<?xml version='1.0' encoding='utf8'?>
<lexicon name="cmudict.0.7a">
<lex pron="@1" entry="full" default="true">a</lex>
<lex pron="a1" entry="1" default="false">a</lex>
<lex pron="a1 b" entry="full" default="true">ab</lex>
<lex pron="a1 b @0 rj" entry="full" default="true">abair</lex>
<lex pron="a2 b ee0 d o1 r n ee0" entry="full" default="true">abbeydorney</lex>
<lex pron="a1 b ee0 v i2 l" entry="full" default="true">abbeyville</lex>
<lex pron="a1 bj d @0 s l a2 m" entry="full" default="true">abdeslam</lex>
<lex pron="@0 v a1 lj @0" entry="full" default="true">abhaile</lex>
<lex pron="au1 @0 nj" entry="full" default="true">abhainn</lex>
<lex pron="a1 v k oy2 dj @0" entry="full" default="true">abhcóide</lex>
<lex pron="a0 v uh1 s" entry="full" default="true">abhus</lex>
<lex pron="a2 b s e1 n t i@0" entry="full" default="true">absentia</lex>
<lex pron="a1 k a0 d i0 v" entry="full" default="true">acadaimh</lex>
<lex pron="a1 x" entry="full" default="true">ach</lex>
<lex pron="a1 x @0" entry="full" default="true">achadh</lex>
<lex pron="a1 x @0 nj ee0" entry="full" default="true">achainí</lex>
<lex pron="a1 x @0 r" entry="full" default="true">achar</lex>
<lex pron="a1 x oy0 @0 rj kj" entry="full" default="true">achomhairc</lex>
<lex pron="a1 x o0 @0 r k" entry="full" default="true">achomharc</lex>
<lex pron="a1 x r @0 nj" entry="full" default="true">achrainn</lex>
<lex pron="a1 x t" entry="full" default="true">acht</lex>
<lex pron="a0 k l ee1 tj @0 r" entry="full" default="true">aclaítear</lex>
<lex pron="a1 k lj uu0" entry="full" default="true">aclú</lex>
<lex pron="a1 k r @0" entry="full" default="true">acra</lex>
<lex pron="a0 k uh1" entry="full" default="true">acu</lex>
<lex pron="a1 k uh0 s @0 n" entry="full" default="true">acusan</lex>
<lex pron="a1 d @0 m" entry="full" default="true">adam</lex>
<lex pron="a1 d @0 v" entry="full" default="true">adamh</lex>
<lex pron="a1 d @0 m s" entry="full" default="true">adams</lex>
<lex pron="a1 dj e0 rj" entry="full" default="true">adeir</lex>
<lex pron="a1 d @0 l eey2 d" entry="full" default="true">adelaide</lex>
<lex pron="ai1 l @0 k @0" entry="full" default="true">adhlacadh</lex>
<lex pron="ai1 l @0 k h @0" entry="full" default="true">adhlactha</lex>
<lex pron="ai1 m @0 dj" entry="full" default="true">adhmaid</lex>
<lex pron="a2 v a1 dj i2 nj" entry="full" default="true">adhmhaidin</lex>
<lex pron="a1 d v i@0 mj" entry="full" default="true">admhaím</lex>
<lex pron="a0 d uu1 ee0" entry="full" default="true">aduaidh</lex>
<lex pron="eey1 rj" entry="full" default="true">aeir</lex>
<lex pron="eey1 rj" entry="full" default="true">aer</lex>
<lex pron="eey1 r x oy0 r" entry="full" default="true">aerchór</lex>
<lex pron="eey1 r f o0 r t" entry="full" default="true">aerfort</lex>
<lex pron="eey2 r lj ee1 nj @0" entry="full" default="true">aerlíne</lex>
<lex pron="a2 fj g a1 n @0 s t aa2 nj" entry="full" default="true">afganastáin</lex>
<lex pron="a2 fj r @0 k aa1 nj i2 sh" entry="full" default="true">afracáinis</lex>
<lex pron="e1 g" entry="full" default="true">ag</lex>
<lex pron="a0 g i1 v" entry="full" default="true">agaibh</lex>
<lex pron="a0 g i1 nj" entry="full" default="true">againn</lex>
<lex pron="a0 g i1 nj @2" entry="full" default="true">againne</lex>
<lex pron="a1 g @0 l i0 vj" entry="full" default="true">agallaimh</lex>
<lex pron="a1 g a0 l @0 v" entry="full" default="true">agallamh</lex>
<lex pron="a0 g @1 m" entry="full" default="true">agam</lex>
<lex pron="a0 g @1 m s @0" entry="full" default="true">agamsa</lex>
<lex pron="a0 g @1 t" entry="full" default="true">agat</lex>
<lex pron="a2 g @1 t s @0" entry="full" default="true">agatsa</lex>
<lex pron="ai1 gj" entry="full" default="true">aghaidh</lex>
<lex pron="a1 g @0 s" entry="full" default="true">agus</lex>
<lex pron="a1 g oy0 dj" entry="full" default="true">agóid</lex>
<lex pron="a0 h @1 r n" entry="full" default="true">ahern</lex>
<lex pron="ai1 v nj @0 x @0" entry="full" default="true">aibhneacha</lex>
<lex pron="a1 bj rj aa0 nj" entry="full" default="true">aibreáin</lex>
<lex pron="a1 bj rj aa0 n" entry="full" default="true">aibreán</lex>
<lex pron="a1 b ee0" entry="full" default="true">aibí</lex>
<lex pron="a1 kj @0" entry="full" default="true">aice</lex>
<lex pron="a1 kj i0" entry="full" default="true">aici</lex>
<lex pron="a1 k mj @0" entry="full" default="true">aicme</lex>
<lex pron="eey1 d @0 n" entry="full" default="true">aidan</lex>
<lex pron="ai1 mj" entry="full" default="true">aidhm</lex>
<lex pron="a1 dj rj i@0 d" entry="full" default="true">aidriad</lex>
<lex pron="a1 fj rj @0 n" entry="full" default="true">aifreann</lex>
<lex pron="a1 fj rj i0 nj" entry="full" default="true">aifrinn</lex>
<lex pron="a1 fj eey0 l @0" entry="full" default="true">aiféala</lex>
<lex pron="a0 gj e1" entry="full" default="true">aige</lex>
<lex pron="a1 nj @0" entry="full" default="true">aighne</lex>
<lex pron="a1 nj @0 s" entry="full" default="true">aighneas</lex>
<lex pron="ai1 nj i0 sh" entry="full" default="true">aighnis</lex>
<lex pron="a1 gj nj @0" entry="full" default="true">aigne</lex>
<lex pron="eey1 l ee0 n" entry="full" default="true">aileen</lex>
<lex pron="a0 lj g eey1 rj" entry="full" default="true">ailgéir</lex>
<lex pron="a1 lj sh @0" entry="full" default="true">ailse</lex>
<lex pron="ai1 mj sh @0 r h @0" entry="full" default="true">aimseartha</lex>
<lex pron="a2 mj sh oy1 f @0 r" entry="full" default="true">aimseofar</lex>
<lex pron="ai1 mj sh @0 rj" entry="full" default="true">aimsir</lex>
<lex pron="ai1 mj sh i0 rj @2" entry="full" default="true">aimsire</lex>
<lex pron="a1 mj sh i0 h @0" entry="full" default="true">aimsithe</lex>
<lex pron="ai1 mj sh uu0" entry="full" default="true">aimsiú</lex>
<lex pron="a1 mj sh i@0 x" entry="full" default="true">aimsíodh</lex>
<lex pron="ai0 mj s i@1 n" entry="full" default="true">aimsíonn</lex>
<lex pron="a2 nj oy1 l @0 x" entry="full" default="true">aineolach</lex>
<lex pron="a1 nj gj @0 l" entry="full" default="true">aingeal</lex>
<lex pron="a1 nj @0 mj" entry="full" default="true">ainm</lex>
<lex pron="a1 nj mj nj @0 x @0" entry="full" default="true">ainmneacha</lex>
<lex pron="a1 nj @0 mj nj i0 h @0" entry="full" default="true">ainmnithe</lex>
<lex pron="a0 nj mj nj i@1 x" entry="full" default="true">ainmníodh</lex>
<lex pron="a1 nj oy0 nj" entry="full" default="true">ainneoin</lex>
<lex pron="a1 p" entry="full" default="true">aip</lex>
<lex pron="a1 pj @0 n @0" entry="full" default="true">aipeanna</lex>
<lex pron="e1 rj" entry="full" default="true">air</lex>
<lex pron="a1 rj dj" entry="full" default="true">aird</lex>
<lex pron="a1 rj dj @0" entry="full" default="true">airde</lex>
<lex pron="a1 rj @0" entry="full" default="true">aire</lex>
<lex pron="a1 rj @0 gj @2 d" entry="full" default="true">airgead</lex>
<lex pron="a1 rj @0 gj @2 d i2 sh" entry="full" default="true">airgeadais</lex>
<lex pron="a1 rj @0 gj i2 dj" entry="full" default="true">airgid</lex>
<lex pron="a1 rj i0 gj" entry="full" default="true">airigh</lex>
<lex pron="a1 rj mj" entry="full" default="true">airm</lex>
<lex pron="a1 rj nj @0" entry="full" default="true">airne</lex>
<lex pron="a1 rj tj" entry="full" default="true">airt</lex>
<lex pron="a1 rj tj @0 g @2 l" entry="full" default="true">airteagal</lex>
<lex pron="a1 sh" entry="full" default="true">ais</lex>
<lex pron="a1 sh kj @0" entry="full" default="true">aisce</lex>
<lex pron="a1 sh lj i0 ngj" entry="full" default="true">aisling</lex>
<lex pron="a1 sh tj @0" entry="full" default="true">aiste</lex>
<lex pron="a1 sh tj @0 r" entry="full" default="true">aistear</lex>
<lex pron="a1 sh tj i0" entry="full" default="true">aisti</lex>
<lex pron="a1 sh tj rj i0 h @0" entry="full" default="true">aistrithe</lex>
<lex pron="a1 sh tj rj uu0" entry="full" default="true">aistriú</lex>
<lex pron="a1 sh tj rj i@0 x" entry="full" default="true">aistríodh</lex>
<lex pron="a2 sh tj rj ee1 tj @0 r" entry="full" default="true">aistrítear</lex>
<lex pron="a1 sh tj ee0" entry="full" default="true">aistí</lex>
<lex pron="a1 sh i@2 k @0" entry="full" default="true">aisíocadh</lex>
<lex pron="a1 tj" entry="full" default="true">ait</lex>
<lex pron="a1 hj @0 n t @0" entry="full" default="true">aitheanta</lex>
<lex pron="a1 hj @0 n t @0 s" entry="full" default="true">aitheantas</lex>
<lex pron="a1 hj @0 s k" entry="full" default="true">aitheasc</lex>
<lex pron="a1 hj i0 nj" entry="full" default="true">aithin</lex>
<lex pron="a1 h i0 nj tj" entry="full" default="true">aithint</lex>
<lex pron="a1 h @0 nj @2" entry="full" default="true">aithne</lex>
<lex pron="a2 nj oy1 f ee0" entry="full" default="true">aithneofaí</lex>
<lex pron="a2 nj oy1 ee0" entry="full" default="true">aithneoidh</lex>
<lex pron="a2 nj ee1 mj" entry="full" default="true">aithním</lex>
<lex pron="a2 h nj ee1 mj i0 dj" entry="full" default="true">aithnímid</lex>
<lex pron="a1 dj m a0 l" entry="full" default="true">ajmal</lex>
<lex pron="a1 l" entry="full" default="true">al</lex>
<lex pron="a1 l @0 n" entry="full" default="true">alan</lex>
<lex pron="a1 l b @0 m" entry="full" default="true">albam</lex>
<lex pron="a1 l k oy0 lj" entry="full" default="true">alcóil</lex>
<lex pron="a2 l e1 k s i0 s" entry="full" default="true">alexis</lex>
<lex pron="a1 l f a0" entry="full" default="true">alfa</lex>
<lex pron="a1 l a0" entry="full" default="true">alla</lex>
<lex pron="a1 l a0" entry="full" default="true">allah</lex>
<lex pron="a1 l @0 s" entry="full" default="true">allas</lex>
<lex pron="au1 l t @0 x t" entry="full" default="true">alltacht</lex>
<lex pron="a1 l t" entry="full" default="true">alt</lex>
<lex pron="a1 l t r @0 m @0" entry="full" default="true">altrama</lex>
<lex pron="a1 l t r @0 nj i2 sh" entry="full" default="true">altranais</lex>
<lex pron="a1 l t r ee0" entry="full" default="true">altraí</lex>
<lex pron="a1 l t aa0 n" entry="full" default="true">altán</lex>
<lex pron="a1 l t oy0 rj" entry="full" default="true">altóir</lex>
<lex pron="a1 l z ai2 m @0 r" entry="full" default="true">alzheimer</lex>
<lex pron="au1 m" entry="full" default="true">am</lex>
<lex pron="au1 m @0" entry="full" default="true">ama</lex>
<lex pron="a0 m a1 x" entry="full" default="true">amach</lex>
<lex pron="a1 m @0 d aa2 n" entry="full" default="true">amadán</lex>
<lex pron="a1 m @0 dj @0 x t" entry="full" default="true">amaideacht</lex>
<lex pron="au1 @0 lj" entry="full" default="true">amhail</lex>
<lex pron="au1 @0 sh" entry="full" default="true">amhais</lex>
<lex pron="au1 @0 r k" entry="full" default="true">amharc</lex>
<lex pron="au1 @0 r kj a0 l i@2 n" entry="full" default="true">amharcealaíon</lex>
<lex pron="au1 @0 r k l @0 n" entry="full" default="true">amharclann</lex>
<lex pron="au1 l i0 gj" entry="full" default="true">amhlaidh</lex>
<lex pron="au1 r @0 s" entry="full" default="true">amhras</lex>
<lex pron="au1 r @0 s t uu0 lj" entry="full" default="true">amhrastúil</lex>
<lex pron="au1 r aa2 n" entry="full" default="true">amhrán</lex>
<lex pron="au2 r aa0 n i@1 x t @0" entry="full" default="true">amhránaíochta</lex>
<lex pron="@0 v aa1 i0 nj" entry="full" default="true">amháin</lex>
<lex pron="@0 m uh1" entry="full" default="true">amuigh</lex>
<lex pron="@0 m aa1 r @0 x" entry="full" default="true">amárach</lex>
<lex pron="a0 m uu1" entry="full" default="true">amú</lex>
<lex pron="@1 n" entry="full" default="true">an</lex>
<lex pron="a1 n @0" entry="full" default="true">ana</lex>
<lex pron="a1 n @0 l oy0 d" entry="full" default="true">anallód</lex>
<lex pron="a1 n @0 m" entry="full" default="true">anam</lex>
<lex pron="a2 n a0 s t eey1 z i@0" entry="full" default="true">anastasia</lex>
<lex pron="a1 n d" entry="full" default="true">and</lex>
<lex pron="a1 n d ee0" entry="full" default="true">andy</lex>
<lex pron="a1 n f ee0 l d" entry="full" default="true">anfield</lex>
<lex pron="a1 n g l @0" entry="full" default="true">angla</lex>
<lex pron="a1 n g l oy0" entry="full" default="true">anglo</lex>
<lex pron="@0 nj i@1 r" entry="full" default="true">aniar</lex>
<lex pron="au1 n" entry="full" default="true">ann</lex>
<lex pron="a1 n @0 v" entry="full" default="true">annamh</lex>
<lex pron="@0 n o1 x t" entry="full" default="true">anocht</lex>
<lex pron="@0 n i1 sh" entry="full" default="true">anois</lex>
<lex pron="@0 n o1 n" entry="full" default="true">anonn</lex>
<lex pron="a1 n r @0" entry="full" default="true">anraith</lex>
<lex pron="a1 n s @0 n" entry="full" default="true">ansan</lex>
<lex pron="a0 n s uh1" entry="full" default="true">anseo</lex>
<lex pron="a0 n sh i1 n" entry="full" default="true">ansin</lex>
<lex pron="a0 n sh uu1 d" entry="full" default="true">ansiúd</lex>
<lex pron="@0 n u@1 s" entry="full" default="true">anuas</lex>
<lex pron="@0 n uh1 r @2" entry="full" default="true">anuraidh</lex>
<lex pron="@0 nj ee1 s" entry="full" default="true">aníos</lex>
<lex pron="eey1" entry="full" default="true">aodh</lex>
<lex pron="eey1 d aa0 nj" entry="full" default="true">aodháin</lex>
<lex pron="eey1 d aa0 n" entry="full" default="true">aodhán</lex>
<lex pron="eey1 g aa2 n" entry="full" default="true">aogán</lex>
<lex pron="ee1 v" entry="full" default="true">aoibh</lex>
<lex pron="ee1 v nj i2 sh" entry="full" default="true">aoibhnis</lex>
<lex pron="ee1" entry="full" default="true">aoidh</lex>
<lex pron="ee1 fj @0" entry="full" default="true">aoife</lex>
<lex pron="ee1 nj @0" entry="full" default="true">aoine</lex>
<lex pron="ee1 rj @0" entry="full" default="true">aoire</lex>
<lex pron="ee1 sh" entry="full" default="true">aois</lex>
<lex pron="ee1 sh @0 x" entry="full" default="true">aoiseach</lex>
<lex pron="ee1 sh gg r uu0 p @0" entry="full" default="true">aoisghrúpa</lex>
<lex pron="eey1 l x l o0 x" entry="full" default="true">aolchloch</lex>
<lex pron="eey1 n" entry="full" default="true">aon</lex>
<lex pron="eey1 n @0 d" entry="full" default="true">aonad</lex>
<lex pron="eey1 n @0 dj" entry="full" default="true">aonaid</lex>
<lex pron="eey1 n @0 rj" entry="full" default="true">aonair</lex>
<lex pron="eey1 n @0 r" entry="full" default="true">aonar</lex>
<lex pron="eey1 n gg @2 s @0" entry="full" default="true">aonghasa</lex>
<lex pron="eey1 n gg @0 s" entry="full" default="true">aonghus</lex>
<lex pron="eey1 n t @0 x t i0 gj" entry="full" default="true">aontachtaigh</lex>
<lex pron="eey1 n t i0 sh" entry="full" default="true">aontais</lex>
<lex pron="eey1 n t i0 h @2" entry="full" default="true">aontaithe</lex>
<lex pron="eey1 n t @0 s" entry="full" default="true">aontas</lex>
<lex pron="eey1 n t i@0 mj" entry="full" default="true">aontaím</lex>
<lex pron="eey1 n t i@2 n" entry="full" default="true">aontaíonn</lex>
<lex pron="eey2 n tj a1 n @0 x" entry="full" default="true">aonteangach</lex>
<lex pron="eey1 n t r o2 m @0" entry="full" default="true">aontroma</lex>
<lex pron="eey0 n t i@1 s" entry="full" default="true">aontíos</lex>
<lex pron="eey0 n t oy1 @0 x" entry="full" default="true">aontódh</lex>
<lex pron="eey1 s" entry="full" default="true">aos</lex>
<lex pron="a1 p @0 l" entry="full" default="true">apple</lex>
<lex pron="e1 r" entry="full" default="true">ar</lex>
<lex pron="a1 r @0 bj" entry="full" default="true">araib</lex>
<lex pron="a1 r i0 nj" entry="full" default="true">arainn</lex>
<lex pron="a1 r @0 n" entry="full" default="true">aran</lex>
<lex pron="a1 r @0 n" entry="full" default="true">arann</lex>
<lex pron="a0 r eey1 @0 n" entry="full" default="true">araon</lex>
<lex pron="a1 r v" entry="full" default="true">arbh</lex>
<lex pron="a1 r d" entry="full" default="true">ard</lex>
<lex pron="a2 r d ai1 gj nj @0" entry="full" default="true">ardaighne</lex>
<lex pron="a1 r d i0 hj @0" entry="full" default="true">ardaithe</lex>
<lex pron="a2 r d x ai1 dj aa0 n" entry="full" default="true">ardchaighdeán</lex>
<lex pron="a2 r d x uh1 m @0 s" entry="full" default="true">ardchumas</lex>
<lex pron="a2 r d x uu1 rj tj @0" entry="full" default="true">ardchúirte</lex>
<lex pron="a2 r d j oy1 sh @0" entry="full" default="true">arddheoise</lex>
<lex pron="a2 r d a1 s p @2 g" entry="full" default="true">ardeaspag</lex>
<lex pron="a2 r d ai0 gj mj i@1 x t @0" entry="full" default="true">ardfheidhmíochta</lex>
<lex pron="a1 r d vj eey2 r @0" entry="full" default="true">ardmhéara</lex>
<lex pron="a2 r d i1 dj @0 x @0 s oy2 r @0" entry="full" default="true">ardoideachasóra</lex>
<lex pron="a1 r d fj rj uh1 n s @0" entry="full" default="true">ardphrionsa</lex>
<lex pron="a1 r d r a0 ng" entry="full" default="true">ardrang</lex>
<lex pron="a1 r d tj e2 sh tj" entry="full" default="true">ardteist</lex>
<lex pron="a1 r d aa0 nj" entry="full" default="true">ardáin</lex>
<lex pron="a1 r d uu0" entry="full" default="true">ardú</lex>
<lex pron="a0 rj i@1 v" entry="full" default="true">ariamh</lex>
<lex pron="a2 rj @0 z oy1 n @0" entry="full" default="true">arizona</lex>
<lex pron="a1 r @0 m" entry="full" default="true">arm</lex>
<lex pron="a1 r m h @0" entry="full" default="true">armtha</lex>
<lex pron="a1 r n @0" entry="full" default="true">arna</lex>
<lex pron="a1 r n ee0" entry="full" default="true">arnie</lex>
<lex pron="a1 r i0 ngj" entry="full" default="true">arraing</lex>
<lex pron="e1 r s @0" entry="full" default="true">arsa</lex>
<lex pron="a1 r t" entry="full" default="true">art</lex>
<lex pron="a0 r aa1 n" entry="full" default="true">arán</lex>
<lex pron="a0 r eey1 rj" entry="full" default="true">aréir</lex>
<lex pron="@0 rj ee1 sh" entry="full" default="true">arís</lex>
<lex pron="a0 r uu1" entry="full" default="true">arú</lex>
<lex pron="a1 s" entry="full" default="true">as</lex>
<lex pron="a1 s @0 m" entry="full" default="true">asam</lex>
<lex pron="a1 s p @0 l" entry="full" default="true">aspal</lex>
<lex pron="a0 s a1 d" entry="full" default="true">assad</lex>
<lex pron="a1 s t o0 r" entry="full" default="true">astor</lex>
<lex pron="a1 s t uh0" entry="full" default="true">astu</lex>
<lex pron="a1 h @0" entry="full" default="true">atha</lex>
<lex pron="a1 h @0 rj" entry="full" default="true">athair</lex>
<lex pron="a1 h @0 r" entry="full" default="true">athar</lex>
<lex pron="a2 v rj a1 h n uu0" entry="full" default="true">athbhreathnú</lex>
<lex pron="a1 h v rj e0" entry="full" default="true">athbhreith</lex>
<lex pron="a2 h vj rj e1 hj nj uu0" entry="full" default="true">athbhreithniú</lex>
<lex pron="a2 cc a1 p h @0" entry="full" default="true">athcheaptha</lex>
<lex pron="a2 h x oy1 rj uu0" entry="full" default="true">athchóiriú</lex>
<lex pron="a2 a1 g @0 rj" entry="full" default="true">atheagair</lex>
<lex pron="a2 ee0 aa1 n t @0 s" entry="full" default="true">athfhiántas</lex>
<lex pron="a2 i1 mj @0 r h @0" entry="full" default="true">athimeartha</lex>
<lex pron="a2 i1 mj @0 rj kj @0 x" entry="full" default="true">athimirceach</lex>
<lex pron="a1 h l aa0" entry="full" default="true">athlá</lex>
<lex pron="a2 nj a1 r t @0 hj @0" entry="full" default="true">athneartaithe</lex>
<lex pron="a2 n u@1 x @0 n" entry="full" default="true">athnuachan</lex>
<lex pron="a2 o1 s k @0 lj tj" entry="full" default="true">athoscailt</lex>
<lex pron="a2 o2 s k l oy1 f ee0" entry="full" default="true">athosclófaí</lex>
<lex pron="a1 r @0 hj @0" entry="full" default="true">athraithe</lex>
<lex pron="a2 r i@1 x" entry="full" default="true">athraíodh</lex>
<lex pron="a2 r i@1 n" entry="full" default="true">athraíonn</lex>
<lex pron="a1 h r @0 hj @0" entry="full" default="true">athruithe</lex>
<lex pron="a1 h r uu0" entry="full" default="true">athrú</lex>
<lex pron="a2 sh kj rj ee1 tj @0 r" entry="full" default="true">athscrítear</lex>
<lex pron="a1 u@2 rj" entry="full" default="true">athuair</lex>
<lex pron="a1 t l @0 n" entry="full" default="true">atlan</lex>
<lex pron="@0 t aa1" entry="full" default="true">atá</lex>
<lex pron="aa1 t oy0 m a2 t i0 k" entry="full" default="true">automatic</lex>
<lex pron="a0 j a1 r ee0" entry="full" default="true">ayari</lex>
<lex pron="b ee1" entry="full" default="true">b</lex>
<lex pron="b a1" entry="full" default="true">b'ea</lex>
<lex pron="bj e1 sh @0 n" entry="full" default="true">b'eisean</lex>
<lex pron="b i1 dj @0" entry="full" default="true">b'fhaide</lex>
<lex pron="b a1 r" entry="full" default="true">b'fhearr</lex>
<lex pron="bj uu1" entry="full" default="true">b'fhiú</lex>
<lex pron="b eey1 dj @0 rj" entry="full" default="true">b'fhéidir</lex>
<lex pron="b ee1 n t @0 x" entry="full" default="true">b'iontach</lex>
<lex pron="b i1 rj i0 sh o1 rj" entry="full" default="true">b'iriseoir</lex>
<lex pron="b i1 nj" entry="full" default="true">b'shin</lex>
<lex pron="b eey1" entry="full" default="true">b'é</lex>
<lex pron="b ee1" entry="full" default="true">b'í</lex>
<lex pron="b @1" entry="full" default="true">ba</lex>
<lex pron="b au1 t @0" entry="full" default="true">babhta</lex>
<lex pron="b a1 k" entry="full" default="true">bac</lex>
<lex pron="b a1 k @0 nj" entry="full" default="true">bacainn</lex>
<lex pron="b a1 k @0 nj ee0" entry="full" default="true">bacainní</lex>
<lex pron="b a0 k i@1 lj @0" entry="full" default="true">bacaíle</lex>
<lex pron="b a0 k aa1 nj" entry="full" default="true">bacáin</lex>
<lex pron="b ai1 v" entry="full" default="true">badhbh</lex>
<lex pron="b a1 f t @0" entry="full" default="true">bafta</lex>
<lex pron="b a1 g @0 rj tj" entry="full" default="true">bagairt</lex>
<lex pron="b a1 g @0 rj tj ee0" entry="full" default="true">bagairtí</lex>
<lex pron="b ai1 k @0 t" entry="full" default="true">baghcat</lex>
<lex pron="b aa1 g uu0 n" entry="full" default="true">bagún</lex>
<lex pron="b a1 lj @0" entry="full" default="true">baile</lex>
<lex pron="b a1 lj @0 x" entry="full" default="true">baileach</lex>
<lex pron="b a2 lj oy1 ee0" entry="full" default="true">baileoidh</lex>
<lex pron="b eey1 l ee0" entry="full" default="true">bailey</lex>
<lex pron="b a1 lj uu0" entry="full" default="true">bailiú</lex>
<lex pron="b a1 lj uu0 x aa2 n" entry="full" default="true">bailiúchán</lex>
<lex pron="b ee1 lj" entry="full" default="true">baill</lex>
<lex pron="b i1 nj" entry="full" default="true">bain</lex>
<lex pron="b a1 nj kj" entry="full" default="true">bainc</lex>
<lex pron="b a2 nj kj eey1 rj @0 x t" entry="full" default="true">baincéireacht</lex>
<lex pron="b i1 nj @0" entry="full" default="true">baineadh</lex>
<lex pron="b i1 nj @0 n" entry="full" default="true">baineann</lex>
<lex pron="b i1 nj @0 mj" entry="full" default="true">bainim</lex>
<lex pron="b a1 nj i0 sh tj o2 rj" entry="full" default="true">bainisteoir</lex>
<lex pron="b a1 nj i0 sh tj uu2" entry="full" default="true">bainistiú</lex>
<lex pron="b a2 nj i0 sh tj i@1 x t" entry="full" default="true">bainistíocht</lex>
<lex pron="b a2 nj i0 sh tj i@1 x t @0" entry="full" default="true">bainistíochta</lex>
<lex pron="b i1 nj tj" entry="full" default="true">baint</lex>
<lex pron="b i1 nj tj @0" entry="full" default="true">bainte</lex>
<lex pron="b i1 nj tj @0 r" entry="full" default="true">baintear</lex>
<lex pron="b a1 rj eey0 d" entry="full" default="true">bairéad</lex>
<lex pron="b a1 sh tj @0" entry="full" default="true">baiste</lex>
<lex pron="b a1 l" entry="full" default="true">bal</lex>
<lex pron="b au1 l" entry="full" default="true">ball</lex>
<lex pron="b au1 l s t aa1 tj" entry="full" default="true">ballstáit</lex>
<lex pron="b a1 n" entry="full" default="true">ban</lex>
<lex pron="b a1 n k" entry="full" default="true">banc</lex>
<lex pron="b a1 n ee0" entry="full" default="true">bannaí</lex>
<lex pron="b ee1 lj" entry="full" default="true">baoill</lex>
<lex pron="b eey1 @0 l" entry="full" default="true">baol</lex>
<lex pron="b eey1 l @0 x" entry="full" default="true">baolach</lex>
<lex pron="b a1 r b @0 k uu2" entry="full" default="true">barbeque</lex>
<lex pron="b a2 r n a1 r d o2 s" entry="full" default="true">barnardos</lex>
<lex pron="b a1 r" entry="full" default="true">barr</lex>
<lex pron="b a1 r @0" entry="full" default="true">barra</lex>
<lex pron="b a1 r ee0" entry="full" default="true">barraí</lex>
<lex pron="b a1 r ee0" entry="full" default="true">barry</lex>
<lex pron="b a1 r oy0 g" entry="full" default="true">barróg</lex>
<lex pron="b a0 r uu1 lj" entry="full" default="true">barúil</lex>
<lex pron="b a1 sh a0 r" entry="full" default="true">bashar</lex>
<lex pron="bj a1 x oy2" entry="full" default="true">beachóg</lex>
<lex pron="bj @1 g" entry="full" default="true">beag</lex>
<lex pron="bj @1 g @0" entry="full" default="true">beaga</lex>
<lex pron="bj @0 g n a1 x" entry="full" default="true">beagnach</lex>
<lex pron="bj @0 g aa1 n" entry="full" default="true">beagán</lex>
<lex pron="bj a1 l @0 x" entry="full" default="true">bealach</lex>
<lex pron="bj a1 l i0 gj" entry="full" default="true">bealaigh</lex>
<lex pron="bj au1 l t i0 nj @0" entry="full" default="true">bealtaine</lex>
<lex pron="bj a1 n" entry="full" default="true">bean</lex>
<lex pron="bj a0 n oy1 f @0 r" entry="full" default="true">beannófar</lex>
<lex pron="bj a1 r t" entry="full" default="true">beart</lex>
<lex pron="bj a1 r t @0" entry="full" default="true">bearta</lex>
<lex pron="bj a1 r t @0 h @0" entry="full" default="true">beartaithe</lex>
<lex pron="bj a1 h @0" entry="full" default="true">beatha</lex>
<lex pron="bj a1 h @2 x" entry="full" default="true">beathach</lex>
<lex pron="b e1 d @0 l" entry="full" default="true">bedell</lex>
<lex pron="bj e1 gj" entry="full" default="true">beidh</lex>
<lex pron="bj e1 rj uu0" entry="full" default="true">beiriú</lex>
<lex pron="bj e0 rj lj ee1 nj" entry="full" default="true">beirlín</lex>
<lex pron="bj uh1 rj tj" entry="full" default="true">beirt</lex>
<lex pron="bj oy1" entry="full" default="true">beo</lex>
<lex pron="bj oy1 g @0 x t" entry="full" default="true">beogacht</lex>
<lex pron="b e1 r g i0 n" entry="full" default="true">bergin</lex>
<lex pron="b e1 r t ee0" entry="full" default="true">bertie</lex>
<lex pron="b e1 f" entry="full" default="true">beth</lex>
<lex pron="v au1 t ee0" entry="full" default="true">bhabhtaí</lex>
<lex pron="v a1 k" entry="full" default="true">bhac</lex>
<lex pron="v a1 g @0 rj tj ee0" entry="full" default="true">bhagairtí</lex>
<lex pron="v a2 g d a1 dj" entry="full" default="true">bhagdaid</lex>
<lex pron="v a1 lj @0" entry="full" default="true">bhaile</lex>
<lex pron="v a1 lj i0 gj" entry="full" default="true">bhailigh</lex>
<lex pron="v a1 lj uu0" entry="full" default="true">bhailiú</lex>
<lex pron="v a1 lj tj @0" entry="full" default="true">bhailte</lex>
<lex pron="v i1 nj" entry="full" default="true">bhain</lex>
<lex pron="v i1 nj @0 n" entry="full" default="true">bhaineann</lex>
<lex pron="v i1 nj i0 gj" entry="full" default="true">bhainfidh</lex>
<lex pron="v a1 nj i0 sh tj o2 rj" entry="full" default="true">bhainisteoir</lex>
<lex pron="v i1 nj sh @0 x @0" entry="full" default="true">bhainseacha</lex>
<lex pron="v i1 nj tj" entry="full" default="true">bhaint</lex>
<lex pron="v a1 rj dj" entry="full" default="true">bhaird</lex>
<lex pron="v au1 l" entry="full" default="true">bhall</lex>
<lex pron="v a1 l ee0" entry="full" default="true">bhallaí</lex>
<lex pron="v a1 n k" entry="full" default="true">bhanc</lex>
<lex pron="v a2 n cc eey1 lj @0" entry="full" default="true">bhanchéile</lex>
<lex pron="v a1 n uu0 lj" entry="full" default="true">bhanúil</lex>
<lex pron="v ee1 lj" entry="full" default="true">bhaoill</lex>
<lex pron="v a1 r" entry="full" default="true">bharr</lex>
<lex pron="v a1 r uu0 lj" entry="full" default="true">bharrúil</lex>
<lex pron="v a1 r uu0 lj" entry="full" default="true">bharúil</lex>
<lex pron="vj a1 x aa0 nj" entry="full" default="true">bheacháin</lex>
<lex pron="vj eey1 @0 x" entry="full" default="true">bheadh</lex>
<lex pron="vj @1 g" entry="full" default="true">bheag</lex>
<lex pron="vj a1 l @0 x" entry="full" default="true">bhealach</lex>
<lex pron="vj a1 l i0 gj" entry="full" default="true">bhealaigh</lex>
<lex pron="vj a1 n" entry="full" default="true">bhean</lex>
<lex pron="vj a1 n" entry="full" default="true">bheann</lex>
<lex pron="vj a1 n @0 hj @0" entry="full" default="true">bheannaithe</lex>
<lex pron="vj a1 r n @0" entry="full" default="true">bhearna</lex>
<lex pron="vj a1 r t @0 s" entry="full" default="true">bheartas</lex>
<lex pron="vj eey1 @0 s" entry="full" default="true">bheas</lex>
<lex pron="vj a1 h @0" entry="full" default="true">bheatha</lex>
<lex pron="vj e1 g" entry="full" default="true">bheidh</lex>
<lex pron="vj eey1 fj aa0" entry="full" default="true">bheifeá</lex>
<lex pron="vj eey1 nj" entry="full" default="true">bheinn</lex>
<lex pron="vj e1 rj @0 s" entry="full" default="true">bheireas</lex>
<lex pron="vj e0 rj lj ee1 nj" entry="full" default="true">bheirlín</lex>
<lex pron="vj i1 rj tj" entry="full" default="true">bheirt</lex>
<lex pron="vj e1" entry="full" default="true">bheith</lex>
<lex pron="vj oy1" entry="full" default="true">bheo</lex>
<lex pron="vj oy1 g r a0 dj" entry="full" default="true">bheograid</lex>
<lex pron="v aa1 v @0 r" entry="full" default="true">bhfabhar</lex>
<lex pron="v a1 k @0" entry="full" default="true">bhfaca</lex>
<lex pron="v a1 d" entry="full" default="true">bhfad</lex>
<lex pron="v ai1 @0 x" entry="full" default="true">bhfaigheadh</lex>
<lex pron="v ai1 @0 n" entry="full" default="true">bhfaigheann</lex>
<lex pron="v a1 l ee0" entry="full" default="true">bhfallaí</lex>
<lex pron="v eey1 v @0 r" entry="full" default="true">bhfaobhar</lex>
<lex pron="v a1 r i0 gj @0" entry="full" default="true">bhfarraige</lex>
<lex pron="vj a1 x t @0 s" entry="full" default="true">bhfeachtas</lex>
<lex pron="vj a1 r" entry="full" default="true">bhfear</lex>
<lex pron="vj ai1 mj" entry="full" default="true">bhfeidhm</lex>
<lex pron="vj ai1 mj @0 n @0 s" entry="full" default="true">bhfeidhmeannas</lex>
<lex pron="vj i@1 x @0" entry="full" default="true">bhfiacha</lex>
<lex pron="vj i@1 n @0 sh @0" entry="full" default="true">bhfianaise</lex>
<lex pron="vj i1 lj @0" entry="full" default="true">bhfile</lex>
<lex pron="vj i1 lj ee0" entry="full" default="true">bhfilí</lex>
<lex pron="vj i0 lj i@1 x t" entry="full" default="true">bhfilíocht</lex>
<lex pron="vj i2 nj eey1 hj @0" entry="full" default="true">bhfinnéithe</lex>
<lex pron="vj i1 s r uu0 x aa2 n" entry="full" default="true">bhfiosrúchán</lex>
<lex pron="v l o1 r i0 d @0" entry="full" default="true">bhflorida</lex>
<lex pron="v ai1 lj sh o0 f @2 r" entry="full" default="true">bhfoilseofar</lex>
<lex pron="v o1 rj @0 n" entry="full" default="true">bhfoireann</lex>
<lex pron="v o1 rj mj" entry="full" default="true">bhfoirm</lex>
<lex pron="v o0 l a1 x" entry="full" default="true">bhfolach</lex>
<lex pron="v o0 r v oy1 r" entry="full" default="true">bhformhór</lex>
<lex pron="v o1 s t uu0" entry="full" default="true">bhfostú</lex>
<lex pron="v r a1 nj kj" entry="full" default="true">bhfrainc</lex>
<lex pron="vj rj a2 g r i@1 n" entry="full" default="true">bhfreagraíonn</lex>
<lex pron="v u@1 rj" entry="full" default="true">bhfuair</lex>
<lex pron="v u@1 rj @0 s" entry="full" default="true">bhfuaireas</lex>
<lex pron="v i1 lj" entry="full" default="true">bhfuil</lex>
<lex pron="v i1 lj i0 mj i0 dj" entry="full" default="true">bhfuilimid</lex>
<lex pron="v aa1 g f aa0" entry="full" default="true">bhfágfá</lex>
<lex pron="vj eey1 x t @0 r" entry="full" default="true">bhféachtar</lex>
<lex pron="vj eey1 d @0 x" entry="full" default="true">bhféadfadh</lex>
<lex pron="vj eey1 d f ee2" entry="full" default="true">bhféadfaí</lex>
<lex pron="v oy1 d" entry="full" default="true">bhfód</lex>
<lex pron="v oy1 @2 r" entry="full" default="true">bhfómhar</lex>
<lex pron="vj i@1" entry="full" default="true">bhia</lex>
<lex pron="vj i1 gj" entry="full" default="true">bhig</lex>
<lex pron="vj i1 b o2 r d" entry="full" default="true">bhillboard</lex>
<lex pron="vj i1 lj @0" entry="full" default="true">bhille</lex>
<lex pron="vj i1 nj sh @0" entry="full" default="true">bhinse</lex>
<lex pron="vj i2 s t r oy1 @0 n @0" entry="full" default="true">bhiostrónna</lex>
<lex pron="v l a1 sh @0" entry="full" default="true">bhlaiseadh</lex>
<lex pron="v l a1 r n @0" entry="full" default="true">bhlarna</lex>
<lex pron="vj lj i@1 nj" entry="full" default="true">bhliain</lex>
<lex pron="vj lj i@1 n t uu2 lj" entry="full" default="true">bhliantúil</lex>
<lex pron="v l aa1" entry="full" default="true">bhláth</lex>
<lex pron="vj lj ee1 fj ee0" entry="full" default="true">bhlífí</lex>
<lex pron="v au1 r" entry="full" default="true">bhodhar</lex>
<lex pron="v o1 g" entry="full" default="true">bhog</lex>
<lex pron="v o1 g i0 gj" entry="full" default="true">bhogaigh</lex>
<lex pron="v o1 rj dj" entry="full" default="true">bhoird</lex>
<lex pron="v o1 l k aa0 n" entry="full" default="true">bholcán</lex>
<lex pron="v o1 l @0 g" entry="full" default="true">bholg</lex>
<lex pron="v au1 n" entry="full" default="true">bhonn</lex>
<lex pron="v o1 r d" entry="full" default="true">bhord</lex>
<lex pron="v o0 s t uu1 n" entry="full" default="true">bhostún</lex>
<lex pron="v o1" entry="full" default="true">bhoth</lex>
<lex pron="v o1 t uu0 nj" entry="full" default="true">bhotúin</lex>
<lex pron="v r @1 b uu2 s" entry="full" default="true">bhrabús</lex>
<lex pron="v r a1" entry="full" default="true">bhraith</lex>
<lex pron="vj rj a1 k" entry="full" default="true">bhreac</lex>
<lex pron="vj rj a1 k @0" entry="full" default="true">bhreacadh</lex>
<lex pron="v rj e1 sh @0" entry="full" default="true">bhreise</lex>
<lex pron="vj rj e1 hj @0" entry="full" default="true">bhreithe</lex>
<lex pron="vj rj e2 h uu1 n @0 s" entry="full" default="true">bhreithiúnas</lex>
<lex pron="vj rj e1 l aa0" entry="full" default="true">bhreithlá</lex>
<lex pron="vj rj aa1" entry="full" default="true">bhreá</lex>
<lex pron="vj rj aa1 h @0" entry="full" default="true">bhreátha</lex>
<lex pron="vj rj i@1 nj" entry="full" default="true">bhriain</lex>
<lex pron="vj rj ee1 r @0" entry="full" default="true">bhriathra</lex>
<lex pron="vj rj i1 kj" entry="full" default="true">bhric</lex>
<lex pron="vj rj i1 dj ee0" entry="full" default="true">bhridie</lex>
<lex pron="vj rj i1 g aa0 dj" entry="full" default="true">bhriogáid</lex>
<lex pron="vj rj uh1 t @0 n i0 gj" entry="full" default="true">bhriotanaigh</lex>
<lex pron="vj rj i1 sh" entry="full" default="true">bhris</lex>
<lex pron="vj rj i1 sh @0" entry="full" default="true">bhriseadh</lex>
<lex pron="v r o1 n" entry="full" default="true">bhronn</lex>
<lex pron="v r uu1 z" entry="full" default="true">bhruges</lex>
<lex pron="v r uh2 sh eey1 lj" entry="full" default="true">bhruiséil</lex>
<lex pron="v r aa1 dj" entry="full" default="true">bhráid</lex>
<lex pron="vj rj eey1 n" entry="full" default="true">bhréan</lex>
<lex pron="vj rj eey1 gj @0" entry="full" default="true">bhréige</lex>
<lex pron="vj rj ee1 v @0 r" entry="full" default="true">bhríomhar</lex>
<lex pron="v r oy1 g aa0 lj" entry="full" default="true">bhrógáil</lex>
<lex pron="v u@1" entry="full" default="true">bhua</lex>
<lex pron="v u@1 x @2 lj" entry="full" default="true">bhuachaill</lex>
<lex pron="v u@1 x @0 lj ee0" entry="full" default="true">bhuachaillí</lex>
<lex pron="v uu1 i0 gj" entry="full" default="true">bhuafaidh</lex>
<lex pron="v uu1 i0 gj" entry="full" default="true">bhuaigh</lex>
<lex pron="v u@1 lj" entry="full" default="true">bhuail</lex>
<lex pron="v u@1 m aa0 lj" entry="full" default="true">bhuamáil</lex>
<lex pron="v u@1 n" entry="full" default="true">bhuan</lex>
<lex pron="v uh1 f" entry="full" default="true">bhuf</lex>
<lex pron="v uh1 l f" entry="full" default="true">bhulf</lex>
<lex pron="v uh1 n" entry="full" default="true">bhun</lex>
<lex pron="v uh1 n @0 x @2 r" entry="full" default="true">bhunachar</lex>
<lex pron="v uh1 n @0" entry="full" default="true">bhunadh</lex>
<lex pron="v uh1 n i0 gj" entry="full" default="true">bhunaigh</lex>
<lex pron="v uh1 nj rj @0 x t" entry="full" default="true">bhunreacht</lex>
<lex pron="v uh1 nj s k o0 lj" entry="full" default="true">bhunscoil</lex>
<lex pron="v uh1 nj uu0" entry="full" default="true">bhunú</lex>
<lex pron="v ee1" entry="full" default="true">bhuí</lex>
<lex pron="v i@1 x @0 s" entry="full" default="true">bhuíochas</lex>
<lex pron="v i@1 n" entry="full" default="true">bhuíon</lex>
<lex pron="v aa1 d" entry="full" default="true">bhád</lex>
<lex pron="v aa1 dj" entry="full" default="true">bháid</lex>
<lex pron="v aa1 dj ee0 nj" entry="full" default="true">bháidín</lex>
<lex pron="v aa1 sh" entry="full" default="true">bháis</lex>
<lex pron="v aa1 sh tj @0 x" entry="full" default="true">bháisteach</lex>
<lex pron="v aa1 s" entry="full" default="true">bhás</lex>
<lex pron="v aa1 s i0 gj" entry="full" default="true">bhásaigh</lex>
<lex pron="vj eey1 l" entry="full" default="true">bhéal</lex>
<lex pron="vj eey1 r l @0" entry="full" default="true">bhéarla</lex>
<lex pron="vj eey1 mj" entry="full" default="true">bhéim</lex>
<lex pron="vj ee1" entry="full" default="true">bhí</lex>
<lex pron="vj i@1 d @0 r" entry="full" default="true">bhíodar</lex>
<lex pron="vj i@1 x" entry="full" default="true">bhíodh</lex>
<lex pron="vj i@1 m @0 r" entry="full" default="true">bhíomar</lex>
<lex pron="vj i@1 n" entry="full" default="true">bhíonn</lex>
<lex pron="vj i@1 s" entry="full" default="true">bhíos</lex>
<lex pron="vj ee1 s" entry="full" default="true">bhís</lex>
<lex pron="v oy1" entry="full" default="true">bhó</lex>
<lex pron="v oy1 hj rj @0" entry="full" default="true">bhóithre</lex>
<lex pron="v oy2 r i1 vj @0" entry="full" default="true">bhóroimhe</lex>
<lex pron="v oy1 h @0 rj" entry="full" default="true">bhóthair</lex>
<lex pron="v oy1 h @0 r" entry="full" default="true">bhóthar</lex>
<lex pron="v uu1 d @0" entry="full" default="true">bhúda</lex>
<lex pron="bj i@1" entry="full" default="true">bia</lex>
<lex pron="b i1 g" entry="full" default="true">big</lex>
<lex pron="bj i1 gj @0" entry="full" default="true">bige</lex>
<lex pron="b i1 gj i0 lj" entry="full" default="true">bigil</lex>
<lex pron="bj i1 lj oy0 g" entry="full" default="true">bileog</lex>
<lex pron="b i1 lj @0" entry="full" default="true">bille</lex>
<lex pron="b i1 lj uu0 n" entry="full" default="true">billiún</lex>
<lex pron="bj i1 nj @0 bj" entry="full" default="true">binb</lex>
<lex pron="bj uh1 l @0 rj" entry="full" default="true">biolair</lex>
<lex pron="bj uh0 tj aa1 lj ee0" entry="full" default="true">biotáillí</lex>
<lex pron="bj i1" entry="full" default="true">bith</lex>
<lex pron="b l eey1 n ee0" entry="full" default="true">blaney</lex>
<lex pron="b l a1 s" entry="full" default="true">blas</lex>
<lex pron="bj lj a1 x t @0 rj a2 x t @0" entry="full" default="true">bleachtaireachta</lex>
<lex pron="bj lj i@1 nj" entry="full" default="true">bliain</lex>
<lex pron="bj lj i@1 n @0" entry="full" default="true">bliana</lex>
<lex pron="bj lj i@1 n t @0" entry="full" default="true">blianta</lex>
<lex pron="b l uu1 m" entry="full" default="true">bloom</lex>
<lex pron="b l uu1 z" entry="full" default="true">blues</lex>
<lex pron="b l aa1" entry="full" default="true">bláth</lex>
<lex pron="b l aa1 n @0 dj" entry="full" default="true">bláthnaid</lex>
<lex pron="b o1 b" entry="full" default="true">bob</lex>
<lex pron="b o1 k" entry="full" default="true">boc</lex>
<lex pron="b uh1 x t" entry="full" default="true">bocht</lex>
<lex pron="b o1 x t @0 n @0 s" entry="full" default="true">bochtanas</lex>
<lex pron="b o1 g" entry="full" default="true">bog</lex>
<lex pron="b oy1 g ee0 m a2 n" entry="full" default="true">bogeyman</lex>
<lex pron="b i1 x tj @0" entry="full" default="true">boichte</lex>
<lex pron="b o1 lj gj ee0 nj" entry="full" default="true">boilgín</lex>
<lex pron="b i1 nj" entry="full" default="true">boin</lex>
<lex pron="b ee1 nj" entry="full" default="true">boinn</lex>
<lex pron="b i1 nj ee0 nj" entry="full" default="true">boinín</lex>
<lex pron="b o1 rj dj" entry="full" default="true">boird</lex>
<lex pron="b o1 z nj i@0" entry="full" default="true">boisnia</lex>
<lex pron="b o1 l @0" entry="full" default="true">boladh</lex>
<lex pron="b o1 l b" entry="full" default="true">bolb</lex>
<lex pron="b o1 l k aa0 nj" entry="full" default="true">bolcáin</lex>
<lex pron="b au1 n" entry="full" default="true">bonn</lex>
<lex pron="b uu1 t k a2 m p" entry="full" default="true">bootcamp</lex>
<lex pron="b o1 r d" entry="full" default="true">bord</lex>
<lex pron="b o1 r @0" entry="full" default="true">borradh</lex>
<lex pron="b o2 s t uu1 n" entry="full" default="true">bostún</lex>
<lex pron="b uh1 h aa0 n" entry="full" default="true">bothán</lex>
<lex pron="b o1 t uu0 n" entry="full" default="true">botún</lex>
<lex pron="b a2 s aa1 sh tj @0" entry="full" default="true">bpasáiste</lex>
<lex pron="bj au1 n" entry="full" default="true">bpeann</lex>
<lex pron="bj e1 lj" entry="full" default="true">bpeil</lex>
<lex pron="bj i@1 n" entry="full" default="true">bpian</lex>
<lex pron="bj i1 kj tj uu0 r" entry="full" default="true">bpictiúr</lex>
<lex pron="bj lj a1 n" entry="full" default="true">bplean</lex>
<lex pron="b o1 b @0 l" entry="full" default="true">bpobal</lex>
<lex pron="b o2 l @0 tj i@1 x t" entry="full" default="true">bpolaitíocht</lex>
<lex pron="b o1 l @0 s ee2" entry="full" default="true">bpolasaí</lex>
<lex pron="b o1 r t" entry="full" default="true">bport</lex>
<lex pron="bj rj ee1 v x a2 h @0 rj" entry="full" default="true">bpríomhchathair</lex>
<lex pron="bj rj ee1 v i2 f i0 gj" entry="full" default="true">bpríomhoifig</lex>
<lex pron="b aa1 p eey0 r" entry="full" default="true">bpáipéar</lex>
<lex pron="b aa1 rj kj" entry="full" default="true">bpáirc</lex>
<lex pron="b aa0 rj tj i@1 x t" entry="full" default="true">bpáirtíocht</lex>
<lex pron="b aa1 sh tj ee0" entry="full" default="true">bpáistí</lex>
<lex pron="b aa1 p @0" entry="full" default="true">bpápa</lex>
<lex pron="b aa1 r @0 s" entry="full" default="true">bpáras</lex>
<lex pron="b oy1 k ee0" entry="full" default="true">bpócaí</lex>
<lex pron="b oy1 lj ee0 nj ee0" entry="full" default="true">bpóilíní</lex>
<lex pron="b oy1 s @2 x" entry="full" default="true">bpósfadh</lex>
<lex pron="b r a1 b @0 x" entry="full" default="true">brabach</lex>
<lex pron="b r a1 b uu0 s" entry="full" default="true">brabús</lex>
<lex pron="b r a1 x ee0" entry="full" default="true">brachaí</lex>
<lex pron="b r a1 d l ee0" entry="full" default="true">bradley</lex>
<lex pron="b r eey1 d ee0" entry="full" default="true">brady</lex>
<lex pron="b r a1 m lj ee0" entry="full" default="true">bramley</lex>
<lex pron="b r ee1 nj ee0 nj" entry="full" default="true">braoinín</lex>
<lex pron="b r eey1 n" entry="full" default="true">braon</lex>
<lex pron="b r a1" entry="full" default="true">brath</lex>
<lex pron="bj rj a1 k" entry="full" default="true">breac</lex>
<lex pron="bj rj au1 n d aa2 n" entry="full" default="true">breandán</lex>
<lex pron="bj rj a1 t @2 nj" entry="full" default="true">breatain</lex>
<lex pron="bj rj a1 t i0 nj @0" entry="full" default="true">breataine</lex>
<lex pron="bj rj a1 t @0 nj @2 x" entry="full" default="true">breataineach</lex>
<lex pron="bj rj a1 h n uu0" entry="full" default="true">breathnú</lex>
<lex pron="bj rj a1 tj i0 mj @2 x t @0" entry="full" default="true">breatimeachta</lex>
<lex pron="bj rj a1 t n @0 x" entry="full" default="true">breatnach</lex>
<lex pron="bj rj a1 t n @0 sh @0" entry="full" default="true">breatnaise</lex>
<lex pron="bj rj e1 sh" entry="full" default="true">breis</lex>
<lex pron="bj rj e1 sh @0" entry="full" default="true">breise</lex>
<lex pron="bj rj e1 sh i2 dj @0 x @0 sh" entry="full" default="true">breisoideachais</lex>
<lex pron="bj rj e1" entry="full" default="true">breith</lex>
<lex pron="bj rj e1 hj @0 v" entry="full" default="true">breitheamh</lex>
<lex pron="bj rj e2 hj uu1 n @0" entry="full" default="true">breithiúna</lex>
<lex pron="bj rj e0 h uu1 n @0 s" entry="full" default="true">breithiúnas</lex>
<lex pron="b r e1 m e0 n h oy2 l m" entry="full" default="true">bremenholm</lex>
<lex pron="b r e1 k z i0 t" entry="full" default="true">brexit</lex>
<lex pron="bj rj aa1" entry="full" default="true">breá</lex>
<lex pron="bj rj i@1 n" entry="full" default="true">brian</lex>
<lex pron="bj rj i1 tj ee0 lj" entry="full" default="true">briotaíl</lex>
<lex pron="bj rj i0 tj aa1 nj i0 sh" entry="full" default="true">briotáinis</lex>
<lex pron="bj rj i1 sh @0" entry="full" default="true">briseadh</lex>
<lex pron="bj rj i1 sh tj @1" entry="full" default="true">briste</lex>
<lex pron="b r o1 v" entry="full" default="true">brobh</lex>
<lex pron="b r o1 nj @0" entry="full" default="true">broinne</lex>
<lex pron="b r o1 l @0 x" entry="full" default="true">brollach</lex>
<lex pron="b r o1 n @0" entry="full" default="true">bronnadh</lex>
<lex pron="b r o1 n f @2 r" entry="full" default="true">bronnfar</lex>
<lex pron="b r o1 n t @0 n @0 s" entry="full" default="true">bronntanas</lex>
<lex pron="b r u@1 dj @0 x @0" entry="full" default="true">bruaideadha</lex>
<lex pron="b r uu1 s k @0 rj" entry="full" default="true">bruscair</lex>
<lex pron="b r uh1 x a2 r i0 gj @0 x @0" entry="full" default="true">bruthcharraigeacha</lex>
<lex pron="b r uu1 t @0 n" entry="full" default="true">bruton</lex>
<lex pron="b r aa1 dj" entry="full" default="true">bráid</lex>
<lex pron="b r aa1 sh lj eey0 dj" entry="full" default="true">bráisléid</lex>
<lex pron="b r aa1 h rj @0" entry="full" default="true">bráithre</lex>
<lex pron="bj rj eey1 g" entry="full" default="true">bréag</lex>
<lex pron="bj rj eey1 g nj uu0" entry="full" default="true">bréagnú</lex>
<lex pron="bj rj ee1" entry="full" default="true">brí</lex>
<lex pron="bj rj ee1 dj ee0 nj" entry="full" default="true">brídín</lex>
<lex pron="b r oy1 d" entry="full" default="true">bród</lex>
<lex pron="b r oy1 g @0" entry="full" default="true">bróga</lex>
<lex pron="b r oy1 nj" entry="full" default="true">bróin</lex>
<lex pron="b r uu1" entry="full" default="true">brú</lex>
<lex pron="b r uu1 dj uu0 lj" entry="full" default="true">brúidiúil</lex>
<lex pron="b r uu1 tj @0" entry="full" default="true">brúite</lex>
<lex pron="b r uu1 n @0" entry="full" default="true">brúnna</lex>
<lex pron="b u@1" entry="full" default="true">bua</lex>
<lex pron="b u@1 k @0 x" entry="full" default="true">buacach</lex>
<lex pron="b u@1 x @2 lj" entry="full" default="true">buachaill</lex>
<lex pron="b u@1 x @0 lj ee0" entry="full" default="true">buachaillí</lex>
<lex pron="b u@1 lj tj @0" entry="full" default="true">buailte</lex>
<lex pron="b u@1 nj @0" entry="full" default="true">buaine</lex>
<lex pron="b u@1 tj o0 rj" entry="full" default="true">buaiteoir</lex>
<lex pron="b u@1 l @0" entry="full" default="true">bualadh</lex>
<lex pron="b u@1 m ee0" entry="full" default="true">buamaí</lex>
<lex pron="b u@1 m aa0 l @0" entry="full" default="true">buamála</lex>
<lex pron="b u@1 n" entry="full" default="true">buan</lex>
<lex pron="b u@1 n @0" entry="full" default="true">buanna</lex>
<lex pron="b u@1 n uu0" entry="full" default="true">buanú</lex>
<lex pron="b u@1 r h @0" entry="full" default="true">buartha</lex>
<lex pron="b uh1 kj eey0 d" entry="full" default="true">buicéad</lex>
<lex pron="b i1 lj ee0" entry="full" default="true">buillí</lex>
<lex pron="b i1 mj @0" entry="full" default="true">buime</lex>
<lex pron="b uh1 sh eey0 d" entry="full" default="true">buiséad</lex>
<lex pron="b uh1 n" entry="full" default="true">bun</lex>
<lex pron="b uh1 n i0 h @2" entry="full" default="true">bunaithe</lex>
<lex pron="b uh1 n @0 hj o0 rj" entry="full" default="true">bunaitheoir</lex>
<lex pron="b uh1 n i@2 x" entry="full" default="true">bunaíodh</lex>
<lex pron="b uh1 n r a0 ng" entry="full" default="true">bunrang</lex>
<lex pron="b uh1 n rj a2 x t uu0 l @0" entry="full" default="true">bunreachtúla</lex>
<lex pron="b uh1 n s k o0 lj" entry="full" default="true">bunscoil</lex>
<lex pron="b uh1 n uu0" entry="full" default="true">bunú</lex>
<lex pron="b uh1 n uu0 s" entry="full" default="true">bunús</lex>
<lex pron="b uh0 n uu1 s @0 x" entry="full" default="true">bunúsach</lex>
<lex pron="b uh1 r k" entry="full" default="true">burke</lex>
<lex pron="b uh1 r n s" entry="full" default="true">burns</lex>
<lex pron="b uh1 s" entry="full" default="true">bus</lex>
<lex pron="b uh1 s @0 n @0" entry="full" default="true">busanna</lex>
<lex pron="b uh1 sh" entry="full" default="true">bush</lex>
<lex pron="b uh1 t l @0 r" entry="full" default="true">butler</lex>
<lex pron="b ee1" entry="full" default="true">buí</lex>
<lex pron="b i@1 x" entry="full" default="true">buíoch</lex>
<lex pron="b i@1 x @0 sh" entry="full" default="true">buíochais</lex>
<lex pron="b i@1 x @0 s" entry="full" default="true">buíochas</lex>
<lex pron="b i@1 k aa0 n" entry="full" default="true">buíocán</lex>
<lex pron="b i@1 n" entry="full" default="true">buíon</lex>
<lex pron="b uh1 r n" entry="full" default="true">byrne</lex>
<lex pron="b aa1 b oy0 g" entry="full" default="true">bábóg</lex>
<lex pron="b aa1 d" entry="full" default="true">bád</lex>
<lex pron="b aa1 x" entry="full" default="true">bádh</lex>
<lex pron="b aa1 d oy2 rj ee0" entry="full" default="true">bádóirí</lex>
<lex pron="b aa1 dj" entry="full" default="true">báid</lex>
<lex pron="b aa1 sh" entry="full" default="true">báis</lex>
<lex pron="b aa1 tj @0" entry="full" default="true">báite</lex>
<lex pron="b aa1 n" entry="full" default="true">bán</lex>
<lex pron="b aa1 n @0 hj @0" entry="full" default="true">bánaithe</lex>
<lex pron="b aa1 n uu0" entry="full" default="true">bánú</lex>
<lex pron="b aa1 s" entry="full" default="true">bás</lex>
<lex pron="bj aa1 s @0 h @0" entry="full" default="true">básaithe</lex>
<lex pron="b aa1 h @0" entry="full" default="true">báthadh</lex>
<lex pron="bj eey1 l" entry="full" default="true">béal</lex>
<lex pron="bj eey2 l i1 dj i0 sh" entry="full" default="true">béaloidis</lex>
<lex pron="bj i1 r l @0" entry="full" default="true">béarla</lex>
<lex pron="bj eey1 r @0" entry="full" default="true">béarra</lex>
<lex pron="bj eey1 kj" entry="full" default="true">béic</lex>
<lex pron="bj eey1 kj ee0 lj" entry="full" default="true">béicíl</lex>
<lex pron="b eey1 lj" entry="full" default="true">béil</lex>
<lex pron="bj eey1 mj" entry="full" default="true">béim</lex>
<lex pron="b eey1 mj @0" entry="full" default="true">béime</lex>
<lex pron="bj ee1" entry="full" default="true">bí</lex>
<lex pron="bj i@1 x" entry="full" default="true">bídh</lex>
<lex pron="bj ee1 gj ee0" entry="full" default="true">bígí</lex>
<lex pron="bj ee1 mj" entry="full" default="true">bím</lex>
<lex pron="bj i@1 x" entry="full" default="true">bíodh</lex>
<lex pron="bj i@1 n" entry="full" default="true">bíonn</lex>
<lex pron="b oy1" entry="full" default="true">bó</lex>
<lex pron="b oy1 h rj @0" entry="full" default="true">bóithre</lex>
<lex pron="b oy1 m aa0 n" entry="full" default="true">bómán</lex>
<lex pron="b oy1 h @0 rj" entry="full" default="true">bóthair</lex>
<lex pron="b oy1 h @0 r" entry="full" default="true">bóthar</lex>
<lex pron="b uu1 d @0" entry="full" default="true">búda</lex>
<lex pron="b uu1 r k @0" entry="full" default="true">búrca</lex>
<lex pron="s ee1" entry="full" default="true">c</lex>
<lex pron="k au1 rj" entry="full" default="true">cabhair</lex>
<lex pron="k au1 r @0 x" entry="full" default="true">cabhrach</lex>
<lex pron="k a1 d" entry="full" default="true">cad</lex>
<lex pron="k a1 bj i0 dj i0 lj" entry="full" default="true">caibidil</lex>
<lex pron="k a1 dj rj @0 v" entry="full" default="true">caidreamh</lex>
<lex pron="k a0 dj eey1" entry="full" default="true">caidé</lex>
<lex pron="k a1 fj @0" entry="full" default="true">caife</lex>
<lex pron="k ai1 dj aa2 n" entry="full" default="true">caighdeán</lex>
<lex pron="k ai1 lj" entry="full" default="true">caill</lex>
<lex pron="k ai1 lj @0 x" entry="full" default="true">cailleach</lex>
<lex pron="k ai1 lj @0" entry="full" default="true">cailleadh</lex>
<lex pron="k ai1 lj uu0 nj tj" entry="full" default="true">cailliúint</lex>
<lex pron="k ai1 lj tj @0" entry="full" default="true">caillte</lex>
<lex pron="k a1 lj ee0 n" entry="full" default="true">cailín</lex>
<lex pron="k ai1 nj @0 x" entry="full" default="true">cainneach</lex>
<lex pron="k ai1 n tj" entry="full" default="true">caint</lex>
<lex pron="k ai1 n tj @0" entry="full" default="true">cainte</lex>
<lex pron="k ai1 nj tj @0 n @0" entry="full" default="true">cainteanna</lex>
<lex pron="k ai1 nj tj o0 rj" entry="full" default="true">cainteoir</lex>
<lex pron="k ai1 nj tj o0 rj ee0" entry="full" default="true">cainteoirí</lex>
<lex pron="k a1 rj dj @0" entry="full" default="true">cairde</lex>
<lex pron="k a1 rj tj" entry="full" default="true">cairt</lex>
<lex pron="k a1 sh lj aa0 nj" entry="full" default="true">caisleáin</lex>
<lex pron="k a1 sh lj aa0 n" entry="full" default="true">caisleán</lex>
<lex pron="k a1 tj" entry="full" default="true">cait</lex>
<lex pron="k a1 tj @0" entry="full" default="true">caite</lex>
<lex pron="k a1 tj @0 x @0 s" entry="full" default="true">caiteachas</lex>
<lex pron="k a1 h @0" entry="full" default="true">caitheadh</lex>
<lex pron="k a1 h @0 v" entry="full" default="true">caitheamh</lex>
<lex pron="k a1 hj @0 n" entry="full" default="true">caitheann</lex>
<lex pron="k a1 h fj @0 r" entry="full" default="true">caithfear</lex>
<lex pron="k a1 h i0 gj" entry="full" default="true">caithfidh</lex>
<lex pron="k a1 hj i0 gj ee0" entry="full" default="true">caithigí</lex>
<lex pron="k a1 tj lj ee0 n" entry="full" default="true">caitlín</lex>
<lex pron="k a2 tj rj i@1 n @0" entry="full" default="true">caitríona</lex>
<lex pron="k a2 l i1 r ee0" entry="full" default="true">calleary</lex>
<lex pron="k a0 l i0 n a1 n" entry="full" default="true">callinan</lex>
<lex pron="k a1 l aa0 n" entry="full" default="true">callán</lex>
<lex pron="k a1 l r ee0" entry="full" default="true">calraí</lex>
<lex pron="k a1 m" entry="full" default="true">cam</lex>
<lex pron="k a1 m x u@0 rj tj" entry="full" default="true">camchuairt</lex>
<lex pron="k a1 m @0 r uh0 n" entry="full" default="true">cameron</lex>
<lex pron="k a1 m b @0 l" entry="full" default="true">campbell</lex>
<lex pron="k a1 n @0" entry="full" default="true">canadh</lex>
<lex pron="k a1 n @0 n" entry="full" default="true">canann</lex>
<lex pron="k a1 n ee0" entry="full" default="true">canney</lex>
<lex pron="k a1 n @0 n" entry="full" default="true">cannon</lex>
<lex pron="k a1 n r aa0 n" entry="full" default="true">canrán</lex>
<lex pron="k a1 n uu0 nj tj" entry="full" default="true">canúint</lex>
<lex pron="k a1 n uu0 nj tj ee0" entry="full" default="true">canúintí</lex>
<lex pron="k eey1 g @0" entry="full" default="true">caoga</lex>
<lex pron="k eey1 g @0 dj ee0" entry="full" default="true">caogaidí</lex>
<lex pron="k ee1" entry="full" default="true">caoi</lex>
<lex pron="k ee1 nj cc @0 d" entry="full" default="true">caoinchead</lex>
<lex pron="k ee1 nj @0" entry="full" default="true">caoine</lex>
<lex pron="k ee1 nj @0" entry="full" default="true">caoineadh</lex>
<lex pron="k ee1 rj i0 gj" entry="full" default="true">caoirigh</lex>
<lex pron="k eey1 n @0 hj @0" entry="full" default="true">caomhnaithe</lex>
<lex pron="k eey1 r @0 x" entry="full" default="true">caorach</lex>
<lex pron="k a1 p @0 lj" entry="full" default="true">capaill</lex>
<lex pron="k eey1 p" entry="full" default="true">cape</lex>
<lex pron="k a1 r @0" entry="full" default="true">cara</lex>
<lex pron="k a1 r b @0 d" entry="full" default="true">carbad</lex>
<lex pron="k a0 r i0 l i@0 n" entry="full" default="true">carillion</lex>
<lex pron="k a1 r m @0 l" entry="full" default="true">carmel</lex>
<lex pron="k a1 r o0 l" entry="full" default="true">carol</lex>
<lex pron="k a1 r o0 l ai0 n" entry="full" default="true">caroline</lex>
<lex pron="k aa1 r" entry="full" default="true">carr</lex>
<lex pron="k a1 r i0 gj" entry="full" default="true">carraig</lex>
<lex pron="k a1 r o0 n" entry="full" default="true">carron</lex>
<lex pron="k a1 r h @0 n @0 x t" entry="full" default="true">carthanacht</lex>
<lex pron="k a1 r h @0 n @2 x t @0" entry="full" default="true">carthanachta</lex>
<lex pron="k a0 r t uu1 n ee2" entry="full" default="true">cartúnaí</lex>
<lex pron="k a1 s @0" entry="full" default="true">casadh</lex>
<lex pron="k a1 s @0 n" entry="full" default="true">casann</lex>
<lex pron="k eey1 s ee0" entry="full" default="true">casey</lex>
<lex pron="k a1 sh m @0 n" entry="full" default="true">cashman</lex>
<lex pron="k a1 s p @0 r" entry="full" default="true">caspar</lex>
<lex pron="k a1 s t @0" entry="full" default="true">casta</lex>
<lex pron="k a1 s t aa0 lj" entry="full" default="true">castáil</lex>
<lex pron="k ai1 h @0 rj" entry="full" default="true">cathair</lex>
<lex pron="k ai2 h ee1 rj lj @0 x" entry="full" default="true">cathaoirleach</lex>
<lex pron="k a1 f @0 r i2 n" entry="full" default="true">catherine</lex>
<lex pron="k a1 h r @0 x" entry="full" default="true">cathrach</lex>
<lex pron="k aa1 f ee0 l d" entry="full" default="true">caulfield</lex>
<lex pron="k a0 v a1 f ee0" entry="full" default="true">cavafi</lex>
<lex pron="kj a1 x t" entry="full" default="true">ceacht</lex>
<lex pron="kj a1 x t @0 r" entry="full" default="true">ceachtar</lex>
<lex pron="kj a1 d" entry="full" default="true">cead</lex>
<lex pron="kj a1 d @0 h @0" entry="full" default="true">ceadaithe</lex>
<lex pron="kj a1 l" entry="full" default="true">ceal</lex>
<lex pron="kj a1 l @0" entry="full" default="true">cealla</lex>
<lex pron="kj a1 l i0 gj" entry="full" default="true">ceallaigh</lex>
<lex pron="kj a1 m @0 r @0" entry="full" default="true">ceamara</lex>
<lex pron="kj a1 n @0 nj" entry="full" default="true">ceanainn</lex>
<lex pron="kj a1 n g @0 lj tj @0" entry="full" default="true">ceangailte</lex>
<lex pron="kj a1 n g @0 l" entry="full" default="true">ceangal</lex>
<lex pron="kj au1 n" entry="full" default="true">ceann</lex>
<lex pron="kj a1 n @0 rj kj i0 gj" entry="full" default="true">ceannaircigh</lex>
<lex pron="kj a1 n @0 rj @0" entry="full" default="true">ceannaire</lex>
<lex pron="kj a1 n @0 rj ee0" entry="full" default="true">ceannairí</lex>
<lex pron="kj a1 n i0 sh" entry="full" default="true">ceannais</lex>
<lex pron="kj a1 n @0 s @0 x t" entry="full" default="true">ceannasacht</lex>
<lex pron="kj au2 n cc a1 r uu0" entry="full" default="true">ceanncheathrú</lex>
<lex pron="kj au1 n f o0 r t" entry="full" default="true">ceannfort</lex>
<lex pron="kj au1 n t @0 rj" entry="full" default="true">ceantair</lex>
<lex pron="kj au1 n t @0 r" entry="full" default="true">ceantar</lex>
<lex pron="kj a1 p @0 x aa0 n" entry="full" default="true">ceapachán</lex>
<lex pron="kj a1 p @0" entry="full" default="true">ceapadh</lex>
<lex pron="kj a1 p t @0 r" entry="full" default="true">ceaptar</lex>
<lex pron="kj a1 p h @0" entry="full" default="true">ceaptha</lex>
<lex pron="kj a1 r d x uh2 m @0 n" entry="full" default="true">ceardchumann</lex>
<lex pron="kj a1 r t" entry="full" default="true">ceart</lex>
<lex pron="kj a1 r t @0" entry="full" default="true">cearta</lex>
<lex pron="kj a1 r t @0 s" entry="full" default="true">ceartas</lex>
<lex pron="k a1 h @0 rj" entry="full" default="true">ceathair</lex>
<lex pron="kj a1 h @0 r" entry="full" default="true">ceathar</lex>
<lex pron="k a1 h r @0 r" entry="full" default="true">ceathrar</lex>
<lex pron="kj a1 r uu0" entry="full" default="true">ceathrú</lex>
<lex pron="k a1 h r uu0 n" entry="full" default="true">ceathrún</lex>
<lex pron="s uh0 s ee1 lj i@0" entry="full" default="true">cecelia</lex>
<lex pron="kj e1 lj uu0 r @0" entry="full" default="true">ceiliúradh</lex>
<lex pron="kj e1 lj tj @0 x" entry="full" default="true">ceilteach</lex>
<lex pron="kj e1 lj tj @0 x @0" entry="full" default="true">ceilteacha</lex>
<lex pron="s e1 n t i0 mj eey2 d @0 r" entry="full" default="true">ceintiméadar</lex>
<lex pron="kj e1 sh tj" entry="full" default="true">ceist</lex>
<lex pron="kj e1 sh tj @0 n @0" entry="full" default="true">ceisteanna</lex>
<lex pron="kj e1 sh tj i@0 x" entry="full" default="true">ceistíodh</lex>
<lex pron="kj e1 rj @0" entry="full" default="true">ceithre</lex>
<lex pron="kj e1 lj tj" entry="full" default="true">celt</lex>
<lex pron="s e1 n t" entry="full" default="true">cent</lex>
<lex pron="kj oy1 lj" entry="full" default="true">ceoil</lex>
<lex pron="kj oy1 l" entry="full" default="true">ceol</lex>
<lex pron="kj oy1 l x o0 rj mj" entry="full" default="true">ceolchoirm</lex>
<lex pron="kj oy1 l i2 rj @0 n" entry="full" default="true">ceolfhoireann</lex>
<lex pron="kj oy1 l v @0 r" entry="full" default="true">ceolmhar</lex>
<lex pron="kj oy1 l t oy0 rj ee0" entry="full" default="true">ceoltóirí</lex>
<lex pron="kj e1 r n @0 n @0 s" entry="full" default="true">cernunnus</lex>
<lex pron="s i1 r v i0 k @0 l sh e2 k" entry="full" default="true">cervicalcheck</lex>
<lex pron="x a1 gg @0 n i0 gj" entry="full" default="true">chadhanaigh</lex>
<lex pron="s eey1 s @0 rj" entry="full" default="true">chaesair</lex>
<lex pron="x a1 bj i0 dj i0 lj" entry="full" default="true">chaibidil</lex>
<lex pron="x a1 fj @0" entry="full" default="true">chaife</lex>
<lex pron="x ai1 dj aa0 nj" entry="full" default="true">chaighdeáin</lex>
<lex pron="x ai1 dj aa0 n" entry="full" default="true">chaighdeán</lex>
<lex pron="x ai1 lj" entry="full" default="true">chaill</lex>
<lex pron="x ai1 lj @1 x" entry="full" default="true">chailleach</lex>
<lex pron="x ai1 lj uu0 nj tj" entry="full" default="true">chailliúint</lex>
<lex pron="x ai1 lj tj @0" entry="full" default="true">chaillte</lex>
<lex pron="x a1 lj ee0 nj ee0" entry="full" default="true">chailíní</lex>
<lex pron="x i1 nj i0 gj" entry="full" default="true">chainnigh</lex>
<lex pron="x ai1 nj tj @0 n @0" entry="full" default="true">chainteanna</lex>
<lex pron="x a1 rj dj @0" entry="full" default="true">chairde</lex>
<lex pron="x a1 rj nj" entry="full" default="true">chairn</lex>
<lex pron="x a1 rj" entry="full" default="true">chairr</lex>
<lex pron="x a1 sh @0 l" entry="full" default="true">chaiseal</lex>
<lex pron="x a1 sh i0 lj" entry="full" default="true">chaisil</lex>
<lex pron="x a1 sh lj aa2 n" entry="full" default="true">chaisleán</lex>
<lex pron="x a1 sh pj" entry="full" default="true">chaisp</lex>
<lex pron="x a1 tj @2 x @0 s" entry="full" default="true">chaiteachas</lex>
<lex pron="x a1" entry="full" default="true">chaith</lex>
<lex pron="x a1 h @0 v" entry="full" default="true">chaitheamh</lex>
<lex pron="x a1 fj ee0" entry="full" default="true">chaithfí</lex>
<lex pron="x a1 tj lj i0 kj i0 gj" entry="full" default="true">chaitlicigh</lex>
<lex pron="x a1 l @0 f o0 r t" entry="full" default="true">chalafort</lex>
<lex pron="x a1 m p @0 s" entry="full" default="true">champas</lex>
<lex pron="x a1 n" entry="full" default="true">chan</lex>
<lex pron="x a1 n f @0 x" entry="full" default="true">chanfadh</lex>
<lex pron="x ee1" entry="full" default="true">chaoi</lex>
<lex pron="x ee1 vj" entry="full" default="true">chaoimh</lex>
<lex pron="x eey1 l uu0" entry="full" default="true">chaolú</lex>
<lex pron="x eey1 v n uu0" entry="full" default="true">chaomhnú</lex>
<lex pron="x a1 p @0 l" entry="full" default="true">chapall</lex>
<lex pron="x a1 p t eey0 n" entry="full" default="true">chaptaen</lex>
<lex pron="x a1 r @0" entry="full" default="true">chara</lex>
<lex pron="sh a1 r l @0 t o2 n" entry="full" default="true">charleton</lex>
<lex pron="x a1 r" entry="full" default="true">charr</lex>
<lex pron="x a1 r @0 n @0" entry="full" default="true">charranna</lex>
<lex pron="x a1 r h @0 n @0 x t @0" entry="full" default="true">charthanachta</lex>
<lex pron="x a1 h @0 lj" entry="full" default="true">chathail</lex>
<lex pron="x a1 h @0 rj" entry="full" default="true">chathair</lex>
<lex pron="x a1 h ee0 rj" entry="full" default="true">chathaoir</lex>
<lex pron="x a1 h @0 r gg @0" entry="full" default="true">chathardha</lex>
<lex pron="x a1 h @0 r h @0" entry="full" default="true">chathartha</lex>
<lex pron="cc a1 x t" entry="full" default="true">cheacht</lex>
<lex pron="cc a1 d i0 gj" entry="full" default="true">cheadaigh</lex>
<lex pron="cc a1 d uu0" entry="full" default="true">cheadú</lex>
<lex pron="cc a1 l i0 gj" entry="full" default="true">cheallaigh</lex>
<lex pron="h a1 n @0" entry="full" default="true">cheana</lex>
<lex pron="cc au1 n" entry="full" default="true">cheann</lex>
<lex pron="cc a1 n @0 x" entry="full" default="true">cheannach</lex>
<lex pron="cc a1 n @0 rj @0" entry="full" default="true">cheannaire</lex>
<lex pron="cc au2 n a0 g r i@1 x t" entry="full" default="true">cheanneagraíocht</lex>
<lex pron="cc a1 n s uu0" entry="full" default="true">cheansú</lex>
<lex pron="cc au1 n t @0 r" entry="full" default="true">cheantar</lex>
<lex pron="cc a1 p" entry="full" default="true">cheap</lex>
<lex pron="cc a1 p @0 x aa0 nj" entry="full" default="true">cheapacháin</lex>
<lex pron="cc a1 p @0 x aa2 n" entry="full" default="true">cheapachán</lex>
<lex pron="cc a1 p @0 n" entry="full" default="true">cheapann</lex>
<lex pron="cc a1 p f ee2" entry="full" default="true">cheapfaí</lex>
<lex pron="cc a1 p f aa0" entry="full" default="true">cheapfá</lex>
<lex pron="cc a1 r d x uh2 m @0 n" entry="full" default="true">cheardchumann</lex>
<lex pron="cc a1 r d s k o0 lj" entry="full" default="true">cheardscoil</lex>
<lex pron="cc a1 r v @0 lj" entry="full" default="true">chearrbhaill</lex>
<lex pron="cc a1 r t" entry="full" default="true">cheart</lex>
<lex pron="cc a1 r t @0" entry="full" default="true">chearta</lex>
<lex pron="cc a1 r t @0 s" entry="full" default="true">cheartas</lex>
<lex pron="cc a1 r t x rj e2 dj vj @0 x" entry="full" default="true">cheartchreidmheach</lex>
<lex pron="cc a1 r t uu0" entry="full" default="true">cheartú</lex>
<lex pron="cc a1 r uu0 lj" entry="full" default="true">chearúil</lex>
<lex pron="cc a1 r @0 r" entry="full" default="true">cheathrar</lex>
<lex pron="cc a1 r uu0" entry="full" default="true">cheathrú</lex>
<lex pron="cc e1 mj i0 kj @0 x @0" entry="full" default="true">cheimiceacha</lex>
<lex pron="cc e1 rj v e0 k s" entry="full" default="true">cheirbheacs</lex>
<lex pron="cc e1 sh tj" entry="full" default="true">cheist</lex>
<lex pron="cc e1 sh tj uu0" entry="full" default="true">cheistiú</lex>
<lex pron="cc oy1 l x o0 rj mj" entry="full" default="true">cheolchoirm</lex>
<lex pron="cc i@1 p @0" entry="full" default="true">chiapadh</lex>
<lex pron="cc i@1 r ee2" entry="full" default="true">chiarraí</lex>
<lex pron="cc i@1 r aa0 nj" entry="full" default="true">chiaráin</lex>
<lex pron="cc i1 gj i0 rj ee0" entry="full" default="true">chigirí</lex>
<lex pron="cc i1 lj" entry="full" default="true">chill</lex>
<lex pron="cc i1 nj aa0 l" entry="full" default="true">chineál</lex>
<lex pron="cc i1 nj @0" entry="full" default="true">chinneadh</lex>
<lex pron="cc i1 nj tj uu0" entry="full" default="true">chinntiú</lex>
<lex pron="cc i0 nj i@1 x @0 sh" entry="full" default="true">chiníochais</lex>
<lex pron="sh i0 rj a1 k" entry="full" default="true">chirac</lex>
<lex pron="cc i1 sh aa0 n" entry="full" default="true">chiseán</lex>
<lex pron="cc uu1 b @0 x" entry="full" default="true">chiúbach</lex>
<lex pron="cc uu1 nj" entry="full" default="true">chiúin</lex>
<lex pron="cc uu1 nj @0" entry="full" default="true">chiúine</lex>
<lex pron="x l au1 v @0 s t r @0 x" entry="full" default="true">chlabhastrach</lex>
<lex pron="x l i1 nj @0" entry="full" default="true">chlainne</lex>
<lex pron="x l ee1" entry="full" default="true">chlaí</lex>
<lex pron="cc lj a1 x t @0 n" entry="full" default="true">chleachtann</lex>
<lex pron="cc lj i@1 v aa0 n" entry="full" default="true">chliabhán</lex>
<lex pron="x lj i1 sh @0" entry="full" default="true">chliseadh</lex>
<lex pron="cc lj i1 sh tj @0" entry="full" default="true">chliste</lex>
<lex pron="x l o1 g" entry="full" default="true">chlog</lex>
<lex pron="x lj i1 gj" entry="full" default="true">chloig</lex>
<lex pron="x lj o1 sh @0 n" entry="full" default="true">chloiseann</lex>
<lex pron="x l u@1 s @0" entry="full" default="true">chluasa</lex>
<lex pron="x l uh1 b @0 n @0" entry="full" default="true">chlubanna</lex>
<lex pron="x l i1 cc @0" entry="full" default="true">chluiche</lex>
<lex pron="x l aa1 rj" entry="full" default="true">chláir</lex>
<lex pron="x l aa1 r" entry="full" default="true">chlár</lex>
<lex pron="cc lj eey1" entry="full" default="true">chlé</lex>
<lex pron="cc lj eey1 rj @0" entry="full" default="true">chléire</lex>
<lex pron="cc lj eey1 rj @0 x" entry="full" default="true">chléireach</lex>
<lex pron="x n o1 k" entry="full" default="true">chnoc</lex>
<lex pron="x n i1 k" entry="full" default="true">chnoic</lex>
<lex pron="x n u@1 s @0 x" entry="full" default="true">chnuasach</lex>
<lex pron="x n aa1 v" entry="full" default="true">chnámh</lex>
<lex pron="x o1 d l i1 gj" entry="full" default="true">chodlaigh</lex>
<lex pron="x o1 g @0" entry="full" default="true">chogadh</lex>
<lex pron="x o1 g i0 gj" entry="full" default="true">chogaidh</lex>
<lex pron="x i1 lj aa0 nj" entry="full" default="true">choileáin</lex>
<lex pron="x i1 lj i0 gj" entry="full" default="true">choilligh</lex>
<lex pron="x o2 mj a1 d" entry="full" default="true">choimeád</lex>
<lex pron="x o0 mj a1 d @0 x" entry="full" default="true">choimeádach</lex>
<lex pron="x i1 mj i0 rj kj @0" entry="full" default="true">choimirce</lex>
<lex pron="x o1 mj i0 sh i0 nj eey1 r @0" entry="full" default="true">choimisinéara</lex>
<lex pron="x o0 mj i1 sh i0 nj eey2 rj" entry="full" default="true">choimisinéir</lex>
<lex pron="x o1 mj i0 sh uu0 nj" entry="full" default="true">choimisiúin</lex>
<lex pron="x o1 mj i0 sh nj uu0" entry="full" default="true">choimisniú</lex>
<lex pron="x o1 mj ee0 nj" entry="full" default="true">choimín</lex>
<lex pron="x o0 nj v i1 nj sh uu0 nj" entry="full" default="true">choinbhinsiúin</lex>
<lex pron="x o0 nj v i1 nj sh uu0 n" entry="full" default="true">choinbhinsiún</lex>
<lex pron="x i1 nj @0" entry="full" default="true">choinne</lex>
<lex pron="x i1 nj aa0 lj" entry="full" default="true">choinneáil</lex>
<lex pron="x i1 rj kj @0" entry="full" default="true">choirce</lex>
<lex pron="x o1 rj p" entry="full" default="true">choirp</lex>
<lex pron="x o1 rj eey0 l" entry="full" default="true">choiréal</lex>
<lex pron="x o1 sh" entry="full" default="true">chois</lex>
<lex pron="x i1 sh tj @0" entry="full" default="true">choiste</lex>
<lex pron="x i1 sh tj ee0" entry="full" default="true">choistí</lex>
<lex pron="x o1 l" entry="full" default="true">chol</lex>
<lex pron="x o1 l m" entry="full" default="true">cholm</lex>
<lex pron="x o1 l m kj i2 lj @0" entry="full" default="true">cholmcille</lex>
<lex pron="x o0 l aa1 sh tj @0" entry="full" default="true">choláiste</lex>
<lex pron="x oy1" entry="full" default="true">chomh</lex>
<lex pron="x oy1 a2 rj @0 v" entry="full" default="true">chomhaireamh</lex>
<lex pron="x o1 rj lj @0" entry="full" default="true">chomhairle</lex>
<lex pron="x o1 rj lj o0 rj" entry="full" default="true">chomhairleoir</lex>
<lex pron="x o1 rj lj o0 r @0" entry="full" default="true">chomhairleora</lex>
<lex pron="x o1 r" entry="full" default="true">chomhar</lex>
<lex pron="x o1 r x uh2 m @0 nj" entry="full" default="true">chomharchumainn</lex>
<lex pron="x o1 r x uh2 m @0 n" entry="full" default="true">chomharchumann</lex>
<lex pron="x o1 r s @0 n @0 x t" entry="full" default="true">chomharsanacht</lex>
<lex pron="x oy1 a1 r h ee2" entry="full" default="true">chomharthaí</lex>
<lex pron="x oy1 v a2 r t @0 s" entry="full" default="true">chomhbheartas</lex>
<lex pron="x oy1 x i2 sh tj @0" entry="full" default="true">chomhchoiste</lex>
<lex pron="x oy0 j e1 sh @0" entry="full" default="true">chomhdheise</lex>
<lex pron="x oy1 gg aa0 lj" entry="full" default="true">chomhdháil</lex>
<lex pron="x oy2 gg lj a1 k @0 h @0" entry="full" default="true">chomhghleacaithe</lex>
<lex pron="x oy0 gg u@2 lj i@1 x t" entry="full" default="true">chomhghuaillíocht</lex>
<lex pron="x oy1 l @0 x t" entry="full" default="true">chomhlacht</lex>
<lex pron="x oy1 l @0 x t @0" entry="full" default="true">chomhlachta</lex>
<lex pron="x oy1 l @0 x t ee2" entry="full" default="true">chomhlachtaí</lex>
<lex pron="x oy1 lj i@1 n @0" entry="full" default="true">chomhlíona</lex>
<lex pron="x oy1 n @0 s k @0" entry="full" default="true">chomhnascadh</lex>
<lex pron="x oy1 f uh0 b @0 lj" entry="full" default="true">chomhphobail</lex>
<lex pron="x oy1 h eey0 l" entry="full" default="true">chomhshaol</lex>
<lex pron="x oy1 uu0 d @0 r" entry="full" default="true">chomhúdar</lex>
<lex pron="x o0 m i2 sh i0 nj eey1 rj" entry="full" default="true">chomisinéir</lex>
<lex pron="x o0 m p aa1 n @0 x" entry="full" default="true">chompánach</lex>
<lex pron="x o2 m oy1 r @0" entry="full" default="true">chomóradh</lex>
<lex pron="x o0 m oy1 r t a2 sh" entry="full" default="true">chomórtais</lex>
<lex pron="x o1 n @0 k h @2 s" entry="full" default="true">chonacthas</lex>
<lex pron="x o1 n i0 k" entry="full" default="true">chonaic</lex>
<lex pron="x oy1 n @0 kj @0 s" entry="full" default="true">chonaiceas</lex>
<lex pron="x o2 n @0 m a1 r @0" entry="full" default="true">chonamara</lex>
<lex pron="x o1 n @0 r h @0" entry="full" default="true">chonartha</lex>
<lex pron="x o1 n d eey0" entry="full" default="true">chondae</lex>
<lex pron="x o1 n @0 x t" entry="full" default="true">chonnacht</lex>
<lex pron="x o1 n r @1" entry="full" default="true">chonradh</lex>
<lex pron="x o1 n s p oy1 dj" entry="full" default="true">chonspóid</lex>
<lex pron="x o1 n d eey0" entry="full" default="true">chontae</lex>
<lex pron="x o1 r" entry="full" default="true">chor</lex>
<lex pron="x o1 r k @0" entry="full" default="true">chorca</lex>
<lex pron="x o1 r k ee0" entry="full" default="true">chorcaí</lex>
<lex pron="x o1 r p" entry="full" default="true">chorp</lex>
<lex pron="x o1 r p aa0 n" entry="full" default="true">chorpán</lex>
<lex pron="x o1 r aa0 n" entry="full" default="true">chorrán</lex>
<lex pron="x o1 s @0 nj" entry="full" default="true">chosain</lex>
<lex pron="x o1 s @0 nj tj" entry="full" default="true">chosaint</lex>
<lex pron="x o1 s @0 n t oy0 rj" entry="full" default="true">chosantóir</lex>
<lex pron="x o1 s g r aa0 nj" entry="full" default="true">chosgráin</lex>
<lex pron="x o0 s n i@1 n" entry="full" default="true">chosnaíonn</lex>
<lex pron="x o1 s t @0 s" entry="full" default="true">chostas</lex>
<lex pron="x o1 s uu1 lj" entry="full" default="true">chosúil</lex>
<lex pron="x o0 s uu1 l @0 x t" entry="full" default="true">chosúlacht</lex>
<lex pron="x o0 h ee1 tj @0 r" entry="full" default="true">chothaítear</lex>
<lex pron="x r a1" entry="full" default="true">chraith</lex>
<lex pron="x r au1 n" entry="full" default="true">chrann</lex>
<lex pron="x r eey1 v" entry="full" default="true">chraobh</lex>
<lex pron="x r eey1 l @0" entry="full" default="true">chraoladh</lex>
<lex pron="x r eey1 l @0 n" entry="full" default="true">chraolann</lex>
<lex pron="cc rj a1 t" entry="full" default="true">chreat</lex>
<lex pron="cc rj e1 dj" entry="full" default="true">chreid</lex>
<lex pron="cc rj e1 dj @0 n" entry="full" default="true">chreideann</lex>
<lex pron="cc rj e1 dj @0 n @0" entry="full" default="true">chreideanna</lex>
<lex pron="cc rj e1 dj fj aa0" entry="full" default="true">chreidfeá</lex>
<lex pron="cc rj e1 dj i0 vj" entry="full" default="true">chreidimh</lex>
<lex pron="cc rj e1 dj tj @0 r" entry="full" default="true">chreidtear</lex>
<lex pron="cc rj e1 mj tj @0 r" entry="full" default="true">chreimtear</lex>
<lex pron="k rj i1 s t oy0 f @0 r" entry="full" default="true">christopher</lex>
<lex pron="cc rj i1 tj eey0 rj" entry="full" default="true">chritéir</lex>
<lex pron="cc rj uu1" entry="full" default="true">chriú</lex>
<lex pron="x r o1 x @1" entry="full" default="true">chrochadh</lex>
<lex pron="x r i1 sh" entry="full" default="true">chrois</lex>
<lex pron="x r i1" entry="full" default="true">chroith</lex>
<lex pron="x r o1 m @1" entry="full" default="true">chromadh</lex>
<lex pron="x r o1 m h @0" entry="full" default="true">chromtha</lex>
<lex pron="x r o1 s @0 rj @0" entry="full" default="true">chrosaire</lex>
<lex pron="x r o1 t" entry="full" default="true">chrot</lex>
<lex pron="x r ee1" entry="full" default="true">chroí</lex>
<lex pron="x r i1 nj i2 gj" entry="full" default="true">chruinnigh</lex>
<lex pron="x r i1 nj uu0" entry="full" default="true">chruinniú</lex>
<lex pron="x r uh1 h @0 h @0 x" entry="full" default="true">chruthaitheach</lex>
<lex pron="x r uh1 h uu0" entry="full" default="true">chruthú</lex>
<lex pron="cc rj i@1 x n uu0" entry="full" default="true">chríochnú</lex>
<lex pron="cc rj i@1 s t" entry="full" default="true">chríost</lex>
<lex pron="cc rj i@1 s t ee0" entry="full" default="true">chríostaí</lex>
<lex pron="cc rj i@0 s t i@1 x t" entry="full" default="true">chríostaíocht</lex>
<lex pron="x r oy1 x" entry="full" default="true">chróch</lex>
<lex pron="x r oy1 nj eey0 rj" entry="full" default="true">chróinéir</lex>
<lex pron="x r oy1 tj" entry="full" default="true">chróit</lex>
<lex pron="x u@1 gj" entry="full" default="true">chuaigh</lex>
<lex pron="x u@1 rj tj" entry="full" default="true">chuairt</lex>
<lex pron="x u@1 rj tj @0" entry="full" default="true">chuairte</lex>
<lex pron="x u@1 l @0" entry="full" default="true">chuala</lex>
<lex pron="x u@1 l @0 h @0 s" entry="full" default="true">chualathas</lex>
<lex pron="x u@1 r d @0" entry="full" default="true">chuarda</lex>
<lex pron="x u@1 r d @0 x" entry="full" default="true">chuardach</lex>
<lex pron="x u@1 s" entry="full" default="true">chuas</lex>
<lex pron="x uh1 g @0 v" entry="full" default="true">chugaibh</lex>
<lex pron="x uu1 i0 nj" entry="full" default="true">chugainn</lex>
<lex pron="x uu1 @0 m" entry="full" default="true">chugam</lex>
<lex pron="x i1 dj" entry="full" default="true">chuid</lex>
<lex pron="x i1 dj i0 gj" entry="full" default="true">chuidigh</lex>
<lex pron="x i1 dj uu1" entry="full" default="true">chuidiú</lex>
<lex pron="x i1 dj sh @0" entry="full" default="true">chuidse</lex>
<lex pron="x i1 gj" entry="full" default="true">chuig</lex>
<lex pron="x i1 gj @1" entry="full" default="true">chuige</lex>
<lex pron="x i1 lj @1" entry="full" default="true">chuile</lex>
<lex pron="x i1 v nj @0" entry="full" default="true">chuimhne</lex>
<lex pron="x i1 nj" entry="full" default="true">chuinn</lex>
<lex pron="x uh1 rj" entry="full" default="true">chuir</lex>
<lex pron="x uh1 rj @0 x" entry="full" default="true">chuireadh</lex>
<lex pron="x uh1 rj @0 n" entry="full" default="true">chuireann</lex>
<lex pron="x uh1 rj @0 x" entry="full" default="true">chuirfeadh</lex>
<lex pron="x uh1 rj fj @1 r" entry="full" default="true">chuirfear</lex>
<lex pron="x uh1 rj fj aa0" entry="full" default="true">chuirfeá</lex>
<lex pron="x uh1 rj tj @0 r" entry="full" default="true">chuirtear</lex>
<lex pron="x i1 sh nj o0 rj" entry="full" default="true">chuisneoir</lex>
<lex pron="x uh1 l @0 nj" entry="full" default="true">chulainn</lex>
<lex pron="x uh1 l @0" entry="full" default="true">chulaith</lex>
<lex pron="x uh1 lj t uu2 rj" entry="full" default="true">chultúir</lex>
<lex pron="x uh1 m" entry="full" default="true">chum</lex>
<lex pron="x uh1 m @0" entry="full" default="true">chuma</lex>
<lex pron="x uh1 m @0 nj" entry="full" default="true">chumainn</lex>
<lex pron="x uh1 m @0 n" entry="full" default="true">chumann</lex>
<lex pron="x u@1 x t" entry="full" default="true">chumhacht</lex>
<lex pron="x uh1 nj" entry="full" default="true">chun</lex>
<lex pron="x uh1 r" entry="full" default="true">chur</lex>
<lex pron="x uh1 r @0 k l a2 mj" entry="full" default="true">churaclaim</lex>
<lex pron="x uh2 s t @0 mj eey1 rj ee0" entry="full" default="true">chustaiméirí</lex>
<lex pron="x ee1" entry="full" default="true">chuí</lex>
<lex pron="x oy1 t ee0" entry="full" default="true">chuótaí</lex>
<lex pron="x aa1 x" entry="full" default="true">chách</lex>
<lex pron="x aa1 nj" entry="full" default="true">cháin</lex>
<lex pron="x aa1 nj tj @0" entry="full" default="true">cháinte</lex>
<lex pron="x aa1 pj eey2 sh" entry="full" default="true">cháipéis</lex>
<lex pron="x aa1 r t ee2" entry="full" default="true">chártaí</lex>
<lex pron="x aa1 r h i0 gj" entry="full" default="true">chárthaigh</lex>
<lex pron="x aa1 s" entry="full" default="true">chás</lex>
<lex pron="x aa1 s @0 n @0" entry="full" default="true">chásanna</lex>
<lex pron="cc eey1" entry="full" default="true">ché</lex>
<lex pron="cc eey1 d" entry="full" default="true">chéad</lex>
<lex pron="cc eey1 d ee0 nj" entry="full" default="true">chéadaoin</lex>
<lex pron="cc eey1 d sh @0 r k" entry="full" default="true">chéadsearc</lex>
<lex pron="cc eey1 n @0" entry="full" default="true">chéanna</lex>
<lex pron="cc eey1 s @0" entry="full" default="true">chéasadh</lex>
<lex pron="cc eey1 s t @0" entry="full" default="true">chéasta</lex>
<lex pron="cc eey1 lj @0" entry="full" default="true">chéile</lex>
<lex pron="cc eey1 mj" entry="full" default="true">chéim</lex>
<lex pron="cc i@1 s" entry="full" default="true">chíos</lex>
<lex pron="x oy1 pj" entry="full" default="true">chóip</lex>
<lex pron="x oy1 rj" entry="full" default="true">chóir</lex>
<lex pron="x oy1 rj i0 gj" entry="full" default="true">chóirigh</lex>
<lex pron="x oy1 n ee0" entry="full" default="true">chónaí</lex>
<lex pron="x oy1 r @0 sh" entry="full" default="true">chórais</lex>
<lex pron="x oy1 r @0 s" entry="full" default="true">chóras</lex>
<lex pron="x oy1 s t @0" entry="full" default="true">chósta</lex>
<lex pron="x uu1 b" entry="full" default="true">chúb</lex>
<lex pron="x uu1 i0 gj" entry="full" default="true">chúig</lex>
<lex pron="x uu1 i0 gj @0" entry="full" default="true">chúige</lex>
<lex pron="x uu1 i0 gj @0 r" entry="full" default="true">chúigear</lex>
<lex pron="x uu1 lj ee0 nj" entry="full" default="true">chúilín</lex>
<lex pron="x uu1 nj ee0" entry="full" default="true">chúinní</lex>
<lex pron="x uu1 nj s ee0" entry="full" default="true">chúinsí</lex>
<lex pron="x uu1 rj tj" entry="full" default="true">chúirt</lex>
<lex pron="x uu1 sh" entry="full" default="true">chúis</lex>
<lex pron="x uu1 tj @0 v" entry="full" default="true">chúiteamh</lex>
<lex pron="x uu1 l" entry="full" default="true">chúl</lex>
<lex pron="x uu1 l gg a2 rj dj ee0 nj" entry="full" default="true">chúlghairdín</lex>
<lex pron="x uu2 lj eey1 sh tj @0 x t @0" entry="full" default="true">chúléisteachta</lex>
<lex pron="x uu1 n @0 v" entry="full" default="true">chúnamh</lex>
<lex pron="x uu1 r @0 m" entry="full" default="true">chúram</lex>
<lex pron="x uu1 r @0 m @0 x" entry="full" default="true">chúramach</lex>
<lex pron="x uu1 r s @0" entry="full" default="true">chúrsa</lex>
<lex pron="x uu1 r s ee0" entry="full" default="true">chúrsaí</lex>
<lex pron="x uu2 r s aa1 l @0" entry="full" default="true">chúrsála</lex>
<lex pron="kj i@1 l" entry="full" default="true">ciall</lex>
<lex pron="kj i@1 l i@2 n" entry="full" default="true">ciallaíonn</lex>
<lex pron="kj i@0 l oy1 i0 gj" entry="full" default="true">ciallóidh</lex>
<lex pron="kj i@2 n i1 dj @0 x @0 s" entry="full" default="true">cianoideachas</lex>
<lex pron="kj i@1 p @0" entry="full" default="true">ciapadh</lex>
<lex pron="kj i@1 p h @0" entry="full" default="true">ciaptha</lex>
<lex pron="kj i@1 r @0" entry="full" default="true">ciara</lex>
<lex pron="kj i@1 r aa0 n" entry="full" default="true">ciarán</lex>
<lex pron="kj i0 bj eey1" entry="full" default="true">cibé</lex>
<lex pron="kj i1 gj i0 rj ee0" entry="full" default="true">cigirí</lex>
<lex pron="kj i1 lj i0 mj eey2 d @0 r" entry="full" default="true">ciliméadar</lex>
<lex pron="kj i1 lj" entry="full" default="true">cill</lex>
<lex pron="kj i1 lj @0" entry="full" default="true">cille</lex>
<lex pron="kj i1 mj ee0" entry="full" default="true">cimí</lex>
<lex pron="kj i1 nj aa0 lj" entry="full" default="true">cineáil</lex>
<lex pron="kj i1 nj aa0 l" entry="full" default="true">cineál</lex>
<lex pron="kj ee1 nj" entry="full" default="true">cinn</lex>
<lex pron="kj i1 nj @0" entry="full" default="true">cinneadh</lex>
<lex pron="kj i1 nj uu2 n @2 x" entry="full" default="true">cinniúnach</lex>
<lex pron="kj i1 nj tj @0" entry="full" default="true">cinnte</lex>
<lex pron="kj i1 nj tj uu0" entry="full" default="true">cinntiú</lex>
<lex pron="kj i2 nj eey1 dj @0" entry="full" default="true">cinnéide</lex>
<lex pron="kj i1 nj sh i0 rj @0 x t" entry="full" default="true">cinsireacht</lex>
<lex pron="kj i0 nj i@1 x @0" entry="full" default="true">ciníocha</lex>
<lex pron="kj i0 nj i@1 x @0 s" entry="full" default="true">ciníochas</lex>
<lex pron="kj uh1 n" entry="full" default="true">cion</lex>
<lex pron="kj uh1 n" entry="full" default="true">cionn</lex>
<lex pron="kj uh1 n @0" entry="full" default="true">cionnaith</lex>
<lex pron="kj uh1 n t @2 x" entry="full" default="true">ciontach</lex>
<lex pron="kj uh1 n t @0 h @0" entry="full" default="true">ciontaithe</lex>
<lex pron="kj uh1 r uu0" entry="full" default="true">ciorrú</lex>
<lex pron="kj i@1 s aa0 nj" entry="full" default="true">ciosáin</lex>
<lex pron="kj i1 rj tj" entry="full" default="true">cirt</lex>
<lex pron="kj i1 sh" entry="full" default="true">cis</lex>
<lex pron="kj i1 sh aa0 n" entry="full" default="true">ciseán</lex>
<lex pron="kj i1 sh fj e2 lj @0" entry="full" default="true">cispheile</lex>
<lex pron="kj i1 sh tj ee0" entry="full" default="true">cistí</lex>
<lex pron="kj i1" entry="full" default="true">cith</lex>
<lex pron="s i1 t ee0" entry="full" default="true">city</lex>
<lex pron="kj uu1 nj" entry="full" default="true">ciúin</lex>
<lex pron="k l au1 s uu0 r" entry="full" default="true">clabhsúr</lex>
<lex pron="k l i1 nj @0" entry="full" default="true">clainne</lex>
<lex pron="k l a1 v aa0 nj" entry="full" default="true">clamháin</lex>
<lex pron="k l au1 n" entry="full" default="true">clann</lex>
<lex pron="k l eey1 x lj uu0" entry="full" default="true">claochlú</lex>
<lex pron="k l aa1 d i@0" entry="full" default="true">claudia</lex>
<lex pron="k l ee1 vj" entry="full" default="true">claímh</lex>
<lex pron="k l i@1 v" entry="full" default="true">claíomh</lex>
<lex pron="kj l a1 x t @0" entry="full" default="true">cleachtadh</lex>
<lex pron="kj lj a1 s" entry="full" default="true">cleas</lex>
<lex pron="kj lj a0 s i@1 x t @0" entry="full" default="true">cleasaíochta</lex>
<lex pron="kj lj i@1 v" entry="full" default="true">cliabh</lex>
<lex pron="kj lj i@1 v aa0 n" entry="full" default="true">cliabhán</lex>
<lex pron="kj lj i@1" entry="full" default="true">cliath</lex>
<lex pron="kj lj i1 kj aa0 lj" entry="full" default="true">cliceáil</lex>
<lex pron="k l i1 n t o0 n" entry="full" default="true">clinton</lex>
<lex pron="k lj i1 sh tj @0" entry="full" default="true">cliste</lex>
<lex pron="k l o1 x" entry="full" default="true">cloch</lex>
<lex pron="k l o1 x @0" entry="full" default="true">clocha</lex>
<lex pron="k l oy1 d a0" entry="full" default="true">clodagh</lex>
<lex pron="k l o1 cc @0" entry="full" default="true">cloiche</lex>
<lex pron="k l i1 gj @0 n" entry="full" default="true">cloigeann</lex>
<lex pron="k l i1 gj nj @0" entry="full" default="true">cloigne</lex>
<lex pron="k l o1 sh i0 mj" entry="full" default="true">cloisim</lex>
<lex pron="k l o1 sh tj @0" entry="full" default="true">cloiste</lex>
<lex pron="k l u@1 s" entry="full" default="true">cluas</lex>
<lex pron="k l uh1 b" entry="full" default="true">club</lex>
<lex pron="k l i1 cc @0" entry="full" default="true">cluiche</lex>
<lex pron="k l i1 cc ee0" entry="full" default="true">cluichí</lex>
<lex pron="k l i1 nj sh tj i0 nj" entry="full" default="true">cluinstin</lex>
<lex pron="k l aa1 rj" entry="full" default="true">cláir</lex>
<lex pron="k l aa1 r" entry="full" default="true">clár</lex>
<lex pron="k l aa1 r uu0" entry="full" default="true">clárú</lex>
<lex pron="k lj eey1 vj" entry="full" default="true">cléibh</lex>
<lex pron="k lj eey1 rj @0" entry="full" default="true">cléire</lex>
<lex pron="kj lj i@1 n @0" entry="full" default="true">clíodhna</lex>
<lex pron="k l oy1" entry="full" default="true">cló</lex>
<lex pron="k l oy1 d oy0 rj ee0" entry="full" default="true">clódóirí</lex>
<lex pron="k l uu1" entry="full" default="true">clú</lex>
<lex pron="k l uu1 tj @0 x" entry="full" default="true">clúiteach</lex>
<lex pron="k n a1 p" entry="full" default="true">cnap</lex>
<lex pron="k n o1 k" entry="full" default="true">cnoc</lex>
<lex pron="k n uh1 x @0" entry="full" default="true">cnucha</lex>
<lex pron="k n aa1 v" entry="full" default="true">cnámh</lex>
<lex pron="kj nj i@1 p s" entry="full" default="true">cníops</lex>
<lex pron="k oy1 s t" entry="full" default="true">coast</lex>
<lex pron="k o1 l a0" entry="full" default="true">codladh</lex>
<lex pron="k o1 d @0 l t @0" entry="full" default="true">codlata</lex>
<lex pron="k o1 g @0" entry="full" default="true">cogadh</lex>
<lex pron="k ai1 kj ee0 sh @0" entry="full" default="true">coicíse</lex>
<lex pron="k o1 gj i0 sh tj uu2" entry="full" default="true">coigistiú</lex>
<lex pron="k o2 gj i2 sh tj i@1 x" entry="full" default="true">coigistíodh</lex>
<lex pron="k i1 lj @0" entry="full" default="true">coille</lex>
<lex pron="k i1 lj tj @0" entry="full" default="true">coillte</lex>
<lex pron="k o0 mj a1 d" entry="full" default="true">coimeád</lex>
<lex pron="k i1 mj @0 rj kj @0" entry="full" default="true">coimirce</lex>
<lex pron="k o0 mj i1 sh i0 nj eey1 rj" entry="full" default="true">coimisinéir</lex>
<lex pron="k o0 mj i1 sh uu2 n" entry="full" default="true">coimisiún</lex>
<lex pron="k i1 mj ee0 nj" entry="full" default="true">coimín</lex>
<lex pron="k o1 nj vj eey1 r t uu0" entry="full" default="true">coinbhéartú</lex>
<lex pron="k i1 nj cc @0 p" entry="full" default="true">coincheap</lex>
<lex pron="k i1 nj @0" entry="full" default="true">coinne</lex>
<lex pron="k i1 nj @0 l" entry="full" default="true">coinneal</lex>
<lex pron="k i1 nj aa1 lj" entry="full" default="true">coinneáil</lex>
<lex pron="k @0 nj ee1 l @0 x @0" entry="full" default="true">coinníollacha</lex>
<lex pron="k i0 nj sh i@1 s @0" entry="full" default="true">coinsiasa</lex>
<lex pron="k i1 pj @0" entry="full" default="true">coipeadh</lex>
<lex pron="k o1 rj" entry="full" default="true">coir</lex>
<lex pron="k o1 rj @0 n @0" entry="full" default="true">coireanna</lex>
<lex pron="k o1 rj uu0 lj" entry="full" default="true">coiriúil</lex>
<lex pron="k o1 rj eey0 lj" entry="full" default="true">coiréil</lex>
<lex pron="k o1 sh" entry="full" default="true">cois</lex>
<lex pron="k o1 sh kj eey0 mj" entry="full" default="true">coiscéim</lex>
<lex pron="k i1 sh tj @0" entry="full" default="true">coiste</lex>
<lex pron="k @0 tj i@1 n t @0" entry="full" default="true">coitianta</lex>
<lex pron="k oy1 l m @0 n" entry="full" default="true">coleman</lex>
<lex pron="k o0 l i@1 x t @0" entry="full" default="true">collaíochta</lex>
<lex pron="k o1 l i0 n s" entry="full" default="true">collins</lex>
<lex pron="k o1 l m" entry="full" default="true">colm</lex>
<lex pron="k @0 l aa1 sh tj @2" entry="full" default="true">coláiste</lex>
<lex pron="k o0 l aa1 sh tj ee0" entry="full" default="true">coláistí</lex>
<lex pron="k o1 m" entry="full" default="true">com</lex>
<lex pron="k oy1 m s" entry="full" default="true">combes</lex>
<lex pron="k oy1 @0 rj" entry="full" default="true">comhair</lex>
<lex pron="k o1 rj lj @2" entry="full" default="true">comhairle</lex>
<lex pron="k oy1 rj lj @0 x" entry="full" default="true">comhairleach</lex>
<lex pron="k oy1 rj lj @0 x @0" entry="full" default="true">comhairleacha</lex>
<lex pron="k oy1 rj lj o0 rj" entry="full" default="true">comhairleoir</lex>
<lex pron="k oy1 rj lj o0 rj @0 x t @0" entry="full" default="true">comhairleoireachta</lex>
<lex pron="k oy1 rj lj o0 rj ee0" entry="full" default="true">comhairleoirí</lex>
<lex pron="k oy1 rj lj uu0 x aa2 n" entry="full" default="true">comhairliúchán</lex>
<lex pron="k oy1 rj lj ee0" entry="full" default="true">comhairlí</lex>
<lex pron="k oy1 @0 l t @0" entry="full" default="true">comhalta</lex>
<lex pron="k oy1 @0 l t @0 s" entry="full" default="true">comhaltas</lex>
<lex pron="k oy1 eey2 n t uu0" entry="full" default="true">comhaontú</lex>
<lex pron="k oy1 @0 r" entry="full" default="true">comhar</lex>
<lex pron="k o1 r h @0" entry="full" default="true">comhartha</lex>
<lex pron="k oy2 @1 r h ee0" entry="full" default="true">comharthaí</lex>
<lex pron="k oy1 @0 r h i@2 x t" entry="full" default="true">comharthaíocht</lex>
<lex pron="k oy1 v aa0" entry="full" default="true">comhbhá</lex>
<lex pron="k oy1 x i0 sh tj @0" entry="full" default="true">comhchoiste</lex>
<lex pron="k oy1 x oy0 rj lj @0" entry="full" default="true">comhchomhairle</lex>
<lex pron="k oy2 x o0 s uu1 l @0" entry="full" default="true">comhchosúla</lex>
<lex pron="k oy1 gg aa0 lj" entry="full" default="true">comhdháil</lex>
<lex pron="k oy2 a1 g @0 r h oy0 rj" entry="full" default="true">comheagarthóir</lex>
<lex pron="k oy2 a1 g r @0 h @0" entry="full" default="true">comheagraithe</lex>
<lex pron="k oy2 rj a1 g r ee0" entry="full" default="true">comhfhreagraí</lex>
<lex pron="k oy2 j eey1 lj @0" entry="full" default="true">comhghéilleadh</lex>
<lex pron="k oy1 uh0 n @0 n @0 sh" entry="full" default="true">comhionannais</lex>
<lex pron="k oy1 l @0" entry="full" default="true">comhla</lex>
<lex pron="k oy1 l @0 x t" entry="full" default="true">comhlacht</lex>
<lex pron="k oy1 l @0 x t @0" entry="full" default="true">comhlachta</lex>
<lex pron="k oy1 l @0 x t ee0" entry="full" default="true">comhlachtaí</lex>
<lex pron="k oy2 ai1 bj rj uu0" entry="full" default="true">comhoibriú</lex>
<lex pron="k oy2 o1 r d @0 h @0" entry="full" default="true">comhordaithe</lex>
<lex pron="k oy2 o1 r d @0 hj o0 rj" entry="full" default="true">comhordaitheoir</lex>
<lex pron="k oy2 f aa0 rj tj i@1 x t @0" entry="full" default="true">comhpháirtíochta</lex>
<lex pron="k oy1 r aa0" entry="full" default="true">comhrá</lex>
<lex pron="k oy1 s ee0 lj" entry="full" default="true">comhsaoil</lex>
<lex pron="k oy1 h ee0 lj" entry="full" default="true">comhshaoil</lex>
<lex pron="k oy1 sh pj e2 sh i@1 l t oy0 rj" entry="full" default="true">comhspeisialtóir</lex>
<lex pron="k oy2 h uh1 n oy0 lj" entry="full" default="true">comhthionóil</lex>
<lex pron="k oy2 hj eey1 k s @0 n @0" entry="full" default="true">comhthéacsanna</lex>
<lex pron="k oy2 u@1 nj @0 x" entry="full" default="true">comhuaineach</lex>
<lex pron="k oy2 eey1 d @0 n" entry="full" default="true">comhéadan</lex>
<lex pron="k o1 m aa0 nj" entry="full" default="true">comáin</lex>
<lex pron="k o0 m oy1 r @2" entry="full" default="true">comóradh</lex>
<lex pron="k o0 m oy1 r t @0 s" entry="full" default="true">comórtas</lex>
<lex pron="k o1 n" entry="full" default="true">con</lex>
<lex pron="k oy1 n @0 l" entry="full" default="true">conal</lex>
<lex pron="k o2 n @0 m a1 r @0" entry="full" default="true">conamara</lex>
<lex pron="k o1 n @0 s" entry="full" default="true">conas</lex>
<lex pron="k r uh1 x uu0 rj" entry="full" default="true">conchúir</lex>
<lex pron="k o1 n d eey0" entry="full" default="true">condae</lex>
<lex pron="k o1 n d @0 k oy0" entry="full" default="true">condeco</lex>
<lex pron="k o1 n gg @0 lj @0" entry="full" default="true">conghaile</lex>
<lex pron="k o1 n l o0 n" entry="full" default="true">conlon</lex>
<lex pron="k o1 n oy0 l ee0" entry="full" default="true">connolly</lex>
<lex pron="k o1 n r @0" entry="full" default="true">conradh</lex>
<lex pron="k o1 n s pj oy0 dj" entry="full" default="true">conspóid</lex>
<lex pron="k o1 n d eey0" entry="full" default="true">contae</lex>
<lex pron="k o2 n t uu1 rj tj @0 x" entry="full" default="true">contúirteach</lex>
<lex pron="k o1 r @0" entry="full" default="true">cora</lex>
<lex pron="k o1 r b @0 t" entry="full" default="true">corbett</lex>
<lex pron="k o1 r k i0 gj" entry="full" default="true">corcaigh</lex>
<lex pron="k o2 r k i@1 x" entry="full" default="true">corcaíoch</lex>
<lex pron="k o1 r k" entry="full" default="true">cork</lex>
<lex pron="k o1 r l @0 s" entry="full" default="true">corless</lex>
<lex pron="k o1 r m @0 kj" entry="full" default="true">cormaic</lex>
<lex pron="k o1 r m i0 k @2 n" entry="full" default="true">cormican</lex>
<lex pron="k o1 r n" entry="full" default="true">corn</lex>
<lex pron="k o1 r p" entry="full" default="true">corp</lex>
<lex pron="k o1 r p x n a2 pj @0" entry="full" default="true">corpchnaipe</lex>
<lex pron="k o1 s @0 nj tj" entry="full" default="true">cosaint</lex>
<lex pron="k o1 s @0 n t oy0 rj" entry="full" default="true">cosantóir</lex>
<lex pron="k o1 s k" entry="full" default="true">cosc</lex>
<lex pron="k o1 s t @0 s" entry="full" default="true">costas</lex>
<lex pron="k o0 s uu1 lj" entry="full" default="true">cosúil</lex>
<lex pron="k o0 s uu1 l @2 x t" entry="full" default="true">cosúlacht</lex>
<lex pron="k o1 h r @0 m" entry="full" default="true">cothrom</lex>
<lex pron="k o2 h r o0 m i@1 x t @0" entry="full" default="true">cothromaíochta</lex>
<lex pron="k o1 h uu0" entry="full" default="true">cothú</lex>
<lex pron="k o1 k s" entry="full" default="true">cox</lex>
<lex pron="k ai1 l" entry="full" default="true">coyle</lex>
<lex pron="k r a1 kj @0 n" entry="full" default="true">craiceann</lex>
<lex pron="k r eey1 g a0 v o0 n" entry="full" default="true">craigavon</lex>
<lex pron="k r au1 n" entry="full" default="true">crann</lex>
<lex pron="k r au1 n x @0 rj" entry="full" default="true">crannchuir</lex>
<lex pron="k r eey1 v" entry="full" default="true">craobh</lex>
<lex pron="k r eey0 l t oy1 rj" entry="full" default="true">craoltóir</lex>
<lex pron="kj rj a1 g aa0 n" entry="full" default="true">creagán</lex>
<lex pron="k rj ee1 d o0 n" entry="full" default="true">creedon</lex>
<lex pron="kj rj e1 dj @0 v" entry="full" default="true">creideamh</lex>
<lex pron="kj rj e1 dj @0 n" entry="full" default="true">creideann</lex>
<lex pron="k rj e1 dj i0 mj" entry="full" default="true">creidim</lex>
<lex pron="k rj e1 dj i0 v" entry="full" default="true">creidimh</lex>
<lex pron="kj rj e1 dj i0 mj i0 dj" entry="full" default="true">creidimid</lex>
<lex pron="kj rj e1 dj uu0 nj tj" entry="full" default="true">creidiúint</lex>
<lex pron="k rj e1 dj v a2 s @0" entry="full" default="true">creidmheasa</lex>
<lex pron="k r o1 x t @0" entry="full" default="true">crochta</lex>
<lex pron="k r o1 s @0" entry="full" default="true">crosa</lex>
<lex pron="k r o0 n i@1 mj" entry="full" default="true">crothnaím</lex>
<lex pron="k r ee1" entry="full" default="true">croí</lex>
<lex pron="k r ee1 uu0 lj" entry="full" default="true">croíúil</lex>
<lex pron="k r u@1" entry="full" default="true">crua</lex>
<lex pron="k r i1 kj eey0 d" entry="full" default="true">cruicéad</lex>
<lex pron="k r ee1 nj" entry="full" default="true">cruinn</lex>
<lex pron="k r i1 nj i0 sh" entry="full" default="true">cruinnis</lex>
<lex pron="k r i1 nj uu0" entry="full" default="true">cruinniú</lex>
<lex pron="k r uh1 m" entry="full" default="true">crumb</lex>
<lex pron="k r uh1 s t" entry="full" default="true">crust</lex>
<lex pron="k r uh1 h @0 hj @0 x" entry="full" default="true">cruthaitheach</lex>
<lex pron="k r uh1 h @0 hj @0 x t" entry="full" default="true">cruthaitheacht</lex>
<lex pron="k r uh1 h i@2 n" entry="full" default="true">cruthaíonn</lex>
<lex pron="k r uh1 h uu0" entry="full" default="true">cruthú</lex>
<lex pron="kj rj i@1 x @0" entry="full" default="true">críocha</lex>
<lex pron="k rj ee1 x n @0 hj @0" entry="full" default="true">críochnaithe</lex>
<lex pron="kj rj i@1 s t" entry="full" default="true">críost</lex>
<lex pron="kj rj i@1 s t @0 hj @0" entry="full" default="true">críostaithe</lex>
<lex pron="kj rj i@1 s t ee0" entry="full" default="true">críostaí</lex>
<lex pron="k r oy1 g @0" entry="full" default="true">cróga</lex>
<lex pron="k r oy1 g @0 x t" entry="full" default="true">crógacht</lex>
<lex pron="k r oy2 nj eey1 r @0" entry="full" default="true">cróinéara</lex>
<lex pron="k a2 d r o1 h @2 r" entry="full" default="true">cuadrothar</lex>
<lex pron="k u@1 rj tj" entry="full" default="true">cuairt</lex>
<lex pron="k u@1 rj tj o0 rj ee0" entry="full" default="true">cuairteoirí</lex>
<lex pron="k u@1 l aa0 nj" entry="full" default="true">cualáin</lex>
<lex pron="k u@1 r d @0 x" entry="full" default="true">cuardach</lex>
<lex pron="k u@1 r d i0 gj" entry="full" default="true">cuardaigh</lex>
<lex pron="k u@1 r d i0 h @0" entry="full" default="true">cuardaithe</lex>
<lex pron="k u@2 r d i@1 x" entry="full" default="true">cuardaíodh</lex>
<lex pron="k i1 dj" entry="full" default="true">cuid</lex>
<lex pron="k i1 dj @0 x t @0" entry="full" default="true">cuideachta</lex>
<lex pron="k i1 dj uu0" entry="full" default="true">cuidiú</lex>
<lex pron="k i1 v i0 nj" entry="full" default="true">cuimhin</lex>
<lex pron="k i1 v nj @0 x aa2 nj" entry="full" default="true">cuimhneacháin</lex>
<lex pron="k i1 vj nj @0 v" entry="full" default="true">cuimhneamh</lex>
<lex pron="k i1 vj nj ee0" entry="full" default="true">cuimhní</lex>
<lex pron="k i1 vj nj ee0 gj ee0" entry="full" default="true">cuimhnígí</lex>
<lex pron="k i1 mj sh i0 hj @0 x" entry="full" default="true">cuimsitheach</lex>
<lex pron="k i1 nj @0 g aa0 nj" entry="full" default="true">cuinneagáin</lex>
<lex pron="k uh1 rj" entry="full" default="true">cuir</lex>
<lex pron="k uh1 rj @0" entry="full" default="true">cuireadh</lex>
<lex pron="k uh1 rj @0 n" entry="full" default="true">cuireann</lex>
<lex pron="k uh1 rj fj @0 r" entry="full" default="true">cuirfear</lex>
<lex pron="k uh1 rj h i0 gj" entry="full" default="true">cuirfidh</lex>
<lex pron="k uh1 rj i0 mj" entry="full" default="true">cuirim</lex>
<lex pron="k uh1 rj tj @0 r" entry="full" default="true">cuirtear</lex>
<lex pron="k uh1 l" entry="full" default="true">cul</lex>
<lex pron="k uh1 l @0" entry="full" default="true">culaith</lex>
<lex pron="k uh1 l @0 nj" entry="full" default="true">cullen</lex>
<lex pron="k uh2 l t uu1 rj" entry="full" default="true">cultúir</lex>
<lex pron="k uh1 l t uu0 r" entry="full" default="true">cultúr</lex>
<lex pron="k uh2 l t uu1 r h @0" entry="full" default="true">cultúrtha</lex>
<lex pron="k uh1 m @0" entry="full" default="true">cuma</lex>
<lex pron="k uh1 m @0" entry="full" default="true">cumadh</lex>
<lex pron="k uh1 m @0 nj" entry="full" default="true">cumainn</lex>
<lex pron="k uh1 m @0 n" entry="full" default="true">cumann</lex>
<lex pron="k uh1 m @0 n @0 x" entry="full" default="true">cumannach</lex>
<lex pron="k uh2 m @0 r s aa1 dj @0" entry="full" default="true">cumarsáide</lex>
<lex pron="k uh1 m @0 s" entry="full" default="true">cumas</lex>
<lex pron="k uu1 n t @0 sh" entry="full" default="true">cuntais</lex>
<lex pron="k uu1 n t @0 s" entry="full" default="true">cuntas</lex>
<lex pron="k uh1 r" entry="full" default="true">cur</lex>
<lex pron="k uh1 r i0 gj" entry="full" default="true">curaidh</lex>
<lex pron="k uh2 r i@1 x t @0" entry="full" default="true">curaíochta</lex>
<lex pron="k uh1 r h @0" entry="full" default="true">curtha</lex>
<lex pron="k uh1 s p oy0 rj" entry="full" default="true">cuspóir</lex>
<lex pron="k uh1 s @0 nj" entry="full" default="true">cussen</lex>
<lex pron="k uh1 s t @0 mj" entry="full" default="true">custaim</lex>
<lex pron="k ee1" entry="full" default="true">cuí</lex>
<lex pron="s i1 r @0 l" entry="full" default="true">cyril</lex>
<lex pron="k aa1" entry="full" default="true">cá</lex>
<lex pron="k aa1 lj" entry="full" default="true">cáil</lex>
<lex pron="k aa1 lj uu0 lj" entry="full" default="true">cáiliúil</lex>
<lex pron="k aa0 lj i@1 x t" entry="full" default="true">cáilíocht</lex>
<lex pron="k aa0 lj i@1 x t @0" entry="full" default="true">cáilíochta</lex>
<lex pron="k aa1 nj @0" entry="full" default="true">cáineadh</lex>
<lex pron="k aa1 nj tj @0" entry="full" default="true">cáinte</lex>
<lex pron="k aa1 nj tj @0 x" entry="full" default="true">cáinteach</lex>
<lex pron="k aa1 nj tj @0 r" entry="full" default="true">cáintear</lex>
<lex pron="k aa1 pj eey0 sh" entry="full" default="true">cáipéis</lex>
<lex pron="k aa1 sh" entry="full" default="true">cáis</lex>
<lex pron="k aa1 m @0 s" entry="full" default="true">cámas</lex>
<lex pron="k aa1 n @0 x" entry="full" default="true">cánach</lex>
<lex pron="k aa1 r t ee0" entry="full" default="true">cártaí</lex>
<lex pron="k aa1 s" entry="full" default="true">cás</lex>
<lex pron="k aa1 s @0 n @0" entry="full" default="true">cásanna</lex>
<lex pron="kj eey1" entry="full" default="true">cé</lex>
<lex pron="kj eey1 d" entry="full" default="true">céad</lex>
<lex pron="kj eey1 d ee0 nj" entry="full" default="true">céadaoin</lex>
<lex pron="kj eey1 d t @0" entry="full" default="true">céadta</lex>
<lex pron="kj eey1 n @0" entry="full" default="true">céanna</lex>
<lex pron="kj eey1 p @0 r" entry="full" default="true">céapar</lex>
<lex pron="kj e1 r d" entry="full" default="true">céard</lex>
<lex pron="kj eey1 s t @0 r" entry="full" default="true">céastar</lex>
<lex pron="kj eey1 dj i0 gj" entry="full" default="true">céidigh</lex>
<lex pron="kj eey1 lj @0" entry="full" default="true">céile</lex>
<lex pron="kj eey1 lj @0" entry="full" default="true">céille</lex>
<lex pron="kj eey1 mj" entry="full" default="true">céim</lex>
<lex pron="kj eey1 mj @0" entry="full" default="true">céime</lex>
<lex pron="kj eey1 mj sh @0 t @0 n" entry="full" default="true">céimseatan</lex>
<lex pron="kj eey1 rj" entry="full" default="true">céir</lex>
<lex pron="kj eey1 tj i0 nj" entry="full" default="true">céitinn</lex>
<lex pron="kj eey1 nj" entry="full" default="true">cén</lex>
<lex pron="k i@1 s" entry="full" default="true">cíos</lex>
<lex pron="k i@1 s @0" entry="full" default="true">cíosa</lex>
<lex pron="k ee2 rj eey1 bj @0 x @0" entry="full" default="true">círéibeacha</lex>
<lex pron="k oy2 g @0 sh i@1 x t @0" entry="full" default="true">cógaisíochta</lex>
<lex pron="k oy1 g @0 s l @0 n @0" entry="full" default="true">cógaslanna</lex>
<lex pron="k oy1 pj" entry="full" default="true">cóip</lex>
<lex pron="k oy1 pj cc a2 r t" entry="full" default="true">cóipcheart</lex>
<lex pron="k oy1 pj aa0 lj" entry="full" default="true">cóipeáil</lex>
<lex pron="k o1 i0 rj" entry="full" default="true">cóir</lex>
<lex pron="k oy2 rj aa1 l @0" entry="full" default="true">cóireála</lex>
<lex pron="k oy1 rj eey0" entry="full" default="true">cóiré</lex>
<lex pron="k oy2 rj i@1 x t" entry="full" default="true">cóiríocht</lex>
<lex pron="k oy1 sh tj @0" entry="full" default="true">cóiste</lex>
<lex pron="k oy1 m @0" entry="full" default="true">cóma</lex>
<lex pron="k oy0 n ai1 mj @0" entry="full" default="true">cónaidhme</lex>
<lex pron="k oy1 n @0 h @0" entry="full" default="true">cónaithe</lex>
<lex pron="k oy1 n ee0" entry="full" default="true">cónaí</lex>
<lex pron="k oy0 n i@1 n" entry="full" default="true">cónaíonn</lex>
<lex pron="k oy1 r" entry="full" default="true">cór</lex>
<lex pron="k o1 r @0 s" entry="full" default="true">córas</lex>
<lex pron="k oy1 s t @0" entry="full" default="true">cósta</lex>
<lex pron="k uu1" entry="full" default="true">cú</lex>
<lex pron="k uu1 b @0 x" entry="full" default="true">cúbach</lex>
<lex pron="k uu1 i0 gj" entry="full" default="true">cúig</lex>
<lex pron="k uu1 i0 gj @0 r" entry="full" default="true">cúigear</lex>
<lex pron="k uu1 i0 gj uu0" entry="full" default="true">cúigiú</lex>
<lex pron="k uu1 nj ee0" entry="full" default="true">cúinní</lex>
<lex pron="k uu1 rj tj" entry="full" default="true">cúirt</lex>
<lex pron="k uh1 rj tj @0" entry="full" default="true">cúirte</lex>
<lex pron="k uu1 sh" entry="full" default="true">cúis</lex>
<lex pron="k uu1 sh @0" entry="full" default="true">cúise</lex>
<lex pron="k uu1 sh @0 n @0" entry="full" default="true">cúiseanna</lex>
<lex pron="k uu1 sh i0 h @0" entry="full" default="true">cúisithe</lex>
<lex pron="k uu1 sh uu0" entry="full" default="true">cúisiú</lex>
<lex pron="k uu2 sh i@1 x" entry="full" default="true">cúisíodh</lex>
<lex pron="k uu1 tj @0 v" entry="full" default="true">cúiteamh</lex>
<lex pron="k uu1 l" entry="full" default="true">cúl</lex>
<lex pron="k uu1 n @0 v" entry="full" default="true">cúnaimh</lex>
<lex pron="k uu1 n @0 v" entry="full" default="true">cúnamh</lex>
<lex pron="k uu1 ng" entry="full" default="true">cúng</lex>
<lex pron="k uu1 ng uu0" entry="full" default="true">cúngú</lex>
<lex pron="k uu1 n t @0" entry="full" default="true">cúnta</lex>
<lex pron="k uu1 n t oy0 rj" entry="full" default="true">cúntóir</lex>
<lex pron="k uu1 n t oy0 rj ee0" entry="full" default="true">cúntóirí</lex>
<lex pron="k uu1 p l @0" entry="full" default="true">cúpla</lex>
<lex pron="k uu1 r @0 mj" entry="full" default="true">cúraim</lex>
<lex pron="k uh1 r @0 m" entry="full" default="true">cúram</lex>
<lex pron="k uu1 r @0 m oy2 rj ee0" entry="full" default="true">cúramóirí</lex>
<lex pron="k uh1 r s @0" entry="full" default="true">cúrsa</lex>
<lex pron="k uh1 r s ee0" entry="full" default="true">cúrsaí</lex>
<lex pron="k uu1 h @0 lj @0 x t" entry="full" default="true">cúthaileacht</lex>
<lex pron="d ee1" entry="full" default="true">d</lex>
<lex pron="d a1 x r @0 n" entry="full" default="true">d'achrann</lex>
<lex pron="d a1 d v i0 gj" entry="full" default="true">d'admhaigh</lex>
<lex pron="d ai1 gj" entry="full" default="true">d'aghaidh</lex>
<lex pron="d a1 bj rj aa2 n" entry="full" default="true">d'aibreán</lex>
<lex pron="d ai1 mj sh i0 gj" entry="full" default="true">d'aimsigh</lex>
<lex pron="d a1 sh tj rj i0 gj" entry="full" default="true">d'aistrigh</lex>
<lex pron="d a1 hj i0 nj" entry="full" default="true">d'aithin</lex>
<lex pron="d a2 nj oy1 f ee0" entry="full" default="true">d'aithneofaí</lex>
<lex pron="d a1 l t @0 n" entry="full" default="true">d'altan</lex>
<lex pron="d au1 @0 r k" entry="full" default="true">d'amharc</lex>
<lex pron="d au1 r k l @0 n" entry="full" default="true">d'amharclann</lex>
<lex pron="d ee1 sh" entry="full" default="true">d'aois</lex>
<lex pron="d eey1 n" entry="full" default="true">d'aon</lex>
<lex pron="d eey1 n @0 d" entry="full" default="true">d'aonad</lex>
<lex pron="d eey1 n t i0 gj" entry="full" default="true">d'aontaigh</lex>
<lex pron="d a1 r i0 gj" entry="full" default="true">d'athraigh</lex>
<lex pron="d e1 sh i0 gj" entry="full" default="true">d'eisigh</lex>
<lex pron="d a1 n" entry="full" default="true">d'fhan</lex>
<lex pron="d a1 n @0 s" entry="full" default="true">d'fhanas</lex>
<lex pron="dj ee1 f r i0 gj" entry="full" default="true">d'fhiafraigh</lex>
<lex pron="dj i1 lj" entry="full" default="true">d'fhill</lex>
<lex pron="dj i1 lj @0 s" entry="full" default="true">d'fhilleas</lex>
<lex pron="d uh1 n t r @0 h @0" entry="full" default="true">d'fhiontraithe</lex>
<lex pron="d o1 k @0 l" entry="full" default="true">d'fhocal</lex>
<lex pron="d au1 l @0 mj" entry="full" default="true">d'fhoghlaim</lex>
<lex pron="d ai1 lj sh i0 gj" entry="full" default="true">d'fhoilsigh</lex>
<lex pron="d o1 rj @0 n" entry="full" default="true">d'fhoireann</lex>
<lex pron="d o1 n" entry="full" default="true">d'fhonn</lex>
<lex pron="d uh1 r b @0 rj tj" entry="full" default="true">d'fhorbairt</lex>
<lex pron="d o1 s t i0 gj" entry="full" default="true">d'fhostaigh</lex>
<lex pron="d o0 s t oy1 f ee0" entry="full" default="true">d'fhostófaí</lex>
<lex pron="dj rj a0 g r i@1 s" entry="full" default="true">d'fhreagraíos</lex>
<lex pron="dj rj a1 s t @0 lj" entry="full" default="true">d'fhreastail</lex>
<lex pron="dj rj a2 s t @0 l i@1 x" entry="full" default="true">d'fhreastalaíodh</lex>
<lex pron="d uu1 d i0 gj" entry="full" default="true">d'fhuadaigh</lex>
<lex pron="d uh1 l i0 ngj" entry="full" default="true">d'fhulaing</lex>
<lex pron="d aa1 g" entry="full" default="true">d'fhág</lex>
<lex pron="d aa1 lj tj i0 gj" entry="full" default="true">d'fháiltigh</lex>
<lex pron="dj eey1 x" entry="full" default="true">d'fhéach</lex>
<lex pron="d eey1 d @0 x" entry="full" default="true">d'fhéadfadh</lex>
<lex pron="dj eey1 d f ee0" entry="full" default="true">d'fhéadfaí</lex>
<lex pron="dj eey1 d f aa0" entry="full" default="true">d'fhéadfá</lex>
<lex pron="d oy1 g @0 rj" entry="full" default="true">d'fhógair</lex>
<lex pron="d i@1 r" entry="full" default="true">d'iarr</lex>
<lex pron="d i@1 s k @0 rj ee0" entry="full" default="true">d'iascairí</lex>
<lex pron="d i1 mj i0 gj" entry="full" default="true">d'imigh</lex>
<lex pron="d i1 mj pj i0 gj" entry="full" default="true">d'impigh</lex>
<lex pron="d i2 mj s k r uu1 d uu0" entry="full" default="true">d'imscrúdú</lex>
<lex pron="dj i0 mj i@1 x" entry="full" default="true">d'imíodh</lex>
<lex pron="d i1 nj i0 sh" entry="full" default="true">d'inis</lex>
<lex pron="d uh1 n @0 d" entry="full" default="true">d'ionad</lex>
<lex pron="dj uh1 n @0 h @0 rj" entry="full" default="true">d'ionathair</lex>
<lex pron="d ai1 bj rj i0 gj" entry="full" default="true">d'oibrigh</lex>
<lex pron="d i1 lj" entry="full" default="true">d'oil</lex>
<lex pron="d i1 lj aa0 nj" entry="full" default="true">d'oileáin</lex>
<lex pron="d i1 lj aa0 n" entry="full" default="true">d'oileán</lex>
<lex pron="d o1 rj hj @0 r" entry="full" default="true">d'oirthear</lex>
<lex pron="d o1 s k @0 lj" entry="full" default="true">d'oscail</lex>
<lex pron="d o1 s pj i0 dj eey0 l" entry="full" default="true">d'ospidéal</lex>
<lex pron="d o1 h @0 rj" entry="full" default="true">d'othair</lex>
<lex pron="d u@1 rj @0 n t @0" entry="full" default="true">d'uaireanta</lex>
<lex pron="d i1 lj @0 m" entry="full" default="true">d'uilliam</lex>
<lex pron="d aa1 v @0 r" entry="full" default="true">d'ábhar</lex>
<lex pron="dj eey1 g" entry="full" default="true">d'éag</lex>
<lex pron="dj eey1 l i0 gj" entry="full" default="true">d'éalaigh</lex>
<lex pron="dj eey1 m @0 n" entry="full" default="true">d'éamonn</lex>
<lex pron="d ai1 rj i0 gj" entry="full" default="true">d'éirigh</lex>
<lex pron="d i@1 k" entry="full" default="true">d'íoc</lex>
<lex pron="d oy1 gj @0" entry="full" default="true">d'óige</lex>
<lex pron="d a1 cc @0 d" entry="full" default="true">daichead</lex>
<lex pron="d ai1 l" entry="full" default="true">daill</lex>
<lex pron="d eey1 lj ee0" entry="full" default="true">daily</lex>
<lex pron="d a1 ngj @0 n" entry="full" default="true">daingean</lex>
<lex pron="d ai1 nj i0 h @0" entry="full" default="true">daingnithe</lex>
<lex pron="d a2 l @0 m uh0 l oy1 g" entry="full" default="true">dallamullóg</lex>
<lex pron="d a1 l m aa0 tj" entry="full" default="true">dalmáit</lex>
<lex pron="d a1 l t @0" entry="full" default="true">dalta</lex>
<lex pron="d a1 l t ee0" entry="full" default="true">daltaí</lex>
<lex pron="d a0 m a1 s k uh0 s" entry="full" default="true">damascus</lex>
<lex pron="d a1 m @0 r" entry="full" default="true">damer</lex>
<lex pron="d au1 s @0" entry="full" default="true">damhsa</lex>
<lex pron="d a1 nj @0 l" entry="full" default="true">daniel</lex>
<lex pron="d ee1 vj" entry="full" default="true">daoibh</lex>
<lex pron="d ee1 nj @0" entry="full" default="true">daoine</lex>
<lex pron="d eey1 n l @0 h @0 sh" entry="full" default="true">daonlathais</lex>
<lex pron="d eey1 n l @0 h @0 s" entry="full" default="true">daonlathas</lex>
<lex pron="d eey1 n l @0 h ee0" entry="full" default="true">daonlathaí</lex>
<lex pron="d eey1 @0 n @0" entry="full" default="true">daonna</lex>
<lex pron="d eey1 n r @0" entry="full" default="true">daonra</lex>
<lex pron="d eey1 r" entry="full" default="true">daor</lex>
<lex pron="d a1 r" entry="full" default="true">dar</lex>
<lex pron="d a1 r @0" entry="full" default="true">dara</lex>
<lex pron="d a1 r b" entry="full" default="true">darb</lex>
<lex pron="d a1 r o0 n" entry="full" default="true">darron</lex>
<lex pron="d a1" entry="full" default="true">dath</lex>
<lex pron="d a1 h uu0 l @0" entry="full" default="true">dathúla</lex>
<lex pron="d eey1 v i0 d" entry="full" default="true">david</lex>
<lex pron="d eey1 v ee0" entry="full" default="true">davy</lex>
<lex pron="dj @1" entry="full" default="true">de</lex>
<lex pron="dj a1" entry="full" default="true">dea</lex>
<lex pron="dj a1 k @0 rj" entry="full" default="true">deacair</lex>
<lex pron="dj a1 x t oy0 rj" entry="full" default="true">deachtóir</lex>
<lex pron="dj a1 k r @0 x t" entry="full" default="true">deacracht</lex>
<lex pron="dj a1 k r @0 x t ee0" entry="full" default="true">deacrachtaí</lex>
<lex pron="dj a2 l v aa2 d oy1 rj @0 x t" entry="full" default="true">dealbhádóireacht</lex>
<lex pron="dj a1 l v oy0 rj" entry="full" default="true">dealbhóir</lex>
<lex pron="dj a1 l g @0 n" entry="full" default="true">dealgan</lex>
<lex pron="dj a1 l r @0 hj ee0" entry="full" default="true">dealraithí</lex>
<lex pron="dj a1 l r @0 v" entry="full" default="true">dealramh</lex>
<lex pron="dj a1 l aa0 n" entry="full" default="true">dealán</lex>
<lex pron="d ee1 n" entry="full" default="true">dean</lex>
<lex pron="dj a1 r @0" entry="full" default="true">deara</lex>
<lex pron="dj a1 r v i@2 n" entry="full" default="true">dearbhaíonn</lex>
<lex pron="dj a1 r k @0" entry="full" default="true">dearcadh</lex>
<lex pron="dj a1 r k aa0 n" entry="full" default="true">dearcán</lex>
<lex pron="dj a1 r @0 g" entry="full" default="true">dearg</lex>
<lex pron="dj a0 r uu1 d" entry="full" default="true">dearmad</lex>
<lex pron="dj a1 r h @0" entry="full" default="true">deartha</lex>
<lex pron="dj rj i0 h aa1 rj @0 x @0" entry="full" default="true">deartháireacha</lex>
<lex pron="dj a1 s" entry="full" default="true">deas</lex>
<lex pron="dj a1 h @0 n" entry="full" default="true">deathan</lex>
<lex pron="d ee0 s e1 p tj @0 n" entry="full" default="true">deception</lex>
<lex pron="dj e1" entry="full" default="true">deich</lex>
<lex pron="dj e1 cc nj uu0 r" entry="full" default="true">deichniúr</lex>
<lex pron="dj ai1 vj @0 s" entry="full" default="true">deimheas</lex>
<lex pron="dj ai1 nj" entry="full" default="true">deimhin</lex>
<lex pron="dj ai1 nj i0 hj @0" entry="full" default="true">deimhnithe</lex>
<lex pron="dj ai1 nj i0 hj @0 x" entry="full" default="true">deimhnitheach</lex>
<lex pron="dj ai2 nj ee1 @0 x" entry="full" default="true">deimhníodh</lex>
<lex pron="dj e1 nj @0 n" entry="full" default="true">deineann</lex>
<lex pron="dj e1 rj" entry="full" default="true">deir</lex>
<lex pron="dj e1 rj @0" entry="full" default="true">deireadh</lex>
<lex pron="dj e1 rj n @2 x" entry="full" default="true">deireanach</lex>
<lex pron="dj e1 rj @0 n ee2" entry="full" default="true">deireanaí</lex>
<lex pron="dj e1 rj @0 n" entry="full" default="true">deireann</lex>
<lex pron="dj rj i0 fj uu1 r @0 x @0" entry="full" default="true">deirfiúracha</lex>
<lex pron="dj e1 rj gj @0" entry="full" default="true">deirge</lex>
<lex pron="dj e1 rj i0 dj" entry="full" default="true">deirid</lex>
<lex pron="dj e1 rj i0 gj" entry="full" default="true">deiridh</lex>
<lex pron="dj e1 rj tj @0 r" entry="full" default="true">deirtear</lex>
<lex pron="dj e1 sh" entry="full" default="true">deis</lex>
<lex pron="dj e1 sh kj @0 r t" entry="full" default="true">deisceart</lex>
<lex pron="dj e1 sh kj a0 r t @0 x" entry="full" default="true">deisceartach</lex>
<lex pron="dj e1 sh @0" entry="full" default="true">deise</lex>
<lex pron="dj e1 sh @0 n @0" entry="full" default="true">deiseanna</lex>
<lex pron="dj e1 sh i0 hj @0" entry="full" default="true">deisithe</lex>
<lex pron="dj e0 sh mj i1 rj @0 x t" entry="full" default="true">deismireacht</lex>
<lex pron="d @0 l eey1 n ee0" entry="full" default="true">delaney</lex>
<lex pron="d e1 m s ee0" entry="full" default="true">dempsey</lex>
<lex pron="dj e1 nj" entry="full" default="true">den</lex>
<lex pron="d e1 n i0 s" entry="full" default="true">denis</lex>
<lex pron="d e1 n ee0 z" entry="full" default="true">denny's</lex>
<lex pron="d e1 n v @0 rj" entry="full" default="true">denvir</lex>
<lex pron="dj oy1" entry="full" default="true">deo</lex>
<lex pron="dj uh1 x" entry="full" default="true">deoch</lex>
<lex pron="dj oy1 nj" entry="full" default="true">deoin</lex>
<lex pron="dj oy1 n @0 x" entry="full" default="true">deonach</lex>
<lex pron="dj oy1 n t @0 s" entry="full" default="true">deontas</lex>
<lex pron="d e1 z" entry="full" default="true">des</lex>
<lex pron="d @0 tj e1 k t i0 v" entry="full" default="true">detective</lex>
<lex pron="d @0 v ai1 n" entry="full" default="true">devine</lex>
<lex pron="gg au1 @0 x @0" entry="full" default="true">dhabhacha</lex>
<lex pron="gg ai1 nj s eey2 r @0 x" entry="full" default="true">dhainséarach</lex>
<lex pron="gg a1 l t ee0" entry="full" default="true">dhaltaí</lex>
<lex pron="gg au1 aa0 n" entry="full" default="true">dhamhán</lex>
<lex pron="j ee1 vj" entry="full" default="true">dhaoibh</lex>
<lex pron="gg ee1 nj @0" entry="full" default="true">dhaoine</lex>
<lex pron="gg eey1 n l @0 h i0 gj" entry="full" default="true">dhaonlathaigh</lex>
<lex pron="gg eey1 n @0 x t" entry="full" default="true">dhaonnacht</lex>
<lex pron="gg eey1 r" entry="full" default="true">dhaor</lex>
<lex pron="gg a1" entry="full" default="true">dhath</lex>
<lex pron="j a1 k @0 rj" entry="full" default="true">dheacair</lex>
<lex pron="j a1 x i0 gj" entry="full" default="true">dheachaigh</lex>
<lex pron="j a1 dj" entry="full" default="true">dheaid</lex>
<lex pron="j a1 l r i0 gj" entry="full" default="true">dhealraigh</lex>
<lex pron="j a0 l r oy1 x" entry="full" default="true">dhealródh</lex>
<lex pron="j a1 r v i0 gj" entry="full" default="true">dhearbhaigh</lex>
<lex pron="gg rj i0 h aa1 rj @0 x @0" entry="full" default="true">dheartháireacha</lex>
<lex pron="j a0 r uu1 d" entry="full" default="true">dhearúd</lex>
<lex pron="j a1 s" entry="full" default="true">dheas</lex>
<lex pron="j e1" entry="full" default="true">dheich</lex>
<lex pron="j e1 lj fj @0" entry="full" default="true">dheilfe</lex>
<lex pron="j ai1 n i0 gj" entry="full" default="true">dheimhnigh</lex>
<lex pron="j e1 nj" entry="full" default="true">dhein</lex>
<lex pron="j e1 nj @0 d @0 r" entry="full" default="true">dheineadar</lex>
<lex pron="j e1 nj i0 mj" entry="full" default="true">dheinim</lex>
<lex pron="j e1 rj @0" entry="full" default="true">dheireadh</lex>
<lex pron="j e1 rj @0 n @0 x" entry="full" default="true">dheireanach</lex>
<lex pron="j e1 sh kj @0 b @0 lj" entry="full" default="true">dheisceabail</lex>
<lex pron="j e1 sh kj @0 r t" entry="full" default="true">dheisceart</lex>
<lex pron="j oy1 x" entry="full" default="true">dheoch</lex>
<lex pron="j oy1 x @0 n @0" entry="full" default="true">dheochanna</lex>
<lex pron="j oy1 n @0 x" entry="full" default="true">dheonach</lex>
<lex pron="j oy1 n i0 gj" entry="full" default="true">dheonaigh</lex>
<lex pron="j oy1 n t @0 sh" entry="full" default="true">dheontais</lex>
<lex pron="j i@1" entry="full" default="true">dhiaidh</lex>
<lex pron="j i@1 r m i0 dj" entry="full" default="true">dhiarmuid</lex>
<lex pron="j i1 dj i0 tj @0 x @0" entry="full" default="true">dhigiteacha</lex>
<lex pron="j i1 dj i0 tj i0 gj" entry="full" default="true">dhigitigh</lex>
<lex pron="j i1 lj" entry="full" default="true">dhil</lex>
<lex pron="j i2 lj x a1 rj dj @0" entry="full" default="true">dhilchairde</lex>
<lex pron="j uu1 lj t i0 gj" entry="full" default="true">dhiúltaigh</lex>
<lex pron="j uu1 lj t uu0" entry="full" default="true">dhiúltú</lex>
<lex pron="gg lj i1 h @0" entry="full" default="true">dhlithe</lex>
<lex pron="gg lj ee1" entry="full" default="true">dhlí</lex>
<lex pron="gg lj uu1 x i0 dj" entry="full" default="true">dhlúthchuid</lex>
<lex pron="gg oy1 x t uu2 rj ee0" entry="full" default="true">dhochtúirí</lex>
<lex pron="gg o1 cc @0 l @0 x" entry="full" default="true">dhoicheallach</lex>
<lex pron="gg i1 rj @0" entry="full" default="true">dhoire</lex>
<lex pron="gg o1 m" entry="full" default="true">dhom</lex>
<lex pron="gg au1 i0 nj" entry="full" default="true">dhomhain</lex>
<lex pron="gg au1 i0 nj v a2 r @0" entry="full" default="true">dhomhainmhara</lex>
<lex pron="gg au1 n i0 gj" entry="full" default="true">dhomhnaigh</lex>
<lex pron="gg o1 n @0 v aa0 nj" entry="full" default="true">dhonnabháin</lex>
<lex pron="gg o1 n @0 x @0" entry="full" default="true">dhonncha</lex>
<lex pron="gg r i@1 x t" entry="full" default="true">dhraíocht</lex>
<lex pron="gg rj au1 m" entry="full" default="true">dhream</lex>
<lex pron="gg r o1 x" entry="full" default="true">dhroch</lex>
<lex pron="gg r i1 mj" entry="full" default="true">dhroim</lex>
<lex pron="gg r i1 mj sh @0" entry="full" default="true">dhroimse</lex>
<lex pron="gg r o1 m" entry="full" default="true">dhrom</lex>
<lex pron="gg r uh1 g ee0" entry="full" default="true">dhrugaí</lex>
<lex pron="gg rj eey1 x t i0 gj" entry="full" default="true">dhréachtaigh</lex>
<lex pron="gg rj eey1 mj i0 rj @0" entry="full" default="true">dhréimire</lex>
<lex pron="gg u@1 sh @0 n @0" entry="full" default="true">dhuaiseanna</lex>
<lex pron="gg uh1 v @0" entry="full" default="true">dhubha</lex>
<lex pron="gg i1 v nj @0" entry="full" default="true">dhuibhne</lex>
<lex pron="gg i1 nj @0" entry="full" default="true">dhuine</lex>
<lex pron="gg i1 tj" entry="full" default="true">dhuit</lex>
<lex pron="gg uh1 l" entry="full" default="true">dhul</lex>
<lex pron="gg uh1 m p aa0 lj" entry="full" default="true">dhumpáil</lex>
<lex pron="gg aa1" entry="full" default="true">dhá</lex>
<lex pron="gg aa1 n" entry="full" default="true">dhán</lex>
<lex pron="j eey1 g" entry="full" default="true">dhéag</lex>
<lex pron="j eey1 g oy2 rj" entry="full" default="true">dhéagóir</lex>
<lex pron="j eey1 g oy2 rj ee0" entry="full" default="true">dhéagóirí</lex>
<lex pron="j eey1 n @0 x" entry="full" default="true">dhéanach</lex>
<lex pron="j eey1 n @0" entry="full" default="true">dhéanadh</lex>
<lex pron="j eey1 n @0 mj" entry="full" default="true">dhéanaim</lex>
<lex pron="j eey1 n @0 v" entry="full" default="true">dhéanamh</lex>
<lex pron="j eey1 n @0 n" entry="full" default="true">dhéanann</lex>
<lex pron="j eey1 n f @0 x" entry="full" default="true">dhéanfadh</lex>
<lex pron="j eey1 n i0 gj" entry="full" default="true">dhéanfaidh</lex>
<lex pron="j eey1 n f ee0" entry="full" default="true">dhéanfaí</lex>
<lex pron="j eey1 n t @0 r" entry="full" default="true">dhéantar</lex>
<lex pron="j eey1 n t uu0 s" entry="full" default="true">dhéantús</lex>
<lex pron="j ee1 bj i0 rj tj" entry="full" default="true">dhíbirt</lex>
<lex pron="j ee0 bj rj i@1 n" entry="full" default="true">dhíbríonn</lex>
<lex pron="j ee1 hj @0 l" entry="full" default="true">dhícheall</lex>
<lex pron="j i@1 v" entry="full" default="true">dhíobh</lex>
<lex pron="j i@1 l" entry="full" default="true">dhíol</lex>
<lex pron="j i@1 m u@0 nj @0" entry="full" default="true">dhíomuaine</lex>
<lex pron="j ee2 s pj oy1 rj @0 x t" entry="full" default="true">dhíospóireacht</lex>
<lex pron="j i@1 t" entry="full" default="true">dhíot</lex>
<lex pron="j ee0 rj i@1 n" entry="full" default="true">dhíríonn</lex>
<lex pron="j ee1" entry="full" default="true">dhíth</lex>
<lex pron="gg oy1" entry="full" default="true">dhó</lex>
<lex pron="gg oy1 b @0 rj" entry="full" default="true">dhóbair</lex>
<lex pron="gg oy1 ee0" entry="full" default="true">dhóigh</lex>
<lex pron="gg oy1 n @0 lj" entry="full" default="true">dhónaill</lex>
<lex pron="gg uu1 x @0 sh" entry="full" default="true">dhúchais</lex>
<lex pron="gg uu1 x @0 s" entry="full" default="true">dhúchas</lex>
<lex pron="gg uu1 sh @0 x t" entry="full" default="true">dhúiseacht</lex>
<lex pron="gg uu1 sh i0 gj" entry="full" default="true">dhúisigh</lex>
<lex pron="gg uu1 nj" entry="full" default="true">dhún</lex>
<lex pron="gg uu2 nj v @1 r uu0" entry="full" default="true">dhúnmharú</lex>
<lex pron="gg uu1 n t @0" entry="full" default="true">dhúnta</lex>
<lex pron="dj ee1" entry="full" default="true">di</lex>
<lex pron="dj i@1" entry="full" default="true">dia</lex>
<lex pron="dj i@1 l" entry="full" default="true">diabhal</lex>
<lex pron="dj i@1 x r @0 x" entry="full" default="true">diachrach</lex>
<lex pron="dj i@1 g @0 x t" entry="full" default="true">diagacht</lex>
<lex pron="dj i@1 g n oy0 sh" entry="full" default="true">diagnóis</lex>
<lex pron="dj i@1" entry="full" default="true">diaidh</lex>
<lex pron="dj i@1 lj" entry="full" default="true">diail</lex>
<lex pron="dj i@1 r m i0 dj" entry="full" default="true">diarmuid</lex>
<lex pron="d ee1 t r i0 x" entry="full" default="true">dietrich</lex>
<lex pron="dj i1 fj @0 r" entry="full" default="true">difear</lex>
<lex pron="dj i0 fj rj uu1 lj" entry="full" default="true">difriúil</lex>
<lex pron="d i1 l o0 n" entry="full" default="true">dillon</lex>
<lex pron="d i1 n g @0 l" entry="full" default="true">dingle</lex>
<lex pron="dj i1 nj gj ee0" entry="full" default="true">dingí</lex>
<lex pron="dj i1 nj eey0 r" entry="full" default="true">dinnéar</lex>
<lex pron="dj i1 nj eey0 rj" entry="full" default="true">dinnéir</lex>
<lex pron="dj i2 nj tj uu1 rj" entry="full" default="true">dintiúir</lex>
<lex pron="dj i@1 m @0 tj @0" entry="full" default="true">diomaite</lex>
<lex pron="d i1 p" entry="full" default="true">dip</lex>
<lex pron="dj i1 rj aa0 nj" entry="full" default="true">direáin</lex>
<lex pron="dj uu1 k" entry="full" default="true">diúc</lex>
<lex pron="dj uu1 l" entry="full" default="true">diúl</lex>
<lex pron="dj uu1 lj t uu0" entry="full" default="true">diúltú</lex>
<lex pron="dj lj i1 sh tj @0 n @0 x" entry="full" default="true">dlisteanach</lex>
<lex pron="dj lj i1 tj @0 n @0 s" entry="full" default="true">dliteanas</lex>
<lex pron="dj lj ee1" entry="full" default="true">dlí</lex>
<lex pron="dj lj i@1 d oy0 rj ee0" entry="full" default="true">dlíodóirí</lex>
<lex pron="d l uu1 j i0 s k @0" entry="full" default="true">dlúthdhiosca</lex>
<lex pron="d l uu1 j i0 s k ee0" entry="full" default="true">dlúthdhioscaí</lex>
<lex pron="d @1" entry="full" default="true">do</lex>
<lex pron="d o1 rj" entry="full" default="true">dobhair</lex>
<lex pron="d o1 v r aa0 nj" entry="full" default="true">dobhráin</lex>
<lex pron="d o1 k" entry="full" default="true">doc</lex>
<lex pron="d o1 x @0 r" entry="full" default="true">dochar</lex>
<lex pron="d o1 x t" entry="full" default="true">docht</lex>
<lex pron="d o0 x t uu1 rj" entry="full" default="true">dochtúir</lex>
<lex pron="d o1 x t uu0 rj ee0" entry="full" default="true">dochtúirí</lex>
<lex pron="d o1 x t uu0 r @0" entry="full" default="true">dochtúra</lex>
<lex pron="d o0 e1 kj hj @0" entry="full" default="true">dofheicthe</lex>
<lex pron="d o0 gg l a0 k h @0" entry="full" default="true">doghlactha</lex>
<lex pron="d o1 h @0 r t ee0" entry="full" default="true">doherty</lex>
<lex pron="d o1 hj @0 l" entry="full" default="true">doicheall</lex>
<lex pron="d i1 lj i0 gj" entry="full" default="true">doiligh</lex>
<lex pron="d o1 rj @0" entry="full" default="true">doire</lex>
<lex pron="d i1 rj @0 n" entry="full" default="true">doireann</lex>
<lex pron="d o1 rj sh @0" entry="full" default="true">doirse</lex>
<lex pron="d o0 l k aa1 nj" entry="full" default="true">dolcáin</lex>
<lex pron="d o1 m" entry="full" default="true">dom</lex>
<lex pron="d au1 i0 nj" entry="full" default="true">domhain</lex>
<lex pron="d au1 @0 n" entry="full" default="true">domhan</lex>
<lex pron="d au1 @0 n d @0" entry="full" default="true">domhanda</lex>
<lex pron="d au1 n @0 x" entry="full" default="true">domhnach</lex>
<lex pron="d au1 n i0 gj" entry="full" default="true">domhnaigh</lex>
<lex pron="d oy1 n @0 lj" entry="full" default="true">domhnaill</lex>
<lex pron="d au0 n oy1 gj" entry="full" default="true">domhnóig</lex>
<lex pron="d au0 ee1 nj i0 hj @0" entry="full" default="true">domhínithe</lex>
<lex pron="d oy0 uu1 x t @0" entry="full" default="true">domhúchta</lex>
<lex pron="d o1 m s @0" entry="full" default="true">domsa</lex>
<lex pron="d o1 n" entry="full" default="true">don</lex>
<lex pron="d o1 n @0" entry="full" default="true">dona</lex>
<lex pron="d o1 n" entry="full" default="true">donn</lex>
<lex pron="d o1 n @0 x @0" entry="full" default="true">donncha</lex>
<lex pron="d o1 r @0 sh" entry="full" default="true">dorais</lex>
<lex pron="d o1 r @0 s" entry="full" default="true">doras</lex>
<lex pron="d o1 r x @0" entry="full" default="true">dorcha</lex>
<lex pron="d o1 r d" entry="full" default="true">dord</lex>
<lex pron="d o1 s" entry="full" default="true">dos</lex>
<lex pron="d uu0 eey1" entry="full" default="true">douai</lex>
<lex pron="d oy1 m a0" entry="full" default="true">douma</lex>
<lex pron="d au1 d @0 l" entry="full" default="true">dowdall</lex>
<lex pron="d r au1 ee0 lj" entry="full" default="true">dramhaíl</lex>
<lex pron="d r au1 i@2 l @0" entry="full" default="true">dramhaíola</lex>
<lex pron="d r i@1 x t" entry="full" default="true">draíocht</lex>
<lex pron="d r i@1 x t @0" entry="full" default="true">draíochta</lex>
<lex pron="d rj a1 x" entry="full" default="true">dreach</lex>
<lex pron="dj rj au1 m" entry="full" default="true">dream</lex>
<lex pron="dj rj a1 m @0 n @0" entry="full" default="true">dreamanna</lex>
<lex pron="d rj uu1" entry="full" default="true">drew</lex>
<lex pron="d rj i0 sh kj oy1 l @0 x" entry="full" default="true">drisceolach</lex>
<lex pron="d r o1 x" entry="full" default="true">droch</lex>
<lex pron="d r o2 x a1 sh tj rj uu0 x aa0 n" entry="full" default="true">drochaistriúchán</lex>
<lex pron="d r o1 x v a2 lj" entry="full" default="true">drochbhail</lex>
<lex pron="d r o2 x vj a1 s uu0 lj" entry="full" default="true">drochmheasúil</lex>
<lex pron="d r o1 x n oy0 s" entry="full" default="true">drochnós</lex>
<lex pron="d r o1 x u@0 rj" entry="full" default="true">drochuair</lex>
<lex pron="d r o1 g @0 l @0 x" entry="full" default="true">drogallach</lex>
<lex pron="d r i1 cc @0 d" entry="full" default="true">droichead</lex>
<lex pron="d r i1 mj" entry="full" default="true">droim</lex>
<lex pron="d r uh1 g ee0" entry="full" default="true">drugaí</lex>
<lex pron="d r uh1 m" entry="full" default="true">drumm</lex>
<lex pron="d r aa1 m @0" entry="full" default="true">dráma</lex>
<lex pron="d r aa1 m i@0 x t @0" entry="full" default="true">drámaíochta</lex>
<lex pron="d r eey1 x t" entry="full" default="true">dréacht</lex>
<lex pron="d uu1 r @2 x" entry="full" default="true">dtabharfadh</lex>
<lex pron="d uu1 r i0 gj" entry="full" default="true">dtabharfaidh</lex>
<lex pron="d uu1 r f ee0" entry="full" default="true">dtabharfaí</lex>
<lex pron="d a1 k @0" entry="full" default="true">dtaca</lex>
<lex pron="d a1 g r ee0 tj @2 r" entry="full" default="true">dtagraítear</lex>
<lex pron="d a1 sh k uh2 m @0 rj" entry="full" default="true">dtaiscumair</lex>
<lex pron="d a1 sh mj ee0" entry="full" default="true">dtaismí</lex>
<lex pron="d eey1 v" entry="full" default="true">dtaobh</lex>
<lex pron="d a0 r lj oy1 x" entry="full" default="true">dtarlódh</lex>
<lex pron="d a2 r lj oy1 i0 gj" entry="full" default="true">dtarlóidh</lex>
<lex pron="d a2 r i0 ngj oy1 x" entry="full" default="true">dtarraingeodh</lex>
<lex pron="dj a1 x" entry="full" default="true">dteach</lex>
<lex pron="dj a2 ng v aa1 lj" entry="full" default="true">dteagmháil</lex>
<lex pron="dj a1 n g @0" entry="full" default="true">dteanga</lex>
<lex pron="dj au1 n t @0" entry="full" default="true">dteannta</lex>
<lex pron="dj a2 s t i@1 n" entry="full" default="true">dteastaíonn</lex>
<lex pron="dj e1 dj @0 l" entry="full" default="true">dteideal</lex>
<lex pron="dj e1 pj" entry="full" default="true">dteip</lex>
<lex pron="dj e1 pj i0 gj" entry="full" default="true">dteipfidh</lex>
<lex pron="dj i1 mj pj i0 sh tj @0" entry="full" default="true">dtimpiste</lex>
<lex pron="dj uh1 k i0 gj" entry="full" default="true">dtiocfaidh</lex>
<lex pron="dj tj uh1 n oy0 sh kj" entry="full" default="true">dtionóisc</lex>
<lex pron="dj i1 hj @0" entry="full" default="true">dtithe</lex>
<lex pron="dj i1 tj i0 mj" entry="full" default="true">dtitim</lex>
<lex pron="d o1 g r ee0" entry="full" default="true">dtograí</lex>
<lex pron="d t o1 lj" entry="full" default="true">dtoil</lex>
<lex pron="d t o1 l" entry="full" default="true">dtoll</lex>
<lex pron="d o1 r ee0" entry="full" default="true">dtoraigh</lex>
<lex pron="d o1 s @0 x" entry="full" default="true">dtosach</lex>
<lex pron="dj rj oy1" entry="full" default="true">dtreo</lex>
<lex pron="dj rj o1 rj lj ee2 nj tj @0" entry="full" default="true">dtreoirlínte</lex>
<lex pron="d rj i@1 lj" entry="full" default="true">dtriail</lex>
<lex pron="d rj uh0 m oy1 x" entry="full" default="true">dtriomódh</lex>
<lex pron="d r aa1" entry="full" default="true">dtrá</lex>
<lex pron="d rj ee1" entry="full" default="true">dtrí</lex>
<lex pron="d u@1 mj" entry="full" default="true">dtuaim</lex>
<lex pron="d uu1 rj i0 sh kj" entry="full" default="true">dtuairisc</lex>
<lex pron="d u@1 sh kj @0 r t" entry="full" default="true">dtuaisceart</lex>
<lex pron="d u@1 r @0 s k aa2 lj" entry="full" default="true">dtuarascáil</lex>
<lex pron="d uh1 g @0" entry="full" default="true">dtuga</lex>
<lex pron="d uh1 g t @0 r" entry="full" default="true">dtugtar</lex>
<lex pron="d i1 gj i0 mj ee0 dj" entry="full" default="true">dtuigfimid</lex>
<lex pron="d i1 gj i0 mj ee0 dj" entry="full" default="true">dtuigimid</lex>
<lex pron="d uh1 l @0 x" entry="full" default="true">dtulach</lex>
<lex pron="d aa1 rj gj @0" entry="full" default="true">dtáirgeadh</lex>
<lex pron="d aa2 s t aa1 l @0 x @0" entry="full" default="true">dtástálacha</lex>
<lex pron="d ee1" entry="full" default="true">dtí</lex>
<lex pron="dj ee1 r h @0" entry="full" default="true">dtíortha</lex>
<lex pron="d ee1 r" entry="full" default="true">dtír</lex>
<lex pron="d oy1 g i0 gj" entry="full" default="true">dtógfaidh</lex>
<lex pron="d oy1 g f ee0" entry="full" default="true">dtógfaí</lex>
<lex pron="d oy1 g aa0 lj" entry="full" default="true">dtógáil</lex>
<lex pron="d uu1 s" entry="full" default="true">dtús</lex>
<lex pron="d u@1" entry="full" default="true">dua</lex>
<lex pron="d u@1 sh" entry="full" default="true">duais</lex>
<lex pron="d uu1 sh @0 n @0" entry="full" default="true">duaiseanna</lex>
<lex pron="d uu1 l" entry="full" default="true">dual</lex>
<lex pron="d u@1 l g @0 s" entry="full" default="true">dualgas</lex>
<lex pron="d uh1 v" entry="full" default="true">dubh</lex>
<lex pron="d uh1 v gg @0 lj" entry="full" default="true">dubhghaill</lex>
<lex pron="d uh1 v gg @0 l" entry="full" default="true">dubhghall</lex>
<lex pron="d uh1 b j a0" entry="full" default="true">dubya</lex>
<lex pron="d i1 v @0" entry="full" default="true">duibhe</lex>
<lex pron="d i1 lj o0 g" entry="full" default="true">duilleog</lex>
<lex pron="d i1 nj @0" entry="full" default="true">duine</lex>
<lex pron="d i0 nj ee1 nj i0 gj" entry="full" default="true">duinnínigh</lex>
<lex pron="d i1 tj" entry="full" default="true">duit</lex>
<lex pron="d uh1 l" entry="full" default="true">dul</lex>
<lex pron="d uh1 lj i0 tj" entry="full" default="true">dulwich</lex>
<lex pron="d uh1 m" entry="full" default="true">dum</lex>
<lex pron="d uh1 n d o0 n" entry="full" default="true">dundon</lex>
<lex pron="d uh1 r k @0 n" entry="full" default="true">durcan</lex>
<lex pron="d uh1 s @0 l d o2 r f" entry="full" default="true">dusseldorf</lex>
<lex pron="d uh1 s t @0" entry="full" default="true">dusta</lex>
<lex pron="d uu0 aa1 n" entry="full" default="true">duán</lex>
<lex pron="d aa1" entry="full" default="true">dá</lex>
<lex pron="d aa1 v ee0" entry="full" default="true">dáibhí</lex>
<lex pron="d aa1 lj" entry="full" default="true">dáil</lex>
<lex pron="d aa1 lj @0" entry="full" default="true">dáileadh</lex>
<lex pron="d aa1 lj tj @0 r" entry="full" default="true">dáiltear</lex>
<lex pron="d aa1 rj @0" entry="full" default="true">dáire</lex>
<lex pron="d aa1 rj i1 rj @0" entry="full" default="true">dáiríre</lex>
<lex pron="d aa1 l @0" entry="full" default="true">dála</lex>
<lex pron="d aa1 v s k o0 lj @0" entry="full" default="true">dámhscoile</lex>
<lex pron="d aa1 n" entry="full" default="true">dán</lex>
<lex pron="d aa1 n t @0" entry="full" default="true">dánta</lex>
<lex pron="d aa1 r" entry="full" default="true">dár</lex>
<lex pron="d aa1 t @0" entry="full" default="true">dáta</lex>
<lex pron="d aa1 h a2 n g @0 x" entry="full" default="true">dátheangach</lex>
<lex pron="dj eey1" entry="full" default="true">dé</lex>
<lex pron="dj eey1 g" entry="full" default="true">déag</lex>
<lex pron="dj eey1 g oy0 rj" entry="full" default="true">déagóir</lex>
<lex pron="dj eey1 g oy0 rj ee0" entry="full" default="true">déagóirí</lex>
<lex pron="dj eey1 n" entry="full" default="true">déan</lex>
<lex pron="dj eey1 n @0 x" entry="full" default="true">déanadh</lex>
<lex pron="dj eey1 n @0 v" entry="full" default="true">déanamh</lex>
<lex pron="dj eey1 n @0 n" entry="full" default="true">déanann</lex>
<lex pron="dj eey1 n ee0" entry="full" default="true">déanaí</lex>
<lex pron="dj eey1 n i0 gj" entry="full" default="true">déanfaidh</lex>
<lex pron="dj eey1 n f @0 r" entry="full" default="true">déanfar</lex>
<lex pron="dj eey1 n t @0" entry="full" default="true">déanta</lex>
<lex pron="dj eey1 n t @0 r" entry="full" default="true">déantar</lex>
<lex pron="dj eey2 n t uu0 s i@1 x t @0" entry="full" default="true">déantúsaíochta</lex>
<lex pron="dj eey1 r f aa0" entry="full" default="true">déarfá</lex>
<lex pron="dj eey0 vj rj i@1 x" entry="full" default="true">débhríoch</lex>
<lex pron="dj eey1 lj aa0 lj" entry="full" default="true">déileáil</lex>
<lex pron="dj eey1 rj kj @0" entry="full" default="true">déirce</lex>
<lex pron="dj eey2 rj i@1 x t @0" entry="full" default="true">déiríochta</lex>
<lex pron="dj eey1 sh tj i0 nj" entry="full" default="true">déistin</lex>
<lex pron="dj ee1" entry="full" default="true">dí</lex>
<lex pron="dj ee1 bj a0 r h @0" entry="full" default="true">díbeartha</lex>
<lex pron="d ee1 dj @0 n" entry="full" default="true">dídean</lex>
<lex pron="dj ee1 lj i0 sh" entry="full" default="true">dílis</lex>
<lex pron="dj ee1 lj @0 x t @0" entry="full" default="true">dílleachta</lex>
<lex pron="dj ee1 lj sh @0 x t" entry="full" default="true">dílseacht</lex>
<lex pron="dj ee2 vj a1 s" entry="full" default="true">dímheas</lex>
<lex pron="dj ee2 v ee1 lj a0 t @0 h @0" entry="full" default="true">dímhíleataithe</lex>
<lex pron="dj ee1 nj i0 tj" entry="full" default="true">dínit</lex>
<lex pron="dj ee1 nj" entry="full" default="true">dínn</lex>
<lex pron="dj i@1 v" entry="full" default="true">díobh</lex>
<lex pron="dj i@1 v aa0 lj" entry="full" default="true">díobháil</lex>
<lex pron="dj i@1 v aa0 l @0" entry="full" default="true">díobhála</lex>
<lex pron="dj i@1 v aa0 l @0 x" entry="full" default="true">díobhálach</lex>
<lex pron="d i@1 fj @0" entry="full" default="true">díofa</lex>
<lex pron="dj i@1 g" entry="full" default="true">díog</lex>
<lex pron="dj i@1 g r @0 sh" entry="full" default="true">díograis</lex>
<lex pron="dj i@1 l" entry="full" default="true">díol</lex>
<lex pron="dj i@1 l @0 x" entry="full" default="true">díoladh</lex>
<lex pron="dj i@1 l t @0 s" entry="full" default="true">díoltas</lex>
<lex pron="dj i@2 l uu1 nj @0" entry="full" default="true">díolúine</lex>
<lex pron="dj i@1 m" entry="full" default="true">díom</lex>
<lex pron="dj i@1 m aa0" entry="full" default="true">díomá</lex>
<lex pron="dj ee2 s pj oy1 rj @0 x t" entry="full" default="true">díospóireacht</lex>
<lex pron="d i@1 t" entry="full" default="true">díot</lex>
<lex pron="dj ee1 rj @0 x" entry="full" default="true">díreach</lex>
<lex pron="dj ee0 rj oy1 f @0 r" entry="full" default="true">díreofar</lex>
<lex pron="dj ee1 rj i0 h @0" entry="full" default="true">dírithe</lex>
<lex pron="dj ee1 rj uu0" entry="full" default="true">díriú</lex>
<lex pron="dj ee2 sh pj a1 g @0" entry="full" default="true">díspeagadh</lex>
<lex pron="d oy1" entry="full" default="true">dó</lex>
<lex pron="d oy1 x @0" entry="full" default="true">dócha</lex>
<lex pron="d oy1 x @0 sh" entry="full" default="true">dóchais</lex>
<lex pron="d oy1 x @0 s" entry="full" default="true">dóchas</lex>
<lex pron="d oy1 x @0 s @0 x" entry="full" default="true">dóchasach</lex>
<lex pron="d oy1 x" entry="full" default="true">dódh</lex>
<lex pron="d oy1 i0 v" entry="full" default="true">dóibh</lex>
<lex pron="d oy1 dj @0" entry="full" default="true">dóide</lex>
<lex pron="d oy1 i0 gj" entry="full" default="true">dóigh</lex>
<lex pron="d oy1 j uu0 lj" entry="full" default="true">dóighiúil</lex>
<lex pron="d oy1 l aa0 s" entry="full" default="true">dólás</lex>
<lex pron="d oy1 n @0 lj" entry="full" default="true">dónaill</lex>
<lex pron="d oy1 s @0 n" entry="full" default="true">dósan</lex>
<lex pron="d oy1 h @0 nj" entry="full" default="true">dóthain</lex>
<lex pron="d uu1 x i0 sh" entry="full" default="true">dúchais</lex>
<lex pron="d uu1 x @0 s" entry="full" default="true">dúchas</lex>
<lex pron="d uu1 lj" entry="full" default="true">dúil</lex>
<lex pron="d uu1 nj" entry="full" default="true">dúin</lex>
<lex pron="d uu1 i0 nj" entry="full" default="true">dúinn</lex>
<lex pron="d uu1 nj @0" entry="full" default="true">dúinne</lex>
<lex pron="d uu1 rj tj" entry="full" default="true">dúirt</lex>
<lex pron="d uu1 l i0 ngj" entry="full" default="true">dúlaing</lex>
<lex pron="d uu1 lj r @0" entry="full" default="true">dúlra</lex>
<lex pron="d uu1 n" entry="full" default="true">dún</lex>
<lex pron="d uu1 n @0 x" entry="full" default="true">dúnadh</lex>
<lex pron="d uu1 n f @0 r" entry="full" default="true">dúnfar</lex>
<lex pron="d uu1 n v @2 r i0 h @0" entry="full" default="true">dúnmharaithe</lex>
<lex pron="d uu1 n v a1 r f oy0 rj" entry="full" default="true">dúnmharfóir</lex>
<lex pron="d uu2 n v a1 r @0 hj @0" entry="full" default="true">dúnmharuithe</lex>
<lex pron="d uu1 n t @0" entry="full" default="true">dúnta</lex>
<lex pron="d uu1 r" entry="full" default="true">dúr</lex>
<lex pron="d uu1 r @0" entry="full" default="true">dúradh</lex>
<lex pron="d uu1 r uh0 d" entry="full" default="true">dúrud</lex>
<lex pron="d uu1 sh l aa0 nj" entry="full" default="true">dúshláin</lex>
<lex pron="d uu1 sh l aa0 n" entry="full" default="true">dúshlán</lex>
<lex pron="ee1" entry="full" default="true">e</lex>
<lex pron="a1" entry="full" default="true">ea</lex>
<lex pron="ai1 r @0 k" entry="full" default="true">eabhrac</lex>
<lex pron="a1 x" entry="full" default="true">each</lex>
<lex pron="a1 x t r @0" entry="full" default="true">eachtra</lex>
<lex pron="a2 k n @0 m i@1 x t" entry="full" default="true">eacnamaíocht</lex>
<lex pron="a1 k n @0 m i@2 x t @0" entry="full" default="true">eacnamaíochta</lex>
<lex pron="a1 d r aa2 n ee0" entry="full" default="true">eadránaí</lex>
<lex pron="a1 g @0 l" entry="full" default="true">eagal</lex>
<lex pron="a1 g @0 r h oy2 rj" entry="full" default="true">eagarthóir</lex>
<lex pron="a1 g l @0" entry="full" default="true">eagla</lex>
<lex pron="a1 g l i0 sh" entry="full" default="true">eaglais</lex>
<lex pron="ee1 g @0 l" entry="full" default="true">eagle</lex>
<lex pron="a1 g r @0 hj @0" entry="full" default="true">eagraithe</lex>
<lex pron="a1 g r @0 s" entry="full" default="true">eagras</lex>
<lex pron="a1 g r i@0 x t" entry="full" default="true">eagraíocht</lex>
<lex pron="a1 g r aa0 n" entry="full" default="true">eagrán</lex>
<lex pron="a1 l ee0 nj" entry="full" default="true">ealaín</lex>
<lex pron="a1 l ee0 nj @2" entry="full" default="true">ealaíne</lex>
<lex pron="a1 l i@0 n" entry="full" default="true">ealaíon</lex>
<lex pron="a1 l i@0 n @0" entry="full" default="true">ealaíona</lex>
<lex pron="a1 n i0 gj" entry="full" default="true">eanaigh</lex>
<lex pron="a1 n i0 rj" entry="full" default="true">eanáir</lex>
<lex pron="a1 r k @0 x" entry="full" default="true">earcach</lex>
<lex pron="a2 r k i@1 x t @0" entry="full" default="true">earcaíochta</lex>
<lex pron="a1 r k uu0" entry="full" default="true">earcú</lex>
<lex pron="a1 r n aa0 lj" entry="full" default="true">earnáil</lex>
<lex pron="a1 r i0 gj" entry="full" default="true">earraigh</lex>
<lex pron="a1 r ee0" entry="full" default="true">earraí</lex>
<lex pron="a2 s eey1 n t @0 s" entry="full" default="true">easaontas</lex>
<lex pron="a1 s b i0 gj" entry="full" default="true">easbuig</lex>
<lex pron="a1 s k @0 rj tj" entry="full" default="true">eascairt</lex>
<lex pron="a1 s n @0 x @0" entry="full" default="true">easnacha</lex>
<lex pron="a1 s n @0 v" entry="full" default="true">easnamh</lex>
<lex pron="a1 s n @0 v @0 x" entry="full" default="true">easnamhach</lex>
<lex pron="a1 s p @0" entry="full" default="true">easpa</lex>
<lex pron="a1 s p @0 g" entry="full" default="true">easpag</lex>
<lex pron="a1 s p @0 gj" entry="full" default="true">easpaig</lex>
<lex pron="a1 s p oy0 r t aa2 lj tj @0 r" entry="full" default="true">easpórtáiltear</lex>
<lex pron="a2 s pj oy0 r t aa1 l @0 hj @0" entry="full" default="true">easpórtálaithe</lex>
<lex pron="a0 s t aa1 t" entry="full" default="true">eastát</lex>
<lex pron="a1 t @0 r h @2" entry="full" default="true">eatarthu</lex>
<lex pron="a1 t r @0 v @0 x" entry="full" default="true">eatramhach</lex>
<lex pron="e1 d" entry="full" default="true">ed</lex>
<lex pron="e1 x" entry="full" default="true">eich</lex>
<lex pron="e0 k ee1 nj tj" entry="full" default="true">eicínt</lex>
<lex pron="e1 lj @0" entry="full" default="true">eile</lex>
<lex pron="ai1 l ee0 n" entry="full" default="true">eileen</lex>
<lex pron="ai1 lj ee0 sh" entry="full" default="true">eilís</lex>
<lex pron="e1 rj i0 kj @0 x t" entry="full" default="true">eiriceacht</lex>
<lex pron="e1 sh kj a0 x t uu0 lj" entry="full" default="true">eisceachtúil</lex>
<lex pron="e1 sh @0 n" entry="full" default="true">eisean</lex>
<lex pron="e0 sh i@1 x @0" entry="full" default="true">eisiacha</lex>
<lex pron="e2 sh pj eey1 rj @0 s" entry="full" default="true">eispéireas</lex>
<lex pron="e1 tj i0 lj tj" entry="full" default="true">eitilt</lex>
<lex pron="e1 tj i0 lj tj ee0" entry="full" default="true">eitiltí</lex>
<lex pron="e1 tj lj aa0 n" entry="full" default="true">eitleán</lex>
<lex pron="ee0 l e1 k t r i0 k" entry="full" default="true">electric</lex>
<lex pron="e0 l i1 z @0 b @0 f" entry="full" default="true">elizabeth</lex>
<lex pron="e1 l v i0 s" entry="full" default="true">elvis</lex>
<lex pron="e0 m e1 r i0 t uh0 s" entry="full" default="true">emeritus</lex>
<lex pron="e1 m @0" entry="full" default="true">emma</lex>
<lex pron="e1 m @0 t" entry="full" default="true">emmet</lex>
<lex pron="e1 m p ee0" entry="full" default="true">empey</lex>
<lex pron="e1 n d @0" entry="full" default="true">enda</lex>
<lex pron="oy1" entry="full" default="true">eo</lex>
<lex pron="o1 x i0 gj" entry="full" default="true">eochaidh</lex>
<lex pron="o2 x @0 r x ai1 nj tj" entry="full" default="true">eocharchaint</lex>
<lex pron="oy1 i0 nj" entry="full" default="true">eoghain</lex>
<lex pron="oy1 i0 n" entry="full" default="true">eoghan</lex>
<lex pron="oy1 nj" entry="full" default="true">eoin</lex>
<lex pron="oy1 l" entry="full" default="true">eol</lex>
<lex pron="oy1 l i0 sh" entry="full" default="true">eolais</lex>
<lex pron="oy1 l @0 s" entry="full" default="true">eolas</lex>
<lex pron="oy1 l ee0" entry="full" default="true">eolaí</lex>
<lex pron="oy0 l i@1 x" entry="full" default="true">eolaíoch</lex>
<lex pron="oy0 l i@1 x t @0" entry="full" default="true">eolaíochta</lex>
<lex pron="j o1 r @0 pj" entry="full" default="true">eoraip</lex>
<lex pron="j o1 r p @0 x" entry="full" default="true">eorpach</lex>
<lex pron="j o1 r p i0 gj" entry="full" default="true">eorpaigh</lex>
<lex pron="e1 s @0 l m o2 n t" entry="full" default="true">esslemont</lex>
<lex pron="e1 f @0 l" entry="full" default="true">ethel</lex>
<lex pron="j uu1 g ee0 n" entry="full" default="true">eugene</lex>
<lex pron="j uh1 r oy0" entry="full" default="true">euro</lex>
<lex pron="e1 f" entry="full" default="true">f</lex>
<lex pron="f au1 k uu0 n" entry="full" default="true">fabhcún</lex>
<lex pron="f au1 t @0 x" entry="full" default="true">fabhtach</lex>
<lex pron="f au1 t @0 n @0" entry="full" default="true">fabhtanna</lex>
<lex pron="f eey1 s b uh2 k" entry="full" default="true">facebook</lex>
<lex pron="f a1 d" entry="full" default="true">fad</lex>
<lex pron="f a1 d @0" entry="full" default="true">fada</lex>
<lex pron="f ai1 b" entry="full" default="true">fadhb</lex>
<lex pron="f ai1 b @0 n @0" entry="full" default="true">fadhbanna</lex>
<lex pron="f a1 d lj ee2 nj @0" entry="full" default="true">fadlíne</lex>
<lex pron="f a0 d oy1" entry="full" default="true">fadó</lex>
<lex pron="f a1 cc @0" entry="full" default="true">faiche</lex>
<lex pron="f a1 dj @0" entry="full" default="true">faide</lex>
<lex pron="f ai1 @0 n" entry="full" default="true">faigheann</lex>
<lex pron="f ai1 gj tj @0" entry="full" default="true">faighte</lex>
<lex pron="f a1 nj i0 k" entry="full" default="true">fainic</lex>
<lex pron="f e1 r" entry="full" default="true">fair</lex>
<lex pron="f a1 rj @0" entry="full" default="true">faire</lex>
<lex pron="f a1 rj sh i0 ngj" entry="full" default="true">fairsing</lex>
<lex pron="f a1 sh @0 n" entry="full" default="true">faisean</lex>
<lex pron="f aa1 sh nj eey0 sh @0" entry="full" default="true">faisnéise</lex>
<lex pron="f a1 tj ee0 s" entry="full" default="true">faitíos</lex>
<lex pron="f a1 n" entry="full" default="true">fan</lex>
<lex pron="f a1 n @0 x t" entry="full" default="true">fanacht</lex>
<lex pron="f a1 n t @0" entry="full" default="true">fanta</lex>
<lex pron="f eey1 f @0" entry="full" default="true">faofa</lex>
<lex pron="f ee1" entry="full" default="true">faoi</lex>
<lex pron="f ee1 nj" entry="full" default="true">faoin</lex>
<lex pron="f ee1 nj @0" entry="full" default="true">faoina</lex>
<lex pron="f ee1 sh @0 v" entry="full" default="true">faoiseamh</lex>
<lex pron="f ee1 sh i0 v" entry="full" default="true">faoisimh</lex>
<lex pron="f a0 r eey1" entry="full" default="true">farae</lex>
<lex pron="f a2 r @0 n t oy1 rj @0 x t @0" entry="full" default="true">farantóireachta</lex>
<lex pron="f a0 r eey1 r" entry="full" default="true">faraor</lex>
<lex pron="f a1 r @0 gj @2" entry="full" default="true">farraige</lex>
<lex pron="f a1 r @0 n" entry="full" default="true">farren</lex>
<lex pron="fj au1 s" entry="full" default="true">feabhas</lex>
<lex pron="fj au1 r @0" entry="full" default="true">feabhra</lex>
<lex pron="fj au1 s uu0" entry="full" default="true">feabhsú</lex>
<lex pron="fj a1 x t @0 s" entry="full" default="true">feachtas</lex>
<lex pron="f a1" entry="full" default="true">feadh</lex>
<lex pron="f a1 r" entry="full" default="true">fear</lex>
<lex pron="fj a1 r @0" entry="full" default="true">fearadh</lex>
<lex pron="fj a1 r @0 n" entry="full" default="true">fearann</lex>
<lex pron="fj a1 r g" entry="full" default="true">fearg</lex>
<lex pron="fj a1 r g @0 l" entry="full" default="true">feargal</lex>
<lex pron="fj a1 r gg @0 l" entry="full" default="true">fearghal</lex>
<lex pron="fj a1 r" entry="full" default="true">fearr</lex>
<lex pron="fj a1 s t @0" entry="full" default="true">feasta</lex>
<lex pron="fj e1 kj @0 n" entry="full" default="true">feiceann</lex>
<lex pron="fj e1 kj aa0 lj" entry="full" default="true">feiceáil</lex>
<lex pron="fj e1 kj i0 gj" entry="full" default="true">feicfidh</lex>
<lex pron="fj e1 kj i0 mj i0 dj" entry="full" default="true">feicimid</lex>
<lex pron="fj e1 kj tj @0 r" entry="full" default="true">feictear</lex>
<lex pron="fj e1 kj hj @0" entry="full" default="true">feicthe</lex>
<lex pron="f ai1 mj" entry="full" default="true">feidhm</lex>
<lex pron="f ai1 mj @0" entry="full" default="true">feidhme</lex>
<lex pron="f ai1 mj @0 n" entry="full" default="true">feidhmeann</lex>
<lex pron="fj ai1 mj @0 n @0 x" entry="full" default="true">feidhmeannach</lex>
<lex pron="fj ai1 mj @0 n i0 gj" entry="full" default="true">feidhmeannaigh</lex>
<lex pron="fj ai1 mj uu0" entry="full" default="true">feidhmiú</lex>
<lex pron="fj ai1 mj uu0 x aa0 nj" entry="full" default="true">feidhmiúcháin</lex>
<lex pron="fj e0 lj uu1 n @0 x" entry="full" default="true">feiliúnach</lex>
<lex pron="fj ai1 lj mj @0" entry="full" default="true">feilme</lex>
<lex pron="fj e1 rj mj" entry="full" default="true">feirm</lex>
<lex pron="fj e1 rj mj o2 rj ee0" entry="full" default="true">feirmeoirí</lex>
<lex pron="fj e1 rj s tj @0" entry="full" default="true">feirste</lex>
<lex pron="fj e1 sh tj ee0" entry="full" default="true">feistí</lex>
<lex pron="fj e1 hj @0 v" entry="full" default="true">feitheamh</lex>
<lex pron="fj e1 h i0 kj lj ee0" entry="full" default="true">feithiclí</lex>
<lex pron="fj e1 hj i0 dj" entry="full" default="true">feithid</lex>
<lex pron="fj e1 h i0 v" entry="full" default="true">feithimh</lex>
<lex pron="au1 k uu0 nj" entry="full" default="true">fhabhcúin</lex>
<lex pron="a1 k @0" entry="full" default="true">fhaca</lex>
<lex pron="a1 d" entry="full" default="true">fhad</lex>
<lex pron="a1 d a0" entry="full" default="true">fhada</lex>
<lex pron="ai1 b" entry="full" default="true">fhadhb</lex>
<lex pron="a1 cc @0" entry="full" default="true">fhaiche</lex>
<lex pron="ai1 @0 n" entry="full" default="true">fhaigheann</lex>
<lex pron="a1 lj ee0" entry="full" default="true">fhaillí</lex>
<lex pron="a1 r i0 gj @0" entry="full" default="true">fharraige</lex>
<lex pron="j au1 s" entry="full" default="true">fheabhas</lex>
<lex pron="au1 s uu0" entry="full" default="true">fheabhsú</lex>
<lex pron="a1 r" entry="full" default="true">fhear</lex>
<lex pron="a1 r" entry="full" default="true">fhearr</lex>
<lex pron="e1 kj aa0 lj" entry="full" default="true">fheiceáil</lex>
<lex pron="e1 kj fj @0 s" entry="full" default="true">fheicfeas</lex>
<lex pron="e1 k fj aa0" entry="full" default="true">fheicfeá</lex>
<lex pron="e1 kj i0 nj" entry="full" default="true">fheicfinn</lex>
<lex pron="e1 kj i0 mj" entry="full" default="true">fheicim</lex>
<lex pron="ai1 mj uu0" entry="full" default="true">fheidhmiú</lex>
<lex pron="ai1 v @0 n @0 x t" entry="full" default="true">fheimheannacht</lex>
<lex pron="e1 rj mj" entry="full" default="true">fheirm</lex>
<lex pron="e2 rj mj o1 rj ee0" entry="full" default="true">fheirmeoirí</lex>
<lex pron="e2 rj mj o1 r @0" entry="full" default="true">fheirmeora</lex>
<lex pron="e1 sh kj i0 nj tj" entry="full" default="true">fheiscint</lex>
<lex pron="i@1 x r @0" entry="full" default="true">fhiachra</lex>
<lex pron="i@1 n @0" entry="full" default="true">fhianna</lex>
<lex pron="i@1 tj @0" entry="full" default="true">fhiata</lex>
<lex pron="i1 lj @0" entry="full" default="true">fhile</lex>
<lex pron="i1 nj @0" entry="full" default="true">fhine</lex>
<lex pron="i0 nj eey1 hj @0" entry="full" default="true">fhinnéithe</lex>
<lex pron="uh1 n i2 sh kj @0" entry="full" default="true">fhionnuisce</lex>
<lex pron="uh2 n uu1 r @0 x" entry="full" default="true">fhionnúrach</lex>
<lex pron="i1 s" entry="full" default="true">fhios</lex>
<lex pron="i1 s r uu0" entry="full" default="true">fhiosrú</lex>
<lex pron="i1 s r uu0 x aa2 n" entry="full" default="true">fhiosrúchán</lex>
<lex pron="i1 rj" entry="full" default="true">fhir</lex>
<lex pron="ee0 aa1 nj @0" entry="full" default="true">fhiáine</lex>
<lex pron="l a1 hj i0 sh" entry="full" default="true">fhlaithis</lex>
<lex pron="o1 k @0 l" entry="full" default="true">fhocal</lex>
<lex pron="o0 x o1 n r @0 hj o2 rj ee0" entry="full" default="true">fhochonraitheoirí</lex>
<lex pron="o1 k l oy0 rj" entry="full" default="true">fhoclóir</lex>
<lex pron="au1 l @0 mj" entry="full" default="true">fhoghlaim</lex>
<lex pron="i1 hj i0 lj" entry="full" default="true">fhoighil</lex>
<lex pron="ai1 lj sh uu0" entry="full" default="true">fhoilsiú</lex>
<lex pron="ai2 lj sh ee1 tj @0 r" entry="full" default="true">fhoilsítear</lex>
<lex pron="i1 rj @0 n" entry="full" default="true">fhoireann</lex>
<lex pron="o1 rj fj @0" entry="full" default="true">fhoirfe</lex>
<lex pron="o1 rj gj nj i0 v" entry="full" default="true">fhoirgnimh</lex>
<lex pron="o1 rj mj" entry="full" default="true">fhoirm</lex>
<lex pron="o1 l t" entry="full" default="true">fholt</lex>
<lex pron="o2 n d uu1 rj @0 x t" entry="full" default="true">fhondúireacht</lex>
<lex pron="o1 r @0 sh" entry="full" default="true">fhorais</lex>
<lex pron="o1 r b @0 rj" entry="full" default="true">fhorbair</lex>
<lex pron="uh1 r b @0 rj tj" entry="full" default="true">fhorbairt</lex>
<lex pron="o0 r v oy1 r" entry="full" default="true">fhormhór</lex>
<lex pron="o0 rj eey1 gj nj @0 x" entry="full" default="true">fhoréigneach</lex>
<lex pron="o0 s t i@1 x t" entry="full" default="true">fhostaíocht</lex>
<lex pron="o1 s t uu0" entry="full" default="true">fhostú</lex>
<lex pron="rj a1 g @0 rj tj" entry="full" default="true">fhreagairt</lex>
<lex pron="u@1 r" entry="full" default="true">fhuar</lex>
<lex pron="aa1 g" entry="full" default="true">fhág</lex>
<lex pron="aa1 g aa0 lj" entry="full" default="true">fhágáil</lex>
<lex pron="aa1 lj" entry="full" default="true">fháil</lex>
<lex pron="aa1 nj lj oy0 g" entry="full" default="true">fháinleog</lex>
<lex pron="aa1 n @0 d @0" entry="full" default="true">fhánada</lex>
<lex pron="aa1 n @0 dj" entry="full" default="true">fhánaid</lex>
<lex pron="eey1 r" entry="full" default="true">fhéar</lex>
<lex pron="eey1 lj @0" entry="full" default="true">fhéile</lex>
<lex pron="h eey1 nj" entry="full" default="true">fhéin</lex>
<lex pron="eey1 nj rj i@0 lj" entry="full" default="true">fhéinriail</lex>
<lex pron="eey1 rj" entry="full" default="true">fhéir</lex>
<lex pron="ee1 nj ee0 nj ee0" entry="full" default="true">fhíníní</lex>
<lex pron="i@1 x v @0 r" entry="full" default="true">fhíochmhar</lex>
<lex pron="i@1 d n @0 x @0" entry="full" default="true">fhíodhnacha</lex>
<lex pron="i@1 n @0 x" entry="full" default="true">fhíonach</lex>
<lex pron="ee1 rj i0 nj @0" entry="full" default="true">fhírinne</lex>
<lex pron="ee1 sh" entry="full" default="true">fhís</lex>
<lex pron="oy1 g @0 rj" entry="full" default="true">fhógair</lex>
<lex pron="oy1 g r @0" entry="full" default="true">fhógra</lex>
<lex pron="oy1 @0 rj" entry="full" default="true">fhómhair</lex>
<lex pron="oy1 r s @0" entry="full" default="true">fhórsa</lex>
<lex pron="fj i@1 gg uu0 l r @0" entry="full" default="true">fiadhúlra</lex>
<lex pron="fj i@1 f r i@2 x" entry="full" default="true">fiafraíodh</lex>
<lex pron="fj i@1 cc" entry="full" default="true">fiaich</lex>
<lex pron="fj i@1 n @0 sh @2" entry="full" default="true">fianaise</lex>
<lex pron="fj i@1 n @0" entry="full" default="true">fianna</lex>
<lex pron="fj i@1 n aa0 lj" entry="full" default="true">fianáil</lex>
<lex pron="fj i1 cc @0" entry="full" default="true">fiche</lex>
<lex pron="fj i1 cc @0 d" entry="full" default="true">fichead</lex>
<lex pron="fj i1 cc i0 dj ee0" entry="full" default="true">fichidí</lex>
<lex pron="f i1 cc uu0" entry="full" default="true">fichiú</lex>
<lex pron="fj i1 kj sh i0 nj" entry="full" default="true">ficsin</lex>
<lex pron="f i0 d e1 l" entry="full" default="true">fidel</lex>
<lex pron="fj i1 dj lj eey0 rj" entry="full" default="true">fidléir</lex>
<lex pron="f ee1 f @0" entry="full" default="true">fifa</lex>
<lex pron="f i1 g @0 r oy0" entry="full" default="true">figaro</lex>
<lex pron="fj i1 gj uu0 rj" entry="full" default="true">figiúir</lex>
<lex pron="fj i2 gj uu1 rj ee0" entry="full" default="true">figiúirí</lex>
<lex pron="fj i1 gj uu0 r" entry="full" default="true">figiúr</lex>
<lex pron="fj i1 lj @0" entry="full" default="true">file</lex>
<lex pron="fj i1 lj @0 t @0" entry="full" default="true">fileata</lex>
<lex pron="fj i1 lj @0" entry="full" default="true">filleadh</lex>
<lex pron="fj i1 lj @0 n" entry="full" default="true">filleann</lex>
<lex pron="fj i1 lj i0 mj" entry="full" default="true">fillim</lex>
<lex pron="f i1 l m z" entry="full" default="true">films</lex>
<lex pron="fj i1 lj ee0" entry="full" default="true">filí</lex>
<lex pron="fj i0 lj i@1 x t" entry="full" default="true">filíocht</lex>
<lex pron="fj i0 lj i@1 x t @0" entry="full" default="true">filíochta</lex>
<lex pron="fj i1 nj @0" entry="full" default="true">fine</lex>
<lex pron="fj i1 n @0 g @0 n" entry="full" default="true">finegan</lex>
<lex pron="fj i1 nj" entry="full" default="true">finn</lex>
<lex pron="fj i1 nj @0" entry="full" default="true">finne</lex>
<lex pron="f i0 n uu1 k @0 n" entry="full" default="true">finucane</lex>
<lex pron="fj i0 b r oy1 sh @0" entry="full" default="true">fiobróise</lex>
<lex pron="fj uh1 n" entry="full" default="true">fionn</lex>
<lex pron="fj uh1 n @0 x i0 gj" entry="full" default="true">fionnachaidh</lex>
<lex pron="fj uh1 n r ee0" entry="full" default="true">fionraí</lex>
<lex pron="fj uh1 n t @0 r" entry="full" default="true">fiontar</lex>
<lex pron="fj uh1 n t aa0 n" entry="full" default="true">fiontán</lex>
<lex pron="fj i1 s" entry="full" default="true">fios</lex>
<lex pron="fj i1 s r oy2 i0 gj" entry="full" default="true">fiosróidh</lex>
<lex pron="fj i1 s r uu0" entry="full" default="true">fiosrú</lex>
<lex pron="fj i1 s r uu0 x aa0 nj" entry="full" default="true">fiosrúcháin</lex>
<lex pron="fj i1 s r uu2 x aa2 n" entry="full" default="true">fiosrúchán</lex>
<lex pron="fj i1 rj" entry="full" default="true">fir</lex>
<lex pron="fj i1 rj @0 n @0" entry="full" default="true">fireanna</lex>
<lex pron="f i2 t z j e1 r @0 l d" entry="full" default="true">fitzgerald</lex>
<lex pron="fj uh1 x @0" entry="full" default="true">fiuchadh</lex>
<lex pron="fj ee1 aa0 nj" entry="full" default="true">fiáin</lex>
<lex pron="fj uu1" entry="full" default="true">fiú</lex>
<lex pron="fj uu1 n t @0 x" entry="full" default="true">fiúntach</lex>
<lex pron="f l a1 vj @0 r t i0 gj" entry="full" default="true">flaithbheartaigh</lex>
<lex pron="f l a1 n @0 g @0 n" entry="full" default="true">flanagan</lex>
<lex pron="f l a1 n g @0 n" entry="full" default="true">flangan</lex>
<lex pron="f l a1 n @0 g @0 n" entry="full" default="true">flannagan</lex>
<lex pron="fj lj uh1 x" entry="full" default="true">fliuch</lex>
<lex pron="f l o1 s k" entry="full" default="true">flosc</lex>
<lex pron="f l ai1 i1 ng" entry="full" default="true">flying</lex>
<lex pron="f o1" entry="full" default="true">fo</lex>
<lex pron="f o1 k @0 lj" entry="full" default="true">focail</lex>
<lex pron="f o1 k @0 l" entry="full" default="true">focal</lex>
<lex pron="f uh1 x oy0 l @0 x t" entry="full" default="true">fochomhlacht</lex>
<lex pron="f o0 cc eey1 mj i0 hj @0" entry="full" default="true">fochéimithe</lex>
<lex pron="f o0 k l oy1 rj @0 x t @0" entry="full" default="true">foclóireachta</lex>
<lex pron="f o1 d @0 rj" entry="full" default="true">fodair</lex>
<lex pron="f o1 d @0 r" entry="full" default="true">fodar</lex>
<lex pron="f au1 l @0 mj" entry="full" default="true">foghlaim</lex>
<lex pron="f au1 l @0 hj @0" entry="full" default="true">foghlaithe</lex>
<lex pron="f au1 l @0 m @0" entry="full" default="true">foghlama</lex>
<lex pron="f i1 cc ee0" entry="full" default="true">foichí</lex>
<lex pron="f ai1 nj @0" entry="full" default="true">foighne</lex>
<lex pron="f i1 gj sh ee0" entry="full" default="true">foigsi</lex>
<lex pron="f ai1 lj sh @0 x aa2 nj" entry="full" default="true">foilseacháin</lex>
<lex pron="f ai2 lj sh oy1 f @0 r" entry="full" default="true">foilseofar</lex>
<lex pron="f ai1 lj sh i0 hj @0" entry="full" default="true">foilsithe</lex>
<lex pron="f ai1 lj sh uu0" entry="full" default="true">foilsiú</lex>
<lex pron="f ai1 lj sh i@0 x" entry="full" default="true">foilsíodh</lex>
<lex pron="f ee1 nj sh @0" entry="full" default="true">foinse</lex>
<lex pron="f i2 nj sh @0 i@1 r @0 t @0 s" entry="full" default="true">foinseiarratas</lex>
<lex pron="f i1 nj s ee0" entry="full" default="true">foinsí</lex>
<lex pron="f i1 rj @0 n" entry="full" default="true">foireann</lex>
<lex pron="f o1 rj fj @0" entry="full" default="true">foirfe</lex>
<lex pron="f o1 rj f @0 x t @0" entry="full" default="true">foirfeachta</lex>
<lex pron="f o1 rj gj nj o0 rj" entry="full" default="true">foirgneoir</lex>
<lex pron="f o1 rj gj nj i0 vj" entry="full" default="true">foirgnimh</lex>
<lex pron="f o0 rj mj aa1 lj t @0" entry="full" default="true">foirmeálta</lex>
<lex pron="f i1 rj nj @0" entry="full" default="true">foirne</lex>
<lex pron="f o1 l @0" entry="full" default="true">fola</lex>
<lex pron="f o1 l @0 v" entry="full" default="true">folamh</lex>
<lex pron="f o1 l @0 s @0 x" entry="full" default="true">follasach</lex>
<lex pron="f o1 l v @0" entry="full" default="true">folmha</lex>
<lex pron="f o0 l aa1 rj" entry="full" default="true">foláir</lex>
<lex pron="f o0 l aa1 rj @0 v" entry="full" default="true">foláireamh</lex>
<lex pron="f o0 v oy1 r @0 x" entry="full" default="true">fomhórach</lex>
<lex pron="f o0 n d uu1 rj @0 x t" entry="full" default="true">fondúireacht</lex>
<lex pron="f au1 n" entry="full" default="true">fonn</lex>
<lex pron="f o1 r @0 sh" entry="full" default="true">forais</lex>
<lex pron="f o1 r @0 s" entry="full" default="true">foras</lex>
<lex pron="f o1 r b @0 x @0" entry="full" default="true">forbacha</lex>
<lex pron="f uh1 r b @0 rj tj" entry="full" default="true">forbairt</lex>
<lex pron="f uh2 r b @1 r h @0" entry="full" default="true">forbartha</lex>
<lex pron="f o1 rj i0 mj @0 l" entry="full" default="true">forimeall</lex>
<lex pron="f o0 r lj a1 h @0 n" entry="full" default="true">forleathan</lex>
<lex pron="f o0 r v oy1 r" entry="full" default="true">formhór</lex>
<lex pron="f o2 r aa1 l @0 x @0" entry="full" default="true">forálacha</lex>
<lex pron="f o0 rj eey1 gj i0 nj" entry="full" default="true">foréigin</lex>
<lex pron="f o1 s t @0" entry="full" default="true">fosta</lex>
<lex pron="f o1 s t @0 hj @0" entry="full" default="true">fostaithe</lex>
<lex pron="f o1 s t i@0 x t" entry="full" default="true">fostaíocht</lex>
<lex pron="f o0 s t i@1 x t @0" entry="full" default="true">fostaíochta</lex>
<lex pron="f o0 s t ee1 tj @0 r" entry="full" default="true">fostaítear</lex>
<lex pron="f o0 hj e1 dj i0 lj" entry="full" default="true">fotheidil</lex>
<lex pron="f o1 r" entry="full" default="true">four</lex>
<lex pron="f r a1 nj kj @0" entry="full" default="true">fraince</lex>
<lex pron="f r a1 nj kj ee2 sh" entry="full" default="true">fraincis</lex>
<lex pron="f r a0 nj kj ee1 sh @0" entry="full" default="true">fraincise</lex>
<lex pron="f r a1 n s" entry="full" default="true">france</lex>
<lex pron="f r a1 n s i0 s" entry="full" default="true">frances</lex>
<lex pron="f r a1 n s i0 s" entry="full" default="true">francis</lex>
<lex pron="f r eey1 x t @0" entry="full" default="true">fraochta</lex>
<lex pron="fj rj a1 g r @0" entry="full" default="true">freagra</lex>
<lex pron="fj rj a1 g r @0 x" entry="full" default="true">freagrach</lex>
<lex pron="fj rj a1 s t @0 l" entry="full" default="true">freastal</lex>
<lex pron="fj rj a2 s t @0 l oy1 i0 gj" entry="full" default="true">freastalóidh</lex>
<lex pron="fj rj e1 sh i0 nj" entry="full" default="true">freisin</lex>
<lex pron="f r e1 n d s" entry="full" default="true">friends</lex>
<lex pron="fj rj uh1 x t aa0 n" entry="full" default="true">friochtán</lex>
<lex pron="fj rj i0 sh aa1 lj tj @0 x t @0" entry="full" default="true">friseáilteachta</lex>
<lex pron="f r i1 t z" entry="full" default="true">fritz</lex>
<lex pron="fj rj eey1 v @0 hj @0" entry="full" default="true">fréamhaithe</lex>
<lex pron="f u@2 d i@1 x" entry="full" default="true">fuadaíodh</lex>
<lex pron="f u@1 rj" entry="full" default="true">fuair</lex>
<lex pron="fj u@1 rj @0 x" entry="full" default="true">fuaireadh</lex>
<lex pron="f u@1 rj @0 m @0 r" entry="full" default="true">fuaireamar</lex>
<lex pron="f u@1 r" entry="full" default="true">fuar</lex>
<lex pron="f u@1 r @0 hj @0" entry="full" default="true">fuaraithe</lex>
<lex pron="f u@1 r h @2 s" entry="full" default="true">fuarthas</lex>
<lex pron="f u@1 s k @0 lj tj" entry="full" default="true">fuascailt</lex>
<lex pron="f u@1 h @0" entry="full" default="true">fuatha</lex>
<lex pron="f uh1 d" entry="full" default="true">fud</lex>
<lex pron="f i2 lj a1 sh tj rj uu0 x aa0 nj" entry="full" default="true">fuilaistriúcháin</lex>
<lex pron="f i1 nj @0 v" entry="full" default="true">fuinneamh</lex>
<lex pron="f i0 nj oy1 g @0" entry="full" default="true">fuinneoga</lex>
<lex pron="f i1 pj" entry="full" default="true">fuip</lex>
<lex pron="f i1 pj aa0 l @0" entry="full" default="true">fuipeála</lex>
<lex pron="f i1 sh kj @0" entry="full" default="true">fuisce</lex>
<lex pron="f i1 sh oy0 g" entry="full" default="true">fuiseog</lex>
<lex pron="fj uh1 l i0 ngj t" entry="full" default="true">fulaingt</lex>
<lex pron="f uh1 r @0 s t @0" entry="full" default="true">furasta</lex>
<lex pron="f aa1" entry="full" default="true">fá</lex>
<lex pron="f aa1 g" entry="full" default="true">fág</lex>
<lex pron="f aa1 g @0 x" entry="full" default="true">fágadh</lex>
<lex pron="f aa1 g i0 gj" entry="full" default="true">fágfaidh</lex>
<lex pron="f aa1 g h @0" entry="full" default="true">fágtha</lex>
<lex pron="f aa1 lj" entry="full" default="true">fáil</lex>
<lex pron="f aa1 lj tj @2" entry="full" default="true">fáilte</lex>
<lex pron="f aa1 lj tj uu0" entry="full" default="true">fáiltiú</lex>
<lex pron="f aa1 nj" entry="full" default="true">fáin</lex>
<lex pron="f aa1 hj @0" entry="full" default="true">fáithe</lex>
<lex pron="f aa1 n" entry="full" default="true">fán</lex>
<lex pron="f aa1 n @0" entry="full" default="true">fána</lex>
<lex pron="f aa1 s" entry="full" default="true">fás</lex>
<lex pron="fj aa1 s @0 n @0" entry="full" default="true">fásanna</lex>
<lex pron="f aa1" entry="full" default="true">fáth</lex>
<lex pron="fj aa1 h @0 r t @0" entry="full" default="true">fátharta</lex>
<lex pron="fj eey1" entry="full" default="true">fé</lex>
<lex pron="fj eey1 x" entry="full" default="true">féach</lex>
<lex pron="fj eey1 x @0 nj tj" entry="full" default="true">féachaint</lex>
<lex pron="fj eey1 d i0 gj" entry="full" default="true">féadfaidh</lex>
<lex pron="fj eey1 r" entry="full" default="true">féar</lex>
<lex pron="f eey1 s oy0 g" entry="full" default="true">féasóg</lex>
<lex pron="fj eey1 dj @0 r h @0 x t @0" entry="full" default="true">féidearthachta</lex>
<lex pron="fj eey1 dj i0 rj" entry="full" default="true">féidir</lex>
<lex pron="fj eey1 lj @0" entry="full" default="true">féile</lex>
<lex pron="fj eey1 nj" entry="full" default="true">féin</lex>
<lex pron="fj eey1 nj lj @0 s" entry="full" default="true">féinleas</lex>
<lex pron="f eey1 nj @0" entry="full" default="true">féinne</lex>
<lex pron="f eey1 rj" entry="full" default="true">féir</lex>
<lex pron="fj eey1 h oy0 g" entry="full" default="true">féitheog</lex>
<lex pron="f eey1 n" entry="full" default="true">fén</lex>
<lex pron="f i@1 x" entry="full" default="true">fíodh</lex>
<lex pron="fj i@1 r" entry="full" default="true">fíor</lex>
<lex pron="fj i@1 r v i@0 x" entry="full" default="true">fíorbhuíoch</lex>
<lex pron="fj i@2 r j a1 k @0 rj" entry="full" default="true">fíordheacair</lex>
<lex pron="fj i@1 rj a0 l i@2 n t @0" entry="full" default="true">fíorealaíonta</lex>
<lex pron="fj i@1 r f r a2 tj i0 kj uu2 lj" entry="full" default="true">fíorphraiticiúil</lex>
<lex pron="fj i@1 r hj e0 sh tj" entry="full" default="true">fíortheist</lex>
<lex pron="fj i@1 r hj rj eey0 n" entry="full" default="true">fíorthréan</lex>
<lex pron="fj ee1 rj i0 nj @2" entry="full" default="true">fírinne</lex>
<lex pron="f oy1 k @0 s" entry="full" default="true">fócas</lex>
<lex pron="f oy1 g @0 rj tj @0" entry="full" default="true">fógairte</lex>
<lex pron="f oy1 g @0 r h @0" entry="full" default="true">fógartha</lex>
<lex pron="f oy1 g r @0" entry="full" default="true">fógra</lex>
<lex pron="f oy1 g r @0 hj @0" entry="full" default="true">fógraithe</lex>
<lex pron="f oy2 g r i@1 x" entry="full" default="true">fógraíodh</lex>
<lex pron="f oy1 lj" entry="full" default="true">fóill</lex>
<lex pron="fj oy0 lj i@1 x t @0" entry="full" default="true">fóillíochta</lex>
<lex pron="f oy1 nj" entry="full" default="true">fóin</lex>
<lex pron="f oy2 rj i1 h i0 nj tj @0" entry="full" default="true">fóirithinte</lex>
<lex pron="f oy1 @0 rj" entry="full" default="true">fómhair</lex>
<lex pron="f oy1 r s @0" entry="full" default="true">fórsa</lex>
<lex pron="f oy1 r s ee0" entry="full" default="true">fórsaí</lex>
<lex pron="f oy1 s" entry="full" default="true">fós</lex>
<lex pron="f uu1 nj" entry="full" default="true">fúinn</lex>
<lex pron="f uu1 hj ee0" entry="full" default="true">fúithi</lex>
<lex pron="f uu1 mj" entry="full" default="true">fúm</lex>
<lex pron="f uu1 h @0" entry="full" default="true">fúthu</lex>
<lex pron="dj ee1" entry="full" default="true">g</lex>
<lex pron="g au1" entry="full" default="true">gabh</lex>
<lex pron="g au1 @0 x" entry="full" default="true">gabhadh</lex>
<lex pron="g au1 @0 mj ee0 dj" entry="full" default="true">gabhaimid</lex>
<lex pron="g au1 r" entry="full" default="true">gabhar</lex>
<lex pron="g au0 aa1 lj" entry="full" default="true">gabháil</lex>
<lex pron="g au0 aa1 l t @0 s" entry="full" default="true">gabháltas</lex>
<lex pron="g a1 x" entry="full" default="true">gach</lex>
<lex pron="g a1 d ee0" entry="full" default="true">gadaí</lex>
<lex pron="g ai1 @0 rj" entry="full" default="true">gadhair</lex>
<lex pron="g au1 r @0" entry="full" default="true">gadhra</lex>
<lex pron="g eey1 lj" entry="full" default="true">gaeil</lex>
<lex pron="g eey1 lj gj @2" entry="full" default="true">gaeilge</lex>
<lex pron="g eey0 lj gj oy1 rj" entry="full" default="true">gaeilgeoir</lex>
<lex pron="g eey1 lj" entry="full" default="true">gael</lex>
<lex pron="g eey1 l @0 x" entry="full" default="true">gaelach</lex>
<lex pron="g eey1 lj x uh0 l t uu2 r" entry="full" default="true">gaelchultúr</lex>
<lex pron="g eey1 lj s k o0 lj" entry="full" default="true">gaelscoil</lex>
<lex pron="g eey2 lj s k o0 l i@1 x t @0" entry="full" default="true">gaelscolaíochta</lex>
<lex pron="g eey1 lj t @0 x t @0" entry="full" default="true">gaeltachta</lex>
<lex pron="g a1 f @0" entry="full" default="true">gafa</lex>
<lex pron="g a1 lj fj" entry="full" default="true">gailf</lex>
<lex pron="g a1 lj i0 v" entry="full" default="true">gaillimh</lex>
<lex pron="g a1 lj i0 v @2" entry="full" default="true">gaillimhe</lex>
<lex pron="g a1 nj @0 v" entry="full" default="true">gaineamh</lex>
<lex pron="g i1 nj @0" entry="full" default="true">gainne</lex>
<lex pron="g a1 rj vj ee0" entry="full" default="true">gairbhí</lex>
<lex pron="g a2 rj dj ee1 nj ee0" entry="full" default="true">gairdíní</lex>
<lex pron="g a1 rj i0 dj" entry="full" default="true">gairid</lex>
<lex pron="g a1 sh kj @0" entry="full" default="true">gaisce</lex>
<lex pron="g a1 sh k i@2 x" entry="full" default="true">gaiscíoch</lex>
<lex pron="g a1 l @0 r" entry="full" default="true">galar</lex>
<lex pron="g a1 l @0 n @0" entry="full" default="true">gallanagh</lex>
<lex pron="g au1 l x oy0 rj" entry="full" default="true">gallchóir</lex>
<lex pron="g a1 n" entry="full" default="true">gan</lex>
<lex pron="g au1 n t @0 n @0 s" entry="full" default="true">ganntanas</lex>
<lex pron="g ee1 lj" entry="full" default="true">gaoil</lex>
<lex pron="g eey1" entry="full" default="true">gaoth</lex>
<lex pron="g eey1 h uh0 r f aa2 l @0" entry="full" default="true">gaothshurfála</lex>
<lex pron="g a1 r" entry="full" default="true">gar</lex>
<lex pron="g a1 r v" entry="full" default="true">garbh</lex>
<lex pron="g a1 r v aa0 n" entry="full" default="true">garbhán</lex>
<lex pron="g a1 r x l @0 n" entry="full" default="true">garchlann</lex>
<lex pron="g a1 r d @0" entry="full" default="true">garda</lex>
<lex pron="g a1 r d ee0" entry="full" default="true">gardaí</lex>
<lex pron="g a1 r m @0 n" entry="full" default="true">garman</lex>
<lex pron="g a1 r @0 t" entry="full" default="true">garrett</lex>
<lex pron="g a1 r ee0" entry="full" default="true">gary</lex>
<lex pron="g a0 s t r a2 n @0 m i@1 x t @0" entry="full" default="true">gastranamaíochta</lex>
<lex pron="g a1 s uu0 r" entry="full" default="true">gasúr</lex>
<lex pron="g a1 z a0" entry="full" default="true">gaza</lex>
<lex pron="g au1 rj" entry="full" default="true">gcabhair</lex>
<lex pron="g a1 dj rj @0 v" entry="full" default="true">gcaidreamh</lex>
<lex pron="g ai1 dj aa2 n" entry="full" default="true">gcaighdeán</lex>
<lex pron="g a1 lj ee0 nj" entry="full" default="true">gcailín</lex>
<lex pron="g a1 rj eey0 l" entry="full" default="true">gcairéal</lex>
<lex pron="g a1 sh lj aa0 n" entry="full" default="true">gcaisleán</lex>
<lex pron="g a1 tj @0 x @0 s" entry="full" default="true">gcaiteachas</lex>
<lex pron="g a1 hj @0 v" entry="full" default="true">gcaitheamh</lex>
<lex pron="g a1 fj @0 r" entry="full" default="true">gcaithfear</lex>
<lex pron="g a1 fj ee1" entry="full" default="true">gcaithfí</lex>
<lex pron="g a1 r i0 gj" entry="full" default="true">gcarraig</lex>
<lex pron="g a1 t" entry="full" default="true">gcat</lex>
<lex pron="g a1 h @0 rj" entry="full" default="true">gcathair</lex>
<lex pron="gj a1 d" entry="full" default="true">gcead</lex>
<lex pron="gj au1 n" entry="full" default="true">gceann</lex>
<lex pron="gj a1 n @0 rj @0" entry="full" default="true">gceannaire</lex>
<lex pron="gj a1 n @0 s" entry="full" default="true">gceannas</lex>
<lex pron="gj au1 n t @0 rj" entry="full" default="true">gceantair</lex>
<lex pron="gj au1 n t @0 r" entry="full" default="true">gceantar</lex>
<lex pron="gj au1 n t r @0 x @0" entry="full" default="true">gceantracha</lex>
<lex pron="g a1 h @0 r l @0 x" entry="full" default="true">gceatharlach</lex>
<lex pron="gj a1 r @0 r" entry="full" default="true">gceathrar</lex>
<lex pron="g e1 sh tj" entry="full" default="true">gceist</lex>
<lex pron="gj e1 sh tj uu0" entry="full" default="true">gceistiú</lex>
<lex pron="gj e1 rj @0" entry="full" default="true">gceithre</lex>
<lex pron="gj oy1" entry="full" default="true">gceo</lex>
<lex pron="gj oy1 l" entry="full" default="true">gceol</lex>
<lex pron="gj oy1 l t oy2 rj ee0" entry="full" default="true">gceoltóirí</lex>
<lex pron="gj i@2 l i@1 n" entry="full" default="true">gciallaíonn</lex>
<lex pron="gj i@1 p @0" entry="full" default="true">gciapadh</lex>
<lex pron="gj i@1 r ee2" entry="full" default="true">gciarraí</lex>
<lex pron="g i1 lj" entry="full" default="true">gcill</lex>
<lex pron="gj i1 mj ee0" entry="full" default="true">gcimí</lex>
<lex pron="g i1 nj aa0 l" entry="full" default="true">gcineál</lex>
<lex pron="gj ee1 nj" entry="full" default="true">gcinn</lex>
<lex pron="gj uh1 n" entry="full" default="true">gcionn</lex>
<lex pron="g l eey1 x lj uu0" entry="full" default="true">gclaochlú</lex>
<lex pron="gj lj a1 x t @2 sh" entry="full" default="true">gcleachtais</lex>
<lex pron="gj lj i@1 r @0 x" entry="full" default="true">gcliabhrach</lex>
<lex pron="gj lj i@1 v aa0 nj" entry="full" default="true">gcliabháin</lex>
<lex pron="g l o1 x aa0 n" entry="full" default="true">gclochán</lex>
<lex pron="g l i1 gj @0 n" entry="full" default="true">gcloigeann</lex>
<lex pron="g l i1 sh @0" entry="full" default="true">gcloise</lex>
<lex pron="g l u@1 nj" entry="full" default="true">gcluain</lex>
<lex pron="g l uh1 b" entry="full" default="true">gclub</lex>
<lex pron="g l i1 cc @0" entry="full" default="true">gcluiche</lex>
<lex pron="g l aa1 r" entry="full" default="true">gclár</lex>
<lex pron="gj lj eey1 rj @0" entry="full" default="true">gcléire</lex>
<lex pron="g l oy1" entry="full" default="true">gcló</lex>
<lex pron="g n o1 k" entry="full" default="true">gcnoc</lex>
<lex pron="g @0 n aa1 v @0" entry="full" default="true">gcnámha</lex>
<lex pron="g i1 vj nj @0 s" entry="full" default="true">gcoibhneas</lex>
<lex pron="g i1 lj" entry="full" default="true">gcoill</lex>
<lex pron="g o1 mj a0 d" entry="full" default="true">gcoimeád</lex>
<lex pron="g i1 nj x a0 p" entry="full" default="true">gcoincheap</lex>
<lex pron="g o1 nj @0" entry="full" default="true">gcoinne</lex>
<lex pron="g i1 nj o1 x" entry="full" default="true">gcoinneodh</lex>
<lex pron="g o0 l aa1 sh tj @0" entry="full" default="true">gcoláiste</lex>
<lex pron="g oy1 @0 rj" entry="full" default="true">gcomhair</lex>
<lex pron="g o1 rj lj @0" entry="full" default="true">gcomhairle</lex>
<lex pron="g o1 rj lj uu0 x aa0 n" entry="full" default="true">gcomhairliúchán</lex>
<lex pron="g oy2 eey1 n t uu0" entry="full" default="true">gcomhaontú</lex>
<lex pron="g oy1 @0 r" entry="full" default="true">gcomhar</lex>
<lex pron="g o1 r s @0 n @0 x t" entry="full" default="true">gcomharsanacht</lex>
<lex pron="g oy0 gg u@2 lj i@1 x t" entry="full" default="true">gcomhghuaillíocht</lex>
<lex pron="g oy1 gg u@1 l i@2 x t" entry="full" default="true">gcomhghuallaíocht</lex>
<lex pron="g oy1 l @0 x t" entry="full" default="true">gcomhlacht</lex>
<lex pron="g oy1 i2 fj i0 gj @0 x" entry="full" default="true">gcomhoifigeach</lex>
<lex pron="g o0 m oy1 r t @0 s" entry="full" default="true">gcomórtas</lex>
<lex pron="g o2 n @0 m a1 r @0" entry="full" default="true">gconamara</lex>
<lex pron="g o1 n r @0" entry="full" default="true">gconradh</lex>
<lex pron="g o1 n s p oy0 dj" entry="full" default="true">gconspóid</lex>
<lex pron="g o1 n d eey0" entry="full" default="true">gcontae</lex>
<lex pron="g o1 r k i0 gj" entry="full" default="true">gcorcaigh</lex>
<lex pron="g o1 r" entry="full" default="true">gcorr</lex>
<lex pron="g o2 h r o0 m i@1 x t" entry="full" default="true">gcothromaíocht</lex>
<lex pron="g r au1 n" entry="full" default="true">gcrann</lex>
<lex pron="g r eey1 v" entry="full" default="true">gcraobh</lex>
<lex pron="gj rj a1 g aa0 n" entry="full" default="true">gcreagán</lex>
<lex pron="gj rj e1 dj @0 v" entry="full" default="true">gcreideamh</lex>
<lex pron="gj rj e1 dj fj aa0" entry="full" default="true">gcreidfeá</lex>
<lex pron="gj rj i1 s" entry="full" default="true">gcrios</lex>
<lex pron="gj rj i1 tj i0 kj oy0 rj" entry="full" default="true">gcriticeoir</lex>
<lex pron="g r o1 x f @0 r" entry="full" default="true">gcrochfar</lex>
<lex pron="g r o1 m lj i0 nj" entry="full" default="true">gcromghlinn</lex>
<lex pron="g r ee1" entry="full" default="true">gcroí</lex>
<lex pron="g r uh1 h @0 hj @0 x t" entry="full" default="true">gcruthaitheacht</lex>
<lex pron="g r uh1 h uu0" entry="full" default="true">gcruthú</lex>
<lex pron="gj rj eey1" entry="full" default="true">gcré</lex>
<lex pron="gj rj ee1 cc" entry="full" default="true">gcrích</lex>
<lex pron="g u@1 r d @0 x" entry="full" default="true">gcuardach</lex>
<lex pron="g i1 dj" entry="full" default="true">gcuid</lex>
<lex pron="g i1 lj i0 nj" entry="full" default="true">gcuillinn</lex>
<lex pron="g i1 v nj @0" entry="full" default="true">gcuimhne</lex>
<lex pron="g uh1 rj i0 gj" entry="full" default="true">gcuirfidh</lex>
<lex pron="g uh1 rj fj ee0" entry="full" default="true">gcuirfí</lex>
<lex pron="g uh1 rj tj @0 r" entry="full" default="true">gcuirtear</lex>
<lex pron="g uh1 rj tj ee0" entry="full" default="true">gcuirtí</lex>
<lex pron="g uh1 l @0" entry="full" default="true">gculaith</lex>
<lex pron="g uh1 l t uu0 r" entry="full" default="true">gcultúr</lex>
<lex pron="g uh1 m @0" entry="full" default="true">gcuma</lex>
<lex pron="g uh1 m @0 r s aa0 dj" entry="full" default="true">gcumarsáid</lex>
<lex pron="g uh1 m @0 s" entry="full" default="true">gcumas</lex>
<lex pron="g uh1 r" entry="full" default="true">gcur</lex>
<lex pron="g aa1 s" entry="full" default="true">gcás</lex>
<lex pron="g aa1 s @0 n @0" entry="full" default="true">gcásanna</lex>
<lex pron="gj eey1 d" entry="full" default="true">gcéad</lex>
<lex pron="gj eey1 n @0" entry="full" default="true">gcéanna</lex>
<lex pron="gj eey1 lj" entry="full" default="true">gcéill</lex>
<lex pron="gj eey1 mj" entry="full" default="true">gcéim</lex>
<lex pron="g oy1 rj" entry="full" default="true">gcóir</lex>
<lex pron="g oy1 n ee0" entry="full" default="true">gcónaí</lex>
<lex pron="g oy1 r @0 sh" entry="full" default="true">gcórais</lex>
<lex pron="g oy1 r @0 s" entry="full" default="true">gcóras</lex>
<lex pron="g uu1 i0 gj @0" entry="full" default="true">gcúige</lex>
<lex pron="g uu1 lj" entry="full" default="true">gcúil</lex>
<lex pron="g uu1 rj tj" entry="full" default="true">gcúirt</lex>
<lex pron="g uu1 sh" entry="full" default="true">gcúis</lex>
<lex pron="g uu1 l" entry="full" default="true">gcúl</lex>
<lex pron="g uu1 r @0 mj ee0" entry="full" default="true">gcúraimí</lex>
<lex pron="g uu1 r @0 m" entry="full" default="true">gcúram</lex>
<lex pron="g uu1 r s @0" entry="full" default="true">gcúrsa</lex>
<lex pron="g uu1 r s ee0" entry="full" default="true">gcúrsaí</lex>
<lex pron="gj a1 b" entry="full" default="true">geab</lex>
<lex pron="gj a1 l" entry="full" default="true">geal</lex>
<lex pron="gj a1 l @0 k aa2 nj" entry="full" default="true">gealacáin</lex>
<lex pron="gj au1 l" entry="full" default="true">geall</lex>
<lex pron="gj a1 l @0" entry="full" default="true">gealladh</lex>
<lex pron="gj au1 l t @0" entry="full" default="true">geallta</lex>
<lex pron="gj au1 l t @0 n @0 s" entry="full" default="true">gealltanas</lex>
<lex pron="gj a0 l uu1 nj tj" entry="full" default="true">geallúint</lex>
<lex pron="gj a1 n s ee2" entry="full" default="true">geansaí</lex>
<lex pron="gj a1 r @0 lj tj" entry="full" default="true">gearailt</lex>
<lex pron="gj a2 r m aa1 nj i0 sh @0" entry="full" default="true">gearmáinise</lex>
<lex pron="gj a2 r m aa1 n @0 x" entry="full" default="true">gearmánach</lex>
<lex pron="gj a1 r" entry="full" default="true">gearr</lex>
<lex pron="gj a1 r @0 x" entry="full" default="true">gearradh</lex>
<lex pron="gj a1 r f @0 r" entry="full" default="true">gearrfar</lex>
<lex pron="gj a2 r s t oy1 k i0 gj" entry="full" default="true">gearrstócaigh</lex>
<lex pron="gj a1 r h @0" entry="full" default="true">gearrtha</lex>
<lex pron="gj a1 r aa0 n" entry="full" default="true">gearán</lex>
<lex pron="gj a1 r oy0 dj" entry="full" default="true">gearóid</lex>
<lex pron="gj ee1 vj rj @0" entry="full" default="true">geimhreadh</lex>
<lex pron="j e1 n oy0 @0" entry="full" default="true">genoa</lex>
<lex pron="dj e1 f" entry="full" default="true">geoff</lex>
<lex pron="dj e1 f r ee0" entry="full" default="true">geoffrey</lex>
<lex pron="gj ee2 oy1 l @0 hj @0" entry="full" default="true">geolaithe</lex>
<lex pron="gj oy1 n ee0 l" entry="full" default="true">geonaíl</lex>
<lex pron="dj o1 r dj" entry="full" default="true">george</lex>
<lex pron="z oy1 r z" entry="full" default="true">georges</lex>
<lex pron="gg au1" entry="full" default="true">ghabh</lex>
<lex pron="gg au1 @0 x" entry="full" default="true">ghabhadh</lex>
<lex pron="gg au1 @0 n" entry="full" default="true">ghabhann</lex>
<lex pron="gg au1 aa0 lj" entry="full" default="true">ghabháil</lex>
<lex pron="gg eey1 b rj i@0 lj" entry="full" default="true">ghabriel</lex>
<lex pron="gg eey1 lj gj @0" entry="full" default="true">ghaeilge</lex>
<lex pron="gg eey1 lj gj oy0 rj" entry="full" default="true">ghaeilgeoir</lex>
<lex pron="gg eey1 l @0 x" entry="full" default="true">ghaelach</lex>
<lex pron="gg eey1 lj s k o0 lj" entry="full" default="true">ghaelscoil</lex>
<lex pron="gg eey1 l t @2 x t" entry="full" default="true">ghaeltacht</lex>
<lex pron="gg eey1 l t @2 x t @0" entry="full" default="true">ghaeltachta</lex>
<lex pron="gg aa1 rj dj ee0 nj" entry="full" default="true">ghairdín</lex>
<lex pron="gg a1 rj i0 dj" entry="full" default="true">ghairid</lex>
<lex pron="gg a1 rj mj" entry="full" default="true">ghairm</lex>
<lex pron="gg a1 rj mj fj @0 r" entry="full" default="true">ghairmfear</lex>
<lex pron="gg a1 rj mj uu0 lj" entry="full" default="true">ghairmiúil</lex>
<lex pron="gg au1 l x oy0 rj" entry="full" default="true">ghallchóir</lex>
<lex pron="gg eey1 f @0 r" entry="full" default="true">ghaofar</lex>
<lex pron="gg eey1" entry="full" default="true">ghaoth</lex>
<lex pron="gg a1 r" entry="full" default="true">ghar</lex>
<lex pron="gg a1 r d @0" entry="full" default="true">gharda</lex>
<lex pron="gg a1 r d ee0" entry="full" default="true">ghardaí</lex>
<lex pron="gg a1 r ee0" entry="full" default="true">gharraí</lex>
<lex pron="gg a1 r @0 t" entry="full" default="true">gharret</lex>
<lex pron="j a1 l ee0" entry="full" default="true">ghealaí</lex>
<lex pron="j a1 l v @0 nj" entry="full" default="true">ghealbhain</lex>
<lex pron="j a1 l gg eey0 l" entry="full" default="true">ghealghael</lex>
<lex pron="j au1 l" entry="full" default="true">gheall</lex>
<lex pron="j a2 r m aa1 nj i0 sh" entry="full" default="true">ghearmáinis</lex>
<lex pron="j a1 r" entry="full" default="true">ghearr</lex>
<lex pron="j a1 s @0" entry="full" default="true">gheasa</lex>
<lex pron="j ee1 vj rj @0" entry="full" default="true">gheimhreadh</lex>
<lex pron="j ee1 vj rj i0 gj" entry="full" default="true">gheimhridh</lex>
<lex pron="j oy1 i0 gj" entry="full" default="true">gheobhaidh</lex>
<lex pron="j oy1 f aa0" entry="full" default="true">gheobhfá</lex>
<lex pron="j uh1 b" entry="full" default="true">ghiob</lex>
<lex pron="j uu1 d @0 x" entry="full" default="true">ghiúdach</lex>
<lex pron="j uu1 d i0 gj" entry="full" default="true">ghiúdaigh</lex>
<lex pron="j uu1 rj eey0" entry="full" default="true">ghiúiré</lex>
<lex pron="gg l a1 k" entry="full" default="true">ghlac</lex>
<lex pron="gg l a1 k @0" entry="full" default="true">ghlacadh</lex>
<lex pron="gg l a1 k @0 n" entry="full" default="true">ghlacann</lex>
<lex pron="gg l a1 k aa0 nj" entry="full" default="true">ghlacáin</lex>
<lex pron="gg l a1 n" entry="full" default="true">ghlan</lex>
<lex pron="gg l a1 n v a2 l @0 rj tj" entry="full" default="true">ghlanmhalairt</lex>
<lex pron="gg lj au1 n" entry="full" default="true">ghleann</lex>
<lex pron="gg l u@1 sh" entry="full" default="true">ghluais</lex>
<lex pron="gg l u@1 sh @0 x t" entry="full" default="true">ghluaiseacht</lex>
<lex pron="gg l u@1 sh tj aa2 n" entry="full" default="true">ghluaisteán</lex>
<lex pron="gg l oy1 r v @0 r" entry="full" default="true">ghlórmhar</lex>
<lex pron="gg l uu1 nj" entry="full" default="true">ghlúin</lex>
<lex pron="gg @0 n aa1 h eey0 l" entry="full" default="true">ghnáthshaol</lex>
<lex pron="gg n aa1 u@2 rj @0 n t @0" entry="full" default="true">ghnáthuaireanta</lex>
<lex pron="gg n eey1 sh" entry="full" default="true">ghnéis</lex>
<lex pron="gg @0 n oy1" entry="full" default="true">ghnó</lex>
<lex pron="gg n oy1 @0 n @0" entry="full" default="true">ghnóanna</lex>
<lex pron="gg @0 n oy1 hj @0" entry="full" default="true">ghnóithe</lex>
<lex pron="gg n oy1 l @0 x t ee2" entry="full" default="true">ghnólachtaí</lex>
<lex pron="gg @0 n oy1 h i0 gj" entry="full" default="true">ghnóthaigh</lex>
<lex pron="gg n oy1 h ee2" entry="full" default="true">ghnóthaí</lex>
<lex pron="gg o1 b" entry="full" default="true">ghob</lex>
<lex pron="gg i1 dj" entry="full" default="true">ghoid</lex>
<lex pron="gg i1 lj" entry="full" default="true">ghoil</lex>
<lex pron="gg oy1 r l @0 nj @0" entry="full" default="true">ghorlainne</lex>
<lex pron="gg rj eey1 gj" entry="full" default="true">ghréig</lex>
<lex pron="gg r uu1 p @0" entry="full" default="true">ghrúpa</lex>
<lex pron="gg u@1 rj @0" entry="full" default="true">ghuaire</lex>
<lex pron="gg u@1 l @0 nj" entry="full" default="true">ghualainn</lex>
<lex pron="gg i1 nj @0" entry="full" default="true">ghuine</lex>
<lex pron="gg uh1 n @0" entry="full" default="true">ghunna</lex>
<lex pron="gg uh1" entry="full" default="true">ghuth</lex>
<lex pron="gg uh1 h aa0 nj" entry="full" default="true">ghutháin</lex>
<lex pron="gg aa1" entry="full" default="true">ghá</lex>
<lex pron="gg aa1 s" entry="full" default="true">ghás</lex>
<lex pron="gg eey1 r" entry="full" default="true">ghéar</lex>
<lex pron="j ee1 lj ee0" entry="full" default="true">ghílí</lex>
<lex pron="gj i@1 l" entry="full" default="true">giall</lex>
<lex pron="gj i@1 l s @0" entry="full" default="true">giallsa</lex>
<lex pron="g i1 b s o0 n" entry="full" default="true">gibson</lex>
<lex pron="g ee2 r l au1 s k ee0" entry="full" default="true">gierlowski</lex>
<lex pron="gj i1 nj @0 r aa2 l t @0" entry="full" default="true">ginearálta</lex>
<lex pron="gj i2 nj vj i1 lj @0" entry="full" default="true">ginmhilleadh</lex>
<lex pron="gj i2 nj vj i1 tj @0" entry="full" default="true">ginmhillte</lex>
<lex pron="gj uh1 l @0" entry="full" default="true">giolla</lex>
<lex pron="gj uh1 tj @0" entry="full" default="true">giota</lex>
<lex pron="j uu1 s e0 pj" entry="full" default="true">giusep</lex>
<lex pron="g uu1 rj eey0" entry="full" default="true">giúiré</lex>
<lex pron="g l a1 k @0" entry="full" default="true">glacadh</lex>
<lex pron="g l a1 k @0 n" entry="full" default="true">glacann</lex>
<lex pron="g l a1 k t @0 r" entry="full" default="true">glactar</lex>
<lex pron="g l a1 k h @0" entry="full" default="true">glactha</lex>
<lex pron="g l a1 n" entry="full" default="true">glan</lex>
<lex pron="g l eey1 x" entry="full" default="true">glaoch</lex>
<lex pron="g l a1 s" entry="full" default="true">glas</lex>
<lex pron="g l a1 s r ee0" entry="full" default="true">glasraí</lex>
<lex pron="gj lj au1 n" entry="full" default="true">gleann</lex>
<lex pron="g l e1 n o0 n" entry="full" default="true">glennon</lex>
<lex pron="gj lj oy1 rj @0" entry="full" default="true">gleoire</lex>
<lex pron="gj lj uh1 n d @0 r" entry="full" default="true">gliondar</lex>
<lex pron="g l u@1 sh @0 x" entry="full" default="true">gluaiseach</lex>
<lex pron="g l u@1 sh @0 x t" entry="full" default="true">gluaiseacht</lex>
<lex pron="g l u@1 sh tj aa0 nj" entry="full" default="true">gluaisteáin</lex>
<lex pron="gj lj eey1 s" entry="full" default="true">gléas</lex>
<lex pron="g l oy1 rj @0" entry="full" default="true">glóire</lex>
<lex pron="g l oy1 r @0 x" entry="full" default="true">glórach</lex>
<lex pron="g l uu1 nj @0" entry="full" default="true">glúine</lex>
<lex pron="dj ee1 m eey0 l" entry="full" default="true">gmail</lex>
<lex pron="g n aa1 lj e2 v eey0 l" entry="full" default="true">gnáthleibhéal</lex>
<lex pron="gj nj eey1 sh" entry="full" default="true">gnéis</lex>
<lex pron="gj nj ee1 vj" entry="full" default="true">gnímh</lex>
<lex pron="gj nj i@1 v" entry="full" default="true">gníomh</lex>
<lex pron="gj nj i@1 v @0 x" entry="full" default="true">gníomhach</lex>
<lex pron="gj nj i@1 v ee0" entry="full" default="true">gníomhaí</lex>
<lex pron="gj nj ee1 v i@2 x t ee0" entry="full" default="true">gníomhaíochtaí</lex>
<lex pron="gj nj ee1 v uu0" entry="full" default="true">gníomhú</lex>
<lex pron="g n oy1" entry="full" default="true">gnó</lex>
<lex pron="g n oy1 h ee0" entry="full" default="true">gnóthaí</lex>
<lex pron="g @0 n uu1 sh" entry="full" default="true">gnúis</lex>
<lex pron="g @1" entry="full" default="true">go</lex>
<lex pron="g o1 b" entry="full" default="true">gob</lex>
<lex pron="g o1 b @0" entry="full" default="true">gobadh</lex>
<lex pron="g o1 v @0 r n oy2 rj ee0" entry="full" default="true">gobharnóirí</lex>
<lex pron="g i1 dj @1" entry="full" default="true">goideadh</lex>
<lex pron="g oy1 l d @0 n" entry="full" default="true">golden</lex>
<lex pron="g oy1 l d s m i2 f s" entry="full" default="true">goldsmiths</lex>
<lex pron="g o1 l n i0 sh" entry="full" default="true">gollnisch</lex>
<lex pron="g o0 n g a1 d z ee0" entry="full" default="true">gongadze</lex>
<lex pron="g uu1 sh" entry="full" default="true">gooch</lex>
<lex pron="g o1 r m" entry="full" default="true">gorm</lex>
<lex pron="g o1 r t @0 hj @0" entry="full" default="true">gortaithe</lex>
<lex pron="g o1 r t i@0 x" entry="full" default="true">gortaíodh</lex>
<lex pron="g o1 r t @0 hj @0" entry="full" default="true">gortuithe</lex>
<lex pron="g r a1 d @0 mj" entry="full" default="true">gradaim</lex>
<lex pron="g r a1 d @0 m" entry="full" default="true">gradam</lex>
<lex pron="g r a1 m @0 d @0 x" entry="full" default="true">gramadach</lex>
<lex pron="g r a1 n d" entry="full" default="true">grand</lex>
<lex pron="g rj a1 n" entry="full" default="true">grean</lex>
<lex pron="gj rj a1 n v @0 rj @0" entry="full" default="true">greannmhaire</lex>
<lex pron="gj rj au1 n t @0" entry="full" default="true">greanta</lex>
<lex pron="g r ee1 n" entry="full" default="true">greene</lex>
<lex pron="gj rj ai1 mj" entry="full" default="true">greim</lex>
<lex pron="gj rj i@1 n g r a2 f" entry="full" default="true">grianghraf</lex>
<lex pron="gj rj i@1 n g r a2 f @0 n @0" entry="full" default="true">grianghrafanna</lex>
<lex pron="gj rj i1 nj" entry="full" default="true">grin</lex>
<lex pron="g r aa1" entry="full" default="true">grá</lex>
<lex pron="g r aa1 d" entry="full" default="true">grád</lex>
<lex pron="g r aa1 nj" entry="full" default="true">gráin</lex>
<lex pron="g r aa1 nj @0" entry="full" default="true">gráinne</lex>
<lex pron="gj rj eey1 s aa0 n" entry="full" default="true">gréasán</lex>
<lex pron="gj rj eey1 gj @0" entry="full" default="true">gréige</lex>
<lex pron="gj rj eey1 nj @0" entry="full" default="true">gréine</lex>
<lex pron="gj rj i@1 v @0" entry="full" default="true">gríobha</lex>
<lex pron="gj rj i@1 s @0" entry="full" default="true">gríosadh</lex>
<lex pron="g r uu1 p @0" entry="full" default="true">grúpa</lex>
<lex pron="g r uu1 p ee0" entry="full" default="true">grúpaí</lex>
<lex pron="g u@1 g @0 x" entry="full" default="true">guagach</lex>
<lex pron="g u@1 lj" entry="full" default="true">guail</lex>
<lex pron="g uh1 n @0" entry="full" default="true">gunna</lex>
<lex pron="g uh1 n @0 d oy2 rj" entry="full" default="true">gunnadóir</lex>
<lex pron="g uh1 r" entry="full" default="true">gur</lex>
<lex pron="g uh1 r b" entry="full" default="true">gurb</lex>
<lex pron="g uh1 r v" entry="full" default="true">gurbh</lex>
<lex pron="g uh1 s" entry="full" default="true">gus</lex>
<lex pron="g uh1" entry="full" default="true">guth</lex>
<lex pron="g ee1" entry="full" default="true">guí</lex>
<lex pron="g aa1" entry="full" default="true">gá</lex>
<lex pron="g aa1 rj @2" entry="full" default="true">gáire</lex>
<lex pron="g aa1 rj ee0" entry="full" default="true">gáirí</lex>
<lex pron="g aa1 s" entry="full" default="true">gás</lex>
<lex pron="gj eey1 r" entry="full" default="true">géar</lex>
<lex pron="g eey1 r x eey2 mj" entry="full" default="true">géarchéim</lex>
<lex pron="g eey1 rj @0" entry="full" default="true">géire</lex>
<lex pron="g uu1 m" entry="full" default="true">gúm</lex>
<lex pron="eey1 tj" entry="full" default="true">h</lex>
<lex pron="h au1 @0 n" entry="full" default="true">habhann</lex>
<lex pron="h a1 k v @0 nj ee0" entry="full" default="true">hacmhainní</lex>
<lex pron="h ai1 r @0" entry="full" default="true">hadhradh</lex>
<lex pron="h eey1 r" entry="full" default="true">haer</lex>
<lex pron="h e1 rj f o2 rj tj" entry="full" default="true">haerfoirt</lex>
<lex pron="h a1 f r i0 kj @0" entry="full" default="true">hafraice</lex>
<lex pron="h a1 g m @0 n" entry="full" default="true">haggman</lex>
<lex pron="h ai1 gj" entry="full" default="true">haghaidh</lex>
<lex pron="h a0 kj eey1 d @0 x" entry="full" default="true">haicéadach</lex>
<lex pron="h ai1 k uu0 uh0" entry="full" default="true">haiku</lex>
<lex pron="h a1 nj @0 mj" entry="full" default="true">hainm</lex>
<lex pron="h a1 nj i0 sh @0" entry="full" default="true">hainnise</lex>
<lex pron="h a1 l b @0 m" entry="full" default="true">halbam</lex>
<lex pron="h a1 l b @0 n" entry="full" default="true">halban</lex>
<lex pron="h a1 l @0" entry="full" default="true">halla</lex>
<lex pron="h a1 l v i0 nj" entry="full" default="true">halmhain</lex>
<lex pron="h au1 m" entry="full" default="true">ham</lex>
<lex pron="h au1 r aa0 nj" entry="full" default="true">hamhráin</lex>
<lex pron="h a1 n" entry="full" default="true">han</lex>
<lex pron="h a1 n k s" entry="full" default="true">hanks</lex>
<lex pron="h a1 n l ee0" entry="full" default="true">hanley</lex>
<lex pron="h a1 n a0" entry="full" default="true">hanna</lex>
<lex pron="h a1 n t o0 n" entry="full" default="true">hantoin</lex>
<lex pron="h a0 n aa1 l uu0" entry="full" default="true">hanálú</lex>
<lex pron="h ee1 nj @0" entry="full" default="true">haoine</lex>
<lex pron="h ee1 sh" entry="full" default="true">haois</lex>
<lex pron="h ee1 sh @0" entry="full" default="true">haoise</lex>
<lex pron="h eey1 n" entry="full" default="true">haon</lex>
<lex pron="h a1 r d" entry="full" default="true">hard</lex>
<lex pron="h a1 r d tj e2 sh tj @0" entry="full" default="true">hardteiste</lex>
<lex pron="h a2 r d tj e1 sh tj i0 mj eey2 rj @0 x t @0" entry="full" default="true">hardteistiméireachta</lex>
<lex pron="h a1 r d @0 hj @0" entry="full" default="true">harduithe</lex>
<lex pron="h a1 r d uu0" entry="full" default="true">hardú</lex>
<lex pron="h a1 r i0 s" entry="full" default="true">harris</lex>
<lex pron="h a1 r i0 sh o0 n" entry="full" default="true">harrison</lex>
<lex pron="h a1 s a0 n" entry="full" default="true">hasan</lex>
<lex pron="h a2 n u@1 x @0 n" entry="full" default="true">hathnuachan</lex>
<lex pron="h a2 o1 s k @0 lj tj" entry="full" default="true">hathoscailt</lex>
<lex pron="h a1 r @0 hj @0" entry="full" default="true">hathruithe</lex>
<lex pron="h au1 s @0 r" entry="full" default="true">hauser</lex>
<lex pron="h aa1 k i0 ng" entry="full" default="true">hawking</lex>
<lex pron="hj a1 g l @0 sh @0" entry="full" default="true">heaglaise</lex>
<lex pron="hj a1 g r @0 sh" entry="full" default="true">heagrais</lex>
<lex pron="hj a1 g r @0 s" entry="full" default="true">heagras</lex>
<lex pron="h a1 l i@0 n t oy2 rj ee0" entry="full" default="true">healaíontóirí</lex>
<lex pron="hj a1 r k uu0" entry="full" default="true">hearcú</lex>
<lex pron="hj a2 s pj oy0 r t aa1 lj" entry="full" default="true">heaspórtáil</lex>
<lex pron="h e0 l oy1" entry="full" default="true">hello</lex>
<lex pron="h e1 l p i0 ng" entry="full" default="true">helping</lex>
<lex pron="h e1 n r ee0" entry="full" default="true">henry</lex>
<lex pron="hj oy1 l @0 s" entry="full" default="true">heolas</lex>
<lex pron="hj o1 r p @0" entry="full" default="true">heorpa</lex>
<lex pron="hj ai1 s a0 f" entry="full" default="true">heussaff</lex>
<lex pron="hj i@1 d" entry="full" default="true">hiad</lex>
<lex pron="hj i@1 r v ee0" entry="full" default="true">hiarmhí</lex>
<lex pron="hj i@1 r @0 x t ee0" entry="full" default="true">hiarrachtaí</lex>
<lex pron="hj i@1 s @0 x t ee0" entry="full" default="true">hiasachtaí</lex>
<lex pron="h i1 k eey0" entry="full" default="true">hickey</lex>
<lex pron="hj i1 dj @0 rj v a2 r t @0" entry="full" default="true">hidirbhearta</lex>
<lex pron="hj i1 dj i0 rj nj aa0 sh uu2 n t @0" entry="full" default="true">hidirnáisiúnta</lex>
<lex pron="h i1 g i0 n z" entry="full" default="true">higgins</lex>
<lex pron="h ai1" entry="full" default="true">high</lex>
<lex pron="h i1 l d @0 b r a0 n d" entry="full" default="true">hildebrand</lex>
<lex pron="h i1 l @0 r ee0" entry="full" default="true">hillary</lex>
<lex pron="hj i1 mj @0 x t ee0" entry="full" default="true">himeachtaí</lex>
<lex pron="h i1 mj i0 rj tj" entry="full" default="true">himirt</lex>
<lex pron="hj i1 nj d i@0" entry="full" default="true">hindia</lex>
<lex pron="hj i2 nj d i0 nj eey1 sh @0" entry="full" default="true">hindinéise</lex>
<lex pron="hj i2 nj e1 sh tj uu0" entry="full" default="true">hinfheistiú</lex>
<lex pron="hj i1 nj i0 sh" entry="full" default="true">hinis</lex>
<lex pron="hj i1 nj sh @0" entry="full" default="true">hinse</lex>
<lex pron="hj i1 nj tj lj @0 x t @0" entry="full" default="true">hintleachta</lex>
<lex pron="hj i1 nj ee0 n" entry="full" default="true">hiníon</lex>
<lex pron="h uh1 m l aa2 n" entry="full" default="true">hiomlán</lex>
<lex pron="hj ee1 n @0" entry="full" default="true">hionadh</lex>
<lex pron="h uh1 n s @0 h @0" entry="full" default="true">hionsaithe</lex>
<lex pron="h i1 p n oy2 sh" entry="full" default="true">hiopnóis</lex>
<lex pron="h ee1 k a0" entry="full" default="true">hiqa</lex>
<lex pron="h o1 b @0 rj" entry="full" default="true">hobair</lex>
<lex pron="h o1 b r aa0 dj" entry="full" default="true">hobráid</lex>
<lex pron="h o1 x t" entry="full" default="true">hocht</lex>
<lex pron="h ai1 bj rj @0" entry="full" default="true">hoibre</lex>
<lex pron="h ai1 bj rj @0 x @0" entry="full" default="true">hoibreacha</lex>
<lex pron="h ai1 b rj i0 hj @0" entry="full" default="true">hoibrithe</lex>
<lex pron="h i1 fj i0 gj" entry="full" default="true">hoifig</lex>
<lex pron="h i1 f i0 gj @0" entry="full" default="true">hoifige</lex>
<lex pron="h i1 fj i0 gj uu2 lj" entry="full" default="true">hoifigiúil</lex>
<lex pron="h i1 fj i0 gj ee0" entry="full" default="true">hoifigí</lex>
<lex pron="h i1 lj aa0 nj" entry="full" default="true">hoileáin</lex>
<lex pron="h o1 l k" entry="full" default="true">holc</lex>
<lex pron="h o1 l s k o0 lj @0" entry="full" default="true">hollscoile</lex>
<lex pron="h uh1 d ee0 z" entry="full" default="true">hoodies</lex>
<lex pron="h oy1 p s" entry="full" default="true">hopes</lex>
<lex pron="h o1 r l ee0" entry="full" default="true">horlaí</lex>
<lex pron="h o1 r n" entry="full" default="true">horn</lex>
<lex pron="h o1 s k @0 lj tj" entry="full" default="true">hoscailt</lex>
<lex pron="h o1 s pj i0 dj eey1 l" entry="full" default="true">hospidéal</lex>
<lex pron="h o1 t" entry="full" default="true">hot</lex>
<lex pron="h au1 l i0 n" entry="full" default="true">howlin</lex>
<lex pron="h ee1 hj @0" entry="full" default="true">hoíche</lex>
<lex pron="h u@1 x t @0 rj" entry="full" default="true">huachtair</lex>
<lex pron="h u@1 x t @0 r aa2 n" entry="full" default="true">huachtarán</lex>
<lex pron="h u@1 nj" entry="full" default="true">huain</lex>
<lex pron="h u@1 rj @0" entry="full" default="true">huaire</lex>
<lex pron="h u@1 sh lj @0" entry="full" default="true">huaisle</lex>
<lex pron="h uh1 x t @0 x" entry="full" default="true">huchtach</lex>
<lex pron="h uu1" entry="full" default="true">hugh</lex>
<lex pron="h i1 gj i0 nj" entry="full" default="true">huiginn</lex>
<lex pron="h uh1 r ee0" entry="full" default="true">hurraí</lex>
<lex pron="h uh1 t sh" entry="full" default="true">hutch</lex>
<lex pron="h aa1 v @0 rj" entry="full" default="true">hábhair</lex>
<lex pron="h aa1 v @0 r" entry="full" default="true">hábhar</lex>
<lex pron="h aa1 gg m @0 lj" entry="full" default="true">hádhmaill</lex>
<lex pron="h aa1 gj" entry="full" default="true">háig</lex>
<lex pron="h aa1 rj i2 h @0" entry="full" default="true">háirithe</lex>
<lex pron="h aa1 sh ee0 nj a2 x t ee0" entry="full" default="true">háisíneachtaí</lex>
<lex pron="h aa1 tj" entry="full" default="true">háit</lex>
<lex pron="h aa1 tj @2" entry="full" default="true">háite</lex>
<lex pron="h aa1 r i0 nj" entry="full" default="true">hárainn</lex>
<lex pron="h aa1 r @0 sh" entry="full" default="true">hárais</lex>
<lex pron="h aa1" entry="full" default="true">háth</lex>
<lex pron="h eey1" entry="full" default="true">hé</lex>
<lex pron="hj eey1 n ee0" entry="full" default="true">héanaí</lex>
<lex pron="hj eey1 gj nj uu0" entry="full" default="true">héigniú</lex>
<lex pron="hj eey1 lj @0 k a2 p t @0 rj" entry="full" default="true">héileacaptair</lex>
<lex pron="h eey1 lj @0 k a2 p t @0 r" entry="full" default="true">héileacaptar</lex>
<lex pron="h eey1 lj @0 v" entry="full" default="true">héileamh</lex>
<lex pron="h eey1 rj @0 n" entry="full" default="true">héireann</lex>
<lex pron="h ai1 rj ee0" entry="full" default="true">héirí</lex>
<lex pron="hj ee1" entry="full" default="true">hí</lex>
<lex pron="h ee1 dj @0" entry="full" default="true">híde</lex>
<lex pron="h ee1 sh @0 l" entry="full" default="true">híseal</lex>
<lex pron="h oy1 k aa0 dj" entry="full" default="true">hócáid</lex>
<lex pron="h oy1 k aa0 dj @0" entry="full" default="true">hócáide</lex>
<lex pron="h oy1 g" entry="full" default="true">hóg</lex>
<lex pron="h oy1 g l i0 gj" entry="full" default="true">hóglaigh</lex>
<lex pron="h oy1 m ee0" entry="full" default="true">hómaí</lex>
<lex pron="h uu1 d @0 r aa2 sh" entry="full" default="true">húdaráis</lex>
<lex pron="h uu1 d @0 r aa0 s" entry="full" default="true">húdarás</lex>
<lex pron="h uu1 s aa0 dj" entry="full" default="true">húsáid</lex>
<lex pron="ai1" entry="1" default="false">i</lex>
<lex pron="i1" entry="full" default="true">i</lex>
<lex pron="i@1 d" entry="full" default="true">iad</lex>
<lex pron="i@1 n" entry="full" default="true">ian</lex>
<lex pron="i@1 r" entry="full" default="true">iar</lex>
<lex pron="i@1 r v aa0 sh" entry="full" default="true">iarbháis</lex>
<lex pron="i@2 r cc a1 n @0 rj @0" entry="full" default="true">iarcheannaire</lex>
<lex pron="i@2 r cc @1 n @0 s ee0" entry="full" default="true">iarcheannasaí</lex>
<lex pron="i@2 r j e1 sh kj @0 r t" entry="full" default="true">iardheisceart</lex>
<lex pron="i@1 r n r oy0 d" entry="full" default="true">iarnród</lex>
<lex pron="i@1 r n r oy0 dj" entry="full" default="true">iarnróid</lex>
<lex pron="i@1 r n oy0 nj" entry="full" default="true">iarnóin</lex>
<lex pron="i@1 r" entry="full" default="true">iarr</lex>
<lex pron="i@1 r @0 x t" entry="full" default="true">iarracht</lex>
<lex pron="i@1 r @0 x t ee0" entry="full" default="true">iarrachtaí</lex>
<lex pron="i@1 r @0 x" entry="full" default="true">iarradh</lex>
<lex pron="i@1 r i0 gj" entry="full" default="true">iarraidh</lex>
<lex pron="i@1 r @0 s" entry="full" default="true">iarras</lex>
<lex pron="i@1 r @0 t i2 sh" entry="full" default="true">iarratais</lex>
<lex pron="i@1 r @0 t @2 s" entry="full" default="true">iarratas</lex>
<lex pron="i@1 r f @0 s" entry="full" default="true">iarrfas</lex>
<lex pron="i@1 r t @0 r" entry="full" default="true">iarrtar</lex>
<lex pron="i@1 r h @0" entry="full" default="true">iarrtha</lex>
<lex pron="i@1 r h oy0 rj" entry="full" default="true">iarrthóir</lex>
<lex pron="i@1 r s k o2 lj @0" entry="full" default="true">iarscoile</lex>
<lex pron="i@1 r s m @0 l @0 n" entry="full" default="true">iarsmalann</lex>
<lex pron="i@1 r h @0 rj" entry="full" default="true">iarthair</lex>
<lex pron="i@1 r h @0 r" entry="full" default="true">iarthar</lex>
<lex pron="i@1 r h u@2 sh kj @0 r t" entry="full" default="true">iarthuaisceart</lex>
<lex pron="i0 r aa1 kj" entry="full" default="true">iaráic</lex>
<lex pron="i0 r aa1 nj" entry="full" default="true">iaráin</lex>
<lex pron="j @0 r uu1 s @0 lj eey0 mj" entry="full" default="true">iarúsailéim</lex>
<lex pron="i@1 s @0 x t" entry="full" default="true">iasacht</lex>
<lex pron="i@1 s @0 x t @0" entry="full" default="true">iasachta</lex>
<lex pron="i@1 s k" entry="full" default="true">iasc</lex>
<lex pron="i@1 s k @0 x" entry="full" default="true">iascach</lex>
<lex pron="i@1 s k i0 gj" entry="full" default="true">iascaigh</lex>
<lex pron="i@1 s k @0 rj @0" entry="full" default="true">iascaire</lex>
<lex pron="i@1 s k @0 rj ee0" entry="full" default="true">iascairí</lex>
<lex pron="i1 dj i0 rj" entry="full" default="true">idir</lex>
<lex pron="i2 dj i0 rj x o1 n d eey0" entry="full" default="true">idirchontae</lex>
<lex pron="i1 dj i0 rj lj ee0 nj" entry="full" default="true">idirlín</lex>
<lex pron="i2 dj i0 rj n aa1 sh uu2 n t @0" entry="full" default="true">idirnáisiúnta</lex>
<lex pron="ee1 mj" entry="full" default="true">im</lex>
<lex pron="i0 mj a1 x t" entry="full" default="true">imeacht</lex>
<lex pron="i0 mj a1 x t @0" entry="full" default="true">imeachta</lex>
<lex pron="i0 mj a0 x t ee2" entry="full" default="true">imeachtaí</lex>
<lex pron="i0 mj a1 g l uu0" entry="full" default="true">imeaglú</lex>
<lex pron="i1 mj @0 l" entry="full" default="true">imeall</lex>
<lex pron="i1 mj @0 l uu0" entry="full" default="true">imeallú</lex>
<lex pron="i1 mj i0 gj" entry="full" default="true">imigh</lex>
<lex pron="i1 mj i0 gj eey0 nj" entry="full" default="true">imigéin</lex>
<lex pron="i1 mj @0 rj tj" entry="full" default="true">imirt</lex>
<lex pron="i1 mj i0 h @2" entry="full" default="true">imithe</lex>
<lex pron="i1 mj nj ee0" entry="full" default="true">imní</lex>
<lex pron="i1 mj ai2 bj rj o2 rj ee0" entry="full" default="true">imoibreoirí</lex>
<lex pron="i1 mj pj ee0" entry="full" default="true">impí</lex>
<lex pron="i2 mj rj oy1 f @0 r" entry="full" default="true">imreofar</lex>
<lex pron="i2 mj rj oy1 i0 gj" entry="full" default="true">imreoidh</lex>
<lex pron="i1 mj rj o0 rj ee0" entry="full" default="true">imreoirí</lex>
<lex pron="i1 mj rj o0 r @0" entry="full" default="true">imreora</lex>
<lex pron="i0 mj rj i@1 x" entry="full" default="true">imríodh</lex>
<lex pron="i0 mj s k r uu1 d @0 hj @0" entry="full" default="true">imscrúdaithe</lex>
<lex pron="i1 nj" entry="full" default="true">in</lex>
<lex pron="i1 n @0" entry="full" default="true">ina</lex>
<lex pron="i1 n @0 r" entry="full" default="true">inar</lex>
<lex pron="i1 nj cc i0 nj" entry="full" default="true">inchinn</lex>
<lex pron="i1 nj d a2 v @0 r" entry="full" default="true">indaver</lex>
<lex pron="i1 nj dj i@0 x" entry="full" default="true">indiach</lex>
<lex pron="i1 nj d rj @0 v aa0 n" entry="full" default="true">indreabhán</lex>
<lex pron="i2 nj e1 sh tj uu0" entry="full" default="true">infheistiú</lex>
<lex pron="i0 nj e2 sh tj i@1 x t" entry="full" default="true">infheistíocht</lex>
<lex pron="i2 nj e0 sh tj i@1 x t @0" entry="full" default="true">infheistíochta</lex>
<lex pron="i1 n g @0" entry="full" default="true">inga</lex>
<lex pron="i1 nj i0 sh" entry="full" default="true">inis</lex>
<lex pron="i2 nj uu1 x @0 x" entry="full" default="true">iniúchadh</lex>
<lex pron="i1 nj @0 l" entry="full" default="true">inneall</lex>
<lex pron="i1 nj @0 l t oy2 rj" entry="full" default="true">innealtóir</lex>
<lex pron="i1 nj i0 lj" entry="full" default="true">innill</lex>
<lex pron="i0 nj uh1 v" entry="full" default="true">inniu</lex>
<lex pron="i0 nj eey1" entry="full" default="true">inné</lex>
<lex pron="i2 nj r o1 x t @0 n @0" entry="full" default="true">inrochtana</lex>
<lex pron="i1 nj s" entry="full" default="true">ins</lex>
<lex pron="i1 nj s @0" entry="full" default="true">insa</lex>
<lex pron="ee1 nj sh i0 nj tj" entry="full" default="true">insint</lex>
<lex pron="i2 nj s tj i1 tj uu0 dj" entry="full" default="true">institiúid</lex>
<lex pron="i0 nj sh i@1 x" entry="full" default="true">insíodh</lex>
<lex pron="i1 nj tj i0" entry="full" default="true">inti</lex>
<lex pron="i1 nj tj i0 nj" entry="full" default="true">intinn</lex>
<lex pron="i0 nj tj i1 gj hj @0" entry="full" default="true">intuigthe</lex>
<lex pron="i1 n aa2 r" entry="full" default="true">inár</lex>
<lex pron="i1 nj ee0 n" entry="full" default="true">iníon</lex>
<lex pron="i1 d aa0 lj" entry="full" default="true">iodáil</lex>
<lex pron="uh1 l @0 r" entry="full" default="true">iolar</lex>
<lex pron="uh1 m @0 rj @0" entry="full" default="true">iomaire</lex>
<lex pron="uh1 m @0 r k @0" entry="full" default="true">iomarca</lex>
<lex pron="uh1 m @0 r k @0 x" entry="full" default="true">iomarcach</lex>
<lex pron="uh2 m @0 r k i@1 x t @0" entry="full" default="true">iomarcaíochta</lex>
<lex pron="uh1 m ee0" entry="full" default="true">iomaí</lex>
<lex pron="uh0 m i@1 x t" entry="full" default="true">iomaíocht</lex>
<lex pron="uh1 m x ee0" entry="full" default="true">iomchuí</lex>
<lex pron="uh1 m l aa2 n" entry="full" default="true">iomlán</lex>
<lex pron="uh1 m p @0 rj" entry="full" default="true">iompair</lex>
<lex pron="uh1 m p @0 r" entry="full" default="true">iompar</lex>
<lex pron="uh2 m p oy0 r t aa1 l ee0" entry="full" default="true">iompórtálaí</lex>
<lex pron="uh1 m p uu0" entry="full" default="true">iompú</lex>
<lex pron="uh2 m r aa1 tj @0 x" entry="full" default="true">iomráiteach</lex>
<lex pron="uh1 m r oy2 rj ee0" entry="full" default="true">iomróirí</lex>
<lex pron="uh0 m aa1 n @0" entry="full" default="true">iomána</lex>
<lex pron="uh0 m aa1 n ee0" entry="full" default="true">iománaí</lex>
<lex pron="uh1 n @0 d" entry="full" default="true">ionad</lex>
<lex pron="uh1 n @0 d @0 hj @0" entry="full" default="true">ionadaithe</lex>
<lex pron="uh1 n @0 d ee0" entry="full" default="true">ionadaí</lex>
<lex pron="uu1 n @0" entry="full" default="true">ionadh</lex>
<lex pron="uh1 n @0 dj" entry="full" default="true">ionaid</lex>
<lex pron="uh1 n @0 nj" entry="full" default="true">ionainn</lex>
<lex pron="uh1 n @0 m" entry="full" default="true">ionam</lex>
<lex pron="uh1 n @0 m s @0" entry="full" default="true">ionamsa</lex>
<lex pron="uh1 n @0 n" entry="full" default="true">ionann</lex>
<lex pron="uh1 n @0 s" entry="full" default="true">ionas</lex>
<lex pron="uh1 n @0 t" entry="full" default="true">ionat</lex>
<lex pron="uh1 n k @0 m" entry="full" default="true">ioncam</lex>
<lex pron="uh2 n x uu1 sh @0 v" entry="full" default="true">ionchúiseamh</lex>
<lex pron="uh1 n r @0 kj" entry="full" default="true">ionraic</lex>
<lex pron="uh1 n s @0 hj @0" entry="full" default="true">ionsaithe</lex>
<lex pron="uh1 n s ee0" entry="full" default="true">ionsaí</lex>
<lex pron="uh0 n s i@1 x" entry="full" default="true">ionsaíodh</lex>
<lex pron="uh2 n s k oy1 p @0 x t ee0" entry="full" default="true">ionscópachtaí</lex>
<lex pron="uu1 n t @0 x" entry="full" default="true">iontach</lex>
<lex pron="uu1 n t @0 s" entry="full" default="true">iontas</lex>
<lex pron="uh1 n t @0" entry="full" default="true">iontu</lex>
<lex pron="uh1 r @0" entry="full" default="true">iora</lex>
<lex pron="i1 s r eey0 l" entry="full" default="true">iosrael</lex>
<lex pron="i0 s r eey1 l @0 x @0" entry="full" default="true">iosraelacha</lex>
<lex pron="ai1 r l @0 n d" entry="full" default="true">ireland</lex>
<lex pron="i1 rj i0 sh" entry="full" default="true">iris</lex>
<lex pron="i1 rj i0 sh o2 rj" entry="full" default="true">iriseoir</lex>
<lex pron="i2 rj i0 sh oy1 rj @0 x t" entry="full" default="true">iriseoireacht</lex>
<lex pron="i2 rj i0 sh oy1 rj ee0" entry="full" default="true">iriseoirí</lex>
<lex pron="ai1 rj i0 sh" entry="full" default="true">irish</lex>
<lex pron="i1 rj i0 sh lj au2 r" entry="full" default="true">irisleabhar</lex>
<lex pron="i1 rj i0 sh ee0" entry="full" default="true">irisí</lex>
<lex pron="i2 rj l a1 n d eey1 z ee0" entry="full" default="true">irlandesi</lex>
<lex pron="i1 s" entry="full" default="true">is</lex>
<lex pron="i1 sh @0" entry="full" default="true">ise</lex>
<lex pron="i1 sh pj ee0 nj ee0" entry="full" default="true">ispíní</lex>
<lex pron="i0 sh tj a1 x" entry="full" default="true">isteach</lex>
<lex pron="i1 sh tj i0 gj" entry="full" default="true">istigh</lex>
<lex pron="i1 h @0" entry="full" default="true">ithe</lex>
<lex pron="i1 hj @0 n" entry="full" default="true">itheann</lex>
<lex pron="i1 h rj @0 x" entry="full" default="true">ithreach</lex>
<lex pron="j oy1 s e0 f" entry="full" default="true">iósaef</lex>
<lex pron="uu1 lj" entry="full" default="true">iúil</lex>
<lex pron="uu1 l" entry="full" default="true">iúl</lex>
<lex pron="dj eey1" entry="full" default="true">j</lex>
<lex pron="dj a1 k" entry="full" default="true">jack</lex>
<lex pron="dj eey1 k o0 b" entry="full" default="true">jacob</lex>
<lex pron="dj a1 n i0 t @0 r" entry="full" default="true">janitor</lex>
<lex pron="dj eey1 s o0 n" entry="full" default="true">jason</lex>
<lex pron="dj a0 s t ee1 n" entry="full" default="true">jastine</lex>
<lex pron="z o1 n" entry="full" default="true">jean</lex>
<lex pron="dj o1 n dj uu0" entry="full" default="true">jeonju</lex>
<lex pron="dj i1 m" entry="full" default="true">jim</lex>
<lex pron="dj i1 m ee0" entry="full" default="true">jimmy</lex>
<lex pron="dj i0 v a1 k @0" entry="full" default="true">jiwaka</lex>
<lex pron="dj oy1" entry="full" default="true">joe</lex>
<lex pron="dj oy1 h a0 n" entry="full" default="true">johan</lex>
<lex pron="dj oy2 a1 n a0" entry="full" default="true">johanna</lex>
<lex pron="dj o1 n" entry="full" default="true">john</lex>
<lex pron="dj o1 n ee0" entry="full" default="true">johnny</lex>
<lex pron="dj o1 n s t @0 n" entry="full" default="true">johnston</lex>
<lex pron="dj o1 n @0 f @0 n" entry="full" default="true">jonathan</lex>
<lex pron="dj oy1 s e0 f" entry="full" default="true">josef</lex>
<lex pron="dj o1 sh u@0" entry="full" default="true">joshua</lex>
<lex pron="dj ai1 s" entry="full" default="true">joyce</lex>
<lex pron="dj uu1 d" entry="full" default="true">jude</lex>
<lex pron="dj uu1 nj @0 r" entry="full" default="true">junior</lex>
<lex pron="k eey1" entry="full" default="true">k</lex>
<lex pron="k a1 r @0 tj i2 n" entry="full" default="true">karaczyn</lex>
<lex pron="k a1 r @0 n" entry="full" default="true">karen</lex>
<lex pron="k a1 r l" entry="full" default="true">karl</lex>
<lex pron="k a1 f l ee0 n" entry="full" default="true">kathleen</lex>
<lex pron="k ee1 f" entry="full" default="true">keefe</lex>
<lex pron="k e1 l ee0" entry="full" default="true">kelly</lex>
<lex pron="k e0 n ee1 l ee0" entry="full" default="true">kenneally</lex>
<lex pron="k e1 n @0 d ee0" entry="full" default="true">kennedy</lex>
<lex pron="k e1 n ee0" entry="full" default="true">kenny</lex>
<lex pron="k @0 r a1 l a0" entry="full" default="true">kerala</lex>
<lex pron="k ai1 t j @0 n" entry="full" default="true">keutgen</lex>
<lex pron="k a1 t @0 r" entry="full" default="true">khater</lex>
<lex pron="k l a1 dj" entry="full" default="true">klaj</lex>
<lex pron="n o1 k s" entry="full" default="true">knox</lex>
<lex pron="k oy1" entry="full" default="true">ko</lex>
<lex pron="k r ee1 g @0 l" entry="full" default="true">kriegel</lex>
<lex pron="k uu1 x m @0" entry="full" default="true">kuchma</lex>
<lex pron="e1 l" entry="full" default="true">l</lex>
<lex pron="l au1 rj" entry="full" default="true">labhair</lex>
<lex pron="l au1 rj tj" entry="full" default="true">labhairt</lex>
<lex pron="l au2 r oy1 i0 gj" entry="full" default="true">labhróidh</lex>
<lex pron="l a1 x @0 nj" entry="full" default="true">lachain</lex>
<lex pron="l a1 x t" entry="full" default="true">lacht</lex>
<lex pron="l a0 k aa1 sh tj @0" entry="full" default="true">lacáiste</lex>
<lex pron="l eey1" entry="full" default="true">lae</lex>
<lex pron="l eey1 h @0 n t @0" entry="full" default="true">laethanta</lex>
<lex pron="l eey1 h uu0 lj" entry="full" default="true">laethúil</lex>
<lex pron="l ai1 d" entry="full" default="true">laghad</lex>
<lex pron="l ai0 d uu1" entry="full" default="true">laghdú</lex>
<lex pron="l a1 fj @0 r t i0 gj" entry="full" default="true">laifeartaigh</lex>
<lex pron="l ai1 n" entry="full" default="true">laighean</lex>
<lex pron="l i1 gj ee0" entry="full" default="true">laigí</lex>
<lex pron="l a0 sh tj i@1 r" entry="full" default="true">laistiar</lex>
<lex pron="l a1 sh tj i0 gj" entry="full" default="true">laistigh</lex>
<lex pron="l eey1 n" entry="full" default="true">lane</lex>
<lex pron="l eey1" entry="full" default="true">lao</lex>
<lex pron="l eey1 x" entry="full" default="true">laoch</lex>
<lex pron="l eey1 x r @0" entry="full" default="true">laochra</lex>
<lex pron="l ee1 rj @0" entry="full" default="true">laoghaire</lex>
<lex pron="l ee2 dj ee1 nj ee0" entry="full" default="true">laoidíní</lex>
<lex pron="l ee1 sh @0" entry="full" default="true">laoise</lex>
<lex pron="l eey1 n @0" entry="full" default="true">laonna</lex>
<lex pron="l a1 r" entry="full" default="true">lar</lex>
<lex pron="l a1 s @0" entry="full" default="true">lasadh</lex>
<lex pron="l a1 s i0 gj" entry="full" default="true">lasfaidh</lex>
<lex pron="l a1 s m uh0" entry="full" default="true">lasmuigh</lex>
<lex pron="l a1 s n i0 rj dj @0" entry="full" default="true">lasnairde</lex>
<lex pron="l o1 r @0 n s" entry="full" default="true">laurence</lex>
<lex pron="lj e1" entry="full" default="true">le</lex>
<lex pron="lj a1 b @0" entry="full" default="true">leaba</lex>
<lex pron="lj au1 rj" entry="full" default="true">leabhair</lex>
<lex pron="lj au1 r" entry="full" default="true">leabhar</lex>
<lex pron="lj a1 k r @0 x @0" entry="full" default="true">leacracha</lex>
<lex pron="lj a1 k aa0 nj" entry="full" default="true">leacáin</lex>
<lex pron="lj a1 d" entry="full" default="true">lead</lex>
<lex pron="lj a1 g" entry="full" default="true">leag</lex>
<lex pron="lj a1 g @0 n" entry="full" default="true">leagan</lex>
<lex pron="lj a1 g h @0" entry="full" default="true">leagtha</lex>
<lex pron="lj a1 dj" entry="full" default="true">leaid</lex>
<lex pron="lj a1 v" entry="full" default="true">leamh</lex>
<lex pron="lj a1 v k aa0 n" entry="full" default="true">leamhcán</lex>
<lex pron="lj a1 n" entry="full" default="true">lean</lex>
<lex pron="lj a1 n @0 n" entry="full" default="true">leanann</lex>
<lex pron="lj a1 n @0 s" entry="full" default="true">leanas</lex>
<lex pron="lj a1 n ee0" entry="full" default="true">leanaí</lex>
<lex pron="lj a1 n @0 v" entry="full" default="true">leanbh</lex>
<lex pron="lj a1 n f @0 x" entry="full" default="true">leanfadh</lex>
<lex pron="lj a1 n i0 gj" entry="full" default="true">leanfaidh</lex>
<lex pron="lj a1 n uu0 nj tj" entry="full" default="true">leanúint</lex>
<lex pron="lj a1 n uu0 n @0" entry="full" default="true">leanúna</lex>
<lex pron="lj a2 n uu1 n @0 x" entry="full" default="true">leanúnach</lex>
<lex pron="lj a1 r" entry="full" default="true">lear</lex>
<lex pron="lj a1 r f o2 l" entry="full" default="true">learpholl</lex>
<lex pron="lj a1 s" entry="full" default="true">leas</lex>
<lex pron="lj a1 s @0" entry="full" default="true">leasa</lex>
<lex pron="lj a1 s cc a2 n @0 s ee0" entry="full" default="true">leascheannasaí</lex>
<lex pron="lj a1 s x l @0 n" entry="full" default="true">leaschlann</lex>
<lex pron="lj a1 s uu0" entry="full" default="true">leasú</lex>
<lex pron="lj a1 t" entry="full" default="true">leat</lex>
<lex pron="lj a1" entry="full" default="true">leath</lex>
<lex pron="lj a1 h @0" entry="full" default="true">leathadh</lex>
<lex pron="lj a1 h @0 n" entry="full" default="true">leathan</lex>
<lex pron="lj a1 h @0 n @2 x" entry="full" default="true">leathanach</lex>
<lex pron="lj a2 v a1 n d @0" entry="full" default="true">leathbhanda</lex>
<lex pron="lj a0 vj lj i@1 n @0" entry="full" default="true">leathbhliana</lex>
<lex pron="lj a2 cc a1 n @0 sh" entry="full" default="true">leathcheannais</lex>
<lex pron="lj a2 x eey1 d" entry="full" default="true">leathchéad</lex>
<lex pron="lj a1 v i1 lj uu2 n" entry="full" default="true">leathmhilliún</lex>
<lex pron="lj a1 h n uu0" entry="full" default="true">leathnú</lex>
<lex pron="lj a1 h u@2 rj" entry="full" default="true">leathuair</lex>
<lex pron="lj a1 t r o0 m" entry="full" default="true">leatrom</lex>
<lex pron="lj a2 t oy1 rj ee0" entry="full" default="true">leatóirí</lex>
<lex pron="lj e0 v eey1 l" entry="full" default="true">leibhéal</lex>
<lex pron="lj e1 kj @0" entry="full" default="true">leice</lex>
<lex pron="lj e1 kj tj rj @0 x" entry="full" default="true">leictreach</lex>
<lex pron="lj e1 k tj rj @0 x @2 sh" entry="full" default="true">leictreachais</lex>
<lex pron="lj e1 kj tj rj @0 x @0 s" entry="full" default="true">leictreachas</lex>
<lex pron="lj e2 kj tj rj oy1 n @0 kj" entry="full" default="true">leictreonaic</lex>
<lex pron="lj e1 dj @0" entry="full" default="true">leide</lex>
<lex pron="lj e1 f @0 r" entry="full" default="true">leifear</lex>
<lex pron="lj ai1 s" entry="full" default="true">leigheas</lex>
<lex pron="lj ai1 sh f @0 x" entry="full" default="true">leigheasfadh</lex>
<lex pron="lj ai1 sh f ee0" entry="full" default="true">leigheasfaí</lex>
<lex pron="lj ai1 sh" entry="full" default="true">leighis</lex>
<lex pron="lj e1 sh" entry="full" default="true">leis</lex>
<lex pron="lj e1 sh kj @0" entry="full" default="true">leisce</lex>
<lex pron="lj e1 sh kj uu0 lj" entry="full" default="true">leisciúil</lex>
<lex pron="lj e1" entry="full" default="true">leith</lex>
<lex pron="lj e1 h i0 nj sh @0" entry="full" default="true">leithinse</lex>
<lex pron="lj e1 s kj eey0 l" entry="full" default="true">leithscéal</lex>
<lex pron="lj e1 sh kj eey2 l t @0" entry="full" default="true">leithscéalta</lex>
<lex pron="lj e0 h eey1 dj" entry="full" default="true">leithéid</lex>
<lex pron="lj e1 tj i0 rj" entry="full" default="true">leitir</lex>
<lex pron="lj e1 n @0" entry="full" default="true">lena</lex>
<lex pron="l e1 n @0 n" entry="full" default="true">lennon</lex>
<lex pron="lj oy1" entry="full" default="true">leo</lex>
<lex pron="lj oy1 f @0" entry="full" default="true">leofa</lex>
<lex pron="lj oy1 g @0" entry="full" default="true">leoga</lex>
<lex pron="lj oy1 n" entry="full" default="true">leon</lex>
<lex pron="lj o1 r" entry="full" default="true">leor</lex>
<lex pron="lj o1 r @0 h @0" entry="full" default="true">leoraithe</lex>
<lex pron="lj o1 r ee0" entry="full" default="true">leoraí</lex>
<lex pron="lj oy1 s @0 n" entry="full" default="true">leosan</lex>
<lex pron="l uu1 d i0 s" entry="full" default="true">lewis</lex>
<lex pron="lj aa1 tj @0" entry="full" default="true">leáite</lex>
<lex pron="lj i@1 b aa0 nj" entry="full" default="true">liabáin</lex>
<lex pron="lj i@1 g" entry="full" default="true">liag</lex>
<lex pron="lj i@1 m" entry="full" default="true">liam</lex>
<lex pron="lj i@1" entry="full" default="true">liath</lex>
<lex pron="lj i1 vj sh @0" entry="full" default="true">libhse</lex>
<lex pron="lj i1 bj i@0" entry="full" default="true">libia</lex>
<lex pron="lj i1 fj @0" entry="full" default="true">life</lex>
<lex pron="lj i1 gj" entry="full" default="true">lig</lex>
<lex pron="lj i1 gj @0" entry="full" default="true">ligeadh</lex>
<lex pron="lj i1 gj @0 n" entry="full" default="true">ligean</lex>
<lex pron="lj i1 gj i0 gj" entry="full" default="true">ligfidh</lex>
<lex pron="lj i1 gj fj ee0" entry="full" default="true">ligfí</lex>
<lex pron="lj i1 mj i0 sh tj eey0 r" entry="full" default="true">limistéar</lex>
<lex pron="lj i1 nj" entry="full" default="true">linn</lex>
<lex pron="lj i1 nj @0" entry="full" default="true">linne</lex>
<lex pron="lj uh1 m" entry="full" default="true">liom</lex>
<lex pron="lj i1 m b oy0" entry="full" default="true">liombó</lex>
<lex pron="lj uh1 m s @0" entry="full" default="true">liomsa</lex>
<lex pron="lj uh1 n aa0 nj" entry="full" default="true">lionnáin</lex>
<lex pron="lj i1 s" entry="full" default="true">lios</lex>
<lex pron="lj i1 s p oy0 nj" entry="full" default="true">liospóin</lex>
<lex pron="lj i1 s t @0" entry="full" default="true">liosta</lex>
<lex pron="lj i1 s t ee0" entry="full" default="true">liostaí</lex>
<lex pron="lj i1 tj @0 r h @0" entry="full" default="true">liteartha</lex>
<lex pron="lj i1 tj i0 rj" entry="full" default="true">litir</lex>
<lex pron="lj i1 tj rj ee0 @0 x t" entry="full" default="true">litríocht</lex>
<lex pron="lj i0 tj rj i@1 x t @0" entry="full" default="true">litríochta</lex>
<lex pron="l i1 t @0 l" entry="full" default="true">little</lex>
<lex pron="lj uu1 n t @0 s" entry="full" default="true">liúntas</lex>
<lex pron="l ai1 d s" entry="full" default="true">lloyds</lex>
<lex pron="l o1 v aa0 nj" entry="full" default="true">lobháin</lex>
<lex pron="l o1 k" entry="full" default="true">loc</lex>
<lex pron="l o1 x" entry="full" default="true">loch</lex>
<lex pron="l o1 x @0" entry="full" default="true">locha</lex>
<lex pron="l o1 x @0 n @0" entry="full" default="true">lochanna</lex>
<lex pron="l o1 x l @0 nj" entry="full" default="true">lochlainn</lex>
<lex pron="l o1 x t" entry="full" default="true">locht</lex>
<lex pron="l o1 g" entry="full" default="true">log</lex>
<lex pron="l o1 kj" entry="full" default="true">loic</lex>
<lex pron="l ai1 kj" entry="full" default="true">loighic</lex>
<lex pron="l i1 nj @0 rj" entry="full" default="true">loinnir</lex>
<lex pron="l o2 sh kj o1 rj ee0" entry="full" default="true">loisceoirí</lex>
<lex pron="l oy1 l a0" entry="full" default="true">lola</lex>
<lex pron="l o1 m b o0 k" entry="full" default="true">lombok</lex>
<lex pron="l uh1 n d @0 nj" entry="full" default="true">londain</lex>
<lex pron="l o1 ng" entry="full" default="true">long</lex>
<lex pron="l o1 ng f o0 rj tj" entry="full" default="true">longfoirt</lex>
<lex pron="l o1 ng f o0 r t" entry="full" default="true">longfort</lex>
<lex pron="l o2 n i@1 x t ee0" entry="full" default="true">lonnaíochtaí</lex>
<lex pron="l o1 n uu0" entry="full" default="true">lonnú</lex>
<lex pron="l o1 r k aa0 nj" entry="full" default="true">lorcáin</lex>
<lex pron="l o1 r k aa0 n" entry="full" default="true">lorcán</lex>
<lex pron="l uh1 r @0 g" entry="full" default="true">lorg</lex>
<lex pron="l o0 r g i@1 mj" entry="full" default="true">lorgaím</lex>
<lex pron="l o0 r g i@1 x" entry="full" default="true">lorgaíodh</lex>
<lex pron="l o1 s k @0" entry="full" default="true">loscadh</lex>
<lex pron="l uu1" entry="full" default="true">lou</lex>
<lex pron="l o1 x lj i0 nj" entry="full" default="true">loughlin</lex>
<lex pron="l uu1 ee0" entry="full" default="true">louis</lex>
<lex pron="l uh1 v b oy2 f" entry="full" default="true">loveboth</lex>
<lex pron="l o1 v aa0 nj" entry="full" default="true">lováin</lex>
<lex pron="l au1 r ee0" entry="full" default="true">lowry</lex>
<lex pron="l u@1" entry="full" default="true">lua</lex>
<lex pron="l u@1 x" entry="full" default="true">luach</lex>
<lex pron="l u@1 x v @0 r" entry="full" default="true">luachmhar</lex>
<lex pron="l u@1 x v @0 r @0" entry="full" default="true">luachmhara</lex>
<lex pron="l u@1 x" entry="full" default="true">luadh</lex>
<lex pron="l uu1 i0 gj" entry="full" default="true">luaigh</lex>
<lex pron="l u@1 mj" entry="full" default="true">luaim</lex>
<lex pron="l u@1 nj" entry="full" default="true">luain</lex>
<lex pron="l u@1 tj @0" entry="full" default="true">luaite</lex>
<lex pron="l u@1 tj @0 r" entry="full" default="true">luaitear</lex>
<lex pron="l u@1 h @0" entry="full" default="true">luaithe</lex>
<lex pron="l u@1 hj rj @0 x" entry="full" default="true">luaithreach</lex>
<lex pron="l u@1 s" entry="full" default="true">luas</lex>
<lex pron="l u@1 s k @0" entry="full" default="true">luascadh</lex>
<lex pron="l u@1 s k aa0 n" entry="full" default="true">luascán</lex>
<lex pron="l u@1" entry="full" default="true">luath</lex>
<lex pron="l uh1 x" entry="full" default="true">luch</lex>
<lex pron="l uh1 x t" entry="full" default="true">lucht</lex>
<lex pron="l uh1 x oy0 g" entry="full" default="true">luchóg</lex>
<lex pron="l uu1" entry="full" default="true">lugh</lex>
<lex pron="l i1 gj" entry="full" default="true">luigh</lex>
<lex pron="l i1 mj nj @0 x" entry="full" default="true">luimneach</lex>
<lex pron="l i1 mj nj i0 gj" entry="full" default="true">luimnigh</lex>
<lex pron="l uu1 i0 s" entry="full" default="true">luis</lex>
<lex pron="l uu1 k" entry="full" default="true">luke</lex>
<lex pron="l uu1 l a0" entry="full" default="true">lula</lex>
<lex pron="l uu1 oy0" entry="full" default="true">luo</lex>
<lex pron="l ee1" entry="full" default="true">luí</lex>
<lex pron="l i@1 n" entry="full" default="true">luíonn</lex>
<lex pron="l i1 n s k ee1" entry="full" default="true">lynskey</lex>
<lex pron="l aa1" entry="full" default="true">lá</lex>
<lex pron="l aa1 i0 dj i2 rj" entry="full" default="true">láidir</lex>
<lex pron="l aa1 dj rj @0" entry="full" default="true">láidre</lex>
<lex pron="l aa1 i0 v" entry="full" default="true">láimh</lex>
<lex pron="l aa1 i0 v @2" entry="full" default="true">láimhe</lex>
<lex pron="l aa1 rj gj @0" entry="full" default="true">láirge</lex>
<lex pron="l aa1 rj @2 x" entry="full" default="true">láithreach</lex>
<lex pron="l aa1 rj @0 x @0" entry="full" default="true">láithreacha</lex>
<lex pron="l aa1 rj o0 rj" entry="full" default="true">láithreoir</lex>
<lex pron="l aa1 v" entry="full" default="true">lámh</lex>
<lex pron="l aa1 v @0" entry="full" default="true">lámha</lex>
<lex pron="l aa1 v @0 x" entry="full" default="true">lámhach</lex>
<lex pron="l aa2 v sh kj rj ee1 v i0 nj ee0" entry="full" default="true">lámhscríbhinní</lex>
<lex pron="l aa1 n" entry="full" default="true">lán</lex>
<lex pron="l aa1 r" entry="full" default="true">lár</lex>
<lex pron="l aa1 h @0 rj" entry="full" default="true">láthair</lex>
<lex pron="lj eey1 v" entry="full" default="true">léamh</lex>
<lex pron="lj eey1 @0 n" entry="full" default="true">léann</lex>
<lex pron="lj eey1" entry="full" default="true">léi</lex>
<lex pron="lj eey1 kj @0" entry="full" default="true">léice</lex>
<lex pron="lj eey1" entry="full" default="true">léigh</lex>
<lex pron="lj eey1 mj" entry="full" default="true">léim</lex>
<lex pron="lj eey1 mj i0 dj" entry="full" default="true">léimid</lex>
<lex pron="lj eey1 mj tj" entry="full" default="true">léimt</lex>
<lex pron="lj eey1 nj" entry="full" default="true">léinn</lex>
<lex pron="lj eey1 rj" entry="full" default="true">léir</lex>
<lex pron="lj eey1 rj @0" entry="full" default="true">léire</lex>
<lex pron="lj eey1 rj i0 gj" entry="full" default="true">léirigh</lex>
<lex pron="lj eey1 rj i0 hj @0" entry="full" default="true">léirithe</lex>
<lex pron="lj eey1 rj uu0" entry="full" default="true">léiriú</lex>
<lex pron="lj eey1 rj uu0 x aa0 nj" entry="full" default="true">léiriúcháin</lex>
<lex pron="lj eey1 rj v a0 s t oy2 rj" entry="full" default="true">léirmheastóir</lex>
<lex pron="lj eey1 rj sh i0 hj oy2 rj ee0" entry="full" default="true">léirsitheoirí</lex>
<lex pron="lj eey1 rj sh uu0" entry="full" default="true">léirsiú</lex>
<lex pron="lj eey2 rj i@1 x" entry="full" default="true">léiríodh</lex>
<lex pron="lj eey1 rj ee0 @0 n" entry="full" default="true">léiríonn</lex>
<lex pron="lj eey1 hj oy0 rj" entry="full" default="true">léitheoir</lex>
<lex pron="lj eey0 hj oy1 rj @0 x t @0" entry="full" default="true">léitheoireachta</lex>
<lex pron="lj eey1 hj oy0 rj ee0" entry="full" default="true">léitheoirí</lex>
<lex pron="lj ee1" entry="full" default="true">lí</lex>
<lex pron="lj ee1 nj @0" entry="full" default="true">líne</lex>
<lex pron="lj ee1 nj tj @0" entry="full" default="true">línte</lex>
<lex pron="lj ee0 nj i@1 x t ee0" entry="full" default="true">líníochtaí</lex>
<lex pron="lj i@1 f @0" entry="full" default="true">líofa</lex>
<lex pron="lj i@1 v @0 nj tj ee0" entry="full" default="true">líomhaintí</lex>
<lex pron="l i@1 v n @0 hj @0" entry="full" default="true">líomhnaithe</lex>
<lex pron="lj ee1 @0 n" entry="full" default="true">líon</lex>
<lex pron="l uu1" entry="full" default="true">lú</lex>
<lex pron="l uu1 b" entry="full" default="true">lúb</lex>
<lex pron="l uu1 k aa0 sh" entry="full" default="true">lúcáis</lex>
<lex pron="l uu1 n @0 s @0" entry="full" default="true">lúnasa</lex>
<lex pron="l uu1 cc lj @0 s" entry="full" default="true">lúthchleas</lex>
<lex pron="e1 m" entry="full" default="true">m</lex>
<lex pron="m a1 nj tj ee0 nj" entry="full" default="true">m'aintín</lex>
<lex pron="m a1 rj dj" entry="full" default="true">m'aird</lex>
<lex pron="m a1 nj @0" entry="full" default="true">m'aithne</lex>
<lex pron="m a1 h @0 rj" entry="full" default="true">m'athair</lex>
<lex pron="m a1 l i0 ngj" entry="full" default="true">m'fhallaing</lex>
<lex pron="m a1 k" entry="full" default="true">mac</lex>
<lex pron="m @0 k a1 s @0 v @0 lj" entry="full" default="true">macasamhail</lex>
<lex pron="m a2 k d i@1 r mj i0 dj" entry="full" default="true">macdiarmid</lex>
<lex pron="m a1 k i0 n" entry="full" default="true">mackin</lex>
<lex pron="m a1 d r @0" entry="full" default="true">madra</lex>
<lex pron="m eey1 v" entry="full" default="true">maeve</lex>
<lex pron="m a1 h @0 n" entry="full" default="true">mahon</lex>
<lex pron="m ai1 kj" entry="full" default="true">maidhc</lex>
<lex pron="m a1 mj" entry="full" default="true">maidhm</lex>
<lex pron="m a1 dj i0 nj" entry="full" default="true">maidin</lex>
<lex pron="m a1 dj i0 nj @0" entry="full" default="true">maidine</lex>
<lex pron="m a1 dj i0 rj" entry="full" default="true">maidir</lex>
<lex pron="m a2 gj dj i0 lj eey1 n @0 x" entry="full" default="true">maigdiléanach</lex>
<lex pron="m ee1" entry="full" default="true">maigh</lex>
<lex pron="m a0 nj gj lj eey1 sh @0 x" entry="full" default="true">maingléiseach</lex>
<lex pron="m a1 nj i0 sh tj @0 rj" entry="full" default="true">mainistir</lex>
<lex pron="m a1 rj vj" entry="full" default="true">mairbh</lex>
<lex pron="m a2 rj @0 x t aa1 l @0" entry="full" default="true">maireachtála</lex>
<lex pron="m a1 rj @0 n" entry="full" default="true">maireann</lex>
<lex pron="m a1 rj s tj i0 nj tj" entry="full" default="true">mairstint</lex>
<lex pron="m a0 rj eey1 d" entry="full" default="true">mairéad</lex>
<lex pron="m a1" entry="full" default="true">maith</lex>
<lex pron="m a1 tj uu0" entry="full" default="true">maitiú</lex>
<lex pron="m a1 l @0" entry="full" default="true">mala</lex>
<lex pron="m a1 l @0 x ai1" entry="full" default="true">malachy</lex>
<lex pron="m au1 l" entry="full" default="true">mall</lex>
<lex pron="m a0 l oy1 n" entry="full" default="true">malone</lex>
<lex pron="m a0 l oy1 n ee0" entry="full" default="true">maloney</lex>
<lex pron="m a1 n @0 x" entry="full" default="true">manach</lex>
<lex pron="m a1 nj @0 n" entry="full" default="true">mannion</lex>
<lex pron="m a1 n s @0 r g" entry="full" default="true">mansergh</lex>
<lex pron="m ee1 lj oy0 nj" entry="full" default="true">maoileoin</lex>
<lex pron="m ee1 nj uu0" entry="full" default="true">maoiniú</lex>
<lex pron="m ee0 nj i@1 n" entry="full" default="true">maoiníonn</lex>
<lex pron="m ee1 rj sh @0 x t @0" entry="full" default="true">maoirseachta</lex>
<lex pron="m eey1 l aa0 nj" entry="full" default="true">maoláin</lex>
<lex pron="m eey0 l i@1 s @0" entry="full" default="true">maolíosa</lex>
<lex pron="m eey1 n @0 sh" entry="full" default="true">maonais</lex>
<lex pron="m a1 r" entry="full" default="true">mar</lex>
<lex pron="m a1 r @0" entry="full" default="true">mara</lex>
<lex pron="m a1 r @0 hj @0" entry="full" default="true">maraithe</lex>
<lex pron="m a1 r ee0" entry="full" default="true">maraí</lex>
<lex pron="m a0 r i@1 x" entry="full" default="true">maraíodh</lex>
<lex pron="m a1 r @0 v" entry="full" default="true">marbh</lex>
<lex pron="m a1 r k @0 x" entry="full" default="true">marcach</lex>
<lex pron="m a1 r g @0" entry="full" default="true">margadh</lex>
<lex pron="m a1 r g ee0" entry="full" default="true">margaí</lex>
<lex pron="m a0 r g i@1 x t" entry="full" default="true">margaíocht</lex>
<lex pron="m a0 rj i@1" entry="full" default="true">maria</lex>
<lex pron="m a0 rj ee1" entry="full" default="true">marie</lex>
<lex pron="m a0 r ee1 n oy0" entry="full" default="true">marino</lex>
<lex pron="m a1 r dj o0 r ee0" entry="full" default="true">marjorie</lex>
<lex pron="m a1 r k eey1" entry="full" default="true">mark</lex>
<lex pron="m a1 r sh" entry="full" default="true">marsh</lex>
<lex pron="m a1 r t @0" entry="full" default="true">marta</lex>
<lex pron="m a1 r t i0 nj" entry="full" default="true">martin</lex>
<lex pron="m a1 r t i0 n z" entry="full" default="true">martins</lex>
<lex pron="m a1 r ee0" entry="full" default="true">mary</lex>
<lex pron="m a1 r oy0 g" entry="full" default="true">maróg</lex>
<lex pron="m a1 s l ee0" entry="full" default="true">maslaí</lex>
<lex pron="m a1 tj ee0" entry="full" default="true">mati</lex>
<lex pron="m a1 t ee0" entry="full" default="true">mattie</lex>
<lex pron="m a1 t aa0 n" entry="full" default="true">matán</lex>
<lex pron="m aa1 d" entry="full" default="true">maude</lex>
<lex pron="m o1 r i@0 k" entry="full" default="true">mauriac</lex>
<lex pron="m o1 r i0 s" entry="full" default="true">maurice</lex>
<lex pron="m eey1" entry="full" default="true">may</lex>
<lex pron="m ee1" entry="full" default="true">maí</lex>
<lex pron="m i@1 n" entry="full" default="true">maíonn</lex>
<lex pron="m eey1 dj i0 rj" entry="full" default="true">mb'fhéidir</lex>
<lex pron="m a1" entry="full" default="true">mba</lex>
<lex pron="m au1 l @0" entry="full" default="true">mbabhla</lex>
<lex pron="m a1 lj @0" entry="full" default="true">mbaile</lex>
<lex pron="m i1 nj @0 n" entry="full" default="true">mbaineann</lex>
<lex pron="m a2 nj i0 sh tj i@1 x t" entry="full" default="true">mbainistíocht</lex>
<lex pron="m a1 n" entry="full" default="true">mban</lex>
<lex pron="m a1 n k" entry="full" default="true">mbanc</lex>
<lex pron="mj eey1 l" entry="full" default="true">mbaol</lex>
<lex pron="mj a1 x" entry="full" default="true">mbeach</lex>
<lex pron="mj eey1 @0 x" entry="full" default="true">mbeadh</lex>
<lex pron="mj uh1 g @0" entry="full" default="true">mbeaga</lex>
<lex pron="mj uh1 g aa0 n" entry="full" default="true">mbeagán</lex>
<lex pron="mj au1 n x @0 r" entry="full" default="true">mbeannchar</lex>
<lex pron="mj a1 r n @0" entry="full" default="true">mbearna</lex>
<lex pron="mj e1 gj" entry="full" default="true">mbeidh</lex>
<lex pron="mj eey1 f @0 r" entry="full" default="true">mbeifear</lex>
<lex pron="mj uh1 rj tj" entry="full" default="true">mbeirt</lex>
<lex pron="mj @1 rj tj @0 r" entry="full" default="true">mbeirtear</lex>
<lex pron="mj i1 lj @0" entry="full" default="true">mbille</lex>
<lex pron="mj i1 nj sh @0" entry="full" default="true">mbinse</lex>
<lex pron="mj i1" entry="full" default="true">mbith</lex>
<lex pron="mj lj i@1 n @0" entry="full" default="true">mbliana</lex>
<lex pron="m o1 g s t r oy0 k" entry="full" default="true">mbogstróc</lex>
<lex pron="m o1 l @0 g" entry="full" default="true">mbolg</lex>
<lex pron="m o1 r d" entry="full" default="true">mbord</lex>
<lex pron="m r a1 b uu0 s" entry="full" default="true">mbrabús</lex>
<lex pron="mj rj e1 sh" entry="full" default="true">mbreis</lex>
<lex pron="mj rj e1 hj @0 v" entry="full" default="true">mbreitheamh</lex>
<lex pron="mj rj e1 hj uu2 n @0 s" entry="full" default="true">mbreithiúnas</lex>
<lex pron="mj rj i1 sh" entry="full" default="true">mbris</lex>
<lex pron="m r uh1 sh eey0 lj" entry="full" default="true">mbruiséil</lex>
<lex pron="m r uu1 n @0 x" entry="full" default="true">mbrúnach</lex>
<lex pron="m u@1 lj @0 m" entry="full" default="true">mbuaileam</lex>
<lex pron="m uh2 sh eey1 d" entry="full" default="true">mbuiséad</lex>
<lex pron="m uh1 n" entry="full" default="true">mbun</lex>
<lex pron="m uh1 n f r ai2 s" entry="full" default="true">mbunphraghas</lex>
<lex pron="m uh1 nj s k o0 lj" entry="full" default="true">mbunscoil</lex>
<lex pron="m uh1 n s k o2 lj @0 n @0" entry="full" default="true">mbunscoileanna</lex>
<lex pron="m uh2 n oy1 f ee0" entry="full" default="true">mbunófaí</lex>
<lex pron="m uh1 nj uu0" entry="full" default="true">mbunú</lex>
<lex pron="m i@1 n" entry="full" default="true">mbuíonn</lex>
<lex pron="m aa1 sh" entry="full" default="true">mbáis</lex>
<lex pron="m aa1 sh tj @0 x" entry="full" default="true">mbáisteach</lex>
<lex pron="m aa1 s" entry="full" default="true">mbás</lex>
<lex pron="mj eey1 l" entry="full" default="true">mbéal</lex>
<lex pron="mj eey1 r l @0" entry="full" default="true">mbéarla</lex>
<lex pron="mj i@1 x" entry="full" default="true">mbíodh</lex>
<lex pron="mj i@1 n" entry="full" default="true">mbíonn</lex>
<lex pron="m oy1" entry="full" default="true">mbó</lex>
<lex pron="m oy1 h @0 r" entry="full" default="true">mbóthar</lex>
<lex pron="m a2 k @0 n e1 s pj ee0" entry="full" default="true">mcanespie</lex>
<lex pron="m a2 k a0 rj ee1 v ee0" entry="full" default="true">mcareavey</lex>
<lex pron="m @0 k eey1 b" entry="full" default="true">mccabe</lex>
<lex pron="m @0 k eey1 n" entry="full" default="true">mccain</lex>
<lex pron="m @0 k a1 r t n ee0" entry="full" default="true">mccartney</lex>
<lex pron="m @0 k o1 r m i0 k" entry="full" default="true">mccormick</lex>
<lex pron="m @0 k d @1 r m o0 t" entry="full" default="true">mcdermott</lex>
<lex pron="m @0 k d uh1 n @0" entry="full" default="true">mcdonagh</lex>
<lex pron="m @0 k d o1 n @0 l d" entry="full" default="true">mcdonald</lex>
<lex pron="m @0 g r a1" entry="full" default="true">mcgrath</lex>
<lex pron="m @0 g r o1 t ee0" entry="full" default="true">mcgrotty</lex>
<lex pron="m @0 g i1 n @0 s" entry="full" default="true">mcguinness</lex>
<lex pron="m @0 k hj uu1" entry="full" default="true">mchugh</lex>
<lex pron="m a1 k i0 l r ai2" entry="full" default="true">mcilroy</lex>
<lex pron="mj au1 @0 rj h l aa2 nj tj @0" entry="full" default="true">meabhairshláinte</lex>
<lex pron="mj a0 sh ee1 n gg uh2 n ee0" entry="full" default="true">meaisínghunnaí</lex>
<lex pron="mj a1 l @0" entry="full" default="true">meala</lex>
<lex pron="mj a0 l aa1 nj" entry="full" default="true">mealláin</lex>
<lex pron="mj a1 m r @0 m" entry="full" default="true">meamram</lex>
<lex pron="mj a1 n m @0 n" entry="full" default="true">meanman</lex>
<lex pron="mj a1 r v @0 l" entry="full" default="true">mearbhall</lex>
<lex pron="mj a0 r g aa1 n t @0" entry="full" default="true">meargánta</lex>
<lex pron="mj a1 s" entry="full" default="true">meas</lex>
<lex pron="mj a1 s @0" entry="full" default="true">measa</lex>
<lex pron="mj a1 s @0 mj" entry="full" default="true">measaim</lex>
<lex pron="mj a1 s @0 n" entry="full" default="true">measann</lex>
<lex pron="mj a1 s k" entry="full" default="true">measc</lex>
<lex pron="mj a1 s k aa0 n" entry="full" default="true">meascán</lex>
<lex pron="mj a1 s t @0 r" entry="full" default="true">meastar</lex>
<lex pron="mj a0 s uu1 nj uu0" entry="full" default="true">measúnú</lex>
<lex pron="m e2 n i0 n dj ee1 t i0 sh" entry="full" default="true">meiningítis</lex>
<lex pron="mj e1 rj i0 kj aa2" entry="full" default="true">meiriceá</lex>
<lex pron="mj e2 tj @0 m o1 r f oy0 sh" entry="full" default="true">meiteamorfóis</lex>
<lex pron="mj e1 h @0 v" entry="full" default="true">meitheamh</lex>
<lex pron="mj oy1 nj" entry="full" default="true">meoin</lex>
<lex pron="mj oy1 n" entry="full" default="true">meon</lex>
<lex pron="m @1 r s @0 r z" entry="full" default="true">mercer's</lex>
<lex pron="mj a1 nj" entry="full" default="true">meáin</lex>
<lex pron="mj a1 n" entry="full" default="true">meán</lex>
<lex pron="mj a1 n v i2 rj ee0" entry="full" default="true">meánmhuirí</lex>
<lex pron="mj a2 n v uu1 nj tj o2 rj ee0" entry="full" default="true">meánmhúinteoirí</lex>
<lex pron="mj a1 n r a0 ng" entry="full" default="true">meánrang</lex>
<lex pron="mj a1 n s k o0 lj" entry="full" default="true">meánscoil</lex>
<lex pron="v a1 k" entry="full" default="true">mhac</lex>
<lex pron="v a1 x @0" entry="full" default="true">mhacha</lex>
<lex pron="v a1 d @0 g aa2 nj" entry="full" default="true">mhadagáin</lex>
<lex pron="v a1 dj i0 nj" entry="full" default="true">mhaidin</lex>
<lex pron="v ee1" entry="full" default="true">mhaigh</lex>
<lex pron="v a2 nj i0 sh tj eey1 rj" entry="full" default="true">mhainistir</lex>
<lex pron="v a1 rj" entry="full" default="true">mhair</lex>
<lex pron="v a1 rj fj @0 s" entry="full" default="true">mhairfeas</lex>
<lex pron="v a1 rj i0 gj" entry="full" default="true">mhairfidh</lex>
<lex pron="v a1 rj i0 mj ee0 dj" entry="full" default="true">mhairimid</lex>
<lex pron="v a1 sh uu0" entry="full" default="true">mhaisiú</lex>
<lex pron="v a1" entry="full" default="true">mhaith</lex>
<lex pron="v a1 hj @0" entry="full" default="true">mhaithe</lex>
<lex pron="v a1 l @0 rj tj" entry="full" default="true">mhalairt</lex>
<lex pron="v a1 l @0 rj tj @0" entry="full" default="true">mhalairte</lex>
<lex pron="v a1 l @0 hj @0" entry="full" default="true">mhallaithe</lex>
<lex pron="v a1 n g @0 rj @0 x t" entry="full" default="true">mhangaireacht</lex>
<lex pron="v a0 n t aa1 nj" entry="full" default="true">mhantáin</lex>
<lex pron="v ee1 nj uu2" entry="full" default="true">mhaoiniú</lex>
<lex pron="v eey1 l r @0" entry="full" default="true">mhaolra</lex>
<lex pron="v eey1 l aa0 nj" entry="full" default="true">mhaoláin</lex>
<lex pron="v eey1 l uu0" entry="full" default="true">mhaolú</lex>
<lex pron="v a1 r i0 gj" entry="full" default="true">mharaigh</lex>
<lex pron="v a1 r g ee0" entry="full" default="true">mhargaí</lex>
<lex pron="v a1 r uu0" entry="full" default="true">mharú</lex>
<lex pron="v a1 t @0 m a2 tj i0 kj" entry="full" default="true">mhatamaitic</lex>
<lex pron="v a2 h uu1 n @0" entry="full" default="true">mhathúna</lex>
<lex pron="v ee1 gj" entry="full" default="true">mhaígh</lex>
<lex pron="vj a1 l @0" entry="full" default="true">mhealladh</lex>
<lex pron="vj a1 s" entry="full" default="true">mheas</lex>
<lex pron="vj a1 s k @0 d @0 r" entry="full" default="true">mheascadar</lex>
<lex pron="vj a1 s k @0" entry="full" default="true">mheascadh</lex>
<lex pron="vj e1 kj nj uu0 lj" entry="full" default="true">mheicniúil</lex>
<lex pron="vj e1 kj s i0 kj oy0" entry="full" default="true">mheicsiceo</lex>
<lex pron="vj e2 gj i0 lj i1 tj @0 x" entry="full" default="true">mheigiliteach</lex>
<lex pron="vj e1 rj i0 kj aa0" entry="full" default="true">mheiriceá</lex>
<lex pron="vj e2 rj i0 kj aa1 n @0 x" entry="full" default="true">mheiriceánach</lex>
<lex pron="vj e1 hj @0 v" entry="full" default="true">mheitheamh</lex>
<lex pron="vj e1 hj i0 vj" entry="full" default="true">mheithimh</lex>
<lex pron="vj a1 n" entry="full" default="true">mheán</lex>
<lex pron="vj a1 n l eey2" entry="full" default="true">mheánlae</lex>
<lex pron="vj aa1 n" entry="full" default="true">mheánn</lex>
<lex pron="vj i1 kj" entry="full" default="true">mhic</lex>
<lex pron="vj i0 cc ee1 lj" entry="full" default="true">mhichíl</lex>
<lex pron="vj i1 gj" entry="full" default="true">mhig</lex>
<lex pron="v i1 lj uu0 n" entry="full" default="true">mhilliún</lex>
<lex pron="vj uh1 n v a0 r k" entry="full" default="true">mhionmharc</lex>
<lex pron="vj uh1 n" entry="full" default="true">mhionn</lex>
<lex pron="vj i1 sh nj @0 x" entry="full" default="true">mhisneach</lex>
<lex pron="vj i1 sh nj uu0" entry="full" default="true">mhisniú</lex>
<lex pron="vj i1 sh tj @0" entry="full" default="true">mhiste</lex>
<lex pron="v n aa1" entry="full" default="true">mhná</lex>
<lex pron="v o1" entry="full" default="true">mhodh</lex>
<lex pron="v oy1 s k o0 lj" entry="full" default="true">mhodhscoil</lex>
<lex pron="v o1 l" entry="full" default="true">mhol</lex>
<lex pron="v o1 l @0" entry="full" default="true">mholadh</lex>
<lex pron="v o1 l f i0 nj" entry="full" default="true">mholfainn</lex>
<lex pron="v o1 l t ee0" entry="full" default="true">mholtaí</lex>
<lex pron="v o1 n @0 x aa2 nj" entry="full" default="true">mhonacháin</lex>
<lex pron="v o1 n @0 r x @0" entry="full" default="true">mhonarcha</lex>
<lex pron="v o1 n k ee0" entry="full" default="true">mhoncaí</lex>
<lex pron="v o1 s l @0 m @0 x @0" entry="full" default="true">mhoslamacha</lex>
<lex pron="v uh1 g @0" entry="full" default="true">mhuga</lex>
<lex pron="v i1 gj @0" entry="full" default="true">mhuighe</lex>
<lex pron="v i1 v nj @0 x" entry="full" default="true">mhuimhneach</lex>
<lex pron="v i1 nj" entry="full" default="true">mhuin</lex>
<lex pron="v i1 nj @0" entry="full" default="true">mhuine</lex>
<lex pron="v ee1 nj tj @0 rj" entry="full" default="true">mhuintir</lex>
<lex pron="v i1 nj ee0 nj" entry="full" default="true">mhuinín</lex>
<lex pron="v i1 rj" entry="full" default="true">mhuir</lex>
<lex pron="v i1 rj @0" entry="full" default="true">mhuire</lex>
<lex pron="v i1 rj i0 sh" entry="full" default="true">mhuiris</lex>
<lex pron="v uh1 r x uu0" entry="full" default="true">mhurchú</lex>
<lex pron="v aa1 sh tj i0 rj" entry="full" default="true">mháistir</lex>
<lex pron="v aa1 m" entry="full" default="true">mhám</lex>
<lex pron="v aa1 h @0 rj" entry="full" default="true">mháthair</lex>
<lex pron="vj eey1 d" entry="full" default="true">mhéad</lex>
<lex pron="v eey1 r" entry="full" default="true">mhéar</lex>
<lex pron="vj eey1 r @0" entry="full" default="true">mhéara</lex>
<lex pron="vj eey1 dj" entry="full" default="true">mhéid</lex>
<lex pron="vj ee1" entry="full" default="true">mhí</lex>
<lex pron="vj ee1 v uh0 n t aa2 sh tj @0" entry="full" default="true">mhíbhuntáiste</lex>
<lex pron="vj ee2 x uh1 m @0 s" entry="full" default="true">mhíchumas</lex>
<lex pron="vj ee2 gg lj a1 h @0 x" entry="full" default="true">mhídhleathach</lex>
<lex pron="vj ee1 l" entry="full" default="true">mhíl</lex>
<lex pron="vj ee1 lj @0" entry="full" default="true">mhíle</lex>
<lex pron="vj ee1 rj eey0 rj" entry="full" default="true">mhíréir</lex>
<lex pron="v oy1" entry="full" default="true">mhó</lex>
<lex pron="v oy1 r" entry="full" default="true">mhór</lex>
<lex pron="v oy1 r @0" entry="full" default="true">mhóra</lex>
<lex pron="v oy1 r x oy2 n ee2" entry="full" default="true">mhórchónaí</lex>
<lex pron="v oy1 r gg @0" entry="full" default="true">mhórdha</lex>
<lex pron="v oy1 rj uh2 n @0 d" entry="full" default="true">mhórionad</lex>
<lex pron="v oy1 r hj uu0 lj" entry="full" default="true">mhórshiúil</lex>
<lex pron="v oy1 r hj ai2 l i0 gj" entry="full" default="true">mhórtheaghlaigh</lex>
<lex pron="v oy1 t @0" entry="full" default="true">mhóta</lex>
<lex pron="v uu1 nj @0" entry="full" default="true">mhúineadh</lex>
<lex pron="v uu1 nj tj o0 rj ee0" entry="full" default="true">mhúinteoirí</lex>
<lex pron="v uu2 s eey1 @0 mj" entry="full" default="true">mhúsaem</lex>
<lex pron="v uu1 s k r ee2" entry="full" default="true">mhúscraí</lex>
<lex pron="m ai1 a0 m ee0" entry="full" default="true">miami</lex>
<lex pron="mj i@1 n" entry="full" default="true">mian</lex>
<lex pron="m i@1 s" entry="full" default="true">mias</lex>
<lex pron="mj i1 kj" entry="full" default="true">mic</lex>
<lex pron="m ai1 k @0 l" entry="full" default="true">michael</lex>
<lex pron="m i0 sh e1 l" entry="full" default="true">michelle</lex>
<lex pron="mj i1 hj aa0 l" entry="full" default="true">micheál</lex>
<lex pron="m i0 cc ee1 lj" entry="full" default="true">michíl</lex>
<lex pron="m i1 k" entry="full" default="true">mick</lex>
<lex pron="mj ai1 d @0 s" entry="full" default="true">midas</lex>
<lex pron="mj i1 lj i0 sh" entry="full" default="true">milis</lex>
<lex pron="m i1 l @0 r" entry="full" default="true">miller</lex>
<lex pron="m i1 l i0 lj ee2 tj @0 r" entry="full" default="true">millilítear</lex>
<lex pron="m i1 lj uu0 n" entry="full" default="true">milliún</lex>
<lex pron="mj i1 lj tj @0" entry="full" default="true">millte</lex>
<lex pron="mj i1 nj i0 kj" entry="full" default="true">minic</lex>
<lex pron="mj uh1 n" entry="full" default="true">mion</lex>
<lex pron="mj uh1 n l i0 gj" entry="full" default="true">mionlaigh</lex>
<lex pron="mj uh1 n tj a0 n g @0" entry="full" default="true">mionteanga</lex>
<lex pron="mj uh1 t @0 l" entry="full" default="true">miotal</lex>
<lex pron="mj i1 sh @0" entry="full" default="true">mise</lex>
<lex pron="mj i1 sh nj @0 x" entry="full" default="true">misneach</lex>
<lex pron="mj i1 sh tj @1" entry="full" default="true">miste</lex>
<lex pron="m i1 tj sh @0 l" entry="full" default="true">mitchell</lex>
<lex pron="mj i1 hj i0 dj" entry="full" default="true">mithid</lex>
<lex pron="m @0 n aa1" entry="full" default="true">mná</lex>
<lex pron="m @1" entry="full" default="true">mo</lex>
<lex pron="m o1 x" entry="full" default="true">moch</lex>
<lex pron="m o0 cc eey1 rj ee0" entry="full" default="true">mochéirí</lex>
<lex pron="m oy2 nj oy1 rj @0 x t" entry="full" default="true">modhnóireacht</lex>
<lex pron="m i1 lj" entry="full" default="true">moill</lex>
<lex pron="m i1 nj sh oy0" entry="full" default="true">moinseo</lex>
<lex pron="m o1 l" entry="full" default="true">mol</lex>
<lex pron="m o1 l @0" entry="full" default="true">moladh</lex>
<lex pron="m o1 l @0 mj" entry="full" default="true">molaim</lex>
<lex pron="m o0 l oy1 n ee0" entry="full" default="true">moloney</lex>
<lex pron="m o1 l t @0" entry="full" default="true">molta</lex>
<lex pron="m o1 l t @0 r" entry="full" default="true">moltar</lex>
<lex pron="m o1 l t ee0" entry="full" default="true">moltaí</lex>
<lex pron="m o1 l t oy0 rj ee0" entry="full" default="true">moltóirí</lex>
<lex pron="m o1 n @0 x aa0 nj" entry="full" default="true">monacháin</lex>
<lex pron="m o1 r" entry="full" default="true">moore</lex>
<lex pron="m @0 r eey1 n oy0" entry="full" default="true">moreno</lex>
<lex pron="m o1 r l ee0" entry="full" default="true">morley</lex>
<lex pron="m o1 r" entry="full" default="true">mort</lex>
<lex pron="m o0 h i@1 m" entry="full" default="true">mothaím</lex>
<lex pron="m o1 h uu0" entry="full" default="true">mothú</lex>
<lex pron="m o1 h uu0 x aa0 nj" entry="full" default="true">mothúcháin</lex>
<lex pron="m ai1 j a0" entry="full" default="true">moya</lex>
<lex pron="m i1 kj @0" entry="full" default="true">muice</lex>
<lex pron="m i1 dj" entry="full" default="true">muid</lex>
<lex pron="m i1 dj nj @0" entry="full" default="true">muidne</lex>
<lex pron="m i1 gj @0" entry="full" default="true">muige</lex>
<lex pron="m ee1 v @0 gg @0 nj" entry="full" default="true">muighmheadhoin</lex>
<lex pron="m i1 nj kj ee0" entry="full" default="true">muincí</lex>
<lex pron="m ee1 nj tj i0 rj" entry="full" default="true">muintir</lex>
<lex pron="m i1 nj ee0 nj" entry="full" default="true">muinín</lex>
<lex pron="m i1 nj ee0 nj @0" entry="full" default="true">muiníne</lex>
<lex pron="m i1 rj" entry="full" default="true">muir</lex>
<lex pron="m i1 rj @0" entry="full" default="true">muire</lex>
<lex pron="m i1 rj i0 nj" entry="full" default="true">muirinn</lex>
<lex pron="m i1 rj i0 sh" entry="full" default="true">muiris</lex>
<lex pron="m i1 rj hj i0 lj @0" entry="full" default="true">muirthile</lex>
<lex pron="m i1 rj ee0" entry="full" default="true">muirí</lex>
<lex pron="m i1 sh i0 rj uu0 nj" entry="full" default="true">muisiriúin</lex>
<lex pron="m uh1 l d uu0 n" entry="full" default="true">muldoon</lex>
<lex pron="m u@1 n" entry="full" default="true">mumhan</lex>
<lex pron="m uh1 n @0" entry="full" default="true">muna</lex>
<lex pron="mj uu1 n i0 x" entry="full" default="true">munich</lex>
<lex pron="m uh1 r @0" entry="full" default="true">mura</lex>
<lex pron="m uh1 r @0 x" entry="full" default="true">murach</lex>
<lex pron="m uh1 r @0 s k @0 lj" entry="full" default="true">murascaill</lex>
<lex pron="m uh1 r f ee0" entry="full" default="true">murphy</lex>
<lex pron="m uh1 r ee0" entry="full" default="true">murray</lex>
<lex pron="m uh1 s t r @0 x" entry="full" default="true">mustrach</lex>
<lex pron="m ai1 lj z" entry="full" default="true">myles</lex>
<lex pron="m aa1" entry="full" default="true">má</lex>
<lex pron="m aa0 g u@1 rj dj" entry="full" default="true">máguaird</lex>
<lex pron="m aa1 lj" entry="full" default="true">máil</lex>
<lex pron="m aa1 rj @2" entry="full" default="true">máire</lex>
<lex pron="m aa1 rj tj" entry="full" default="true">máirt</lex>
<lex pron="m aa1 rj tj ee2 nj" entry="full" default="true">máirtín</lex>
<lex pron="m aa1 rj @0 x @0 sh" entry="full" default="true">máithreachais</lex>
<lex pron="m aa1 l @0" entry="full" default="true">mála</lex>
<lex pron="m aa1 l ee0" entry="full" default="true">málaí</lex>
<lex pron="m aa1 r t @0" entry="full" default="true">márta</lex>
<lex pron="m aa1 s" entry="full" default="true">más</lex>
<lex pron="m aa1 h @0 rj" entry="full" default="true">máthair</lex>
<lex pron="m aa1 h @0 rj hj a2 n g @0" entry="full" default="true">máthairtheanga</lex>
<lex pron="m aa1 h @0 r" entry="full" default="true">máthar</lex>
<lex pron="mj eey1" entry="full" default="true">mé</lex>
<lex pron="mj eey1 d uu0" entry="full" default="true">méadú</lex>
<lex pron="mj eey1 r" entry="full" default="true">méar</lex>
<lex pron="mj eey1 r @0 x @0" entry="full" default="true">méaracha</lex>
<lex pron="mj eey1 dj" entry="full" default="true">méid</lex>
<lex pron="mj eey1 lj @0 x" entry="full" default="true">méileach</lex>
<lex pron="mj eey1 sh @0" entry="full" default="true">méise</lex>
<lex pron="mj ee1" entry="full" default="true">mí</lex>
<lex pron="mj ee2 cc a1 r t @0" entry="full" default="true">míchearta</lex>
<lex pron="m ee1 hj aa0 l" entry="full" default="true">mícheál</lex>
<lex pron="mj ee2 x r ee1 nj" entry="full" default="true">míchruinn</lex>
<lex pron="mj ee2 x uh1 m @0 s" entry="full" default="true">míchumas</lex>
<lex pron="mj ee2 x uu1 r @0 m" entry="full" default="true">míchúram</lex>
<lex pron="mj ee2 gj a1 n @0 s @0 x @0" entry="full" default="true">mígheanasacha</lex>
<lex pron="mj ee1 lj @0" entry="full" default="true">míle</lex>
<lex pron="mj ee1 lj tj @0" entry="full" default="true">mílte</lex>
<lex pron="mj ee1 nj" entry="full" default="true">mín</lex>
<lex pron="mj ee1 nj i0 gj" entry="full" default="true">mínigh</lex>
<lex pron="mj ee1 nj uu0" entry="full" default="true">míniú</lex>
<lex pron="m ee1 n aa2 d uu0 r" entry="full" default="true">mínádúr</lex>
<lex pron="mj i@2 r uu1 lj tj" entry="full" default="true">míorúilt</lex>
<lex pron="mj i@1 s @0" entry="full" default="true">míosa</lex>
<lex pron="mj ee1 rj" entry="full" default="true">mír</lex>
<lex pron="m ee1 rj @0 n @0" entry="full" default="true">míreanna</lex>
<lex pron="m ee1 h aa0 s @2 v" entry="full" default="true">míshásamh</lex>
<lex pron="mj ee2 h aa1 s t @0" entry="full" default="true">míshásta</lex>
<lex pron="mj ee0 s t u@1 m @0" entry="full" default="true">místuama</lex>
<lex pron="m ee2 h a1 p @0" entry="full" default="true">míthapa</lex>
<lex pron="m oy1" entry="full" default="true">mó</lex>
<lex pron="m oy1 nj eey0 rj" entry="full" default="true">móinéir</lex>
<lex pron="m oy1 rj" entry="full" default="true">móir</lex>
<lex pron="m oy1 n @0" entry="full" default="true">móna</lex>
<lex pron="m o1 r" entry="full" default="true">mór</lex>
<lex pron="m o1 r @0" entry="full" default="true">móra</lex>
<lex pron="m oy1 r x i0 dj" entry="full" default="true">mórchuid</lex>
<lex pron="m oy1 r a2 g @0 r h oy0 rj ee0" entry="full" default="true">móreagarthóirí</lex>
<lex pron="m oy1 r v oy0 r" entry="full" default="true">mórmhór</lex>
<lex pron="m oy1 r t @0 s @0 x" entry="full" default="true">mórtasach</lex>
<lex pron="m o1 r aa2 n" entry="full" default="true">mórán</lex>
<lex pron="m oy1 t @0 r vj a2 l i0 gj" entry="full" default="true">mótarbhealaigh</lex>
<lex pron="m uu1 x t @0" entry="full" default="true">múchta</lex>
<lex pron="m uu1 nj @0" entry="full" default="true">múineadh</lex>
<lex pron="m uu1 nj @0 n" entry="full" default="true">múineann</lex>
<lex pron="m uu1 nj tj o2 rj" entry="full" default="true">múinteoir</lex>
<lex pron="m uu1 nj tj oy0 rj @0 x t" entry="full" default="true">múinteoireacht</lex>
<lex pron="m uu2 nj tj o1 rj @0 x t @0" entry="full" default="true">múinteoireachta</lex>
<lex pron="m uu1 nj tj o2 rj ee0" entry="full" default="true">múinteoirí</lex>
<lex pron="m uu1 l h au0 s @0 n" entry="full" default="true">mühlhausen</lex>
<lex pron="e1 n" entry="full" default="true">n</lex>
<lex pron="n eey1 d f ee0" entry="full" default="true">n'fhéadfaí</lex>
<lex pron="n @1" entry="full" default="true">na</lex>
<lex pron="n a1 x" entry="full" default="true">nach</lex>
<lex pron="n a1 v dj @0 s" entry="full" default="true">naimhdeas</lex>
<lex pron="n a1 l p" entry="full" default="true">nalp</lex>
<lex pron="n eey1 m z" entry="full" default="true">names</lex>
<lex pron="n au1 @0 d" entry="full" default="true">namhad</lex>
<lex pron="n au1 @0 dj" entry="full" default="true">namhaid</lex>
<lex pron="n a1 m i@0" entry="full" default="true">namia</lex>
<lex pron="n ee1" entry="full" default="true">naoi</lex>
<lex pron="n eey1 v" entry="full" default="true">naomh</lex>
<lex pron="n eey1 n uu0 r" entry="full" default="true">naonúr</lex>
<lex pron="n eey1 uu0" entry="full" default="true">naoú</lex>
<lex pron="n a1 sh" entry="full" default="true">nash</lex>
<lex pron="n a0 t a1 lj a0" entry="full" default="true">natalia</lex>
<lex pron="n a1" entry="full" default="true">nath</lex>
<lex pron="n aa1 t @0 n" entry="full" default="true">naughten</lex>
<lex pron="n i@1 n" entry="full" default="true">naíon</lex>
<lex pron="n i@1 n r @0" entry="full" default="true">naíonra</lex>
<lex pron="n i@1 n aa0 nj" entry="full" default="true">naíonáin</lex>
<lex pron="n i@1 n aa0 n" entry="full" default="true">naíonán</lex>
<lex pron="n ee1 nj @0" entry="full" default="true">ndaoine</lex>
<lex pron="n a1 r @0" entry="full" default="true">ndara</lex>
<lex pron="nj a1 x i0 gj" entry="full" default="true">ndeachaigh</lex>
<lex pron="nj a1 r n @0" entry="full" default="true">ndearna</lex>
<lex pron="nj e1 rj @0" entry="full" default="true">ndeireadh</lex>
<lex pron="nj e1 sh kj @0 r t" entry="full" default="true">ndeisceart</lex>
<lex pron="nj i@1" entry="full" default="true">ndiaidh</lex>
<lex pron="n o1 rj @0" entry="full" default="true">ndoire</lex>
<lex pron="n au1 n @0 x" entry="full" default="true">ndomhnach</lex>
<lex pron="n o1 n @0 s" entry="full" default="true">ndonas</lex>
<lex pron="nj rj uh1 g l @0 n" entry="full" default="true">ndrioglann</lex>
<lex pron="n r i1 cc @0 d" entry="full" default="true">ndroichead</lex>
<lex pron="n uh1 nj" entry="full" default="true">ndun</lex>
<lex pron="n aa1" entry="full" default="true">ndá</lex>
<lex pron="n aa1 lj cc au2 n t @0 r" entry="full" default="true">ndáilcheantar</lex>
<lex pron="n aa1 lj @0" entry="full" default="true">ndáileadh</lex>
<lex pron="n aa1 n" entry="full" default="true">ndán</lex>
<lex pron="nj eey1 n @0 v" entry="full" default="true">ndéanamh</lex>
<lex pron="nj eey1 n @0 n" entry="full" default="true">ndéanann</lex>
<lex pron="nj eey1 n f @0 x" entry="full" default="true">ndéanfadh</lex>
<lex pron="nj eey1 n i0 gj" entry="full" default="true">ndéanfaidh</lex>
<lex pron="nj eey1 n f @0 r" entry="full" default="true">ndéanfar</lex>
<lex pron="nj eey1 n f ee0" entry="full" default="true">ndéanfaí</lex>
<lex pron="nj eey1 n t @0 r" entry="full" default="true">ndéantar</lex>
<lex pron="nj eey1 r f i0 nj" entry="full" default="true">ndéarfainn</lex>
<lex pron="nj eey1 sh @0" entry="full" default="true">ndéise</lex>
<lex pron="nj ee1 l i0 gj" entry="full" default="true">ndíolfaidh</lex>
<lex pron="nj ee1 l f @0 r" entry="full" default="true">ndíolfar</lex>
<lex pron="n oy1" entry="full" default="true">ndó</lex>
<lex pron="n oy1 ee0 gj" entry="full" default="true">ndóigh</lex>
<lex pron="n uu1 x @0 s" entry="full" default="true">ndúchas</lex>
<lex pron="n uu1 g l @0 s" entry="full" default="true">ndúglas</lex>
<lex pron="n uu1 rj tj" entry="full" default="true">ndúirt</lex>
<lex pron="n uu1 n" entry="full" default="true">ndún</lex>
<lex pron="n uu1 nj v @0 r uu2" entry="full" default="true">ndúnmharú</lex>
<lex pron="n uu1 n t @0" entry="full" default="true">ndúnta</lex>
<lex pron="nj a1 x" entry="full" default="true">neach</lex>
<lex pron="nj a1 d" entry="full" default="true">nead</lex>
<lex pron="nj a0 l i@1 n" entry="full" default="true">nealaíon</lex>
<lex pron="nj a1 v a0 rj d" entry="full" default="true">neamhaird</lex>
<lex pron="nj a1 v v a0 l v" entry="full" default="true">neamhbhalbh</lex>
<lex pron="nj a1 v u@2 r h @0" entry="full" default="true">neamhbhuartha</lex>
<lex pron="nj a2 v x a1 rj dj uu0 lj" entry="full" default="true">neamhchairdiúil</lex>
<lex pron="nj a2 v cc uh1 n t @0 x" entry="full" default="true">neamhchiontach</lex>
<lex pron="nj a2 v x l eey1 @0 n @0" entry="full" default="true">neamhchlaona</lex>
<lex pron="nj a2 v x o0 tj i@1 n t @0" entry="full" default="true">neamhchoitianta</lex>
<lex pron="nj a2 v a0 l i@1 n t @0" entry="full" default="true">neamhealaíonta</lex>
<lex pron="nj a2 v g @0 n aa1 x" entry="full" default="true">neamhghnách</lex>
<lex pron="nj a1 v sh pj lj aa0" entry="full" default="true">neamhspleá</lex>
<lex pron="nj a1 v sh pj lj aa0 x" entry="full" default="true">neamhspleách</lex>
<lex pron="nj a1 v sh pj lj aa0 gj" entry="full" default="true">neamhspleáigh</lex>
<lex pron="nj a1 r t" entry="full" default="true">neart</lex>
<lex pron="n ee1 r ee0" entry="full" default="true">neary</lex>
<lex pron="n e1 d" entry="full" default="true">ned</lex>
<lex pron="n ee1 l" entry="full" default="true">neill</lex>
<lex pron="nj oy1 d r @0 x" entry="full" default="true">neodrach</lex>
<lex pron="nj oy1 m @0 t" entry="full" default="true">neomat</lex>
<lex pron="n ai1 d @0" entry="full" default="true">neueda</lex>
<lex pron="nj uu1" entry="full" default="true">new</lex>
<lex pron="n au1 f ee0" entry="full" default="true">ngabhfaí</lex>
<lex pron="ng a1 x" entry="full" default="true">ngach</lex>
<lex pron="n eey1 lj gj @0" entry="full" default="true">ngaeilge</lex>
<lex pron="n eey1 l" entry="full" default="true">ngael</lex>
<lex pron="n eey1 lj s k o2 lj @0 n @0" entry="full" default="true">ngaelscoileanna</lex>
<lex pron="ng eey1 l t @0 x t" entry="full" default="true">ngaeltacht</lex>
<lex pron="ng a1 lj i1 v" entry="full" default="true">ngaillimh</lex>
<lex pron="ng a1 rj dj ee0 nj" entry="full" default="true">ngairdín</lex>
<lex pron="ng au1 l" entry="full" default="true">ngall</lex>
<lex pron="n au1 n t @0 n @2 s" entry="full" default="true">nganntanas</lex>
<lex pron="n a1 r" entry="full" default="true">ngar</lex>
<lex pron="n a1 r d @0" entry="full" default="true">ngarda</lex>
<lex pron="n a1 r d ee0" entry="full" default="true">ngardaí</lex>
<lex pron="nj au1 l" entry="full" default="true">ngeall</lex>
<lex pron="nj a1 r m aa0 nj" entry="full" default="true">ngearmáin</lex>
<lex pron="n a1 r f ee0" entry="full" default="true">ngearrfaí</lex>
<lex pron="n l a1 k @0 n" entry="full" default="true">nglacann</lex>
<lex pron="n l eey1 x" entry="full" default="true">nglaoch</lex>
<lex pron="n l a1 s" entry="full" default="true">nglas</lex>
<lex pron="nj lj au1 n" entry="full" default="true">ngleann</lex>
<lex pron="n lj e1 kj" entry="full" default="true">ngleic</lex>
<lex pron="n l u@1 sh tj aa0 n" entry="full" default="true">ngluaisteán</lex>
<lex pron="nj i@1 v @0 rj @0 x t" entry="full" default="true">ngníomhaireacht</lex>
<lex pron="n o1 r t" entry="full" default="true">ngort</lex>
<lex pron="n r aa1 d" entry="full" default="true">ngrád</lex>
<lex pron="nj rj eey1 s aa0 n" entry="full" default="true">ngréasán</lex>
<lex pron="n r uu1 p @0" entry="full" default="true">ngrúpa</lex>
<lex pron="nj eey1 lj i0 gj" entry="full" default="true">ngéillfidh</lex>
<lex pron="n ai1 @0 l" entry="full" default="true">niall</lex>
<lex pron="n i@1 v" entry="full" default="true">niamh</lex>
<lex pron="nj i1 kj" entry="full" default="true">nic</lex>
<lex pron="n i1 k o0 l @0" entry="full" default="true">nicola</lex>
<lex pron="nj i0 dj oy1 gj @0" entry="full" default="true">nideoige</lex>
<lex pron="nj i1 gj" entry="full" default="true">nig</lex>
<lex pron="nj i0 gj eey1 rj" entry="full" default="true">nigéir</lex>
<lex pron="nj ee1 k oy0" entry="full" default="true">niko</lex>
<lex pron="nj i1 vj @0" entry="full" default="true">nimhe</lex>
<lex pron="nj i1 v nj @0 x @0" entry="full" default="true">nimhneacha</lex>
<lex pron="nj i1 k l aa0 s" entry="full" default="true">nioclás</lex>
<lex pron="n i1 s a0 n" entry="full" default="true">nissan</lex>
<lex pron="nj i1 h @0" entry="full" default="true">nithe</lex>
<lex pron="n oy1 b e0 l" entry="full" default="true">nobel</lex>
<lex pron="n o1 x t @0" entry="full" default="true">nochtadh</lex>
<lex pron="n o1 x t i0 hj @0" entry="full" default="true">nochtuithe</lex>
<lex pron="n oy1 l" entry="full" default="true">noel</lex>
<lex pron="n i1 fj i0 gj @0 x" entry="full" default="true">noifigeach</lex>
<lex pron="n uh1 l @0 g" entry="full" default="true">nollag</lex>
<lex pron="n uh1 l i0 gj" entry="full" default="true">nollaig</lex>
<lex pron="n o1 r m @0 l uu0" entry="full" default="true">normalú</lex>
<lex pron="n o1 r m @0 n @0 x" entry="full" default="true">normannach</lex>
<lex pron="n o1 r f" entry="full" default="true">north</lex>
<lex pron="n oy1 t" entry="full" default="true">note</lex>
<lex pron="n oy1 v a0" entry="full" default="true">nova</lex>
<lex pron="n u@1" entry="full" default="true">nua</lex>
<lex pron="n u@2 v uh1 n @0 hj @0" entry="full" default="true">nuabhunaithe</lex>
<lex pron="n u@1 x t" entry="full" default="true">nuacht</lex>
<lex pron="n u@1 x t aa0 nj" entry="full" default="true">nuachtáin</lex>
<lex pron="n u@1 x t aa2 n" entry="full" default="true">nuachtán</lex>
<lex pron="n u@1 gg @0 d" entry="full" default="true">nuadhad</lex>
<lex pron="n u@1 rj" entry="full" default="true">nuair</lex>
<lex pron="n u@1 l @0" entry="full" default="true">nuala</lex>
<lex pron="n u@2 hj uh1 n s k @0 n t @0" entry="full" default="true">nuathionscanta</lex>
<lex pron="n uu0 aa2 l i@1 x" entry="full" default="true">nuálaíoch</lex>
<lex pron="n uu2 aa2 l i@1 x t @0" entry="full" default="true">nuálaíochta</lex>
<lex pron="n aa1" entry="full" default="true">ná</lex>
<lex pron="n aa1 d uu0 r" entry="full" default="true">nádúr</lex>
<lex pron="n aa1 d uu0 r h @0" entry="full" default="true">nádúrtha</lex>
<lex pron="n aa1 dj" entry="full" default="true">náid</lex>
<lex pron="n aa1 rj @0" entry="full" default="true">náire</lex>
<lex pron="n aa1 rj @0 x" entry="full" default="true">náireach</lex>
<lex pron="n aa1 sh uu0 n" entry="full" default="true">náisiún</lex>
<lex pron="n aa1 sh uu2 n t @0" entry="full" default="true">náisiúnta</lex>
<lex pron="n aa1 r" entry="full" default="true">nár</lex>
<lex pron="n aa1 r v" entry="full" default="true">nárbh</lex>
<lex pron="n eey1 r oy0 g" entry="full" default="true">néaróg</lex>
<lex pron="nj eey1 lj" entry="full" default="true">néill</lex>
<lex pron="nj ee1" entry="full" default="true">ní</lex>
<lex pron="nj ee1 lj" entry="full" default="true">níl</lex>
<lex pron="nj ee1 lj tj @0 r" entry="full" default="true">níltear</lex>
<lex pron="nj ee1 r" entry="full" default="true">níor</lex>
<lex pron="nj ee1 r v" entry="full" default="true">níorbh</lex>
<lex pron="nj ee1 @0 s" entry="full" default="true">níos</lex>
<lex pron="n oy1" entry="full" default="true">nó</lex>
<lex pron="n oy1 x @0" entry="full" default="true">nócha</lex>
<lex pron="n oy1 mj eey1 d" entry="full" default="true">nóiméad</lex>
<lex pron="n oy1 rj ee0 nj" entry="full" default="true">nóirín</lex>
<lex pron="n oy1 s" entry="full" default="true">nós</lex>
<lex pron="n oy1 t @0" entry="full" default="true">nóta</lex>
<lex pron="n oy1 t ee0" entry="full" default="true">nótaí</lex>
<lex pron="n uu2 kj lj eey1 @0 x" entry="full" default="true">núicléach</lex>
<lex pron="oy1" entry="full" default="true">o</lex>
<lex pron="oy2 b rj ai1 @0 n" entry="full" default="true">o'brien</lex>
<lex pron="oy2 k a1 l @0 h a2 n" entry="full" default="true">o'callaghan</lex>
<lex pron="oy2 k o1 n o2 r" entry="full" default="true">o'connor</lex>
<lex pron="oy2 f l i1 n" entry="full" default="true">o'flynn</lex>
<lex pron="oy2 g o1 r m @0 n" entry="full" default="true">o'gorman</lex>
<lex pron="o2 n ee1 l" entry="full" default="true">o'neill</lex>
<lex pron="oy2 r ai1 l ee0" entry="full" default="true">o'reilly</lex>
<lex pron="oy2 sh eey1" entry="full" default="true">o'shea</lex>
<lex pron="oy2 s uh1 l i0 v @0 n" entry="full" default="true">o'sullivan</lex>
<lex pron="oy1 t s" entry="full" default="true">oates</lex>
<lex pron="o1 b @0 rj" entry="full" default="true">obair</lex>
<lex pron="oy0 b a1 m a0" entry="full" default="true">obama</lex>
<lex pron="o1 b r aa0 dj" entry="full" default="true">obráid</lex>
<lex pron="o0 b r aa1 dj @0" entry="full" default="true">obráide</lex>
<lex pron="oy1 sh @0 n" entry="full" default="true">ocean</lex>
<lex pron="o1 x t" entry="full" default="true">ocht</lex>
<lex pron="o1 x t @0 r" entry="full" default="true">ochtar</lex>
<lex pron="o1 x t oy0" entry="full" default="true">ochtó</lex>
<lex pron="o1 x t uu0" entry="full" default="true">ochtú</lex>
<lex pron="o1 v" entry="full" default="true">of</lex>
<lex pron="o1 f k o0 l" entry="full" default="true">ofqual</lex>
<lex pron="oy1 @0 mj" entry="full" default="true">oghaim</lex>
<lex pron="oy0 dj i1 dj i@0" entry="full" default="true">ogygia</lex>
<lex pron="i1 bj rj @0" entry="full" default="true">oibre</lex>
<lex pron="ai1 bj rj @0 x @0" entry="full" default="true">oibreacha</lex>
<lex pron="ai2 bj rj oy1 ee0" entry="full" default="true">oibreoidh</lex>
<lex pron="ai1 b rj i0 hj @0" entry="full" default="true">oibrithe</lex>
<lex pron="ai0 bj rj i@1 n" entry="full" default="true">oibríonn</lex>
<lex pron="i2 dj @1 x i0 sh" entry="full" default="true">oideachais</lex>
<lex pron="i2 dj @1 x @0 s" entry="full" default="true">oideachas</lex>
<lex pron="ai1 rj @0 x t" entry="full" default="true">oidhreacht</lex>
<lex pron="ai1 rj @0 x t @0" entry="full" default="true">oidhreachta</lex>
<lex pron="i1 dj ee0" entry="full" default="true">oidí</lex>
<lex pron="i1 fj i0 gj" entry="full" default="true">oifig</lex>
<lex pron="i1 fj i0 gj @0" entry="full" default="true">oifige</lex>
<lex pron="i1 fj i0 gj @2 x" entry="full" default="true">oifigeach</lex>
<lex pron="i1 fj i0 gj uu2 lj" entry="full" default="true">oifigiúil</lex>
<lex pron="i1 fj i0 gj ee0" entry="full" default="true">oifigí</lex>
<lex pron="ai1 r" entry="full" default="true">oighear</lex>
<lex pron="i1 lj aa0 nj" entry="full" default="true">oileáin</lex>
<lex pron="i1 lj aa0 n" entry="full" default="true">oileán</lex>
<lex pron="i0 lj aa1 n @0 x" entry="full" default="true">oileánach</lex>
<lex pron="o2 lj i1 mj pj @0 x" entry="full" default="true">oilimpeach</lex>
<lex pron="o2 lj i1 mj pj @0 x @0" entry="full" default="true">oilimpeacha</lex>
<lex pron="i1 lj i0 rj @0 x t" entry="full" default="true">oilithreacht</lex>
<lex pron="i1 lj i0 rj i0 gj" entry="full" default="true">oilithrigh</lex>
<lex pron="i2 lj uu1 n @0" entry="full" default="true">oiliúna</lex>
<lex pron="i1 nj i0 gj" entry="full" default="true">oinigh</lex>
<lex pron="i2 rj a1 x t @0 sh" entry="full" default="true">oireachtais</lex>
<lex pron="i0 rj a1 x t @0 s" entry="full" default="true">oireachtas</lex>
<lex pron="i1 rj @0 d" entry="full" default="true">oiread</lex>
<lex pron="i2 rj uu1 n @0 x" entry="full" default="true">oiriúnach</lex>
<lex pron="i1 rj hj @0 r" entry="full" default="true">oirthear</lex>
<lex pron="o1 rj h u@2 sh kj @0 r t" entry="full" default="true">oirthuaisceart</lex>
<lex pron="o1 rj h u@2 sh kj @0 rj tj" entry="full" default="true">oirthuaiscirt</lex>
<lex pron="o1 l @0" entry="full" default="true">ola</lex>
<lex pron="o2 l a0 v eey1 l @0 x" entry="full" default="true">olabhéalach</lex>
<lex pron="o2 l x i1 dj @0 x t ee0" entry="full" default="true">ollchuideachtaí</lex>
<lex pron="o1 l v oy0 r" entry="full" default="true">ollmhór</lex>
<lex pron="o1 l s k @0 lj" entry="full" default="true">ollscoil</lex>
<lex pron="o1 l s k o2 lj @0" entry="full" default="true">ollscoile</lex>
<lex pron="o1 l t au0 x aa0 n" entry="full" default="true">olltoghchán</lex>
<lex pron="o0 l uu1 n @0 x t" entry="full" default="true">ollúnacht</lex>
<lex pron="o1 m b uh0 d s m @2 n" entry="full" default="true">ombudsman</lex>
<lex pron="o1 n" entry="full" default="true">one</lex>
<lex pron="o1 n oy0 rj" entry="full" default="true">onóir</lex>
<lex pron="o1 r i0 nj" entry="full" default="true">orainn</lex>
<lex pron="o1 r d @0 hj @0" entry="full" default="true">ordaithe</lex>
<lex pron="o0 r d i@1 x" entry="full" default="true">ordaíodh</lex>
<lex pron="o1 r d oy0 g" entry="full" default="true">ordóg</lex>
<lex pron="o1 r d uu0" entry="full" default="true">ordú</lex>
<lex pron="o1 r g l @0 n" entry="full" default="true">orglan</lex>
<lex pron="o0 r g aa1 n i0 gj" entry="full" default="true">orgánaigh</lex>
<lex pron="o1 r l @0 x" entry="full" default="true">orlach</lex>
<lex pron="o1 r l ee0" entry="full" default="true">orlaí</lex>
<lex pron="o1 r @0 m" entry="full" default="true">orm</lex>
<lex pron="o0 r n aa1 dj @0 x @0 s" entry="full" default="true">ornáideachas</lex>
<lex pron="o1 r t" entry="full" default="true">ort</lex>
<lex pron="o1 r h uh0" entry="full" default="true">orthu</lex>
<lex pron="o0 r aa1 sh tj @0" entry="full" default="true">oráiste</lex>
<lex pron="oy1 s" entry="full" default="true">os</lex>
<lex pron="o1 z b @0 r n" entry="full" default="true">osborn</lex>
<lex pron="o1 s k @0 lj" entry="full" default="true">oscail</lex>
<lex pron="o1 s k @0 lj tj" entry="full" default="true">oscailt</lex>
<lex pron="o1 s k @0 lj tj @2" entry="full" default="true">oscailte</lex>
<lex pron="o1 s k @0 r" entry="full" default="true">oscar</lex>
<lex pron="o0 s k l i@1 x" entry="full" default="true">osclaíodh</lex>
<lex pron="o1 z m @0 n" entry="full" default="true">osman</lex>
<lex pron="o1 s n @0" entry="full" default="true">osna</lex>
<lex pron="o1 s pj i0 dj eey1 l" entry="full" default="true">ospidéal</lex>
<lex pron="o1 s pj i0 dj eey0 lj" entry="full" default="true">ospidéil</lex>
<lex pron="o2 s pj ee1 s" entry="full" default="true">ospís</lex>
<lex pron="o1 s t @0 rj" entry="full" default="true">ostair</lex>
<lex pron="o1 h @0 rj" entry="full" default="true">othair</lex>
<lex pron="o1 h @0 r" entry="full" default="true">othar</lex>
<lex pron="o1 t m @0 r" entry="full" default="true">otmar</lex>
<lex pron="o1 k s f @0 r d" entry="full" default="true">oxford</lex>
<lex pron="ee1 hj @0" entry="full" default="true">oíche</lex>
<lex pron="ee1 rj" entry="full" default="true">oírr</lex>
<lex pron="p ee1" entry="full" default="true">p</lex>
<lex pron="p a0 k aa1 sh tj @0" entry="full" default="true">pacáiste</lex>
<lex pron="p a1 d ee0" entry="full" default="true">paddy</lex>
<lex pron="p a1 d r i0 gj" entry="full" default="true">padraig</lex>
<lex pron="p a1 nj eey0 lj" entry="full" default="true">painéil</lex>
<lex pron="p a1 sh @0 n" entry="full" default="true">paisean</lex>
<lex pron="p a1 sh i0 nj eey2 rj ee0" entry="full" default="true">paisinéirí</lex>
<lex pron="p eey1 z l ee0" entry="full" default="true">paisley</lex>
<lex pron="p a2 l @0 sh tj ee1 nj @0" entry="full" default="true">palaistíne</lex>
<lex pron="p a2 r @0 lj i1 mj pj @0 x @0" entry="full" default="true">parailimpeacha</lex>
<lex pron="p a1 r @0 sh uu0 t" entry="full" default="true">paraisiút</lex>
<lex pron="p a1 r l @0 mj i2 nj tj" entry="full" default="true">parlaimint</lex>
<lex pron="p a1 r l a0 mj i0 nj tj @0" entry="full" default="true">parlaiminte</lex>
<lex pron="p a0 r oy1 sh tj @0" entry="full" default="true">paróiste</lex>
<lex pron="p a0 s aa1 sh tj @0" entry="full" default="true">pasáiste</lex>
<lex pron="p a1 t" entry="full" default="true">pat</lex>
<lex pron="p a1 t rj i0 k" entry="full" default="true">patrick</lex>
<lex pron="p aa1 l" entry="full" default="true">paul</lex>
<lex pron="pj a1 d @0 r" entry="full" default="true">peadar</lex>
<lex pron="pj au1 n" entry="full" default="true">peann</lex>
<lex pron="p a1 r s @0" entry="full" default="true">pearsa</lex>
<lex pron="pj a1 r s @0 n t @0" entry="full" default="true">pearsanta</lex>
<lex pron="p e1 d @0 r s @0 n" entry="full" default="true">pedersen</lex>
<lex pron="pj e1 lj" entry="full" default="true">peil</lex>
<lex pron="p e1 lj @0" entry="full" default="true">peile</lex>
<lex pron="p e1 lj @0 d oy2 rj ee0" entry="full" default="true">peileadóirí</lex>
<lex pron="p ee1 p @0 l s" entry="full" default="true">peoples</lex>
<lex pron="p @1 r p i0 nj o0 n" entry="full" default="true">perpignan</lex>
<lex pron="f a1 dj ee0" entry="full" default="true">phaidí</lex>
<lex pron="f a1 lj i0 sh" entry="full" default="true">phailis</lex>
<lex pron="f a1 nj eey0 l" entry="full" default="true">phainéal</lex>
<lex pron="f a1 sh i0 nj eey2 rj ee0" entry="full" default="true">phaisinéirí</lex>
<lex pron="f a1 p u@0" entry="full" default="true">phapua</lex>
<lex pron="f a0 r oy1 sh tj @0" entry="full" default="true">pharóiste</lex>
<lex pron="fj a1 k @0" entry="full" default="true">pheaca</lex>
<lex pron="fj au1 n" entry="full" default="true">pheann</lex>
<lex pron="fj e1 lj" entry="full" default="true">pheil</lex>
<lex pron="fj e1 lj @0 d oy0 rj" entry="full" default="true">pheileadóir</lex>
<lex pron="fj e1 rj uu0" entry="full" default="true">pheiriú</lex>
<lex pron="fj e2 rj sh pj i0 kj tj i@1 x t" entry="full" default="true">pheirspictíocht</lex>
<lex pron="fj i@1 n vj rj e0" entry="full" default="true">phianbhreith</lex>
<lex pron="fj i1 kj" entry="full" default="true">phic</lex>
<lex pron="fj i1 kj tj uu0 r" entry="full" default="true">phictiúr</lex>
<lex pron="f i1 l i0 p" entry="full" default="true">philip</lex>
<lex pron="f i1 l i0 p s" entry="full" default="true">philips</lex>
<lex pron="f i1 l i0 p s" entry="full" default="true">phillips</lex>
<lex pron="fj i1 ngj i0 nj" entry="full" default="true">phingin</lex>
<lex pron="fj uh1 k" entry="full" default="true">phioc</lex>
<lex pron="f l a1 n d aa0 lj" entry="full" default="true">phlandáil</lex>
<lex pron="fj lj a1 n" entry="full" default="true">phlean</lex>
<lex pron="fj lj a1 n @0 n @0" entry="full" default="true">phleananna</lex>
<lex pron="fj lj a1 n aa0 lj" entry="full" default="true">phleanáil</lex>
<lex pron="fj lj i1 mj pj" entry="full" default="true">phlimp</lex>
<lex pron="fj lj eey1" entry="full" default="true">phlé</lex>
<lex pron="fj lj eey1 d aa0 lj" entry="full" default="true">phléadáil</lex>
<lex pron="fj lj eey1 gj" entry="full" default="true">phléigh</lex>
<lex pron="f o1 b @0 lj" entry="full" default="true">phobail</lex>
<lex pron="f o1 b @0 l" entry="full" default="true">phobal</lex>
<lex pron="f oy1 b @0 l s k o2 lj" entry="full" default="true">phobalscoil</lex>
<lex pron="f ee1 n i0 k s" entry="full" default="true">phoenix</lex>
<lex pron="f ai1 bj lj ee0" entry="full" default="true">phoiblí</lex>
<lex pron="f ai2 b lj i@1 x t" entry="full" default="true">phoiblíocht</lex>
<lex pron="f o1 rj sh @0 l aa1 nj" entry="full" default="true">phoircealláin</lex>
<lex pron="f i1 sh tj" entry="full" default="true">phoist</lex>
<lex pron="f oy1 l @0 s @0 hj @0" entry="full" default="true">pholasaithe</lex>
<lex pron="f o1 r t" entry="full" default="true">phort</lex>
<lex pron="f o1 r tj uh0 n k uh2 l @0" entry="full" default="true">phortiuncula</lex>
<lex pron="f o1 s t" entry="full" default="true">phost</lex>
<lex pron="f oy1 t oy0" entry="full" default="true">photo</lex>
<lex pron="f r ai1 s" entry="full" default="true">phraghas</lex>
<lex pron="fj rj a1 b" entry="full" default="true">phreab</lex>
<lex pron="fj rj i1 vj lj eey0 dj" entry="full" default="true">phribhléid</lex>
<lex pron="fj rj ee2 v aa1 dj @0 x" entry="full" default="true">phríobháideach</lex>
<lex pron="fj rj ee1 v x uh0 s p oy0 rj" entry="full" default="true">phríomhchuspóir</lex>
<lex pron="fj rj ee1 v gg u@0 sh" entry="full" default="true">phríomhdhuais</lex>
<lex pron="fj rj ee1 v f aa0 rj tj" entry="full" default="true">phríomhpháirt</lex>
<lex pron="f r oy1 sh e0 s" entry="full" default="true">phróiseas</lex>
<lex pron="f r oy1 sh aa0 lj" entry="full" default="true">phróiseáil</lex>
<lex pron="f r oy1 s" entry="full" default="true">phrós</lex>
<lex pron="f uh1 n t" entry="full" default="true">phunt</lex>
<lex pron="f uh1 n t @0" entry="full" default="true">phunta</lex>
<lex pron="f aa1 d r i2 gj" entry="full" default="true">phádraig</lex>
<lex pron="f aa1 rj kj" entry="full" default="true">pháirc</lex>
<lex pron="f aa1 rj tj i0 hj @0" entry="full" default="true">pháirtithe</lex>
<lex pron="f aa1 rj tj ee0" entry="full" default="true">pháirtí</lex>
<lex pron="f aa1 sh tj ee0" entry="full" default="true">pháistí</lex>
<lex pron="f aa1 p @0" entry="full" default="true">phápa</lex>
<lex pron="fj eey1 x aa0 nj" entry="full" default="true">phéacháin</lex>
<lex pron="fj eey1 k oy0 g" entry="full" default="true">phéacóg</lex>
<lex pron="f ee2 l oy1 t ee0" entry="full" default="true">phíolótaí</lex>
<lex pron="f i@1 p @0" entry="full" default="true">phíopa</lex>
<lex pron="fj i@1 s @0" entry="full" default="true">phíosa</lex>
<lex pron="f oy1 lj" entry="full" default="true">phóil</lex>
<lex pron="f oy1 s" entry="full" default="true">phós</lex>
<lex pron="pj i@1 n vj rj e0 hj @0" entry="full" default="true">pianbhreithe</lex>
<lex pron="pj i1 kj" entry="full" default="true">pic</lex>
<lex pron="p i1 k n i0 k" entry="full" default="true">picnic</lex>
<lex pron="pj i1 kj tj uu0 r" entry="full" default="true">pictiúr</lex>
<lex pron="pj i1 k tj uu0 r l @0 n" entry="full" default="true">pictiúrlann</lex>
<lex pron="p i1 r s" entry="full" default="true">piers</lex>
<lex pron="p i1 lj i0 bj ee2 nj ee0" entry="full" default="true">pilibíní</lex>
<lex pron="pj i1 ngj i0 nj" entry="full" default="true">pingin</lex>
<lex pron="pj ee1 nj" entry="full" default="true">pinn</lex>
<lex pron="pj i1 nj sh @0 n" entry="full" default="true">pinsean</lex>
<lex pron="pj i2 nj sh i0 nj eey1 rj" entry="full" default="true">pinsinéir</lex>
<lex pron="pj i1 nj sh i0 nj eey2 rj ee0" entry="full" default="true">pinsinéirí</lex>
<lex pron="pj uh1 k" entry="full" default="true">pioc</lex>
<lex pron="pj ee0 n oy1 sh" entry="full" default="true">pionóis</lex>
<lex pron="pj ee0 n oy1 s" entry="full" default="true">pionós</lex>
<lex pron="p l a1 b" entry="full" default="true">plab</lex>
<lex pron="p l eey1 s" entry="full" default="true">place</lex>
<lex pron="p l a1 sh tj @0 x" entry="full" default="true">plaisteach</lex>
<lex pron="p l a1 sh tj @0 x @0" entry="full" default="true">plaisteacha</lex>
<lex pron="p l a1 n d ee0" entry="full" default="true">plandaí</lex>
<lex pron="p l eey1" entry="full" default="true">play</lex>
<lex pron="pj lj a1 n" entry="full" default="true">plean</lex>
<lex pron="pj lj a1 n aa0 lj" entry="full" default="true">pleanáil</lex>
<lex pron="pj lj a1 n aa2 l @0" entry="full" default="true">pleanála</lex>
<lex pron="p l o1 t @0" entry="full" default="true">plota</lex>
<lex pron="p l u@1 sh" entry="full" default="true">pluais</lex>
<lex pron="pj lj eey1" entry="full" default="true">plé</lex>
<lex pron="pj lj eey1 d aa0 lj" entry="full" default="true">pléadáil</lex>
<lex pron="pj lj eey2 d aa1 l @0 n" entry="full" default="true">pléadálann</lex>
<lex pron="pj lj eey1 s k @0" entry="full" default="true">pléascadh</lex>
<lex pron="pj lj eey1 f @0 r" entry="full" default="true">pléifear</lex>
<lex pron="pj lj eey1 sh uu2 rj" entry="full" default="true">pléisiúir</lex>
<lex pron="p l uu1 x @0" entry="full" default="true">plúchadh</lex>
<lex pron="p l uu1 r" entry="full" default="true">plúr</lex>
<lex pron="p o1 b @0 lj" entry="full" default="true">pobail</lex>
<lex pron="p o1 b @0 l" entry="full" default="true">pobal</lex>
<lex pron="p o2 b l @0 x t aa1 n @0 x" entry="full" default="true">poblachtánach</lex>
<lex pron="p o2 b l @0 x t aa1 n @0 x @0 s" entry="full" default="true">poblachtánachas</lex>
<lex pron="p ai1 bj lj uu0" entry="full" default="true">poibliú</lex>
<lex pron="p ai1 bj lj ee2" entry="full" default="true">poiblí</lex>
<lex pron="p ai2 b lj i@1 x t" entry="full" default="true">poiblíocht</lex>
<lex pron="p ee1 lj" entry="full" default="true">poill</lex>
<lex pron="p ee1 nj tj @0" entry="full" default="true">pointe</lex>
<lex pron="p ee1 nj tj ee0" entry="full" default="true">pointí</lex>
<lex pron="p o1 pj ee0 nj ee0" entry="full" default="true">poipíní</lex>
<lex pron="p i1 sh tj" entry="full" default="true">poist</lex>
<lex pron="p oy1 l @0 nj i2 sh" entry="full" default="true">polainnis</lex>
<lex pron="p o1 l @0 tj oy0 rj" entry="full" default="true">polaiteoir</lex>
<lex pron="p o2 l @0 tj o1 rj ee0" entry="full" default="true">polaiteoirí</lex>
<lex pron="p o2 l @0 tj uu1 lj" entry="full" default="true">polaitiúil</lex>
<lex pron="p o2 l @0 tj i@1 x t" entry="full" default="true">polaitíocht</lex>
<lex pron="p o1 l @0 tj ee2 @0 x t @0" entry="full" default="true">polaitíochta</lex>
<lex pron="p o1 l @0 s ee2" entry="full" default="true">polasaí</lex>
<lex pron="p au1 l" entry="full" default="true">poll</lex>
<lex pron="p au1 l t @0" entry="full" default="true">pollta</lex>
<lex pron="p oy1 l oy0" entry="full" default="true">polo</lex>
<lex pron="p o1 n k" entry="full" default="true">ponc</lex>
<lex pron="p o1 r t" entry="full" default="true">port</lex>
<lex pron="p o0 r t r aa1 dj ee0" entry="full" default="true">portráidí</lex>
<lex pron="p o1 s t" entry="full" default="true">post</lex>
<lex pron="p o1 t ee0" entry="full" default="true">potaí</lex>
<lex pron="p au1 @0 r" entry="full" default="true">power</lex>
<lex pron="p r ai1 s" entry="full" default="true">praghas</lex>
<lex pron="pj rj a1 s @0" entry="full" default="true">preasa</lex>
<lex pron="p r e1 p ee0" entry="full" default="true">preppy</lex>
<lex pron="p r e1 s" entry="full" default="true">press</lex>
<lex pron="pj rj i1 vj lj eey0 dj" entry="full" default="true">pribhléid</lex>
<lex pron="pj rj uh1 n s @0 b @0 lj" entry="full" default="true">prionsabail</lex>
<lex pron="p r oy0 d uh1 k tj uh0 n s" entry="full" default="true">productions</lex>
<lex pron="p r o2 nj sh i@1 s @0 x" entry="full" default="true">proinsiasach</lex>
<lex pron="p r o1 v i0 gj" entry="full" default="true">promhaidh</lex>
<lex pron="pj rj ee0 v aa1 dj @0 x @0" entry="full" default="true">príobháideacha</lex>
<lex pron="pj rj ee1 v @0 rj @0" entry="full" default="true">príomhaire</lex>
<lex pron="pj rj ee1 x a2 h @0 rj" entry="full" default="true">príomhchathair</lex>
<lex pron="pj rj ee1 v a2 g @0 r h oy0 rj" entry="full" default="true">príomheagarthóir</lex>
<lex pron="pj rj ee2 v ai1 mj @0 n @0 x" entry="full" default="true">príomhfheidhmeannach</lex>
<lex pron="pj rj ee2 v i1 dj @0" entry="full" default="true">príomhoide</lex>
<lex pron="pj rj ee2 v i1 dj ee0" entry="full" default="true">príomhoidí</lex>
<lex pron="pj rj ee1 v rj ee2 r h oy0 rj" entry="full" default="true">príomhriarthóir</lex>
<lex pron="pj rj ee1 v hj uh2 n s k @0 n @0 v" entry="full" default="true">príomhthionscnamh</lex>
<lex pron="pj rj ee1 v hj rj e0 vj" entry="full" default="true">príomhthreibh</lex>
<lex pron="pj rj ee1 s uu2 nj" entry="full" default="true">príosúin</lex>
<lex pron="pj rj ee1 s uu0 n" entry="full" default="true">príosún</lex>
<lex pron="pj rj ee2 s uu1 n @0 x t @0" entry="full" default="true">príosúnachta</lex>
<lex pron="p r oy1 sh" entry="full" default="true">próis</lex>
<lex pron="p r oy2 sh aa1 l @0 hj @0" entry="full" default="true">próiseálaithe</lex>
<lex pron="pj uu1 t i0 n" entry="full" default="true">putin</lex>
<lex pron="p uh1 t oy0 g" entry="full" default="true">putóg</lex>
<lex pron="p aa1" entry="full" default="true">pá</lex>
<lex pron="p aa1 d r i0 gj" entry="full" default="true">pádraig</lex>
<lex pron="p aa1 dj ee0 nj" entry="full" default="true">páidín</lex>
<lex pron="p aa1 pj eey0 r" entry="full" default="true">páipéar</lex>
<lex pron="p aa1 p eey0 rj" entry="full" default="true">páipéir</lex>
<lex pron="p aa1 rj kj" entry="full" default="true">páirc</lex>
<lex pron="p aa1 rj tj" entry="full" default="true">páirt</lex>
<lex pron="p aa1 rj tj @2 x" entry="full" default="true">páirteach</lex>
<lex pron="p aa1 rj tj i2 h @0" entry="full" default="true">páirtithe</lex>
<lex pron="p aa1 rj tj nj eey0 rj @0 x t ee0" entry="full" default="true">páirtnéireachtaí</lex>
<lex pron="p aa1 rj tj ee2" entry="full" default="true">páirtí</lex>
<lex pron="p aa1 sh tj @2" entry="full" default="true">páiste</lex>
<lex pron="p aa1 sh tj ee2" entry="full" default="true">páistí</lex>
<lex pron="p aa1 p @0" entry="full" default="true">pápa</lex>
<lex pron="p aa1 r @0 s" entry="full" default="true">páras</lex>
<lex pron="p aa1 r f aa2 pj eey0 rj" entry="full" default="true">párpháipéir</lex>
<lex pron="pj eey1" entry="full" default="true">pé</lex>
<lex pron="pj eey1 nj tj" entry="full" default="true">péint</lex>
<lex pron="pj ee1 b @0 rj @0" entry="full" default="true">píobaire</lex>
<lex pron="pj ee2 l oy1 t @0" entry="full" default="true">píolóta</lex>
<lex pron="pj ee2 l oy1 t ee0" entry="full" default="true">píolótaí</lex>
<lex pron="pj i@1 s @0" entry="full" default="true">píosa</lex>
<lex pron="pj i@1 s ee0" entry="full" default="true">píosaí</lex>
<lex pron="p oy1 gj ee0 nj" entry="full" default="true">póigín</lex>
<lex pron="p oy1 lj ee0 nj" entry="full" default="true">póilín</lex>
<lex pron="p oy2 lj ee1 nj ee0" entry="full" default="true">póilíní</lex>
<lex pron="p oy1 l" entry="full" default="true">pól</lex>
<lex pron="p oy1 s @0" entry="full" default="true">pósadh</lex>
<lex pron="p oy1 s i0 gj" entry="full" default="true">pósfaidh</lex>
<lex pron="p oy1 s t @0" entry="full" default="true">pósta</lex>
<lex pron="p uu1 kj ee0 nj" entry="full" default="true">púicín</lex>
<lex pron="p uu2 kj ee1 nj ee0" entry="full" default="true">púicíní</lex>
<lex pron="kj uu1" entry="full" default="true">q</lex>
<lex pron="k e1 tj u@0" entry="full" default="true">quechua</lex>
<lex pron="k ee1 n" entry="full" default="true">queen</lex>
<lex pron="k i1 g l ee0" entry="full" default="true">quigley</lex>
<lex pron="k i1 n" entry="full" default="true">quinn</lex>
<lex pron="k uh1 t @0 b" entry="full" default="true">qutb</lex>
<lex pron="k uh0 b e1 k" entry="full" default="true">québec</lex>
<lex pron="aa1 r" entry="full" default="true">r</lex>
<lex pron="r a1 b ee0" entry="full" default="true">rabbie</lex>
<lex pron="r e1 v" entry="full" default="true">rabh</lex>
<lex pron="r au1 @0 d @0 r" entry="full" default="true">rabhadar</lex>
<lex pron="r au1 @0" entry="full" default="true">rabhadh</lex>
<lex pron="r au1 @0 s" entry="full" default="true">rabhas</lex>
<lex pron="r a1 x i0 gj" entry="full" default="true">rachaidh</lex>
<lex pron="r a1 x m @0 sh" entry="full" default="true">rachmais</lex>
<lex pron="r a1 x t" entry="full" default="true">racht</lex>
<lex pron="r ai1 @0 r k" entry="full" default="true">radharc</lex>
<lex pron="r ai1 @0 r k @0 x" entry="full" default="true">radharcach</lex>
<lex pron="r a1 d oy0 n" entry="full" default="true">radón</lex>
<lex pron="r a1 f @0" entry="full" default="true">rafah</lex>
<lex pron="r a1 gg @0 d s @0" entry="full" default="true">raghadsa</lex>
<lex pron="r e1 v" entry="full" default="true">raibh</lex>
<lex pron="r a1 dj i0 sh ee0" entry="full" default="true">raidisí</lex>
<lex pron="r a1 dj ee0 oy2" entry="full" default="true">raidió</lex>
<lex pron="r a1 nj @0" entry="full" default="true">raighne</lex>
<lex pron="r a1 m @0 l a2" entry="full" default="true">ramallah</lex>
<lex pron="r a1 n d @0 m @0 x" entry="full" default="true">randamach</lex>
<lex pron="r a1 ng" entry="full" default="true">rang</lex>
<lex pron="r au1 ng @0" entry="full" default="true">ranga</lex>
<lex pron="r a1 ng @0 n @0" entry="full" default="true">ranganna</lex>
<lex pron="r au1 n @0" entry="full" default="true">ranna</lex>
<lex pron="r au1 n f aa2 rj tj @0 x" entry="full" default="true">rannpháirteach</lex>
<lex pron="r au2 n f aa0 rj tj i@1 x t @0" entry="full" default="true">rannpháirtíochta</lex>
<lex pron="r a1 n oy0" entry="full" default="true">rannó</lex>
<lex pron="r eey1 n" entry="full" default="true">raon</lex>
<lex pron="rj a1 x t ee0 @2 x t" entry="full" default="true">reachtaíocht</lex>
<lex pron="rj a1 h @0" entry="full" default="true">reatha</lex>
<lex pron="r e1 d" entry="full" default="true">red</lex>
<lex pron="r e1 d m o0 n d" entry="full" default="true">redmond</lex>
<lex pron="rj ee1 r ai0" entry="full" default="true">reeroy</lex>
<lex pron="r e1 dj" entry="full" default="true">reg</lex>
<lex pron="rj e1 fj rj @0 n" entry="full" default="true">reifreann</lex>
<lex pron="rj e1 fj rj i0 nj" entry="full" default="true">reifrinn</lex>
<lex pron="rj e1 lj i0 gj" entry="full" default="true">reilig</lex>
<lex pron="rj e1 lj i0 gj uu2 n" entry="full" default="true">reiligiún</lex>
<lex pron="r ai1 l ee0" entry="full" default="true">reilly</lex>
<lex pron="rj oy1" entry="full" default="true">reo</lex>
<lex pron="rj oy1 f ee2 nj tj @0" entry="full" default="true">reophointe</lex>
<lex pron="rj aa1 x t aa0 lj" entry="full" default="true">reáchtáil</lex>
<lex pron="rj aa1 x t aa2 lj tj @0 r" entry="full" default="true">reáchtáiltear</lex>
<lex pron="rj i@1 x t @0 n @2 x" entry="full" default="true">riachtanach</lex>
<lex pron="rj i@1 x t @0 n @2 sh" entry="full" default="true">riachtanais</lex>
<lex pron="rj i@1 d @0" entry="full" default="true">riada</lex>
<lex pron="rj i@1 nj" entry="full" default="true">riain</lex>
<lex pron="rj i@1 l @0 x @0" entry="full" default="true">rialacha</lex>
<lex pron="rj i@1 l @0 x aa0 nj" entry="full" default="true">rialacháin</lex>
<lex pron="rj ee1 l @0 hj @0" entry="full" default="true">rialaithe</lex>
<lex pron="rj i@1 l t @0" entry="full" default="true">rialta</lex>
<lex pron="rj i@1 l t i0 sh" entry="full" default="true">rialtais</lex>
<lex pron="rj i@1 l t @0 s" entry="full" default="true">rialtas</lex>
<lex pron="rj i@1 l uu0" entry="full" default="true">rialú</lex>
<lex pron="rj i@1 v" entry="full" default="true">riamh</lex>
<lex pron="rj i@1 n" entry="full" default="true">rian</lex>
<lex pron="rj i@1 r" entry="full" default="true">riar</lex>
<lex pron="rj i@1 r @0 x aa2 n" entry="full" default="true">riarachán</lex>
<lex pron="rj i1 b ee0 nj ee0" entry="full" default="true">ribíní</lex>
<lex pron="r i0 k a1 r" entry="full" default="true">ricard</lex>
<lex pron="r i1 tj @0 r d" entry="full" default="true">richard</lex>
<lex pron="rj i1 nj kj oy0 rj" entry="full" default="true">rinceoir</lex>
<lex pron="rj i1 nj" entry="full" default="true">rinn</lex>
<lex pron="rj i1 nj @0" entry="full" default="true">rinne</lex>
<lex pron="rj i1 nj @0" entry="full" default="true">rinneadh</lex>
<lex pron="rj uh1 x t" entry="full" default="true">riocht</lex>
<lex pron="r ee1 t a0" entry="full" default="true">rita</lex>
<lex pron="rj i1 tj @0" entry="full" default="true">rite</lex>
<lex pron="rj i1" entry="full" default="true">rith</lex>
<lex pron="rj i1 f @0 x" entry="full" default="true">rithfeadh</lex>
<lex pron="r o1 b ee0" entry="full" default="true">robbie</lex>
<lex pron="r o1 k f o0 r d" entry="full" default="true">rochford</lex>
<lex pron="r o1 d @0 r i0 k" entry="full" default="true">roderick</lex>
<lex pron="r oy1 f e0 z" entry="full" default="true">rofes</lex>
<lex pron="r au1 @0" entry="full" default="true">rogha</lex>
<lex pron="r au1 n i0 gj" entry="full" default="true">roghnaigh</lex>
<lex pron="r au0 n ee1 tj @0 r" entry="full" default="true">roghnaítear</lex>
<lex pron="r i1 v" entry="full" default="true">roimh</lex>
<lex pron="r i1 v @0" entry="full" default="true">roimhe</lex>
<lex pron="r ai1 nj" entry="full" default="true">roinn</lex>
<lex pron="r ai1 nj tj" entry="full" default="true">roinnt</lex>
<lex pron="r oy1 m ee0 oy0" entry="full" default="true">romeo</lex>
<lex pron="r oy1 i0 nj" entry="full" default="true">romhainn</lex>
<lex pron="r oy1 @0 m" entry="full" default="true">romham</lex>
<lex pron="r o1 m p uu0" entry="full" default="true">rompu</lex>
<lex pron="r o1 p" entry="full" default="true">rop</lex>
<lex pron="r o1 r ee0" entry="full" default="true">rory</lex>
<lex pron="r o1 s" entry="full" default="true">ros</lex>
<lex pron="r o1 s" entry="full" default="true">ross</lex>
<lex pron="r o1 s @0" entry="full" default="true">rossa</lex>
<lex pron="r o1" entry="full" default="true">roth</lex>
<lex pron="r o1 h @0" entry="full" default="true">rotha</lex>
<lex pron="r o1 h @0 r" entry="full" default="true">rothar</lex>
<lex pron="r o1 h i@0 x t @0" entry="full" default="true">rothaíochta</lex>
<lex pron="r o1 f" entry="full" default="true">rothe</lex>
<lex pron="r uu1 a0 l t" entry="full" default="true">roualt</lex>
<lex pron="r u@1 n" entry="full" default="true">rouen</lex>
<lex pron="r u@1" entry="full" default="true">rua</lex>
<lex pron="r uu1 ee0" entry="full" default="true">ruaidh</lex>
<lex pron="r u@1 gj" entry="full" default="true">ruaig</lex>
<lex pron="r u@1 gj @0 n" entry="full" default="true">ruaigeann</lex>
<lex pron="r uu0 eey1 n" entry="full" default="true">ruane</lex>
<lex pron="r u@1 h @0 r" entry="full" default="true">ruathar</lex>
<lex pron="r uh1 d" entry="full" default="true">rud</lex>
<lex pron="r uh1 d ee0" entry="full" default="true">rudaí</lex>
<lex pron="r uh1 g" entry="full" default="true">rug</lex>
<lex pron="r uh1 g @0" entry="full" default="true">rugadh</lex>
<lex pron="r uh1 g b ee0" entry="full" default="true">rugbaí</lex>
<lex pron="r ai1 @0 n" entry="full" default="true">ryan</lex>
<lex pron="r ai1 @0 n e0 rj" entry="full" default="true">ryanair</lex>
<lex pron="r aa1" entry="full" default="true">rá</lex>
<lex pron="r aa1 tj @2" entry="full" default="true">ráite</lex>
<lex pron="r aa1 tj @2 s" entry="full" default="true">ráiteas</lex>
<lex pron="r aa1 tj i0 sh" entry="full" default="true">ráitis</lex>
<lex pron="r aa1 s @0 n @0" entry="full" default="true">rásanna</lex>
<lex pron="r aa1 t @0" entry="full" default="true">ráta</lex>
<lex pron="r aa1 t ee0" entry="full" default="true">rátaí</lex>
<lex pron="r aa1" entry="full" default="true">ráth</lex>
<lex pron="r aa1 h @0 n @0" entry="full" default="true">ráthanna</lex>
<lex pron="rj eey1" entry="full" default="true">ré</lex>
<lex pron="rj eey1 b" entry="full" default="true">réab</lex>
<lex pron="rj eey1 l @0 x @0 s" entry="full" default="true">réalachas</lex>
<lex pron="rj eey1 l t ee0" entry="full" default="true">réaltaí</lex>
<lex pron="rj eey1 v" entry="full" default="true">réamh</lex>
<lex pron="rj eey2 v v au1 t @0" entry="full" default="true">réamhbhabhta</lex>
<lex pron="rj eey1 v gg rj eey0 x t" entry="full" default="true">réamhdhréacht</lex>
<lex pron="rj eey2 v i1 s r uu0 x aa2 n" entry="full" default="true">réamhfhiosrúchán</lex>
<lex pron="rj eey1 v r aa0" entry="full" default="true">réamhrá</lex>
<lex pron="rj eey1 v s k o2 lj @0" entry="full" default="true">réamhscoile</lex>
<lex pron="rj eey1 m @0 n" entry="full" default="true">réamonn</lex>
<lex pron="rj eey1 s uu0 n t @0" entry="full" default="true">réasúnta</lex>
<lex pron="rj eey1 gj" entry="full" default="true">réidh</lex>
<lex pron="rj eey1 gj uu0 nj" entry="full" default="true">réigiúin</lex>
<lex pron="rj eey1 gj uu2 n" entry="full" default="true">réigiún</lex>
<lex pron="rj eey2 gj uu1 n @0 x @0" entry="full" default="true">réigiúnacha</lex>
<lex pron="rj eey1 mj" entry="full" default="true">réim</lex>
<lex pron="rj eey1 mj sh @0" entry="full" default="true">réimse</lex>
<lex pron="rj eey1 mj sh ee0" entry="full" default="true">réimsí</lex>
<lex pron="rj eey1 rj" entry="full" default="true">réir</lex>
<lex pron="rj eey1 tj @0 x" entry="full" default="true">réiteach</lex>
<lex pron="rj eey2 tj oy1 f ee0" entry="full" default="true">réiteofaí</lex>
<lex pron="rj eey1 tj i0 gj" entry="full" default="true">réitigh</lex>
<lex pron="rj eey1 tj @0 hj @0" entry="full" default="true">réitithe</lex>
<lex pron="rj eey0 tj i@0 x" entry="full" default="true">réitíodh</lex>
<lex pron="rj ee1" entry="full" default="true">rí</lex>
<lex pron="rj i@1 x t @0" entry="full" default="true">ríochta</lex>
<lex pron="rj i@1 g @0 hj @0" entry="full" default="true">ríogaithe</lex>
<lex pron="rj i@1 v @0 rj @0" entry="full" default="true">ríomhaire</lex>
<lex pron="rj i@1 v @0 rj @0 x t @0" entry="full" default="true">ríomhaireachta</lex>
<lex pron="rj i@1 v @0 rj ee0" entry="full" default="true">ríomhairí</lex>
<lex pron="rj ee1 hj @0" entry="full" default="true">ríthe</lex>
<lex pron="r oy1" entry="full" default="true">ró</lex>
<lex pron="r oy2 j a1 k @0 rj" entry="full" default="true">ródheacair</lex>
<lex pron="r oy2 lj uh1 x" entry="full" default="true">rófhliuch</lex>
<lex pron="r oy2 u@1 r" entry="full" default="true">rófhuar</lex>
<lex pron="r oy2 gg eey1 f @0 r" entry="full" default="true">róghaofar</lex>
<lex pron="r oy1 lj" entry="full" default="true">róil</lex>
<lex pron="r oy1 sh @0" entry="full" default="true">róise</lex>
<lex pron="r oy1 l" entry="full" default="true">ról</lex>
<lex pron="r oy2 l u@1" entry="full" default="true">róluath</lex>
<lex pron="r oy1 m @0 nj i0 sh" entry="full" default="true">rómainis</lex>
<lex pron="r oy1 n aa0 n" entry="full" default="true">rónán</lex>
<lex pron="r oy2 s kj uh1 b h @0" entry="full" default="true">rósciobtha</lex>
<lex pron="r uu1 nj" entry="full" default="true">rúin</lex>
<lex pron="r uu1 sh" entry="full" default="true">rúis</lex>
<lex pron="r uu1 sh @0 x" entry="full" default="true">rúiseach</lex>
<lex pron="r uu1 n" entry="full" default="true">rún</lex>
<lex pron="r uu1 n ee0" entry="full" default="true">rúnaí</lex>
<lex pron="r uu1 n d @0" entry="full" default="true">rúnda</lex>
<lex pron="e1 s" entry="full" default="true">s</lex>
<lex pron="s @1" entry="full" default="true">sa</lex>
<lex pron="s a1 k" entry="full" default="true">sac</lex>
<lex pron="s a1 k @0 rj" entry="full" default="true">sacair</lex>
<lex pron="s a0 d a1 m" entry="full" default="true">saddam</lex>
<lex pron="s ai1 v" entry="full" default="true">sadhbh</lex>
<lex pron="s a1 g @0 r t" entry="full" default="true">sagart</lex>
<lex pron="s a1 j" entry="full" default="true">sage</lex>
<lex pron="s ai1 s" entry="full" default="true">saghas</lex>
<lex pron="s e1 vj rj @0" entry="full" default="true">saibhre</lex>
<lex pron="s ai1 dj uu0 rj" entry="full" default="true">saighdiúir</lex>
<lex pron="s a1 lj mj" entry="full" default="true">sailm</lex>
<lex pron="s a0 nj oy1 l @0 hj @0" entry="full" default="true">saineolaithe</lex>
<lex pron="s a1 nj gg r uu0 p @0" entry="full" default="true">sainghrúpa</lex>
<lex pron="s a1 l a0" entry="full" default="true">salah</lex>
<lex pron="s a1 l @0 n" entry="full" default="true">salann</lex>
<lex pron="s a1 l i0" entry="full" default="true">salih</lex>
<lex pron="s aa1 l s b uh0 r ee2" entry="full" default="true">salisbury</lex>
<lex pron="s a1 l z b @0 r g" entry="full" default="true">salzburg</lex>
<lex pron="s au1 lj" entry="full" default="true">samhail</lex>
<lex pron="s au1 l @0" entry="full" default="true">samhla</lex>
<lex pron="s au1 l i0 gj" entry="full" default="true">samhlaigh</lex>
<lex pron="s au0 l i@1 x t" entry="full" default="true">samhlaíocht</lex>
<lex pron="s au1 lj uu0" entry="full" default="true">samhlú</lex>
<lex pron="s au1 n @0" entry="full" default="true">samhna</lex>
<lex pron="s au1 n @0 s" entry="full" default="true">samhnas</lex>
<lex pron="s au1 r @0" entry="full" default="true">samhradh</lex>
<lex pron="s au1 m p l @0" entry="full" default="true">sampla</lex>
<lex pron="s au1 m p l ee0" entry="full" default="true">samplaí</lex>
<lex pron="s @1 n" entry="full" default="true">san</lex>
<lex pron="s a1 n k t oy0 rj" entry="full" default="true">sanctóir</lex>
<lex pron="s ee1 lj" entry="full" default="true">saoil</lex>
<lex pron="s ee1 rj @0" entry="full" default="true">saoire</lex>
<lex pron="s ee1 rj sh @0" entry="full" default="true">saoirse</lex>
<lex pron="s eey1 l" entry="full" default="true">saol</lex>
<lex pron="s eey0 l i@1 x" entry="full" default="true">saolaíodh</lex>
<lex pron="s eey1 l t @0" entry="full" default="true">saolta</lex>
<lex pron="s eey1 n t @0" entry="full" default="true">saonta</lex>
<lex pron="s eey1 r" entry="full" default="true">saor</lex>
<lex pron="s eey0 r aa1 n @0 x" entry="full" default="true">saoránach</lex>
<lex pron="s eey1 h @2 r" entry="full" default="true">saothar</lex>
<lex pron="s eey1 h @0 r l @0 n @0" entry="full" default="true">saotharlanna</lex>
<lex pron="s eey0 r i@1 x" entry="full" default="true">saothraíodh</lex>
<lex pron="s a1 r @0" entry="full" default="true">sarah</lex>
<lex pron="s a1 s @0 n @0" entry="full" default="true">sasana</lex>
<lex pron="s a1 t @0 lj ee0 tj ee0" entry="full" default="true">satailítí</lex>
<lex pron="s a1 h @0 rj nj" entry="full" default="true">sathairn</lex>
<lex pron="s a1 h @0 r n" entry="full" default="true">satharn</lex>
<lex pron="s a1 v i0 l" entry="full" default="true">saville</lex>
<lex pron="s i@1 x t" entry="full" default="true">saíocht</lex>
<lex pron="s k a1 g h @0" entry="full" default="true">scagtha</lex>
<lex pron="s k a1 pj @0" entry="full" default="true">scaipeadh</lex>
<lex pron="s k a1 rj fj" entry="full" default="true">scairf</lex>
<lex pron="s k a1 rj tj" entry="full" default="true">scairt</lex>
<lex pron="s k a1 rj tj @0 n @0" entry="full" default="true">scairteanna</lex>
<lex pron="s k a1 l ee0" entry="full" default="true">scally</lex>
<lex pron="s k a1 n aa2 n" entry="full" default="true">scannán</lex>
<lex pron="s k a1 n aa2 n i@2 x t @0" entry="full" default="true">scannánaíochta</lex>
<lex pron="s k ee1 lj" entry="full" default="true">scaoil</lex>
<lex pron="s k ee1 lj @0" entry="full" default="true">scaoileadh</lex>
<lex pron="s k ee1 lj tj @0" entry="full" default="true">scaoilte</lex>
<lex pron="s k ee1 lj tj @0 r" entry="full" default="true">scaoiltear</lex>
<lex pron="s k eey1 l" entry="full" default="true">scaoll</lex>
<lex pron="s k a1 r @0" entry="full" default="true">scaradh</lex>
<lex pron="s k a1 t @0" entry="full" default="true">scata</lex>
<lex pron="sh kj a1 v ee0 l" entry="full" default="true">sceamhaíl</lex>
<lex pron="sh kj e1 dj @0 l" entry="full" default="true">sceideal</lex>
<lex pron="sh kj e2 v lj i0 h o1 rj @0 x t @0" entry="full" default="true">sceimhlitheoireachta</lex>
<lex pron="sh kj e2 v lj i0 h o1 rj ee0" entry="full" default="true">sceimhlitheoirí</lex>
<lex pron="sh i1 f @0 r" entry="full" default="true">schiffer</lex>
<lex pron="sh kj i@1" entry="full" default="true">sciath</lex>
<lex pron="sh kj i@1 h aa0 n" entry="full" default="true">sciathán</lex>
<lex pron="sh kj i2 gj v a1 g @0" entry="full" default="true">scigmhagadh</lex>
<lex pron="sh kj i1 lj" entry="full" default="true">scil</lex>
<lex pron="sh kj i1 lj @0 n @0" entry="full" default="true">scileanna</lex>
<lex pron="sh kj i1 mj" entry="full" default="true">scim</lex>
<lex pron="sh kj uh1 b @0 rj ee2 n" entry="full" default="true">sciobairín</lex>
<lex pron="sh kj uh1 b oy2 l" entry="full" default="true">scioból</lex>
<lex pron="sh kj uu1 r @0" entry="full" default="true">sciúradh</lex>
<lex pron="s k o1 lj" entry="full" default="true">scoil</lex>
<lex pron="s k o1 lj @0" entry="full" default="true">scoile</lex>
<lex pron="s k o1 lj @0 n @0" entry="full" default="true">scoileanna</lex>
<lex pron="s k i1 lj tj" entry="full" default="true">scoilt</lex>
<lex pron="s k i1 lj tj @0" entry="full" default="true">scoilte</lex>
<lex pron="s k o1 rj" entry="full" default="true">scoir</lex>
<lex pron="s k o0 l i@1 x t @0" entry="full" default="true">scolaíochta</lex>
<lex pron="s k o0 l aa1 rj @0" entry="full" default="true">scoláire</lex>
<lex pron="s k o0 l aa1 rj ee0" entry="full" default="true">scoláirí</lex>
<lex pron="s k o1 r" entry="full" default="true">scor</lex>
<lex pron="s k o1 r oy0 g" entry="full" default="true">scoróg</lex>
<lex pron="s k o1" entry="full" default="true">scoth</lex>
<lex pron="sh kj rj a1 d" entry="full" default="true">scread</lex>
<lex pron="sh kj rj a1 v" entry="full" default="true">screamh</lex>
<lex pron="sh kj rj i1 s" entry="full" default="true">scrios</lex>
<lex pron="sh kj rj i1 s f @0 r" entry="full" default="true">scriosfar</lex>
<lex pron="sh kj rj i1 s t @0" entry="full" default="true">scriosta</lex>
<lex pron="s k r o1 b @0 r n @0 x" entry="full" default="true">scrobarnach</lex>
<lex pron="sh kj rj ee1 nj o0 rj" entry="full" default="true">scríbhneoir</lex>
<lex pron="sh kj rj ee2 v nj oy1 rj @0 x t" entry="full" default="true">scríbhneoireacht</lex>
<lex pron="sh kj rj ee2 v nj oy1 rj @0 x t @0" entry="full" default="true">scríbhneoireachta</lex>
<lex pron="sh kj rj ee2 v nj oy1 rj ee0" entry="full" default="true">scríbhneoirí</lex>
<lex pron="sh kj rj ee2 v nj oy1 r @0" entry="full" default="true">scríbhneora</lex>
<lex pron="sh kj rj ee1 v" entry="full" default="true">scríobh</lex>
<lex pron="sh k rj ee1 v @2" entry="full" default="true">scríobhadh</lex>
<lex pron="sh kj rj ee1 v @0 hj @0" entry="full" default="true">scríobhaithe</lex>
<lex pron="sh kj rj ee1 v @0 n" entry="full" default="true">scríobhann</lex>
<lex pron="sh kj rj ee1 v ee0" entry="full" default="true">scríobhaí</lex>
<lex pron="sh kj rj ee1 v t @0 r" entry="full" default="true">scríobhtar</lex>
<lex pron="sh kj rj ee1 f @0" entry="full" default="true">scríofa</lex>
<lex pron="s k r uu1 d i0 gj" entry="full" default="true">scrúdaigh</lex>
<lex pron="s k r uu1 d @0 hj @0" entry="full" default="true">scrúdaithe</lex>
<lex pron="s k r uu1 d @0 h o2 rj ee0" entry="full" default="true">scrúdaitheoirí</lex>
<lex pron="s k r uu1 d uu0" entry="full" default="true">scrúdú</lex>
<lex pron="s k aa1" entry="full" default="true">scáth</lex>
<lex pron="sh kj eey1 l" entry="full" default="true">scéal</lex>
<lex pron="sh kj eey1 l @0" entry="full" default="true">scéala</lex>
<lex pron="sh kj eey1 l ee0" entry="full" default="true">scéalaí</lex>
<lex pron="sh kj eey0 l i@1 x t @0" entry="full" default="true">scéalaíochta</lex>
<lex pron="sh kj eey1 l t @0" entry="full" default="true">scéalta</lex>
<lex pron="sh kj eey1 lj" entry="full" default="true">scéil</lex>
<lex pron="sh kj eey1 mj" entry="full" default="true">scéim</lex>
<lex pron="sh kj eey1 mj @0 n @0" entry="full" default="true">scéimeanna</lex>
<lex pron="s k oy1 r" entry="full" default="true">scór</lex>
<lex pron="s k oy1 r h @0" entry="full" default="true">scórtha</lex>
<lex pron="sh a1" entry="full" default="true">sea</lex>
<lex pron="sh au1 @0 k" entry="full" default="true">seabhac</lex>
<lex pron="sh a1 k @0" entry="full" default="true">seaca</lex>
<lex pron="sh a1 x @0 nj tj" entry="full" default="true">seachaint</lex>
<lex pron="sh a1 x @0 s" entry="full" default="true">seachas</lex>
<lex pron="sh a1 x t" entry="full" default="true">seacht</lex>
<lex pron="sh a1 x t @0 nj" entry="full" default="true">seachtain</lex>
<lex pron="sh a1 x t @0 nj @0" entry="full" default="true">seachtaine</lex>
<lex pron="sh a1 x t @0 nj ee0" entry="full" default="true">seachtainí</lex>
<lex pron="sh a1 x t @0 r" entry="full" default="true">seachtar</lex>
<lex pron="sh a1 x t oy0" entry="full" default="true">seachtó</lex>
<lex pron="sh a1 x t oy0 dj ee0" entry="full" default="true">seachtóidí</lex>
<lex pron="sh a1 x t uu0" entry="full" default="true">seachtú</lex>
<lex pron="sh a1 f oy0 dj" entry="full" default="true">seafóid</lex>
<lex pron="sh a1 f oy0 dj @0 x" entry="full" default="true">seafóideach</lex>
<lex pron="sh a1 kj eey0 dj" entry="full" default="true">seaicéid</lex>
<lex pron="sh a1 l" entry="full" default="true">seal</lex>
<lex pron="sh a1 m r oy0 g @0" entry="full" default="true">seamróga</lex>
<lex pron="sh a1 m r oy0 gj @0" entry="full" default="true">seamróige</lex>
<lex pron="sh a1 n" entry="full" default="true">sean</lex>
<lex pron="sh a1 n @0 d" entry="full" default="true">seanad</lex>
<lex pron="sh a1 n @0 d oy0 rj ee0" entry="full" default="true">seanadóirí</lex>
<lex pron="sh a1 n v u@2 t @0 sh ee0" entry="full" default="true">seanbhuataisí</lex>
<lex pron="sh a2 n x a1 rj eey0 l" entry="full" default="true">seanchairéal</lex>
<lex pron="sh a1 n x @0 sh" entry="full" default="true">seanchais</lex>
<lex pron="sh a1 n d i0 nj @0" entry="full" default="true">seanduine</lex>
<lex pron="sh a1 n lj au1 rj" entry="full" default="true">seanleabhair</lex>
<lex pron="sh a1 n v ee2 nj tj i0 rj" entry="full" default="true">seanmhuintir</lex>
<lex pron="sh a1 n s" entry="full" default="true">seans</lex>
<lex pron="sh a1 r v oy0 n t ee0" entry="full" default="true">searbhóntaí</lex>
<lex pron="sh a1 r m @0 s" entry="full" default="true">searmas</lex>
<lex pron="sh a1 s @0 v" entry="full" default="true">seasamh</lex>
<lex pron="sh a1 s k @0" entry="full" default="true">seasca</lex>
<lex pron="sh a1 s k @0 dj ee0" entry="full" default="true">seascaidí</lex>
<lex pron="sh a1 s t aa0 n" entry="full" default="true">seastán</lex>
<lex pron="sh e1 fj tj" entry="full" default="true">seift</lex>
<lex pron="sh e1 lj vj" entry="full" default="true">seilbh</lex>
<lex pron="sh e1 lj gj @0" entry="full" default="true">seilge</lex>
<lex pron="sh e1 mj i0 nj aa0 rj" entry="full" default="true">seimineáir</lex>
<lex pron="s e1 mj i0 nj aa2 r" entry="full" default="true">seimineár</lex>
<lex pron="sh e1 nj @0 x" entry="full" default="true">seinneadh</lex>
<lex pron="sh e2 rj vj ee1 sh" entry="full" default="true">seirbhís</lex>
<lex pron="sh e2 rj vj ee1 sh @0" entry="full" default="true">seirbhíse</lex>
<lex pron="sh e2 rj vj ee1 sh ee0" entry="full" default="true">seirbhísí</lex>
<lex pron="sh e1 sh @0 n" entry="full" default="true">seisean</lex>
<lex pron="sh e1 sh @0 r" entry="full" default="true">seisear</lex>
<lex pron="sh @1" entry="full" default="true">seo</lex>
<lex pron="sh oy1 d r @0" entry="full" default="true">seodra</lex>
<lex pron="sh oy1 lj" entry="full" default="true">seoil</lex>
<lex pron="sh oy1 rj sh @0" entry="full" default="true">seoirse</lex>
<lex pron="sh oy1 l @0" entry="full" default="true">seoladh</lex>
<lex pron="sh oy1 l i0 gj" entry="full" default="true">seolfaidh</lex>
<lex pron="sh oy1 l f @2 r" entry="full" default="true">seolfar</lex>
<lex pron="sh oy1 l t @0" entry="full" default="true">seolta</lex>
<lex pron="sh oy2 l t oy1 rj @0 x t @0" entry="full" default="true">seoltóireachta</lex>
<lex pron="sh oy1 l t oy2 rj ee0" entry="full" default="true">seoltóirí</lex>
<lex pron="sh oy1 m r @0" entry="full" default="true">seomra</lex>
<lex pron="sh oy1 s @0 vj" entry="full" default="true">seosaimh</lex>
<lex pron="sh aa1 n" entry="full" default="true">seán</lex>
<lex pron="h au1 ee0 sh" entry="full" default="true">shabhaois</lex>
<lex pron="h a1 k s @0 n @0 x" entry="full" default="true">shacsanach</lex>
<lex pron="h a1 g @0 r t" entry="full" default="true">shagart</lex>
<lex pron="h ai1 s" entry="full" default="true">shaghas</lex>
<lex pron="h ai1 dj uu1 rj ee0" entry="full" default="true">shaighdiúirí</lex>
<lex pron="h a0 nj uu1 lj" entry="full" default="true">shainiúil</lex>
<lex pron="h a1 nj v ee0 n uu0" entry="full" default="true">shainmhíniú</lex>
<lex pron="h au1 @0 nj" entry="full" default="true">shamhain</lex>
<lex pron="h au1 l i0 gj" entry="full" default="true">shamhlaigh</lex>
<lex pron="h au1 l ee0 tj ee0" entry="full" default="true">shamhlaítí</lex>
<lex pron="h au1 l uu0" entry="full" default="true">shamhlú</lex>
<lex pron="h au1 n @0" entry="full" default="true">shamhna</lex>
<lex pron="h au1 m p l @0" entry="full" default="true">shampla</lex>
<lex pron="sh eey1 n" entry="full" default="true">shane</lex>
<lex pron="h a0 n t i@1 mj" entry="full" default="true">shantaím</lex>
<lex pron="h eey1 l" entry="full" default="true">shaol</lex>
<lex pron="h eey1 h @0 rj" entry="full" default="true">shaothair</lex>
<lex pron="h eey1 h @2 r" entry="full" default="true">shaothar</lex>
<lex pron="h eey1 h @0 r l @0 n @0" entry="full" default="true">shaotharlanna</lex>
<lex pron="sh aa1 nj ee0" entry="full" default="true">shaunie</lex>
<lex pron="sh eey1" entry="full" default="true">shay</lex>
<lex pron="hj a1 x @0 nj tj" entry="full" default="true">sheachaint</lex>
<lex pron="hj a0 x n ee1 tj @0 r" entry="full" default="true">sheachnaítear</lex>
<lex pron="hj a1 x t" entry="full" default="true">sheacht</lex>
<lex pron="hj a1 x t oy0" entry="full" default="true">sheachtó</lex>
<lex pron="hj a1 l @0 d i0 gj" entry="full" default="true">shealadaigh</lex>
<lex pron="hj a1 m @0 n" entry="full" default="true">sheaman</lex>
<lex pron="hj a1 n oy2 rj ee0" entry="full" default="true">sheanóirí</lex>
<lex pron="hj a1 r k i0 gj" entry="full" default="true">shearcaigh</lex>
<lex pron="hj a1 s" entry="full" default="true">sheas</lex>
<lex pron="hj a1 s @0 v" entry="full" default="true">sheasamh</lex>
<lex pron="sh i1 r @0 n" entry="full" default="true">sheeran</lex>
<lex pron="hj e2 rj vj ee1 sh @0" entry="full" default="true">sheirbhíse</lex>
<lex pron="hj e2 rj v ee1 s ee0" entry="full" default="true">sheirbhísí</lex>
<lex pron="hj oy1 gj @0" entry="full" default="true">sheoighe</lex>
<lex pron="hj oy1 rj sh @0" entry="full" default="true">sheoirse</lex>
<lex pron="hj oy1 l" entry="full" default="true">sheol</lex>
<lex pron="hj oy1 l @0" entry="full" default="true">sheoladh</lex>
<lex pron="hj oy1 l i0 gj" entry="full" default="true">sheolfaidh</lex>
<lex pron="hj oy1 l f @2 s" entry="full" default="true">sheolfas</lex>
<lex pron="hj oy1 m r @0" entry="full" default="true">sheomra</lex>
<lex pron="sh i1 r l o0 k eey1" entry="full" default="true">sherlock</lex>
<lex pron="hj aa1 nj" entry="full" default="true">sheáin</lex>
<lex pron="hj i@1 n s @0 x" entry="full" default="true">shiansach</lex>
<lex pron="hj i1 mj lj eey0 r" entry="full" default="true">shimléar</lex>
<lex pron="hj i1 nj" entry="full" default="true">shin</lex>
<lex pron="hj i1 nj @0" entry="full" default="true">shine</lex>
<lex pron="hj i1 nj" entry="full" default="true">shinn</lex>
<lex pron="hj i1 nj sh @0 r" entry="full" default="true">shinsear</lex>
<lex pron="sh ee1 v @1" entry="full" default="true">shiva</lex>
<lex pron="hj uu1 lj" entry="full" default="true">shiúil</lex>
<lex pron="hj lj i@1 v" entry="full" default="true">shliabh</lex>
<lex pron="hj lj i1 gj i0 gj" entry="full" default="true">shligigh</lex>
<lex pron="hj lj uh0 x t" entry="full" default="true">shliocht</lex>
<lex pron="h l aa0 nj tj uu1 l @0" entry="full" default="true">shláintiúla</lex>
<lex pron="hj lj ee1" entry="full" default="true">shlí</lex>
<lex pron="h m uh1 t" entry="full" default="true">shmut</lex>
<lex pron="h o1 k r i0 gj" entry="full" default="true">shocraigh</lex>
<lex pron="h oy1 k r @0 hj @0" entry="full" default="true">shocruithe</lex>
<lex pron="h o0 k r oy1 f @0 r" entry="full" default="true">shocrófar</lex>
<lex pron="h o1 k r uu0" entry="full" default="true">shocrú</lex>
<lex pron="h o1 pj rj i0 gj" entry="full" default="true">shoiprigh</lex>
<lex pron="h o1 hj ee0" entry="full" default="true">shoithí</lex>
<lex pron="h o0 l uu1 n t @0" entry="full" default="true">shollúnta</lex>
<lex pron="h oy2 l z @0 n i1 t z i0 n" entry="full" default="true">sholzenitzin</lex>
<lex pron="h o2 l aa1 h @0 r" entry="full" default="true">sholáthar</lex>
<lex pron="h o1 n" entry="full" default="true">shon</lex>
<lex pron="sh oy1 b a0 n d" entry="full" default="true">showband</lex>
<lex pron="h r a1" entry="full" default="true">shraith</lex>
<lex pron="h r a1 h @0 rj" entry="full" default="true">shrathair</lex>
<lex pron="h r i1 k" entry="full" default="true">shroich</lex>
<lex pron="h r i1 kj @0 s" entry="full" default="true">shroicheas</lex>
<lex pron="h r aa1 dj" entry="full" default="true">shráid</lex>
<lex pron="h r oy1 n" entry="full" default="true">shrón</lex>
<lex pron="h i1 gj" entry="full" default="true">shuigh</lex>
<lex pron="h i@1 v" entry="full" default="true">shuíomh</lex>
<lex pron="h aa1 d @0 sh tj @0 x" entry="full" default="true">shádaisteach</lex>
<lex pron="h aa1 i0 gj" entry="full" default="true">sháigh</lex>
<lex pron="h aa1 rj sh i0 nj tj ee0" entry="full" default="true">sháirsintí</lex>
<lex pron="h aa1" entry="full" default="true">sháith</lex>
<lex pron="h aa1 l @0" entry="full" default="true">shála</lex>
<lex pron="h aa1 r i0 gj" entry="full" default="true">sháraigh</lex>
<lex pron="h aa1 s t @0" entry="full" default="true">shásta</lex>
<lex pron="hj eey1" entry="full" default="true">shé</lex>
<lex pron="hj eey1 l @0 nj" entry="full" default="true">shéalainn</lex>
<lex pron="hj eey1 pj eey0 lj" entry="full" default="true">shéipéil</lex>
<lex pron="hj ee1 lj" entry="full" default="true">shíl</lex>
<lex pron="hj ee1 lj fj aa0" entry="full" default="true">shílfeá</lex>
<lex pron="hj ee1 l r i0 gj" entry="full" default="true">shíolraigh</lex>
<lex pron="hj ee1 m oy0 nj" entry="full" default="true">shíomóin</lex>
<lex pron="hj i@1 r" entry="full" default="true">shíor</lex>
<lex pron="h oy1 sh @0 r i2 gj" entry="full" default="true">shóisearaigh</lex>
<lex pron="h uu1 lj" entry="full" default="true">shúil</lex>
<lex pron="h uu1 lj @0 v aa0 nj" entry="full" default="true">shúilleabháin</lex>
<lex pron="h uu1 l" entry="full" default="true">shúl</lex>
<lex pron="sh i@1" entry="full" default="true">sia</lex>
<lex pron="sh i@1 d" entry="full" default="true">siad</lex>
<lex pron="sh ee1 d s @0 n" entry="full" default="true">siadsan</lex>
<lex pron="sh i@1 m s i@2 x t" entry="full" default="true">siamsaíocht</lex>
<lex pron="sh i@1 r" entry="full" default="true">siar</lex>
<lex pron="sh i1 v" entry="full" default="true">sibh</lex>
<lex pron="sh i1 v sh @0" entry="full" default="true">sibhse</lex>
<lex pron="s i1 gj m @0 r" entry="full" default="true">sigmar</lex>
<lex pron="sh i0 lj eey1 gj @0" entry="full" default="true">siléige</lex>
<lex pron="sh i0 lj ee1 nj ee0" entry="full" default="true">silíní</lex>
<lex pron="sh i1 mj pj lj ee0" entry="full" default="true">simplí</lex>
<lex pron="sh i1 nj" entry="full" default="true">sin</lex>
<lex pron="sh i1 nj g i0 lj tj ee0" entry="full" default="true">singiltí</lex>
<lex pron="sh ee1 nj" entry="full" default="true">sinn</lex>
<lex pron="sh i1 nj @0" entry="full" default="true">sinne</lex>
<lex pron="s i1 n o0 t" entry="full" default="true">sinnott</lex>
<lex pron="sh i1 nj sh @0 r" entry="full" default="true">sinsear</lex>
<lex pron="sh i1 nj sh @0 r @0 x" entry="full" default="true">sinsearach</lex>
<lex pron="sh i1 nj sh i0 rj" entry="full" default="true">sinsir</lex>
<lex pron="sh uh0 v aa1 n" entry="full" default="true">siobhán</lex>
<lex pron="sh uh1 n @0 nj" entry="full" default="true">sionainn</lex>
<lex pron="sh uh1 n @0 nj @0" entry="full" default="true">sionainne</lex>
<lex pron="sh uh1 p @0" entry="full" default="true">siopa</lex>
<lex pron="sh uh1 p @0 d oy0 rj ee0" entry="full" default="true">siopadóirí</lex>
<lex pron="sh i1 rj" entry="full" default="true">sir</lex>
<lex pron="s i1 rj i@0" entry="full" default="true">siria</lex>
<lex pron="sh i1 sh @0" entry="full" default="true">sise</lex>
<lex pron="sh ee2 oy1 g @0" entry="full" default="true">sióga</lex>
<lex pron="sh uu1 d" entry="full" default="true">siúd</lex>
<lex pron="sh uu1 lj" entry="full" default="true">siúil</lex>
<lex pron="sh uu1 nj eey0 rj" entry="full" default="true">siúinéir</lex>
<lex pron="sh uu1 l" entry="full" default="true">siúl</lex>
<lex pron="s l a1 k ee0" entry="full" default="true">slacaí</lex>
<lex pron="s l a1 t" entry="full" default="true">slat</lex>
<lex pron="s l a1 v o0 m ee2 rj" entry="full" default="true">slawomir</lex>
<lex pron="sh lj au1 n aa0 nj" entry="full" default="true">sleamhnáin</lex>
<lex pron="sh lj au1 n aa0 n" entry="full" default="true">sleamhnán</lex>
<lex pron="sh lj au1 n uu0" entry="full" default="true">sleamhnú</lex>
<lex pron="sh lj i1 gj @0 x" entry="full" default="true">sligeach</lex>
<lex pron="s l u@1" entry="full" default="true">slua</lex>
<lex pron="s l u@1 gj" entry="full" default="true">sluaighe</lex>
<lex pron="s l u@1 tj @0" entry="full" default="true">sluaite</lex>
<lex pron="s l aa1 nj tj @2" entry="full" default="true">sláinte</lex>
<lex pron="s l aa1 n" entry="full" default="true">slán</lex>
<lex pron="s l aa1 n d aa0 lj" entry="full" default="true">slándáil</lex>
<lex pron="sh lj eey1 @0 x t @0" entry="full" default="true">sléachta</lex>
<lex pron="sh lj eey1 v @0" entry="full" default="true">sléibhe</lex>
<lex pron="sh lj eey1 vj tj @0" entry="full" default="true">sléibhte</lex>
<lex pron="sh lj ee1" entry="full" default="true">slí</lex>
<lex pron="s m a1 x t" entry="full" default="true">smacht</lex>
<lex pron="s m a1 x t v @0 n ee2" entry="full" default="true">smachtbhannaí</lex>
<lex pron="s m ee1 nj @0 v" entry="full" default="true">smaoineamh</lex>
<lex pron="s m ee1 nj i0 gj" entry="full" default="true">smaoinigh</lex>
<lex pron="s m ee1 nj tj @0" entry="full" default="true">smaointe</lex>
<lex pron="s m ee0 nj i@1 n" entry="full" default="true">smaoiníonn</lex>
<lex pron="s m ee0 nj ee1 tj @0 r" entry="full" default="true">smaoinítear</lex>
<lex pron="s mj a1 r i0 gj" entry="full" default="true">smearaidh</lex>
<lex pron="sh mj i1 gj @0" entry="full" default="true">smige</lex>
<lex pron="sh mj ee1 r" entry="full" default="true">smior</lex>
<lex pron="s m i1 f" entry="full" default="true">smith</lex>
<lex pron="s m uh1 t" entry="full" default="true">smut</lex>
<lex pron="s m uu1 tj" entry="full" default="true">smúit</lex>
<lex pron="s n @1" entry="full" default="true">sna</lex>
<lex pron="sh nj a1 x t @0" entry="full" default="true">sneachta</lex>
<lex pron="s n i@1 d oy0 rj" entry="full" default="true">snoíodóir</lex>
<lex pron="s n i@1 d oy0 rj ee0" entry="full" default="true">snoíodóirí</lex>
<lex pron="s n aa1 v" entry="full" default="true">snámh</lex>
<lex pron="s n aa1 v ee0" entry="full" default="true">snámhaí</lex>
<lex pron="s nj ee2 v a1 rj dj nj @0 x" entry="full" default="true">sníomhbhairdneach</lex>
<lex pron="s o1" entry="full" default="true">so</lex>
<lex pron="s o1 x ee0" entry="full" default="true">sochaí</lex>
<lex pron="s o1 x r @0 dj" entry="full" default="true">sochraid</lex>
<lex pron="s o2 cc rj e1 dj tj @0" entry="full" default="true">sochreidte</lex>
<lex pron="s o1 k r i0 hj @0" entry="full" default="true">socruithe</lex>
<lex pron="s o1 k r uu0" entry="full" default="true">socrú</lex>
<lex pron="s o1 f i@0 nj" entry="full" default="true">sofien</lex>
<lex pron="s o0 lj eey1 rj" entry="full" default="true">soiléir</lex>
<lex pron="s o0 lj eey1 rj @0" entry="full" default="true">soiléire</lex>
<lex pron="s o0 lj eey1 rj @0 x t @0" entry="full" default="true">soiléireachta</lex>
<lex pron="s o0 lj eey1 rj uu0" entry="full" default="true">soiléiriú</lex>
<lex pron="s o1 rj" entry="full" default="true">soir</lex>
<lex pron="s o1 l @0 sh" entry="full" default="true">solais</lex>
<lex pron="s o1 l @0 s" entry="full" default="true">solas</lex>
<lex pron="s o0 l aa1 h @0 rj" entry="full" default="true">soláthair</lex>
<lex pron="s o0 l aa1 h @0 r" entry="full" default="true">soláthar</lex>
<lex pron="s o1 n" entry="full" default="true">son</lex>
<lex pron="s o1 n r @0 x @0" entry="full" default="true">sonracha</lex>
<lex pron="s o1 n r ee0" entry="full" default="true">sonraí</lex>
<lex pron="s o1 n r uu0" entry="full" default="true">sonrú</lex>
<lex pron="s o1 r x @0" entry="full" default="true">sorcha</lex>
<lex pron="s au1 f s ai0 d" entry="full" default="true">southside</lex>
<lex pron="s p a0 g e1 t ee0" entry="full" default="true">spaghetti</lex>
<lex pron="s p a1 rj nj @0" entry="full" default="true">spairne</lex>
<lex pron="sh pj a1 x" entry="full" default="true">speach</lex>
<lex pron="sh pj e1 kj tj rj @0 m" entry="full" default="true">speictream</lex>
<lex pron="sh pj e1 sh i@0 l t @0" entry="full" default="true">speisialta</lex>
<lex pron="sh pj i1 dj eey0 l" entry="full" default="true">spidéal</lex>
<lex pron="sh pj i1 dj eey0 lj" entry="full" default="true">spidéil</lex>
<lex pron="sh pj uh1 n" entry="full" default="true">spion</lex>
<lex pron="sh pj uh1 r @0 d" entry="full" default="true">spiorad</lex>
<lex pron="sh pj uh2 r @0 d aa1 l t @0" entry="full" default="true">spioradálta</lex>
<lex pron="s p l a1 n k" entry="full" default="true">splanc</lex>
<lex pron="s p r ee1" entry="full" default="true">spraoi</lex>
<lex pron="sh pj rj a1 g" entry="full" default="true">spreag</lex>
<lex pron="sh pj rj a1 g @0" entry="full" default="true">spreagadh</lex>
<lex pron="sh pj rj uh1 k" entry="full" default="true">sprioc</lex>
<lex pron="sh pj rj uh1 k @0 n @0" entry="full" default="true">spriocanna</lex>
<lex pron="sh pj rj uh2 k j ee1 rj @0 hj @0" entry="full" default="true">spriocdhírithe</lex>
<lex pron="sh pj rj eey1 v oy0 nj" entry="full" default="true">sprémhóin</lex>
<lex pron="s p u@1 k" entry="full" default="true">spuaic</lex>
<lex pron="s p aa1 nj" entry="full" default="true">spáinn</lex>
<lex pron="s p aa1 nj @0" entry="full" default="true">spáinne</lex>
<lex pron="s p aa1 nj @0 x @0" entry="full" default="true">spáinneacha</lex>
<lex pron="s p aa1 sh" entry="full" default="true">spáis</lex>
<lex pron="s p aa1 s" entry="full" default="true">spás</lex>
<lex pron="sh pj eey1 rj" entry="full" default="true">spéir</lex>
<lex pron="sh pj eey1 sh" entry="full" default="true">spéis</lex>
<lex pron="sh pj eey1 sh @0" entry="full" default="true">spéise</lex>
<lex pron="sh pj eey1 sh uu0 lj" entry="full" default="true">spéisiúil</lex>
<lex pron="sh pj i@1 n aa0 n" entry="full" default="true">spíonán</lex>
<lex pron="s p oy1 rj tj" entry="full" default="true">spóirt</lex>
<lex pron="s p oy1 r t" entry="full" default="true">spórt</lex>
<lex pron="s p uu1 n oy0 g" entry="full" default="true">spúnóg</lex>
<lex pron="s p uu2 n oy1 g @0" entry="full" default="true">spúnóga</lex>
<lex pron="s k i1 b" entry="full" default="true">squibb</lex>
<lex pron="s r a1" entry="full" default="true">sraith</lex>
<lex pron="s r a1 hj @0" entry="full" default="true">sraithe</lex>
<lex pron="sh rj i@1 n t @0" entry="full" default="true">srianta</lex>
<lex pron="s r o1 x tj @0" entry="full" default="true">sroichte</lex>
<lex pron="s r uh1" entry="full" default="true">sruth</lex>
<lex pron="s r aa1 dj" entry="full" default="true">sráid</lex>
<lex pron="s r aa1 dj @0" entry="full" default="true">sráide</lex>
<lex pron="s r aa1 dj @0 n @0" entry="full" default="true">sráideanna</lex>
<lex pron="s t a1 d" entry="full" default="true">stad</lex>
<lex pron="s t a1 dj" entry="full" default="true">staid</lex>
<lex pron="s t a1 dj rj i0 v" entry="full" default="true">staidrimh</lex>
<lex pron="s t a1 dj eey0 r" entry="full" default="true">staidéar</lex>
<lex pron="s t a1 lj kj" entry="full" default="true">stailc</lex>
<lex pron="s t a1 lj kj @0" entry="full" default="true">stailce</lex>
<lex pron="s t a1 lj kj @0 n @0" entry="full" default="true">stailceanna</lex>
<lex pron="s t a1 rj" entry="full" default="true">stair</lex>
<lex pron="s t a1 rj uu0 lj" entry="full" default="true">stairiúil</lex>
<lex pron="s t a2 tj i1 sh tj i0 k ee0" entry="full" default="true">staitisticí</lex>
<lex pron="s t a1 l i0 n" entry="full" default="true">stalin</lex>
<lex pron="s t @1 n" entry="full" default="true">stan</lex>
<lex pron="s t a1 n i0 sh l o2 s" entry="full" default="true">stanislaus</lex>
<lex pron="s t e1 f @0 n ee0" entry="full" default="true">stephanie</lex>
<lex pron="s t ee1 v @0 n" entry="full" default="true">stephen</lex>
<lex pron="sh tj uu1 dj ee0 oy0" entry="full" default="true">stiúideo</lex>
<lex pron="sh tj uu0 rj oy1 f ee0" entry="full" default="true">stiúireofaí</lex>
<lex pron="s tj uu1 r @0" entry="full" default="true">stiúradh</lex>
<lex pron="s tj uu1 r h oy1 rj" entry="full" default="true">stiúrthóir</lex>
<lex pron="sh tj uu1 r h oy0 rj @0 x t" entry="full" default="true">stiúrthóireacht</lex>
<lex pron="s t o1 k" entry="full" default="true">stoc</lex>
<lex pron="s t o1 rj mj @0 x @0" entry="full" default="true">stoirmeacha</lex>
<lex pron="s t o1 p" entry="full" default="true">stop</lex>
<lex pron="s t o1 r m @0 n t" entry="full" default="true">stormont</lex>
<lex pron="s t r a1 tj eey0 sh" entry="full" default="true">straitéis</lex>
<lex pron="s t r a2 tj eey1 sh @0 x" entry="full" default="true">straitéiseach</lex>
<lex pron="s t r uh1 x t uu0 r" entry="full" default="true">struchtúr</lex>
<lex pron="s t r aa1 kj ee0" entry="full" default="true">stráicí</lex>
<lex pron="s t u@1 m @0" entry="full" default="true">stuama</lex>
<lex pron="s t uh1 fj" entry="full" default="true">stuif</lex>
<lex pron="s t aa1 d @0 s" entry="full" default="true">stádas</lex>
<lex pron="s t aa1 nj" entry="full" default="true">stáin</lex>
<lex pron="s t aa1 sh uu0 nj" entry="full" default="true">stáisiúin</lex>
<lex pron="s t aa1 sh uu2 n" entry="full" default="true">stáisiún</lex>
<lex pron="s t aa1 tj" entry="full" default="true">stáit</lex>
<lex pron="s t aa1 tj sh uu0" entry="full" default="true">stáitsiú</lex>
<lex pron="s t aa1 t" entry="full" default="true">stát</lex>
<lex pron="s t aa2 t x i1 sh tj @0" entry="full" default="true">státchiste</lex>
<lex pron="s t aa2 t sh e0 rj vj ee1 sh" entry="full" default="true">státseirbhís</lex>
<lex pron="s t ee1 l" entry="full" default="true">stíl</lex>
<lex pron="s t oy1 r" entry="full" default="true">stór</lex>
<lex pron="s u@1 vj nj @0 s" entry="full" default="true">suaimhneas</lex>
<lex pron="s u@1 vj n i0 sh" entry="full" default="true">suaimhnis</lex>
<lex pron="s u@1 nj" entry="full" default="true">suain</lex>
<lex pron="s u@1 h @0 n t @0 sh" entry="full" default="true">suaitheantais</lex>
<lex pron="s u@1 s" entry="full" default="true">suas</lex>
<lex pron="s uh1 b s t @0 nj tj" entry="full" default="true">substaint</lex>
<lex pron="s i1 gj" entry="full" default="true">suigh</lex>
<lex pron="s i1 mj" entry="full" default="true">suim</lex>
<lex pron="s i1 mj @0 n @0" entry="full" default="true">suimeanna</lex>
<lex pron="s i1 mj uu0 lj" entry="full" default="true">suimiúil</lex>
<lex pron="s uh1 rj v eey0" entry="full" default="true">suirbhé</lex>
<lex pron="s i1 rj ee0" entry="full" default="true">suirí</lex>
<lex pron="s i1 tj @0" entry="full" default="true">suite</lex>
<lex pron="s uh1 l @0" entry="full" default="true">sula</lex>
<lex pron="s uh1 l @0 r" entry="full" default="true">sular</lex>
<lex pron="s uh1 l t" entry="full" default="true">sult</lex>
<lex pron="s uh1 m @0 n @0" entry="full" default="true">sumanna</lex>
<lex pron="s uh1 n d @0 r l a0 n d" entry="full" default="true">sunderland</lex>
<lex pron="s uh1 n t @0 sh" entry="full" default="true">suntais</lex>
<lex pron="s uh1 n t @0 s @0 x" entry="full" default="true">suntasach</lex>
<lex pron="s uu1 z ee0" entry="full" default="true">suzi</lex>
<lex pron="s ee1" entry="full" default="true">suí</lex>
<lex pron="s i@1 x aa0 nj" entry="full" default="true">suíocháin</lex>
<lex pron="s i@1 x aa2 n" entry="full" default="true">suíochán</lex>
<lex pron="s i@1 v" entry="full" default="true">suíomh</lex>
<lex pron="s i@1 v @0 n @0" entry="full" default="true">suíomhanna</lex>
<lex pron="s ee1 nj ee0" entry="full" default="true">sweeney</lex>
<lex pron="s i1 l v a0" entry="full" default="true">sylva</lex>
<lex pron="s aa2 v aa1 lj tj @0" entry="full" default="true">sábháilte</lex>
<lex pron="s aa0 v aa1 lj tj @0 x t" entry="full" default="true">sábháilteacht</lex>
<lex pron="s aa0 v aa1 lj tj @0 x t @0" entry="full" default="true">sábháilteachta</lex>
<lex pron="s aa1 lj @0" entry="full" default="true">sáile</lex>
<lex pron="s aa1 rj sh i0 nj tj" entry="full" default="true">sáirsint</lex>
<lex pron="s aa1 tj @0" entry="full" default="true">sáite</lex>
<lex pron="s aa1 v" entry="full" default="true">sámh</lex>
<lex pron="s aa1 n" entry="full" default="true">sánn</lex>
<lex pron="s aa1 r" entry="full" default="true">sár</lex>
<lex pron="s aa2 r i@1 n" entry="full" default="true">sáraíonn</lex>
<lex pron="s aa1 r uu0" entry="full" default="true">sárú</lex>
<lex pron="s aa1 s t @0" entry="full" default="true">sásta</lex>
<lex pron="s aa1 s uu0 lj" entry="full" default="true">sásúil</lex>
<lex pron="sh eey1" entry="full" default="true">sé</lex>
<lex pron="s eey1 nj" entry="full" default="true">sé'n</lex>
<lex pron="sh eey1 m @0 s" entry="full" default="true">séamas</lex>
<lex pron="sh eey1 m @0 s" entry="full" default="true">séamus</lex>
<lex pron="sh eey1 n t @0" entry="full" default="true">séanta</lex>
<lex pron="sh eey1 r @0 x @0 sh" entry="full" default="true">séarachais</lex>
<lex pron="sh eey1 p eey0 l" entry="full" default="true">séipéal</lex>
<lex pron="sh eey1 p eey0 lj" entry="full" default="true">séipéil</lex>
<lex pron="sh eey1 uu0" entry="full" default="true">séú</lex>
<lex pron="sh ee1" entry="full" default="true">sí</lex>
<lex pron="sh ee1 kj" entry="full" default="true">síc</lex>
<lex pron="sh ee2 kj oy1 l i@0 x" entry="full" default="true">síceolaíoch</lex>
<lex pron="sh ee2 kj i0 gj nj i@1 v @0 x @0" entry="full" default="true">sícighníomhacha</lex>
<lex pron="sh ee1 lj @0" entry="full" default="true">síle</lex>
<lex pron="sh ee1 lj i0 mj" entry="full" default="true">sílim</lex>
<lex pron="sh ee1 nj @0" entry="full" default="true">síne</lex>
<lex pron="sh ee1 nj @0" entry="full" default="true">síneadh</lex>
<lex pron="sh ee2 n tj uu1 sh" entry="full" default="true">síntiúis</lex>
<lex pron="sh ee1 nj i@2 x" entry="full" default="true">síníodh</lex>
<lex pron="sh i@1 x aa2 n @0" entry="full" default="true">síochána</lex>
<lex pron="sh i@1 g ee0" entry="full" default="true">síogaí</lex>
<lex pron="sh i@1 n" entry="full" default="true">síon</lex>
<lex pron="sh ee1 r ee0" entry="full" default="true">síoraí</lex>
<lex pron="sh ee1 s" entry="full" default="true">síos</lex>
<lex pron="s oy1 sh @0 r @0 x" entry="full" default="true">sóisearach</lex>
<lex pron="s oy1 sh i@0 l ee2" entry="full" default="true">sóisialaí</lex>
<lex pron="s oy1 sh i@2 l t @0" entry="full" default="true">sóisialta</lex>
<lex pron="s oy1 l aa0 sh" entry="full" default="true">sóláis</lex>
<lex pron="s o1 r t" entry="full" default="true">sórt</lex>
<lex pron="s uu1 lj" entry="full" default="true">súil</lex>
<lex pron="s uu1 lj @2" entry="full" default="true">súile</lex>
<lex pron="s uu1 lj @0 v aa0 nj" entry="full" default="true">súilleabháin</lex>
<lex pron="s uu1 l" entry="full" default="true">súl</lex>
<lex pron="s uu1 p" entry="full" default="true">súp</lex>
<lex pron="t ee1" entry="full" default="true">t</lex>
<lex pron="t uu1 rj" entry="full" default="true">tabhair</lex>
<lex pron="t uu1 rj tj" entry="full" default="true">tabhairt</lex>
<lex pron="t uu1 r i2 gj" entry="full" default="true">tabharfaidh</lex>
<lex pron="t uu1 r f @0 mj ee0 dj" entry="full" default="true">tabharfaimid</lex>
<lex pron="t a1 k @0" entry="full" default="true">taca</lex>
<lex pron="t a1 k @0 rj" entry="full" default="true">tacair</lex>
<lex pron="t a1 k ee0 @2 x t" entry="full" default="true">tacaíocht</lex>
<lex pron="t a2 k i@1 x t @0" entry="full" default="true">tacaíochta</lex>
<lex pron="t a1 x t" entry="full" default="true">tacht</lex>
<lex pron="t a1 x t @0" entry="full" default="true">tachtadh</lex>
<lex pron="t a1 d @0" entry="full" default="true">tada</lex>
<lex pron="t ai1 g" entry="full" default="true">tadhg</lex>
<lex pron="t eey1" entry="full" default="true">tae</lex>
<lex pron="t a1 g @0 rj tj" entry="full" default="true">tagairt</lex>
<lex pron="t a1 g @0 n" entry="full" default="true">tagann</lex>
<lex pron="t a1 g @0 r h @0" entry="full" default="true">tagartha</lex>
<lex pron="t a0 g r i@1 n" entry="full" default="true">tagraíonn</lex>
<lex pron="t a1 g h @0" entry="full" default="true">tagtha</lex>
<lex pron="t ai1 vj sh @0" entry="full" default="true">taibhse</lex>
<lex pron="t ai1 vj s ee0" entry="full" default="true">taibhsí</lex>
<lex pron="t a1 f @0 d" entry="full" default="true">taifead</lex>
<lex pron="t a1 f @0 d @0" entry="full" default="true">taifeadadh</lex>
<lex pron="t a1 f @0 d t @0" entry="full" default="true">taifeadta</lex>
<lex pron="t a1 f rj @0 n" entry="full" default="true">taifreann</lex>
<lex pron="t ai1 dj @0" entry="full" default="true">taighde</lex>
<lex pron="t ai1 dj oy0 rj" entry="full" default="true">taighdeoir</lex>
<lex pron="t a1 rj v @0 x" entry="full" default="true">tairbheach</lex>
<lex pron="t a1 rj @0" entry="full" default="true">taire</lex>
<lex pron="t a1 rj i0 sh kj i0 nj tj" entry="full" default="true">tairiscint</lex>
<lex pron="t a1 rj i0 sh kj i0 nj tj ee0" entry="full" default="true">tairiscintí</lex>
<lex pron="t a1 rj nj gj rj @0 x t" entry="full" default="true">tairngreacht</lex>
<lex pron="t a1 sh k uh0 m @0 rj" entry="full" default="true">taiscumair</lex>
<lex pron="t a1 sh kj ee0" entry="full" default="true">taiscí</lex>
<lex pron="t a1 sh @0" entry="full" default="true">taise</lex>
<lex pron="t a2 sh pj aa1 n @0 n" entry="full" default="true">taispeánann</lex>
<lex pron="t a1 sh pj aa0 n t @0" entry="full" default="true">taispeánta</lex>
<lex pron="t a2 sh pj aa1 n t @0 s" entry="full" default="true">taispeántas</lex>
<lex pron="t a1 sh tj @0 l" entry="full" default="true">taisteal</lex>
<lex pron="t a1 sh tj i0 lj" entry="full" default="true">taistil</lex>
<lex pron="t a1 h ee0" entry="full" default="true">taithí</lex>
<lex pron="t a1 tj nj @0 v" entry="full" default="true">taitneamh</lex>
<lex pron="t a1 tj nj @0 v @0 x" entry="full" default="true">taitneamhach</lex>
<lex pron="t a1 l i0 v" entry="full" default="true">talaimh</lex>
<lex pron="t a1 l @0 v" entry="full" default="true">talamh</lex>
<lex pron="t a2 l v i@1 x t @0" entry="full" default="true">talmhaíochta</lex>
<lex pron="t a1 l uu0 n" entry="full" default="true">talún</lex>
<lex pron="t a1 m @0 lj" entry="full" default="true">tamaill</lex>
<lex pron="t a1 m @0 l" entry="full" default="true">tamall</lex>
<lex pron="t a1 n ee0" entry="full" default="true">tanaí</lex>
<lex pron="t eey1 v" entry="full" default="true">taobh</lex>
<lex pron="t eey1 v uu0" entry="full" default="true">taobhú</lex>
<lex pron="t ee1 sh @0 x" entry="full" default="true">taoiseach</lex>
<lex pron="t eey1 n @0 d" entry="full" default="true">taonad</lex>
<lex pron="t a1 r" entry="full" default="true">tar</lex>
<lex pron="t a1 r @0 g @0 l" entry="full" default="true">taragal</lex>
<lex pron="t a1 r d" entry="full" default="true">tard</lex>
<lex pron="t a2 r dj a1 s pj @0 g" entry="full" default="true">tardeaspag</lex>
<lex pron="t a2 r d v eey1 r @0" entry="full" default="true">tardmhéara</lex>
<lex pron="t a1 r lj uu0" entry="full" default="true">tarlú</lex>
<lex pron="t a1 r n @0" entry="full" default="true">tarna</lex>
<lex pron="t a1 r @0" entry="full" default="true">tarra</lex>
<lex pron="t a1 r @0 k oy2 r @0" entry="full" default="true">tarracóra</lex>
<lex pron="t a1 r i0 ngj tj" entry="full" default="true">tarraingt</lex>
<lex pron="t a1 r i0 ngj tj @2 x" entry="full" default="true">tarraingteach</lex>
<lex pron="t a2 r h aa1 l @0" entry="full" default="true">tarrthála</lex>
<lex pron="t a1 s k" entry="full" default="true">tasc</lex>
<lex pron="t a1 h @0 rj" entry="full" default="true">tathair</lex>
<lex pron="t a1 h @0 n t @0" entry="full" default="true">tathanta</lex>
<lex pron="t eey1 l @0 r" entry="full" default="true">taylor</lex>
<lex pron="tj e1" entry="full" default="true">te</lex>
<lex pron="tj a1 x" entry="full" default="true">teach</lex>
<lex pron="tj a1 x t" entry="full" default="true">teacht</lex>
<lex pron="tj a1 x t @0" entry="full" default="true">teachta</lex>
<lex pron="tj ai1 l @0 x" entry="full" default="true">teaghlach</lex>
<lex pron="tj ai1 l i0 gj" entry="full" default="true">teaghlaigh</lex>
<lex pron="tj a1 g v aa0 lj" entry="full" default="true">teagmháil</lex>
<lex pron="tj a2 g v aa1 l @0" entry="full" default="true">teagmhála</lex>
<lex pron="tj a1 m p @0 lj" entry="full" default="true">teampaill</lex>
<lex pron="tj a1 ng @0" entry="full" default="true">teanga</lex>
<lex pron="tj a1 n g @0 x @0" entry="full" default="true">teangacha</lex>
<lex pron="tj a1 n @0 s" entry="full" default="true">teannas</lex>
<lex pron="tj a1 r m @0 nj" entry="full" default="true">tearmainn</lex>
<lex pron="tj a1 r m @0 n" entry="full" default="true">tearmann</lex>
<lex pron="tj a1 s p @0 g" entry="full" default="true">teaspag</lex>
<lex pron="tj a1 s p uu0 lj" entry="full" default="true">teaspúil</lex>
<lex pron="tj a1 s t @0 sh" entry="full" default="true">teastais</lex>
<lex pron="tj a1 s t @0 s" entry="full" default="true">teastas</lex>
<lex pron="tj a2 s t i@1 n" entry="full" default="true">teastaíonn</lex>
<lex pron="tj a0 s t aa1 lj" entry="full" default="true">teastáil</lex>
<lex pron="t e2 d k a1 s @0 l" entry="full" default="true">tedcastle</lex>
<lex pron="tj e2 kj nj oy1 l i@0 x t" entry="full" default="true">teicneolaíocht</lex>
<lex pron="tj e2 k nj oy1 l i@2 x t @0" entry="full" default="true">teicneolaíochta</lex>
<lex pron="tj e1 kj nj uu0 lj" entry="full" default="true">teicniúil</lex>
<lex pron="tj e1 kj nj ee0 kj ee0" entry="full" default="true">teicnící</lex>
<lex pron="tj e1 dj @0 l" entry="full" default="true">teideal</lex>
<lex pron="tj e1 fj i0 gj" entry="full" default="true">teifigh</lex>
<lex pron="tj e1 lj @0 fj ee2 s" entry="full" default="true">teilifís</lex>
<lex pron="tj e2 lj i0 fj ee1 sh @0" entry="full" default="true">teilifíse</lex>
<lex pron="tj e1 pj" entry="full" default="true">teip</lex>
<lex pron="tj e1 pj hj @0" entry="full" default="true">teipthe</lex>
<lex pron="tj e1 rj" entry="full" default="true">teir</lex>
<lex pron="tj e1 rj @0 pj o0 rj" entry="full" default="true">teiripeoir</lex>
<lex pron="tj e1 lj @0 g eey2 l" entry="full" default="true">telegael</lex>
<lex pron="tj e1 lj @0 g r a0 f" entry="full" default="true">telegraph</lex>
<lex pron="tj oy1" entry="full" default="true">teo</lex>
<lex pron="tj oy1 x t" entry="full" default="true">teocht</lex>
<lex pron="tj oy1 r @0 nj" entry="full" default="true">teorainn</lex>
<lex pron="tj oy1 r @0 nj @0 x @0" entry="full" default="true">teorainneacha</lex>
<lex pron="tj oy1 r @0 n" entry="full" default="true">teorann</lex>
<lex pron="tj o1 r @0 n t @0" entry="full" default="true">teoranta</lex>
<lex pron="t @0 r ee1 s @0" entry="full" default="true">teresa</lex>
<lex pron="h uu1 rj tj" entry="full" default="true">thabhairt</lex>
<lex pron="h uu1 r f i0 gj" entry="full" default="true">thabharfaidh</lex>
<lex pron="h uu1 r f @0 nj" entry="full" default="true">thabharfainn</lex>
<lex pron="h uu1 r f aa0" entry="full" default="true">thabharfá</lex>
<lex pron="h a1 k i0 gj" entry="full" default="true">thacaigh</lex>
<lex pron="h a1 k s @0 h @0" entry="full" default="true">thacsaithe</lex>
<lex pron="h a1 g @0 rj" entry="full" default="true">thagair</lex>
<lex pron="h a1 g @0 rj tj ee0" entry="full" default="true">thagairtí</lex>
<lex pron="h a1 g @0 n" entry="full" default="true">thagann</lex>
<lex pron="h a1 fj @0 d @0" entry="full" default="true">thaifeadadh</lex>
<lex pron="h a1 rj gj" entry="full" default="true">thairg</lex>
<lex pron="h a1 rj sh @0 x" entry="full" default="true">thairseach</lex>
<lex pron="h a1 sh ee0" entry="full" default="true">thaisí</lex>
<lex pron="h a0 tj nj i@1 n" entry="full" default="true">thaitníonn</lex>
<lex pron="h a1 l @0 v" entry="full" default="true">thalamh</lex>
<lex pron="h au1 l" entry="full" default="true">thall</lex>
<lex pron="h a1 l uu0 nj" entry="full" default="true">thalún</lex>
<lex pron="h a1 n uu0" entry="full" default="true">thanú</lex>
<lex pron="h eey1 v" entry="full" default="true">thaobh</lex>
<lex pron="h a1 r" entry="full" default="true">thar</lex>
<lex pron="h a1 r l @0" entry="full" default="true">tharla</lex>
<lex pron="h a2 r l i@1 n" entry="full" default="true">tharlaíonn</lex>
<lex pron="h a0 r l oy1 i0 gj" entry="full" default="true">tharlóidh</lex>
<lex pron="h a1 r i0 ngj" entry="full" default="true">tharraing</lex>
<lex pron="h a1 r i0 ngj tj" entry="full" default="true">tharraingt</lex>
<lex pron="h a1 r h aa0 lj" entry="full" default="true">tharrtháil</lex>
<lex pron="h a2 r h aa1 l @0" entry="full" default="true">tharrthála</lex>
<lex pron="h a1 r t" entry="full" default="true">thart</lex>
<lex pron="h e1" entry="full" default="true">the</lex>
<lex pron="hj a1 x" entry="full" default="true">theach</lex>
<lex pron="hj a1 x t" entry="full" default="true">theacht</lex>
<lex pron="hj ai1 l i0 gj" entry="full" default="true">theaghlaigh</lex>
<lex pron="h a1 n g @0" entry="full" default="true">theanga</lex>
<lex pron="hj a1 n g @0 x @0" entry="full" default="true">theangacha</lex>
<lex pron="h a0 n g oy1 l i@0 x @0" entry="full" default="true">theangeolaíocha</lex>
<lex pron="hj au1 n t @0" entry="full" default="true">theannta</lex>
<lex pron="hj a1 s" entry="full" default="true">theas</lex>
<lex pron="hj a1 s t i0 gj" entry="full" default="true">theastaigh</lex>
<lex pron="hj a1 s t i@2 n" entry="full" default="true">theastaíonn</lex>
<lex pron="hj a2 s t oy1 i0 gj" entry="full" default="true">theastóidh</lex>
<lex pron="f i@1 t @0 r" entry="full" default="true">theatre</lex>
<lex pron="hj e2 kj nj oy1 l i@2 x t @0" entry="full" default="true">theicneolaíochta</lex>
<lex pron="hj e1 pj" entry="full" default="true">theip</lex>
<lex pron="hj o1 r @0 nj" entry="full" default="true">theorainn</lex>
<lex pron="hj i@1 r" entry="full" default="true">thiar</lex>
<lex pron="hj i@1 r n @0" entry="full" default="true">thiarna</lex>
<lex pron="hj i@1 r n ee0" entry="full" default="true">thiarnaí</lex>
<lex pron="hj i1 vj @0" entry="full" default="true">thibhe</lex>
<lex pron="hj i1 kj eey0 d" entry="full" default="true">thicéad</lex>
<lex pron="hj i1 kj eey0 dj" entry="full" default="true">thicéid</lex>
<lex pron="hj i1 gj" entry="full" default="true">thig</lex>
<lex pron="hj ee1 mj pj @0 l i0 gj" entry="full" default="true">thimpeallaigh</lex>
<lex pron="hj i1 nj tj @0" entry="full" default="true">thinte</lex>
<lex pron="hj uh1 b r @0 dj" entry="full" default="true">thiobraid</lex>
<lex pron="hj uh1 k @0 x" entry="full" default="true">thiocfadh</lex>
<lex pron="hj uh1 m n i0 gj" entry="full" default="true">thiomnaigh</lex>
<lex pron="hj uh1 m aa0 nj" entry="full" default="true">thiomáin</lex>
<lex pron="hj uh2 m aa1 n @0 h @0" entry="full" default="true">thiománaithe</lex>
<lex pron="hj uh1 n x @0 r" entry="full" default="true">thionchar</lex>
<lex pron="hj uh1 n t i0 gj" entry="full" default="true">thiontaigh</lex>
<lex pron="hj uh1 n oy0 l" entry="full" default="true">thionól</lex>
<lex pron="hj uh1 n oy2 n t @0 x t ee0" entry="full" default="true">thionóntachtaí</lex>
<lex pron="hj i1 tj" entry="full" default="true">thit</lex>
<lex pron="hj i1 tj i0 gj" entry="full" default="true">thitfidh</lex>
<lex pron="hj i1 h @0" entry="full" default="true">thithe</lex>
<lex pron="h au1 x ee0" entry="full" default="true">thodhchaí</lex>
<lex pron="h o1 g r @0" entry="full" default="true">thogra</lex>
<lex pron="h o1 rj" entry="full" default="true">thoir</lex>
<lex pron="t o1 m @0 s" entry="full" default="true">thomas</lex>
<lex pron="h o1 r @0" entry="full" default="true">thoradh</lex>
<lex pron="h o1 r i0 gj" entry="full" default="true">thoraigh</lex>
<lex pron="h o1 r ee0" entry="full" default="true">thoraí</lex>
<lex pron="h o1 s i0 gj" entry="full" default="true">thosaigh</lex>
<lex pron="h r eey1 n aa0 lj" entry="full" default="true">thraenáil</lex>
<lex pron="h r a1 g oy2 dj @0 x" entry="full" default="true">thragóideach</lex>
<lex pron="h r eey1 n i0 gj" entry="full" default="true">thraonaigh</lex>
<lex pron="hj rj o1 r @0 x @0" entry="full" default="true">threoracha</lex>
<lex pron="hj rj o1 r uu0" entry="full" default="true">threorú</lex>
<lex pron="hj rj i@1 l" entry="full" default="true">thriall</lex>
<lex pron="hj rj i1 lj uu0 n" entry="full" default="true">thrilliún</lex>
<lex pron="hj rj uu1 r" entry="full" default="true">thriúr</lex>
<lex pron="h r aa1 x t" entry="full" default="true">thrácht</lex>
<lex pron="h r aa1 n oy0 n @0" entry="full" default="true">thráthnóna</lex>
<lex pron="hj rj eey1 gj @0 n" entry="full" default="true">thréigean</lex>
<lex pron="hj rj eey1 nj @0" entry="full" default="true">thréine</lex>
<lex pron="hj rj ee1" entry="full" default="true">thrí</lex>
<lex pron="hj rj uh1 x @0" entry="full" default="true">thríocha</lex>
<lex pron="h u@1 gj" entry="full" default="true">thuaidh</lex>
<lex pron="h uu1 rj i0 mj sh @0" entry="full" default="true">thuairimse</lex>
<lex pron="h uu1 rj i0 mj ee0" entry="full" default="true">thuairimí</lex>
<lex pron="h uu1 rj i0 sh gj" entry="full" default="true">thuairisg</lex>
<lex pron="h u@1 m @0" entry="full" default="true">thuama</lex>
<lex pron="h u@1 s" entry="full" default="true">thuas</lex>
<lex pron="h uu1 h @0 lj" entry="full" default="true">thuathail</lex>
<lex pron="h uh1 g" entry="full" default="true">thug</lex>
<lex pron="h uh1 g @0 x" entry="full" default="true">thugadh</lex>
<lex pron="h uh1 g @0 n" entry="full" default="true">thugann</lex>
<lex pron="h uh1 g @0 s" entry="full" default="true">thugas</lex>
<lex pron="h uh1 g t @0 r" entry="full" default="true">thugtar</lex>
<lex pron="h i1 gj" entry="full" default="true">thuig</lex>
<lex pron="h i1 gj v aa0 lj" entry="full" default="true">thuigbheáil</lex>
<lex pron="h i1 gj fj aa0" entry="full" default="true">thuigfeá</lex>
<lex pron="h i1 gj fj i0 mj ee0 sh" entry="full" default="true">thuigfimis</lex>
<lex pron="h i1 lj @0" entry="full" default="true">thuilleadh</lex>
<lex pron="h lj tj @1" entry="full" default="true">thuilte</lex>
<lex pron="h uh2 rj lj i0 ngj i@1 n" entry="full" default="true">thuirlingíonn</lex>
<lex pron="h uh1 r @0 s oy0 rj" entry="full" default="true">thurasóir</lex>
<lex pron="h uh2 r @0 s oy1 rj @0 x t @0" entry="full" default="true">thurasóireachta</lex>
<lex pron="h aa1 v @0 x t" entry="full" default="true">thábhacht</lex>
<lex pron="h aa1 nj i0 gj" entry="full" default="true">tháinig</lex>
<lex pron="h aa1 rj gj tj @0 r" entry="full" default="true">tháirgtear</lex>
<lex pron="h aa1 tj @0" entry="full" default="true">tháite</lex>
<lex pron="h aa1 ng h @0 s" entry="full" default="true">thángthas</lex>
<lex pron="h aa0 s t aa1 l @0 n" entry="full" default="true">thástálann</lex>
<lex pron="hj eey1 @0 x" entry="full" default="true">théadh</lex>
<lex pron="hj eey1 m @0" entry="full" default="true">théama</lex>
<lex pron="hj eey1 @0 n" entry="full" default="true">théann</lex>
<lex pron="hj eey1 sh" entry="full" default="true">théis</lex>
<lex pron="hj i@1 s" entry="full" default="true">thíos</lex>
<lex pron="hj ee1 r" entry="full" default="true">thír</lex>
<lex pron="h oy1 g" entry="full" default="true">thóg</lex>
<lex pron="h oy1 g @0 nj tj" entry="full" default="true">thógaint</lex>
<lex pron="h oy1 g f @0 mj ee0 dj" entry="full" default="true">thógfaimid</lex>
<lex pron="h oy1 g aa0 lj" entry="full" default="true">thógáil</lex>
<lex pron="h oy2 g aa1 l @0" entry="full" default="true">thógála</lex>
<lex pron="h oy1 rj" entry="full" default="true">thóir</lex>
<lex pron="h oy1 r i0 gj" entry="full" default="true">thóraigh</lex>
<lex pron="h uu1 s" entry="full" default="true">thús</lex>
<lex pron="tj i@1 r n @0" entry="full" default="true">tiarna</lex>
<lex pron="tj i@0 r h ee1 sh @0 x" entry="full" default="true">tiarthaoiseach</lex>
<lex pron="tj i1 kj" entry="full" default="true">tic</lex>
<lex pron="tj i1 kj eey0 d" entry="full" default="true">ticéad</lex>
<lex pron="tj i1 kj eey0 dj" entry="full" default="true">ticéid</lex>
<lex pron="tj i1 gj" entry="full" default="true">tig</lex>
<lex pron="tj i1 gj" entry="full" default="true">tigh</lex>
<lex pron="t ai1 g" entry="full" default="true">tighe</lex>
<lex pron="t i0 m b uh1 k t uu2" entry="full" default="true">timbuktu</lex>
<lex pron="tj ee1 mj pj @0 l" entry="full" default="true">timpeall</lex>
<lex pron="tj ee1 mj pj @0 l @2 x t" entry="full" default="true">timpeallacht</lex>
<lex pron="tj i1 mj p @0 l @0 x t @0" entry="full" default="true">timpeallachta</lex>
<lex pron="tj ee1 mj pj @0 l @0 hj @0" entry="full" default="true">timpeallaithe</lex>
<lex pron="tj i1 mj pj i0 sh tj @0" entry="full" default="true">timpiste</lex>
<lex pron="tj i1 mj pj i0 sh tj ee0" entry="full" default="true">timpistí</lex>
<lex pron="tj i1 nj @0" entry="full" default="true">tine</lex>
<lex pron="t i1 ng" entry="full" default="true">ting</lex>
<lex pron="tj ai1 nj" entry="full" default="true">tinn</lex>
<lex pron="tj i1 nj tj @0" entry="full" default="true">tinte</lex>
<lex pron="tj i1 b r @0 dj" entry="full" default="true">tiobraid</lex>
<lex pron="tj uh2 m aa1 n ee0" entry="full" default="true">tiománaí</lex>
<lex pron="tj uu1 n x @2 r" entry="full" default="true">tionchar</lex>
<lex pron="tj uh1 n s k @0 lj" entry="full" default="true">tionscail</lex>
<lex pron="tj uh2 n s k l i@1 x t @0" entry="full" default="true">tionsclaíochta</lex>
<lex pron="tj uh0 n oy1 sh kj" entry="full" default="true">tionóisc</lex>
<lex pron="tj uh1 n oy0 l" entry="full" default="true">tionól</lex>
<lex pron="tj i1 rj i0 mj" entry="full" default="true">tirim</lex>
<lex pron="t ai0 t a1 n i0 k" entry="full" default="true">titanic</lex>
<lex pron="tj i1 tj @0" entry="full" default="true">tite</lex>
<lex pron="tj i1 h @0" entry="full" default="true">tithe</lex>
<lex pron="tj i0 h i@1 x t @0" entry="full" default="true">tithíochta</lex>
<lex pron="tj i1 tj i0 mj" entry="full" default="true">titim</lex>
<lex pron="tj uh1 v" entry="full" default="true">tiubh</lex>
<lex pron="tj uu1 nj aa0 lj" entry="full" default="true">tiúineáil</lex>
<lex pron="t o1 k" entry="full" default="true">toc</lex>
<lex pron="t au1 x ee0" entry="full" default="true">todhchaí</lex>
<lex pron="t au2 x i@1 gj" entry="full" default="true">todhchaígh</lex>
<lex pron="t au1 x aa0 n" entry="full" default="true">toghchán</lex>
<lex pron="t o1 g r @0" entry="full" default="true">togra</lex>
<lex pron="t o1 sh kj" entry="full" default="true">toisc</lex>
<lex pron="t o1 l @0 g" entry="full" default="true">tolg</lex>
<lex pron="t o1 l @0 v" entry="full" default="true">tollamh</lex>
<lex pron="t o1 m" entry="full" default="true">tom</lex>
<lex pron="t oy1 sh" entry="full" default="true">tomhais</lex>
<lex pron="t o1 m ee0" entry="full" default="true">tommy</lex>
<lex pron="t o1 m aa2 s" entry="full" default="true">tomás</lex>
<lex pron="t oy1 n ee0" entry="full" default="true">tony</lex>
<lex pron="t o1 r @0" entry="full" default="true">toradh</lex>
<lex pron="t o1 r i0 gj" entry="full" default="true">toraigh</lex>
<lex pron="t o0 r nj oy1 r @0" entry="full" default="true">tornóra</lex>
<lex pron="t o1 r h ee0" entry="full" default="true">torthaí</lex>
<lex pron="t o1 s i0 gj" entry="full" default="true">tosaigh</lex>
<lex pron="t o1 s @0 hj @0" entry="full" default="true">tosaithe</lex>
<lex pron="t o0 s i@1 x t" entry="full" default="true">tosaíocht</lex>
<lex pron="t o0 s i@1 n" entry="full" default="true">tosaíonn</lex>
<lex pron="t o1 s k @0 rj @0 x t" entry="full" default="true">toscaireacht</lex>
<lex pron="t o0 s oy1 i0 gj" entry="full" default="true">tosóidh</lex>
<lex pron="t o1 s uu0" entry="full" default="true">tosú</lex>
<lex pron="t o1 r" entry="full" default="true">tour</lex>
<lex pron="t r eey1 n @0 x" entry="full" default="true">traenach</lex>
<lex pron="t r eey2 nj aa1 l @0" entry="full" default="true">traenála</lex>
<lex pron="t r a0 g oy1 dj @0 x" entry="full" default="true">tragóideach</lex>
<lex pron="t r a1 kj" entry="full" default="true">traic</lex>
<lex pron="t r a1 dj i0 sh uu2 n" entry="full" default="true">traidisiún</lex>
<lex pron="t r a2 dj i0 sh uu1 n t @0" entry="full" default="true">traidisiúnta</lex>
<lex pron="t r a2 s gg n eey1 s @0 x @0" entry="full" default="true">trasghnéasacha</lex>
<lex pron="t r a1 s n @0" entry="full" default="true">trasna</lex>
<lex pron="t r a2 s f o1 b @0 lj" entry="full" default="true">trasphobail</lex>
<lex pron="t r a2 s f aa1 rj tj ee0" entry="full" default="true">traspháirtí</lex>
<lex pron="t r a2 s tj o1 r @0 n" entry="full" default="true">trasteorann</lex>
<lex pron="t r a2 s tj ee1 rj @0" entry="full" default="true">trastíre</lex>
<lex pron="t r aa1 l @0 r s" entry="full" default="true">trawlers</lex>
<lex pron="tj rj a1 l @0 v" entry="full" default="true">trealamh</lex>
<lex pron="tj rj o1 rj" entry="full" default="true">treoir</lex>
<lex pron="tj r e1 s o0 r" entry="full" default="true">tresor</lex>
<lex pron="tj rj i@1 lj" entry="full" default="true">triail</lex>
<lex pron="tj rj i@1 l @0 x" entry="full" default="true">trialach</lex>
<lex pron="tj rj i@1 l @0 x @0" entry="full" default="true">trialacha</lex>
<lex pron="tj rj i1 b l oy0 dj" entry="full" default="true">trioblóid</lex>
<lex pron="tj rj uu1 r" entry="full" default="true">triúr</lex>
<lex pron="t r i1 dj" entry="full" default="true">troid</lex>
<lex pron="t r i1 gj" entry="full" default="true">troigh</lex>
<lex pron="t r o1 m" entry="full" default="true">trom</lex>
<lex pron="t r o1 m l @0 x" entry="full" default="true">tromlach</lex>
<lex pron="t r u@1" entry="full" default="true">trua</lex>
<lex pron="t r uh1 p" entry="full" default="true">trup</lex>
<lex pron="t r aa1" entry="full" default="true">trá</lex>
<lex pron="t r aa1 x t" entry="full" default="true">trácht</lex>
<lex pron="t r aa1 x t @0" entry="full" default="true">tráchta</lex>
<lex pron="t r aa2 x t aa1 l @0" entry="full" default="true">tráchtála</lex>
<lex pron="t r aa1 d aa0 lj" entry="full" default="true">trádáil</lex>
<lex pron="t r aa1 d aa0 l @0" entry="full" default="true">trádála</lex>
<lex pron="t r aa1" entry="full" default="true">tráth</lex>
<lex pron="t r aa1 h @0" entry="full" default="true">trátha</lex>
<lex pron="t r aa0 n oy1 n @0" entry="full" default="true">tráthnóna</lex>
<lex pron="tj rj eey1 n" entry="full" default="true">tréan</lex>
<lex pron="tj rj eey1 gj h @0" entry="full" default="true">tréigthe</lex>
<lex pron="tj rj eey1 v sh @0" entry="full" default="true">tréimhse</lex>
<lex pron="tj rj eey1 hj @0" entry="full" default="true">tréithe</lex>
<lex pron="tj rj ee1" entry="full" default="true">trí</lex>
<lex pron="tj rj ee1 dj" entry="full" default="true">tríd</lex>
<lex pron="tj rj ee1 nj @0" entry="full" default="true">trína</lex>
<lex pron="tj rj uh1 x @0" entry="full" default="true">tríocha</lex>
<lex pron="tj rj ee2 n oy1 dj @0" entry="full" default="true">tríonóide</lex>
<lex pron="tj rj ee2 h o1 sh @0 x" entry="full" default="true">tríthoiseach</lex>
<lex pron="tj rj ee1 uu0" entry="full" default="true">tríú</lex>
<lex pron="t r oy1 k @0 rj @0" entry="full" default="true">trócaire</lex>
<lex pron="t au1 l i@0 x t" entry="full" default="true">tsamhlaíocht</lex>
<lex pron="t ee1 lj" entry="full" default="true">tsaoil</lex>
<lex pron="t eey1 r s t aa0 tj" entry="full" default="true">tsaorstáit</lex>
<lex pron="tj a1 x t @0 nj" entry="full" default="true">tseachtain</lex>
<lex pron="tj a1 n x @0 s" entry="full" default="true">tseanchas</lex>
<lex pron="tj a1 n l aa2 n uu0 nj" entry="full" default="true">tseanlánúin</lex>
<lex pron="tj e2 rj v ee1 s" entry="full" default="true">tseirbhís</lex>
<lex pron="tj e1 rj bj i@0" entry="full" default="true">tseirbia</lex>
<lex pron="tj oy0" entry="full" default="true">tseó</lex>
<lex pron="tj i0 bj eey1 rj" entry="full" default="true">tsibéir</lex>
<lex pron="tj uh1 n @0 nj" entry="full" default="true">tsionainn</lex>
<lex pron="tj uh1 p @0" entry="full" default="true">tsiopa</lex>
<lex pron="t i1 pj r @0 s" entry="full" default="true">tsipras</lex>
<lex pron="tj uu1 r" entry="full" default="true">tsiúr</lex>
<lex pron="t l au1 r @0" entry="full" default="true">tslabhra</lex>
<lex pron="tj lj ee1" entry="full" default="true">tslí</lex>
<lex pron="tj nj a1 x t @0" entry="full" default="true">tsneachta</lex>
<lex pron="t o1 sh kj eey0 lj" entry="full" default="true">tsoiscéil</lex>
<lex pron="t o1 m aa0 lj" entry="full" default="true">tsomáil</lex>
<lex pron="t r a1" entry="full" default="true">tsraith</lex>
<lex pron="t r aa1 dj" entry="full" default="true">tsráid</lex>
<lex pron="t aa1 lj @0" entry="full" default="true">tsáile</lex>
<lex pron="t uu2 d aa1 nj" entry="full" default="true">tsúdáin</lex>
<lex pron="t uu1 lj" entry="full" default="true">tsúil</lex>
<lex pron="t u@1 x t @0 r aa2 n" entry="full" default="true">tuachtarán</lex>
<lex pron="t uu1 rj i0 mj" entry="full" default="true">tuairim</lex>
<lex pron="t uu1 rj i0 mj ee0" entry="full" default="true">tuairimí</lex>
<lex pron="t uu2 rj i0 mj i@1 x t" entry="full" default="true">tuairimíocht</lex>
<lex pron="t uu2 rj i0 mj ee1 tj @0 r" entry="full" default="true">tuairimítear</lex>
<lex pron="t uu1 rj i0 sh kj" entry="full" default="true">tuairisc</lex>
<lex pron="t uu2 rj i0 sh kj o1 rj @0 x t" entry="full" default="true">tuairisceoireacht</lex>
<lex pron="t uu2 rj i1 sh kj i0 h @0" entry="full" default="true">tuairiscithe</lex>
<lex pron="t uu1 rj i0 sh kj ee0" entry="full" default="true">tuairiscí</lex>
<lex pron="t uu2 rj i0 sh k i@1 x" entry="full" default="true">tuairiscíodh</lex>
<lex pron="t uu2 rj i0 sh k ee1 tj @0 r" entry="full" default="true">tuairiscítear</lex>
<lex pron="t uu1 rj i0 sh g" entry="full" default="true">tuairisg</lex>
<lex pron="t u@1 sh kj @0 r t" entry="full" default="true">tuaisceart</lex>
<lex pron="t uu1 sh kj i0 rj tj" entry="full" default="true">tuaiscirt</lex>
<lex pron="t u@1 h @0" entry="full" default="true">tuaithe</lex>
<lex pron="t u@1 r" entry="full" default="true">tuar</lex>
<lex pron="t u@2 r @0 s k aa1 lj" entry="full" default="true">tuarascáil</lex>
<lex pron="t u@1 r @0 s t @0 lj" entry="full" default="true">tuarastail</lex>
<lex pron="t uu1 r @0 s t @2 l" entry="full" default="true">tuarastal</lex>
<lex pron="t u@1 rj e0 gj" entry="full" default="true">tuareig</lex>
<lex pron="t uu1 r h @0" entry="full" default="true">tuartha</lex>
<lex pron="t u@1 s" entry="full" default="true">tuas</lex>
<lex pron="t u@1" entry="full" default="true">tuath</lex>
<lex pron="t u@1 h @0 lj" entry="full" default="true">tuathail</lex>
<lex pron="t uh1 g @0" entry="full" default="true">tugadh</lex>
<lex pron="t uh1 g @0 n" entry="full" default="true">tugann</lex>
<lex pron="t uh1 g t @0 r" entry="full" default="true">tugtar</lex>
<lex pron="t uh1 g h @0" entry="full" default="true">tugtha</lex>
<lex pron="t i1 gj @0 n" entry="full" default="true">tuigeann</lex>
<lex pron="t i1 gj tj @0 r" entry="full" default="true">tuigtear</lex>
<lex pron="t i1 gj hj @0" entry="full" default="true">tuigthe</lex>
<lex pron="t i1 lj @0" entry="full" default="true">tuilleadh</lex>
<lex pron="t uh1 rj lj i0 ngj tj" entry="full" default="true">tuirlingt</lex>
<lex pron="t i1 rj sh @0" entry="full" default="true">tuirse</lex>
<lex pron="t i1 sh kj i0 nj tj" entry="full" default="true">tuiscint</lex>
<lex pron="t i1 sh mj i0 h o2 rj" entry="full" default="true">tuismitheoir</lex>
<lex pron="t i1 sh mj i0 h o2 rj ee0" entry="full" default="true">tuismitheoirí</lex>
<lex pron="t uh1 m @0 d oy0 rj" entry="full" default="true">tumadóir</lex>
<lex pron="t uh1 r @0 s" entry="full" default="true">turas</lex>
<lex pron="t uh2 r @0 s oy1 rj @0 x t @0" entry="full" default="true">turasóireachta</lex>
<lex pron="t uh1 s @0" entry="full" default="true">tusa</lex>
<lex pron="t uh1 s l @0" entry="full" default="true">tusla</lex>
<lex pron="t ee1" entry="full" default="true">tuí</lex>
<lex pron="t uu1" entry="full" default="true">two</lex>
<lex pron="t ai0 r oy2 n" entry="full" default="true">tyrone</lex>
<lex pron="t aa1" entry="full" default="true">tá</lex>
<lex pron="t aa1 v @0 x t" entry="full" default="true">tábhacht</lex>
<lex pron="t aa1 v @0 x t @2 x" entry="full" default="true">tábhachtach</lex>
<lex pron="t aa1 rj nj @0" entry="full" default="true">tábhairne</lex>
<lex pron="t aa1 dj" entry="full" default="true">táid</lex>
<lex pron="t aa1 lj @0" entry="full" default="true">táille</lex>
<lex pron="t aa1 lj uu0 rj" entry="full" default="true">táilliúir</lex>
<lex pron="t aa1 mj" entry="full" default="true">táim</lex>
<lex pron="t aa1 mj ee2 dj" entry="full" default="true">táimid</lex>
<lex pron="t aa1 mj sh @0" entry="full" default="true">táimse</lex>
<lex pron="t aa1 rj gj ee0" entry="full" default="true">táirgí</lex>
<lex pron="t aa2 r h aa1 l @0" entry="full" default="true">tárrtháladh</lex>
<lex pron="t aa1 s k" entry="full" default="true">tásc</lex>
<lex pron="t aa1 s t aa0 lj" entry="full" default="true">tástáil</lex>
<lex pron="t aa2 s t aa1 l @0" entry="full" default="true">tástála</lex>
<lex pron="t aa2 s t aa1 l @0 x @0" entry="full" default="true">tástálacha</lex>
<lex pron="t aa0 s t aa1 l @0 n" entry="full" default="true">tástálann</lex>
<lex pron="t aa1 h @0 r" entry="full" default="true">táthar</lex>
<lex pron="tj eey1" entry="full" default="true">té</lex>
<lex pron="tj eey1 k s" entry="full" default="true">téacs</lex>
<lex pron="tj eey1 l @0 nj" entry="full" default="true">téalainn</lex>
<lex pron="tj eey1 m @0" entry="full" default="true">téama</lex>
<lex pron="tj eey1 m ee0" entry="full" default="true">téamaí</lex>
<lex pron="tj eey1 n" entry="full" default="true">téann</lex>
<lex pron="tj eey1 r m @0" entry="full" default="true">téarma</lex>
<lex pron="t eey1 r m ee0" entry="full" default="true">téarmaí</lex>
<lex pron="tj eey0 r m i@1 x t @0" entry="full" default="true">téarmaíochta</lex>
<lex pron="tj eey1 dj" entry="full" default="true">téid</lex>
<lex pron="tj eey1" entry="full" default="true">téigh</lex>
<lex pron="tj eey1 rj" entry="full" default="true">téir</lex>
<lex pron="tj eey1 rj @0 n @0 x" entry="full" default="true">téireannach</lex>
<lex pron="tj ee1" entry="full" default="true">tí</lex>
<lex pron="tj i@1 g @0 rj" entry="full" default="true">tíogair</lex>
<lex pron="tj i@1 r h @0" entry="full" default="true">tíortha</lex>
<lex pron="tj ee1 rj" entry="full" default="true">tír</lex>
<lex pron="tj ee1 rj @0" entry="full" default="true">tíre</lex>
<lex pron="t ee2 rj oy1 l i@0 x" entry="full" default="true">tíreolaíoch</lex>
<lex pron="t oy1 g @0" entry="full" default="true">tógadh</lex>
<lex pron="t oy1 g r @0" entry="full" default="true">tógra</lex>
<lex pron="t oy1 g t @0 r" entry="full" default="true">tógtar</lex>
<lex pron="t oy1 g h @0" entry="full" default="true">tógtha</lex>
<lex pron="t oy1 rj" entry="full" default="true">tóir</lex>
<lex pron="t oy1 n" entry="full" default="true">tón</lex>
<lex pron="t oy1 r @0 v" entry="full" default="true">tórramh</lex>
<lex pron="t uu1" entry="full" default="true">tú</lex>
<lex pron="t uu1 d @0 r aa0 s" entry="full" default="true">túdarás</lex>
<lex pron="t uu1 sh kj @0" entry="full" default="true">túisce</lex>
<lex pron="t uu1 s" entry="full" default="true">tús</lex>
<lex pron="j uu1" entry="full" default="true">u</lex>
<lex pron="u@1" entry="full" default="true">ua</lex>
<lex pron="u@1 x d r @0 x" entry="full" default="true">uachdrach</lex>
<lex pron="u@1 x t @0 r" entry="full" default="true">uachtar</lex>
<lex pron="u@1 x t @0 r l @2 n" entry="full" default="true">uachtarlann</lex>
<lex pron="u@1 x t @0 r aa0 nj" entry="full" default="true">uachtaráin</lex>
<lex pron="u@1 x t @0 r aa2 n" entry="full" default="true">uachtarán</lex>
<lex pron="u@1 f aa0 s" entry="full" default="true">uafás</lex>
<lex pron="u@1 f aa0 s @0 x" entry="full" default="true">uafásach</lex>
<lex pron="u@1 vj" entry="full" default="true">uaibh</lex>
<lex pron="u@1 i0 gj" entry="full" default="true">uaidh</lex>
<lex pron="u@1 gj" entry="full" default="true">uaigh</lex>
<lex pron="u@1 gj nj @0 x" entry="full" default="true">uaigneach</lex>
<lex pron="u@1 mj" entry="full" default="true">uaim</lex>
<lex pron="u@1 vj" entry="full" default="true">uaimh</lex>
<lex pron="u@1 nj" entry="full" default="true">uain</lex>
<lex pron="u@1 nj" entry="full" default="true">uainn</lex>
<lex pron="u@1 rj" entry="full" default="true">uair</lex>
<lex pron="u@1 rj @0" entry="full" default="true">uaire</lex>
<lex pron="u@1 rj @0 n t @0" entry="full" default="true">uaireanta</lex>
<lex pron="u@1 tj" entry="full" default="true">uait</lex>
<lex pron="u@1 h i0" entry="full" default="true">uaithi</lex>
<lex pron="u@1 m @0 n @0" entry="full" default="true">uamanna</lex>
<lex pron="u@1 s @0 l" entry="full" default="true">uasal</lex>
<lex pron="u@1 s v a0 l @0 x" entry="full" default="true">uasbhealach</lex>
<lex pron="u@1 s v eey0 dj" entry="full" default="true">uasmhéid</lex>
<lex pron="u@1 s tj o2 r @0 nj" entry="full" default="true">uasteorainn</lex>
<lex pron="u@1 h @0 x @2 s" entry="full" default="true">uathachas</lex>
<lex pron="u@1 h uh0" entry="full" default="true">uathu</lex>
<lex pron="uh1 v" entry="full" default="true">ubh</lex>
<lex pron="uh1 x t" entry="full" default="true">ucht</lex>
<lex pron="ai1 r" entry="full" default="true">uidhir</lex>
<lex pron="i1 lj @0" entry="full" default="true">uile</lex>
<lex pron="i1 lj i0 gj" entry="full" default="true">uilig</lex>
<lex pron="i1 lj @0 n" entry="full" default="true">uilleann</lex>
<lex pron="i1 lj i0 nj" entry="full" default="true">uillinn</lex>
<lex pron="i0 lj i@1 x" entry="full" default="true">uilíoch</lex>
<lex pron="i1 v i0 rj" entry="full" default="true">uimhir</lex>
<lex pron="i1 nj sh @0 n" entry="full" default="true">uinseann</lex>
<lex pron="uh1 rj lj i0 sh" entry="full" default="true">uirlis</lex>
<lex pron="i1 rj hj i0" entry="full" default="true">uirthi</lex>
<lex pron="i1 sh kj @0" entry="full" default="true">uisce</lex>
<lex pron="i1 sh kj @0 v a2 l ee0" entry="full" default="true">uiscebhealaí</lex>
<lex pron="uh1 l @0" entry="full" default="true">uladh</lex>
<lex pron="uh0 l gg a1 rj gj" entry="full" default="true">ulghairg</lex>
<lex pron="uh1 l @0 v" entry="full" default="true">ullamh</lex>
<lex pron="uh1 l @0 v uu2" entry="full" default="true">ullmhú</lex>
<lex pron="uh1 l v uu0 x aa0 n" entry="full" default="true">ullmhúchán</lex>
<lex pron="uh1 l t @0 sh @0" entry="full" default="true">ultaise</lex>
<lex pron="uh1 m" entry="full" default="true">um</lex>
<lex pron="uh1 v ee0 sh" entry="full" default="true">umhaois</lex>
<lex pron="uh1 n" entry="full" default="true">un</lex>
<lex pron="uh1 n g @0" entry="full" default="true">ungadh</lex>
<lex pron="uh1 r x @0 r" entry="full" default="true">urchar</lex>
<lex pron="uh0 r x oy1 dj @0 x @0" entry="full" default="true">urchóideacha</lex>
<lex pron="uh0 r l au1 r @0" entry="full" default="true">urlabhra</lex>
<lex pron="uh0 r l au1 r ee0" entry="full" default="true">urlabhraí</lex>
<lex pron="uh2 r l a1 kj fj @0 x" entry="full" default="true">urlaicfeadh</lex>
<lex pron="uh1 r l aa0 r" entry="full" default="true">urlár</lex>
<lex pron="uh1 r s uh0 l @0" entry="full" default="true">ursula</lex>
<lex pron="ee1" entry="full" default="true">uí</lex>
<lex pron="v ee1" entry="full" default="true">v</lex>
<lex pron="v a0 k s ee1 nj i0 hj @0" entry="full" default="true">vacsaínithe</lex>
<lex pron="v a1 l d e0 z" entry="full" default="true">valdez</lex>
<lex pron="v a0 l e1 r @0" entry="full" default="true">valera</lex>
<lex pron="v a1 l k @0 n b @0 r g" entry="full" default="true">valkenberg</lex>
<lex pron="v a0 r a1 d k @0 r" entry="full" default="true">varadkar</lex>
<lex pron="v a1 nj" entry="full" default="true">veain</lex>
<lex pron="v i1 k t o0 r" entry="full" default="true">victor</lex>
<lex pron="v i1 n s @0 n t" entry="full" default="true">vincent</lex>
<lex pron="v o1 n" entry="full" default="true">von</lex>
<lex pron="vj ee1 tj nj a0 m" entry="full" default="true">vítneam</lex>
<lex pron="v oy1 t @0" entry="full" default="true">vóta</lex>
<lex pron="v oy1 t aa0 lj" entry="full" default="true">vótáil</lex>
<lex pron="v oy2 t aa1 l @0" entry="full" default="true">vótála</lex>
<lex pron="d uh1 b @0 l j uu0" entry="full" default="true">w</lex>
<lex pron="v o1 l t @0 n" entry="full" default="true">walton</lex>
<lex pron="v o1 sh i0 ng t @0 n" entry="full" default="true">washington</lex>
<lex pron="v eey1 nj" entry="full" default="true">wayne</lex>
<lex pron="v e1 s t" entry="full" default="true">west</lex>
<lex pron="v e1 s t m i2 n s t @0 r" entry="full" default="true">westminster</lex>
<lex pron="v e1 s t r @0 p" entry="full" default="true">westropp</lex>
<lex pron="v i1 dj @0 r ee0" entry="full" default="true">widgery</lex>
<lex pron="v i1 l s @0 n" entry="full" default="true">wilson</lex>
<lex pron="e1 k s" entry="full" default="true">x</lex>
<lex pron="z a1 n t i@0" entry="full" default="true">xantia</lex>
<lex pron="v ai1" entry="full" default="true">y</lex>
<lex pron="j a1 h uu0" entry="full" default="true">yahoo</lex>
<lex pron="j a0 n uu1 k @0 v i0 tj" entry="full" default="true">yanukovych</lex>
<lex pron="j eey1 t s" entry="full" default="true">yeats</lex>
<lex pron="z e1 d" entry="full" default="true">z</lex>
<lex pron="z a0 p oy1 n eey0" entry="full" default="true">zappone</lex>
<lex pron="z ai1 t g ai2 s t" entry="full" default="true">zeitgeist</lex>
<lex pron="z o1 p i0 t @2 r" entry="full" default="true">zopitar</lex>
<lex pron="z uh1 k @0 r b @2 r g" entry="full" default="true">zuckerberg</lex>
<lex pron="a2 f a1 d @0" entry="1" default="false">á</lex>
<lex pron="aa1" entry="full" default="true">á</lex>
<lex pron="aa1 b @0 l t @0" entry="full" default="true">ábalta</lex>
<lex pron="aa1 v @0 rj" entry="full" default="true">ábhair</lex>
<lex pron="aa1 v @0 r" entry="full" default="true">ábhar</lex>
<lex pron="aa1" entry="full" default="true">ádh</lex>
<lex pron="aa1 v @0 r @0 x @0" entry="full" default="true">ádhmharacha</lex>
<lex pron="aa1 f @0 x" entry="full" default="true">áfach</lex>
<lex pron="aa1 lj" entry="full" default="true">áil</lex>
<lex pron="aa1 lj @0 x t" entry="full" default="true">áilleacht</lex>
<lex pron="aa1 lj tj oy0 rj" entry="full" default="true">áilteoir</lex>
<lex pron="aa1 nj @0" entry="full" default="true">áine</lex>
<lex pron="aa1 rj @2 v" entry="full" default="true">áireamh</lex>
<lex pron="aa1 rj i2 h @0" entry="full" default="true">áirithe</lex>
<lex pron="aa1 rj ee0" entry="full" default="true">áirí</lex>
<lex pron="aa1 sh" entry="full" default="true">áis</lex>
<lex pron="aa1 sh @0 n @0" entry="full" default="true">áiseanna</lex>
<lex pron="aa1 tj" entry="full" default="true">áit</lex>
<lex pron="aa1 tj @2 n @0" entry="full" default="true">áiteanna</lex>
<lex pron="aa1 tj uu2 lj" entry="full" default="true">áitiúil</lex>
<lex pron="aa1 tj uu2 l @0" entry="full" default="true">áitiúla</lex>
<lex pron="aa1 tj rj i0 h o0 rj ee0" entry="full" default="true">áitritheoirí</lex>
<lex pron="aa1 l i0 nj" entry="full" default="true">álainn</lex>
<lex pron="aa1 r" entry="full" default="true">ár</lex>
<lex pron="aa1 r @0 nj" entry="full" default="true">árainn</lex>
<lex pron="aa1 r a0 n" entry="full" default="true">árann</lex>
<lex pron="aa1 r @0 s" entry="full" default="true">áras</lex>
<lex pron="aa1 r a0 s aa2 n" entry="full" default="true">árasán</lex>
<lex pron="aa1 r d" entry="full" default="true">árd</lex>
<lex pron="aa1 r s @0" entry="full" default="true">ársa</lex>
<lex pron="aa1 h @0" entry="full" default="true">átha</lex>
<lex pron="aa1 h @0 sh" entry="full" default="true">áthais</lex>
<lex pron="ee2 f a1 d @0" entry="1" default="false">é</lex>
<lex pron="eey1" entry="full" default="true">é</lex>
<lex pron="eey1 d @0 nj" entry="full" default="true">éadain</lex>
<lex pron="eey1 d @0 n" entry="full" default="true">éadan</lex>
<lex pron="eey1 d r o0 m" entry="full" default="true">éadrom</lex>
<lex pron="eey1 g n @0 rj kj @0" entry="full" default="true">éagnairce</lex>
<lex pron="eey1 g s uu0 l @0" entry="full" default="true">éagsúla</lex>
<lex pron="eey2 g s uu1 l @0 x t" entry="full" default="true">éagsúlacht</lex>
<lex pron="eey1 l @0 n g" entry="full" default="true">éalang</lex>
<lex pron="eey1 m o0 n" entry="full" default="true">éamonn</lex>
<lex pron="eey1 n @0" entry="full" default="true">éanna</lex>
<lex pron="eey1 s k @0" entry="full" default="true">éasca</lex>
<lex pron="eey1 fj @0 x t" entry="full" default="true">éifeacht</lex>
<lex pron="eey1 fj @0 x t @0 x" entry="full" default="true">éifeachtach</lex>
<lex pron="eey1 gj @0 n" entry="full" default="true">éigean</lex>
<lex pron="eey1 gj @0 n d aa2 l @0" entry="full" default="true">éigeandála</lex>
<lex pron="eey1 gj @0 r t" entry="full" default="true">éigeart</lex>
<lex pron="eey1 gj i0 nj" entry="full" default="true">éigin</lex>
<lex pron="eey1 gj i0 pj tj" entry="full" default="true">éigipt</lex>
<lex pron="eey1 gj nj i0 hj @0" entry="full" default="true">éignithe</lex>
<lex pron="eey1 gj nj uu0" entry="full" default="true">éigniú</lex>
<lex pron="eey1 gj sh @0" entry="full" default="true">éigse</lex>
<lex pron="eey1 lj @0 v" entry="full" default="true">éileamh</lex>
<lex pron="eey1 nj dj @0" entry="full" default="true">éinde</lex>
<lex pron="eey1 nj @0 x t" entry="full" default="true">éineacht</lex>
<lex pron="eey1 nj @0" entry="full" default="true">éinne</lex>
<lex pron="eey1 rj @0" entry="full" default="true">éire</lex>
<lex pron="eey1 rj @0 n" entry="full" default="true">éireann</lex>
<lex pron="eey1 rj @0 n @2 x" entry="full" default="true">éireannach</lex>
<lex pron="eey1 rj @0 n @0 x @0" entry="full" default="true">éireannacha</lex>
<lex pron="eey1 rj @0 n i0 gj" entry="full" default="true">éireannaigh</lex>
<lex pron="ai1 rj i0 gj" entry="full" default="true">éirigh</lex>
<lex pron="eey1 rj i0 nj" entry="full" default="true">éirinn</lex>
<lex pron="ai1 rj i0 hj @0" entry="full" default="true">éirithe</lex>
<lex pron="ai1 rj ee0" entry="full" default="true">éirí</lex>
<lex pron="ai1 rj ee0 @0 n" entry="full" default="true">éiríonn</lex>
<lex pron="eey1 sh" entry="full" default="true">éis</lex>
<lex pron="eey1 sh kj" entry="full" default="true">éisc</lex>
<lex pron="eey1 sh tj @0 x t" entry="full" default="true">éisteacht</lex>
<lex pron="eey1 sh tj @0 x t @0" entry="full" default="true">éisteachta</lex>
<lex pron="eey1 sh tj fj ee0" entry="full" default="true">éistfí</lex>
<lex pron="ai2 f a1 d @0" entry="1" default="false">í</lex>
<lex pron="ee1" entry="full" default="true">í</lex>
<lex pron="ee0 d ee1 tj @0 r" entry="full" default="true">ídítear</lex>
<lex pron="i@1 b @0 rj tj" entry="full" default="true">íobairt</lex>
<lex pron="i@1 k" entry="full" default="true">íoc</lex>
<lex pron="i@2 k i@1 x t" entry="full" default="true">íocaíocht</lex>
<lex pron="i@1 k i0 gj" entry="full" default="true">íocfaidh</lex>
<lex pron="i@1 x t @0 rj" entry="full" default="true">íochtair</lex>
<lex pron="i@1 x t @0 r" entry="full" default="true">íochtar</lex>
<lex pron="i@1 v aa0" entry="full" default="true">íomhá</lex>
<lex pron="i@0 v aa1 n @0" entry="full" default="true">íomhánna</lex>
<lex pron="i@1 s @0" entry="full" default="true">íosa</lex>
<lex pron="ee1 sh @0 l" entry="full" default="true">íseal</lex>
<lex pron="ee1 sh lj @0" entry="full" default="true">ísle</lex>
<lex pron="ee1 sh lj uu0" entry="full" default="true">ísliú</lex>
<lex pron="oy1" entry="full" default="true">ó</lex>
<lex pron="oy2 f a1 d @0" entry="1" default="false">ó</lex>
<lex pron="oy1 k aa1 i0 dj" entry="full" default="true">ócáid</lex>
<lex pron="oy1 k aa0 dj ee0" entry="full" default="true">ócáidí</lex>
<lex pron="oy1 g" entry="full" default="true">óg</lex>
<lex pron="oy1 g @0" entry="full" default="true">óga</lex>
<lex pron="oy1 gj" entry="full" default="true">óig</lex>
<lex pron="oy1 gj @2" entry="full" default="true">óige</lex>
<lex pron="oy1 rj" entry="full" default="true">óir</lex>
<lex pron="oy1 l" entry="full" default="true">ól</lex>
<lex pron="oy1 l a0 n" entry="full" default="true">ólann</lex>
<lex pron="oy1 m oy0 sh" entry="full" default="true">ómóis</lex>
<lex pron="oy1 m oy0 s" entry="full" default="true">ómós</lex>
<lex pron="oy1 n" entry="full" default="true">ón</lex>
<lex pron="oy1 n @0" entry="full" default="true">óna</lex>
<lex pron="oy1 n @0 r" entry="full" default="true">ónar</lex>
<lex pron="oy1 n aa0 r" entry="full" default="true">ónár</lex>
<lex pron="oy1 r g @0" entry="full" default="true">órga</lex>
<lex pron="oy1 r h ee0" entry="full" default="true">órthaí</lex>
<lex pron="oy1 r aa0 dj" entry="full" default="true">óráid</lex>
<lex pron="oy0 r aa1 dj @0" entry="full" default="true">óráide</lex>
<lex pron="oy1 r aa0 n" entry="full" default="true">órán</lex>
<lex pron="oy1 s" entry="full" default="true">ós</lex>
<lex pron="oy1 s t aa0 nj" entry="full" default="true">óstáin</lex>
<lex pron="oy1 s t aa0 n" entry="full" default="true">óstán</lex>
<lex pron="j uu2 f a1 d @0" entry="full" default="true">ú</lex>
<lex pron="uu1 d" entry="full" default="true">úd</lex>
<lex pron="uu1 d @0 r" entry="full" default="true">údar</lex>
<lex pron="uu2 d @0 r aa1 sh" entry="full" default="true">údaráis</lex>
<lex pron="uu1 d @0 r aa2 s" entry="full" default="true">údarás</lex>
<lex pron="uu1 d @0 r aa2 s @0 x" entry="full" default="true">údarásach</lex>
<lex pron="uu1 nj eey0 rj" entry="full" default="true">úinéir</lex>
<lex pron="uu0 nj eey1 rj ee0" entry="full" default="true">úinéirí</lex>
<lex pron="uu1 rj @0" entry="full" default="true">úire</lex>
<lex pron="uu1 n @0" entry="full" default="true">úna</lex>
<lex pron="uu1 r" entry="full" default="true">úr</lex>
<lex pron="uu1 r sh kj eey0 l" entry="full" default="true">úrscéal</lex>
<lex pron="uu1 r sh kj eey0 lj" entry="full" default="true">úrscéil</lex>
<lex pron="uu1 s" entry="full" default="true">ús</lex>
<lex pron="uu1 s k @0" entry="full" default="true">úscadh</lex>
<lex pron="uu0 s aa1 dj" entry="full" default="true">úsáid</lex>
<lex pron="uu0 s aa1 dj @0" entry="full" default="true">úsáide</lex>
<lex pron="uu2 s aa1 dj tj @0" entry="full" default="true">úsáidte</lex>
<lex pron="uu0 s aa1 dj tj @2 r" entry="full" default="true">úsáidtear</lex>
</lexicon>

